---
title: "Open Government Data, OpenDataZurich"
date: "2025-10-15"
output: html_document
---

## Dataset: Wohnbevölkerung der Agglomeration Zürich nach Altersklasse

Ständige Wohnbevölkerung der Gemeinden der Agglomeration Zürich, nach Altersklasse. Stand 2013.

Agglomerationsdefinition 2012 (Raum mit städtischem Charakter 2012). Mehr Informationen dazu finden Sie [hier](http://www.bfs.admin.ch/bfs/portal/de/index/regionen/11/geo/raeumliche_typologien/00.html).


[Direct link by **OpenDataZurich** for dataset](https://data.stadt-zuerich.ch/dataset/agglo-def-2012-wohnbevoelkerung-altersklasse)

Auto generated R starter code for data set agglo-def-2012-wohnbevoelkerung-altersklasse.

## Metadata

- **Publisher** `Sektion Demografie und Migration, Bundesamt für Statistik`
- **Maintainer** `Open Data Zürich`
- **Maintainer_email** `opendata@zuerich.ch`
- **Keywords** `Bevölk­erung`
- **Tags** `['agglomeration', 'sachdaten', 'tabellen']`
- **Metadata_created** `2015-07-08T13:36:20.618614`
- **Metadata_modified** `2025-01-06T14:08:46.169625`


# Load packages

```{r}
library(skimr)
library(tidyverse)
```

# Load the data

```{r}
url <- "https://data.stadt-zuerich.ch/dataset/agglo-def-2012-wohnbevoelkerung-altersklasse/download/agglomeration-zuerich-def2012_altersklassen_2013.csv"
if (str_detect(url, ".csv")) {
    df <- readr::read_csv(url)
} else if (str_detect(url, ".parquet")) {
    df <- arrow::read_parquet(url)
} else {
    print("File format not recognised!")
}
```

# Analyze the data

look at the data
```{r}
head(df)
```

```{r}
glimpse(df)
```

```{r}
skim(df)
```

# Continue your code here...

```{r}

```

------------------------------------------------------------------------

# Contact

opendata@zuerich.ch
