---
title: "Open Government Data, OpenDataZurich"
date: "2025-07-13"
output: html_document
---

## Dataset: Anzahl Wohnungen durch Neubau und Abbruch nach Zimmerzahl

Der Datensatz enthält die Anzahl Wohnungen durch Neubau und Abbruch nach Zimmerzahl.

**Hinweis**


Seit 2021 wird in der Stadt Zürich ein neues Gebäude- und Wohnungsregister verwendet. Infolge der damit einhergehenden technischen Anpassungen, Änderungen und Bereinigungen können einzelne Daten von früheren Publikationen abweichen.


[]()

**StichtagDatJahr**


Jahr entspricht der ganzen Jahresperiode.


[]()

**1-Zimmer-Wohnungen:**

Bis 1992 wurden Apartments als Einzelzimmer (separate Wohnräume) gezählt. Ab 1993 gelten sie als 1-Zimmer-Wohnungen, wenn sie eine Küche oder Kochnische enthalten (Wohnungsdefinition gemäss Bundesamt für Statistik).

[]()

**Zeitreihe:**

Die Anzahl Gebäude durch Abbruch sind erst ab 1931 verfügbar.

[]()

**Statistische Wohnung**


Als statistische Wohnung zählen bestehende Wohnungen, welche über eine Kocheinrichtung verfügen und zu Wohnzwecken (keine zweckentfremdeten Wohnungen) verwendet werden.


[]()



[Direct link by **OpenDataZurich** for dataset](https://data.stadt-zuerich.ch/dataset/bau_neubau_abbruch_whg_zizahl_jahr_od5065)

Auto generated R starter code for data set bau_neubau_abbruch_whg_zizahl_jahr_od5065.

## Metadata

- **Publisher** `Statistik Stadt Zürich, Präsidialdepartement`
- **Maintainer** `Open Data Zürich`
- **Maintainer_email** `opendata@zuerich.ch`
- **Keywords** `Bauen und Wohnen`
- **Tags** `['abbruch', 'bautaetigkeit', 'neubau', 'sachdaten', 'sasa', 'tabelle', 'wohnen', 'wohnung', 'zeitreihe', 'zimmerzahl']`
- **Metadata_created** `2023-02-15T06:28:39.393925`
- **Metadata_modified** `2025-07-12T20:50:59.091929`


# Load packages

```{r}
library(skimr)
library(tidyverse)
```

# Load the data

```{r}
url <- "https://data.stadt-zuerich.ch/dataset/bau_neubau_abbruch_whg_zizahl_jahr_od5065/download/BAU506OD5065.csv"
if (str_detect(url, ".csv")) {
    df <- readr::read_csv(url)
} else if (str_detect(url, ".parquet")) {
    df <- arrow::read_parquet(url)
} else {
    print("File format not recognised!")
}
```

# Analyze the data

look at the data
```{r}
head(df)
```

```{r}
glimpse(df)
```

```{r}
skim(df)
```

# Continue your code here...

```{r}

```

------------------------------------------------------------------------

# Contact

opendata@zuerich.ch
