---
title: "Open Government Data, OpenDataZurich"
date: "2025-07-06"
output: html_document
---

## Dataset: Wohnungssaldo nach Umbau und Umbaukategorie

Der Datensatz enthält den Wohnungssaldo nach Umbaut nach Umbaukategorie, Jahr und Wohnungsgrösse.

**Hinweis:**


Jahr entspricht der ganzen Jahresperiode.


[]()

**Hinweis:**


Der Wohnungssaldo nach Umbau enthält alle Änderungen der Anzahl Wohnungen im Monat, in welchem ein Umbau abgeschlossen wurde. Es können auch Änderungen enthalten sein, die nicht baulich mit einem Umbau zusammenhängen, sondern durch Korrekturen im Gebäude- und Wohnungsregister zustande kommen.


[]()

**Umbaukategorie**

- Reine Erneuerung: Die Grundfläche und die Anzahl Stockwerke des Gebäudes bleiben unverändert. Die gesamte Wohnungsfläche im Gebäude bleibt unverändert. Innerhalb des bestehenden Wohnraums sind Änderungen möglich, indem Wohnungen getrennt oder zusammengelegt werden.
- Nutzung innerer Reserven: Die Grundfläche und die Anzahl Stockwerke des Gebäudes bleiben unverändert. Die Wohnungsfläche im Gebäude nimmt zu, indem der Dachboden ausgebaut wird oder vereinzelte Nicht-Wohnnutzungen in Wohnungen umgewandelt werden.
- Anbau/Aufstockung: Die Gebäudehülle wird durch Anbau oder Aufstockung vergrössert. Die Wohnungsfläche im Gebäude nimmt zu.
- Umnutzung zu Wohnen: Die Grundfläche und die Anzahl Stockwerke des Gebäudes bleiben unverändert. Kommerzielle oder andere Nutzflächen werden in Wohnraum umgewandelt. Die Wohnungsfläche des Gebäudes wird mindestens verdoppelt.
- Umnutzung zu Nichtwohnen: Die Grundfläche und die Anzahl Stockwerke des Gebäudes bleiben unverändert. Wohnraum wird in kommerzielle oder andere Nutzflächen umgewandelt. Die Wohnungsfläche des Gebäudes nimmt ab.



[]()

**AnzWhgStat**


Saldo der statistischen Wohnungen, die bei einem Umbau entstehen oder aufgelöst werden.
 

[]()

**Stand und Nachführung:**

Das Gebäude- und Wohnungsregister der Stadt Zürich wird ständig nachgeführt. Seit 2021 wird in der Stadt Zürich ein neues Gebäude- und Wohnungsregister verwendet. Infolge der damit einhergehenden technischen Anpassungen, Änderungen und Bereinigungen können einzelne Daten von früheren Publikationen abweichen.
 

[]()

**Statistische Wohnung**

 
Als statistische Wohnung zählen bestehende Wohnungen, welche über eine Kocheinrichtung verfügen und zu Wohnzwecken (keine zweckentfremdeten Wohnungen) verwendet werden.
 

[]()



[Direct link by **OpenDataZurich** for dataset](https://data.stadt-zuerich.ch/dataset/bau_whg_bestand_umbau_umbaukat_ea_zizahlkat_kreis_saldo_jahr_od5102)

Auto generated R starter code for data set bau_whg_bestand_umbau_umbaukat_ea_zizahlkat_kreis_saldo_jahr_od5102.

## Metadata

- **Publisher** `Statistik Stadt Zürich, Präsidialdepartement`
- **Maintainer** `Open Data Zürich`
- **Maintainer_email** `opendata@zuerich.ch`
- **Keywords** `Bauen und Wohnen`
- **Tags** `['bautaetigkeit', 'sachdaten', 'sasa', 'tabelle', 'umbau', 'wohnen', 'wohnung', 'zeitreihe', 'zimmerzahl']`
- **Metadata_created** `2021-11-08T13:16:43.663020`
- **Metadata_modified** `2025-07-05T20:58:41.067110`


# Load packages

```{r}
library(skimr)
library(tidyverse)
```

# Load the data

```{r}
url <- "https://data.stadt-zuerich.ch/dataset/bau_whg_bestand_umbau_umbaukat_ea_zizahlkat_kreis_saldo_jahr_od5102/download/BAU510OD5102.csv"
if (str_detect(url, ".csv")) {
    df <- readr::read_csv(url)
} else if (str_detect(url, ".parquet")) {
    df <- arrow::read_parquet(url)
} else {
    print("File format not recognised!")
}
```

# Analyze the data

look at the data
```{r}
head(df)
```

```{r}
glimpse(df)
```

```{r}
skim(df)
```

# Continue your code here...

```{r}

```

------------------------------------------------------------------------

# Contact

opendata@zuerich.ch
