---
title: "Open Government Data, OpenDataZurich"
date: "2025-06-29"
output: html_document
---

## Dataset: Fertiggestellte und abgebrochene Gebäude nach Eigentumsart und statistischer Zone

Der Datensatz enthält die Anzahl fertiggestellter und abgebrochener Gebäude nach Eigentumsart und statistischer Zone.

**Hinweis**


Seit 2021 wird in der Stadt Zürich ein neues Gebäude- und Wohnungsregister verwendet. Infolge der damit einhergehenden technischen Anpassungen, Änderungen und Bereinigungen können einzelne Daten von früheren Publikationen abweichen.


[]()

**Hinweis:**


StichtagDatJahr entspricht der ganzen Jahresperiode.


[]()

**Eigentumsart**


- Öffentliches Eigentum: Bund, Kanton Zürich, Stadt Zürich inklusive städtischer Stiftungen und anderes öffentliches Eigentum
- Wohnbaugenossenschaften: Nur Wohnbaugenossenschaften
- Andere private Gesellschaften: Aktien-, Kollektiv- und Kommanditgesellschaften, Handels-, Produktiv-, Versicherungs- und übrige Genossenschaften, Gesellschaften mit beschränkter Haftung, Pensionskassen, Vereine, private Stiftungen, gemischtes Eigentum und Religionsgemeinschaften
- Privatpersonen: Einzelpersonen, Erbgemeinschaften und mehrere natürliche Personen
- Im Stockwerkeigentum: Stockwerkeigentumsgesellschaften


[]()

**Stand und Nachführung:**

Das Gebäude- und Wohnungsregister der Stadt Zürich wird ständig nachgeführt.

[]()

**Variablen mit mehreren Varianten**


Gewisse Variablen werden in verschiedenen Formen aufgeführt. Die 'Lang'-Variante beschreibt den Inhalt (z.B. StatZoneLang beschreibt die statistische Zone, mögliche Werte sind Central oder Oberdorf). Die 'Cd'-Variante kodiert die Variable alphanumerisch, quasi als Kurzform (Central und Oberdorf sind 1104 und 1201). Die 'Sort'-Variante kodiert die Variable numerisch (Central und Oberdorf sind 5 und 4) und erlaubt eine Sortierung. 'Cd' und 'Sort' können auch identisch sein.


[]()



[Direct link by **OpenDataZurich** for dataset](https://data.stadt-zuerich.ch/dataset/bau_neubau_abbruch_ea_statzone_jahr)

Auto generated R starter code for data set bau_neubau_abbruch_ea_statzone_jahr.

## Metadata

- **Publisher** `Statistik Stadt Zürich, Präsidialdepartement`
- **Maintainer** `Open Data Zürich`
- **Maintainer_email** `opendata@zuerich.ch`
- **Keywords** `Bauen und Wohnen`
- **Tags** `['abbruch', 'bautaetigkeit', 'eigentum', 'gebaeude', 'neubau', 'sachdaten', 'sasa', 'tabelle', 'zeitreihe']`
- **Metadata_created** `2024-04-22T08:06:56.353711`
- **Metadata_modified** `2025-06-28T20:54:38.922711`


# Load packages

```{r}
library(skimr)
library(tidyverse)
```

# Load the data

```{r}
url <- "https://data.stadt-zuerich.ch/dataset/bau_neubau_abbruch_ea_statzone_jahr/download/BAU502OD5025.csv"
if (str_detect(url, ".csv")) {
    df <- readr::read_csv(url)
} else if (str_detect(url, ".parquet")) {
    df <- arrow::read_parquet(url)
} else {
    print("File format not recognised!")
}
```

# Analyze the data

look at the data
```{r}
head(df)
```

```{r}
glimpse(df)
```

```{r}
skim(df)
```

# Continue your code here...

```{r}

```

------------------------------------------------------------------------

# Contact

opendata@zuerich.ch
