---
title: "Open Government Data, OpenDataZurich"
date: "2025-06-08"
output: html_document
---

## Dataset: Fertiggestellte Neubautprojekte nach Stadtquartier

Der Datensatz enthält die Bausumme von fertiggestellten Neubauprojekten nach Stadtquartier.

**Hinweis:**


StichtagDatJahr entspricht der ganzen Jahresperiode.


[]()

**Hinweis:**

Seit 2021 wird in der Stadt Zürich ein neues Gebäude- und Wohnungsregister verwendet. Infolge der damit einhergehenden technischen Anpassungen, Änderungen und Bereinigungen können einzelne Daten von früheren Publikationen abweichen.

[]()

**Keine Angaben bei Bausummen:**

Die Bausumme wird aus Datenschutzgründen nicht ausgewiesen, wenn weniger als 2 Bauprojekte pro Quartier vorhanden sind.

[]()

**Stand und Nachführung:**

Das Gebäude- und Wohnungsregister der Stadt Zürich wird ständig nachgeführt.

[]()

**Fertigerstellt**

Enthält Bauprojekte, welche im entsprechenden Jahr abgeschlossen wurden.

[]()



[Direct link by **OpenDataZurich** for dataset](https://data.stadt-zuerich.ch/dataset/bau_neubau_fertiggestellt_bausm_rinh_quartier_od5012)

Auto generated R starter code for data set bau_neubau_fertiggestellt_bausm_rinh_quartier_od5012.

## Metadata

- **Publisher** `Statistik Stadt Zürich, Präsidialdepartement`
- **Maintainer** `Open Data Zürich`
- **Maintainer_email** `opendata@zuerich.ch`
- **Keywords** `Bauen und Wohnen`
- **Tags** `['bauprojekte', 'bautaetigkeit', 'neubau', 'sachdaten', 'sasa', 'tabelle', 'zeitreihe']`
- **Metadata_created** `2024-02-05T20:56:45.445362`
- **Metadata_modified** `2025-06-07T21:11:02.977788`


# Load packages

```{r}
library(skimr)
library(tidyverse)
```

# Load the data

```{r}
url <- "https://data.stadt-zuerich.ch/dataset/bau_neubau_fertiggestellt_bausm_rinh_quartier_od5012/download/BAU501OD5012.csv"
if (str_detect(url, ".csv")) {
    df <- readr::read_csv(url)
} else if (str_detect(url, ".parquet")) {
    df <- arrow::read_parquet(url)
} else {
    print("File format not recognised!")
}
```

# Analyze the data

look at the data
```{r}
head(df)
```

```{r}
glimpse(df)
```

```{r}
skim(df)
```

# Continue your code here...

```{r}

```

------------------------------------------------------------------------

# Contact

opendata@zuerich.ch
