---
title: "Open Government Data, OpenDataZurich"
date: "2025-05-21"
output: html_document
---

## Dataset: Personen nach Altersgruppe, Nationalität, Eigentumsart des Gebäudes und Stadtquartier

Diese Daten zeigen die Verteilung nach Alter, Geburtsland, Nationalität, Stadtquartier und Eigentumsart des Gebäudes in der Stadt Zürich. 
Bitte beachten Sie für das korrekte Verständnis zu den Daten die unten aufgeführten weiteren Erläuterungen in der Rubrik **«Bemerkungen»**.



**Stand und Nachführung:**

Das Gebäude- und Wohnungsregister der Stadt Zürich wird ständig nachgeführt. Seit 2021 wird in der Stadt Zürich ein neues Gebäude- und Wohnungsregister verwendet. Infolge der damit einhergehenden technischen Anpassungen, Änderungen und Bereinigungen können einzelne Daten von früheren Publikationen abweichen.

[]()

**Personen in Gebäuden (Variable AnzBestWir)**

Die Gesamtzahl der Personen in Gebäuden ist mit den ausgewiesenen Bevölkerungszahlen statistisch nicht zu 100 Prozent konsistent. Personen in fertiggestellten Gebäuden mit leichtem Meldungsverzug (die statistisch noch als im Bau stehend gelten) werden nicht erfasst. Gesamtstädtisch aufsummiert ist die Personenzahl etwa ein halbes Promille kleiner als die ausgewiesene Einwohnerzahl.



[]()



[Direct link by **OpenDataZurich** for dataset](https://data.stadt-zuerich.ch/dataset/bau_best_geb_ea_pers_altersgruppe_quartier_jahr_od6983)

Auto generated R starter code for data set bau_best_geb_ea_pers_altersgruppe_quartier_jahr_od6983.

## Metadata

- **Publisher** `Statistik Stadt Zürich, Präsidialdepartement`
- **Maintainer** `Open Data Zürich`
- **Maintainer_email** `opendata@zuerich.ch`
- **Keywords** `Bauen und Wohnen`
- **Tags** `['alter', 'eigentum', 'gebaeudeart', 'geburtsort', 'herkunft', 'nationalitaet', 'sachdaten', 'sasa', 'tabelle', 'wohnungsbestand', 'wohnverhaeltnisse', 'zeitreihe']`
- **Metadata_created** `2021-06-28T18:46:43.725390`
- **Metadata_modified** `2025-05-21T07:00:10.755521`


# Load packages

```{r}
library(skimr)
library(tidyverse)
```

# Load the data

```{r}
url <- "https://data.stadt-zuerich.ch/dataset/bau_best_geb_ea_pers_altersgruppe_quartier_jahr_od6983/download/BAU698OD6983.csv"
if (str_detect(url, ".csv")) {
    df <- readr::read_csv(url)
} else if (str_detect(url, ".parquet")) {
    df <- arrow::read_parquet(url)
} else {
    print("File format not recognised!")
}
```

# Analyze the data

look at the data
```{r}
head(df)
```

```{r}
glimpse(df)
```

```{r}
skim(df)
```

# Continue your code here...

```{r}

```

------------------------------------------------------------------------

# Contact

opendata@zuerich.ch
