---
title: "Open Government Data, OpenDataZurich"
date: "2025-08-10"
output: html_document
---

## Dataset: Neubautätigkeit nach Bauprojektstatus und Stadtquartier

Der Datensatz enthält die Bausumme und die Anzahl Neubauprojekte nach Bauprojektstatus und Stadtquartier.

**Hinweis:**


StichtagDatJahr entspricht dem Stichtag am Jahresende für Neubauprojekte mit Status Bewilligt und Im Bau. Beim Bauprojektstatus Neubewilligt und Fertigerstellt entspricht StichtagDatJahr der ganzen Jahresperiode.


[]()

**Hinweis:**

Seit 2021 wird in der Stadt Zürich ein neues Gebäude- und Wohnungsregister verwendet. Infolge der damit einhergehenden technischen Anpassungen, Änderungen und Bereinigungen können einzelne Daten von früheren Publikationen abweichen.

[]()

**Bauprojektstatus:**


- «Bewilligt harmonisiert»: Bauprojekte, welche am Jahresende bewilligt, sistiert oder zum Bau freigegeben sind. Freigegebene oder sistierte Projekte werden seit 2021 im Gebäude- und Wohnungsregister erfasst. Davor wurden diese beide Status auch als bewilligt erfasst. Bei sistierten Projekten handelt es sich um bewilligte Projekte, die zum Beispiel wegen Einsprachen blockiert sind. Diese Zahl widerspiegelt nicht den reellen Bauvorrat (zum Beispiel wegen Alternativprojekten).
- «Baubegonnen»:  Bauprojekte, welche am Jahresende baubegonnen sind.


[]()

**Keine Angaben bei Bausummen:**

Die Bausumme wird aus Datenschutzgründen nicht ausgewiesen, wenn weniger als 2 Bauprojekte pro Quartier vorhanden sind.

[]()

**Alternativprojekte**

Werden für ein geplantes Bauprojekt dem Amt für Baubewilligungen zwei Projekte eingereicht, von denen nur eines ausgeführt wird, handelt es sich bei einem der beiden Projekte um ein Alternativprojekt. Da diese Projekte nicht immer eindeutig identifizierbar sind, kann der Bauprojektstatus «bewilligt» auch Alternativprojekte enthalten.

[]()

**Stand und Nachführung:**

Das Gebäude- und Wohnungsregister der Stadt Zürich wird ständig nachgeführt.

[]()

**Variablen mit mehreren Varianten**


Gewisse Variablen werden in verschiedenen Formen aufgeführt. Die 'Lang'-Variante beschreibt den Inhalt (z.B. StatZoneLang beschreibt die statistische Zone, mögliche Werte sind Central oder Oberdorf). Die 'Cd'-Variante kodiert die Variable alphanumerisch, quasi als Kurzform (Central und Oberdorf sind 1104 und 1201). Die 'Sort'-Variante kodiert die Variable numerisch (Central und Oberdorf sind 5 und 4) und erlaubt eine Sortierung. 'Cd' und 'Sort' können auch identisch sein.


[]()



[Direct link by **OpenDataZurich** for dataset](https://data.stadt-zuerich.ch/dataset/bau_neubau_projekte_bausm_gbdrinh_projstatus_quartier_seit2009_od5011)

Auto generated R starter code for data set bau_neubau_projekte_bausm_gbdrinh_projstatus_quartier_seit2009_od5011.

## Metadata

- **Publisher** `Statistik Stadt Zürich, Präsidialdepartement`
- **Maintainer** `Open Data Zürich`
- **Maintainer_email** `opendata@zuerich.ch`
- **Keywords** `Bauen und Wohnen`
- **Tags** `['bauprojekte', 'bautaetigkeit', 'neubau', 'sachdaten', 'sasa', 'tabelle', 'zeitreihe']`
- **Metadata_created** `2024-02-05T20:56:43.424612`
- **Metadata_modified** `2025-08-09T20:57:13.351788`


# Load packages

```{r}
library(skimr)
library(tidyverse)
```

# Load the data

```{r}
url <- "https://data.stadt-zuerich.ch/dataset/bau_neubau_projekte_bausm_gbdrinh_projstatus_quartier_seit2009_od5011/download/BAU501OD5011.csv"
if (str_detect(url, ".csv")) {
    df <- readr::read_csv(url)
} else if (str_detect(url, ".parquet")) {
    df <- arrow::read_parquet(url)
} else {
    print("File format not recognised!")
}
```

# Analyze the data

look at the data
```{r}
head(df)
```

```{r}
glimpse(df)
```

```{r}
skim(df)
```

# Continue your code here...

```{r}

```

------------------------------------------------------------------------

# Contact

opendata@zuerich.ch
