---
title: "Open Government Data, OpenDataZurich"
date: "2025-06-01"
output: html_document
---

## Dataset: Liegenschaften-Markt Stadt Zürich: Preisreihen (Medianpreise) und Anzahl Handänderungen in Freihandverkäufen nach Bebauungsart, für ganze Stadt, Stadtkreise und Stadtquartiere


Auswertungen aus der Handänderungsstatistik. Es sind drei verschiedene Preisreihen verfügbar: a) Preis pro m2 Grundstücksfläche, b) Preis pro m2 Grundstücksfläche abzüglich Versicherungswert (=Näherungswert für Bodenpreis), c) Preis pro m2 Wohnungsfläche bei Stockwerkeigentumskäufen. Die Preise sind nach Stadtquartier und Zonenart differenziert, aber auch aggregiert verfügbar (für ganze Stadt und Stadtkreise sowie für das Total aller Zonenarten). Neben dem Medianpreis wird jeweils auch die Anzahl Handänderungen ausgewiesen.
Bitte beachten Sie für das korrekte Verständnis zu den Daten die unten aufgeführten weiteren Erläuterungen in der Rubrik **«Bemerkungen»**.



**Allgemein:**


Vorliegender Datensatz wird jährlich aktualisiert und ist die dritte der [**fünf Dateien mit Grundlagendaten**](https://data.stadt-zuerich.ch/dataset?tags=lima) für das [**LIMA-Tool**](https://www.stadt-zuerich.ch/de/politik-und-verwaltung/statistik-und-daten/daten/bauen-und-wohnen/liegenschaftenhandel/preise-von-liegenschaften.html) auf der Website von Statistik Stadt Zürich (LIMA=Liegenschaftenmarkt)
 

[]()



[Direct link by **OpenDataZurich** for dataset](https://data.stadt-zuerich.ch/dataset/bau_hae_lima_preise_anzahl_hae_art_bebauung_jahr_od5144)

Auto generated R starter code for data set bau_hae_lima_preise_anzahl_hae_art_bebauung_jahr_od5144.

## Metadata

- **Publisher** `Statistik Stadt Zürich, Präsidialdepartement`
- **Maintainer** `Open Data Zürich`
- **Maintainer_email** `opendata@zuerich.ch`
- **Keywords** `Bauen und Wohnen`
- **Tags** `['bebauungsart', 'bodenpreis', 'handaenderungen', 'liegenschaftenhandel', 'lima', 'median', 'quadratmeterpreis', 'sachdaten', 'sasa', 'tabelle', 'zeitreihe']`
- **Metadata_created** `2023-10-17T14:29:18.136903`
- **Metadata_modified** `2025-05-31T20:57:57.569037`


# Load packages

```{r}
library(skimr)
library(tidyverse)
```

# Load the data

```{r}
url <- "https://data.stadt-zuerich.ch/dataset/bau_hae_lima_preise_anzahl_hae_art_bebauung_jahr_od5144/download/BAU514OD5144.csv"
if (str_detect(url, ".csv")) {
    df <- readr::read_csv(url)
} else if (str_detect(url, ".parquet")) {
    df <- arrow::read_parquet(url)
} else {
    print("File format not recognised!")
}
```

# Analyze the data

look at the data
```{r}
head(df)
```

```{r}
glimpse(df)
```

```{r}
skim(df)
```

# Continue your code here...

```{r}

```

------------------------------------------------------------------------

# Contact

opendata@zuerich.ch
