---
title: "Open Government Data, OpenDataZurich"
date: "2026-02-24"
output: html_document
---

## Dataset: Adressen mit Zuordnung des Quartiers und der Bauzonen gemäss BZO 1999 und BZO 2016


Spezialdatensatz zur Zuordnung der aktuellsten Adressen zum Quartier und zur Bauzone. Dabei wird pro Adresspunkt die Bauzone gemäss der Bau- und Zonenordnung (BZO) von 1999 ebenso wie die Bauzone gemäss der aktuellen BZO 2016 ausgegeben.



**Allgemein:**


Vorliegender Datensatz wird jährlich aktualisiert und bildet die fünfte Tabelle [**mit Grundlagendaten**](https://data.stadt-zuerich.ch/dataset?tags=lima) für das [**LIMA-Tool**](https://www.stadt-zuerich.ch/de/politik-und-verwaltung/statistik-und-daten/daten/bauen-und-wohnen/liegenschaftenhandel/preise-von-liegenschaften.html) auf der Website von Statistik Stadt Zürich (LIMA=Liegenschaftenmarkt)
 

[]()

**Aktualität:**


Die Adressliste umfasst aktuellste Adressen auch von Gebäuden, die erst baubewilligt sind. Nach rückwärts sind alle vorhandenen Adressen bis 2008 zurück aufgeführt.


[]()



[Direct link by **OpenDataZurich** for dataset](https://data.stadt-zuerich.ch/dataset/bau_hae_lima_zuordnung_adr_quartier_bzo16_bzo99_od5143)

Auto generated R starter code for data set bau_hae_lima_zuordnung_adr_quartier_bzo16_bzo99_od5143.

## Metadata

- **Publisher** `Statistik Stadt Zürich, Präsidialdepartement`
- **Maintainer** `Open Data Zürich`
- **Maintainer_email** `opendata@zuerich.ch`
- **Keywords** `Bauen und Wohnen`
- **Tags** `['adresse', 'bauzonen', 'bzo', 'lima', 'sachdaten', 'sasa', 'tabelle', 'zeitreihe']`
- **Metadata_created** `2022-09-07T14:26:11.508259`
- **Metadata_modified** `2026-02-24T07:04:48.829317`


# Load packages

```{r}
library(skimr)
library(tidyverse)
```

# Load the data

```{r}
url <- "https://data.stadt-zuerich.ch/dataset/bau_hae_lima_zuordnung_adr_quartier_bzo16_bzo99_od5143/download/BAU514OD5143.csv"
if (str_detect(url, ".csv")) {
    df <- readr::read_csv(url)
} else if (str_detect(url, ".parquet")) {
    df <- arrow::read_parquet(url)
} else {
    print("File format not recognised!")
}
```

# Analyze the data

look at the data
```{r}
head(df)
```

```{r}
glimpse(df)
```

```{r}
skim(df)
```

# Continue your code here...

```{r}

```

------------------------------------------------------------------------

# Contact

opendata@zuerich.ch
