---
title: "Open Government Data, OpenDataZurich"
date: "2025-10-15"
output: html_document
---

## Dataset: Wohnungsbestand, Wohnungsfläche und Personenzahl nach Statistischer Zone


Diese Daten umfassen den Wohnungsbestand (Anzahl Wohnungen und Wohnungsfläche) sowie die Personenzahl in der Stadt Zürich nach administrativer Einteilung. 
Bitte beachten Sie für das korrekte Verständnis zu den Daten die unten aufgeführten weiteren Erläuterungen in der Rubrik **«Bemerkungen»**.



**Stand und Nachführung:**

Das Gebäude- und Wohnungsregister der Stadt Zürich wird ständig nachgeführt.

[]()

**Wohnungsfläche**

 Als Wohnungsfläche (früher und im Zusammenhang mit dem Flächenkonsum pro Person auch als «Wohnfläche» bezeichnet) gilt die Fläche sämtlicher Räume einer Wohnung hinter der Wohnungstüre, abzüglich Wandquerschnitten. Dazu gehören Wohn- und Schlafzimmer, Küche, Kochnische, Badezimmer, Toiletten, Abstellräume und Gänge. Ausser Betracht fallen bei der Berechnung zusätzliche Wohnräume ausserhalb der Wohnung (z.B. der Wohnung zugeordnete Einzelzimmer), offene Balkone und Terrassen sowie nicht bewohnbare Keller- und Dachgeschossräume. Wo keine genauen Flächen ermittelt werden können, sind Schätzwerte (Länge × Breite) erfasst.



[]()

**Personen in Gebäuden (Variable AnzBestWir)**

Die Gesamtzahl der Personen in Gebäuden ist mit den ausgewiesenen Bevölkerungszahlen statistisch nicht zu 100 Prozent konsistent. Personen in fertiggestellten Gebäuden mit leichtem Meldungsverzug (die statistisch noch als im Bau stehend gelten) werden nicht erfasst. Gesamtstädtisch aufsummiert ist die Personenzahl etwa ein halbes Promille kleiner als die ausgewiesene Einwohnerzahl.



[]()

**Hinweis**

Seit 2021 wird in der Stadt Zürich ein neues Gebäude- und Wohnungsregister verwendet. Infolge der damit einhergehenden technischen Anpassungen, Änderungen und Bereinigungen können einzelne Daten von früheren Publikationen abweichen.



[]()

**Gebäude**


Gebäude sind auf Dauer angelegte, mit dem Boden fest verbundene Bauten. Ein Gebäude gilt als selbständig, wenn es einen eigenen Zugang von aussen hat und wenn zwischen den Gebäuden eine senkrechte vom Erdgeschoss bis zum Dach reichende tragende Trennmauer besteht. Zusammengebaute Gebäude werden nach dem so genannten Trennmauerkriterium unterteilt. Das Trennmauerkriterium gewährleistet eine einheitliche Differenzierung der Gebäude nach ausschliesslich baulichen Kriterien.


[]()

**Statistische Wohnung**


Als statistische Wohnung zählen bestehende Wohnungen, welche über eine Kocheinrichtung verfügen und zu Wohnzwecken (keine zweckentfremdeten Wohnungen) verwendet werden.


[]()



[Direct link by **OpenDataZurich** for dataset](https://data.stadt-zuerich.ch/dataset/bau_best_whg_geb_gebmwhg_wfl_pers_statzone_jahr_od6981)

Auto generated R starter code for data set bau_best_whg_geb_gebmwhg_wfl_pers_statzone_jahr_od6981.

## Metadata

- **Publisher** `Statistik Stadt Zürich, Präsidialdepartement`
- **Maintainer** `Open Data Zürich`
- **Maintainer_email** `opendata@zuerich.ch`
- **Keywords** `Bauen und Wohnen`
- **Tags** `['eigentum', 'gebaeudebestand', 'sachdaten', 'sasa', 'tabelle', 'wohnflaechenkonsum', 'wohnungsbestand', 'wohnungsflaeche', 'wohnverhaeltnisse', 'zeitreihe']`
- **Metadata_created** `2021-06-28T18:46:49.412631`
- **Metadata_modified** `2025-10-15T06:59:36.816995`


# Load packages

```{r}
library(skimr)
library(tidyverse)
```

# Load the data

```{r}
url <- "https://data.stadt-zuerich.ch/dataset/bau_best_whg_geb_gebmwhg_wfl_pers_statzone_jahr_od6981/download/BAU698OD6981.csv"
if (str_detect(url, ".csv")) {
    df <- readr::read_csv(url)
} else if (str_detect(url, ".parquet")) {
    df <- arrow::read_parquet(url)
} else {
    print("File format not recognised!")
}
```

# Analyze the data

look at the data
```{r}
head(df)
```

```{r}
glimpse(df)
```

```{r}
skim(df)
```

# Continue your code here...

```{r}

```

------------------------------------------------------------------------

# Contact

opendata@zuerich.ch
