---
title: "Open Government Data, OpenDataZurich"
date: "2026-01-20"
output: html_document
---

## Dataset: Bodennutzung und Grundeigentum in der Stadt Zürich


Der Datensatz enthält Angaben zu Bodennutzung und Grundeigentum für das Gebiet der Stadt Zürich nach Stadtquartier.


**Hinweis:**


StichtagDatJahr entspricht dem Stichtag am angegebenen Jahresende.


[]()

**Variablen mit mehreren Varianten**


Gewisse Variablen werden in verschiedenen Formen aufgeführt. Die 'Lang'-Variante beschreibt den Inhalt (z.B. StatZoneLang beschreibt die statistische Zone, mögliche Werte sind Central oder Oberdorf). Die 'Cd'-Variante kodiert die Variable alphanumerisch, quasi als Kurzform (Central und Oberdorf sind 1104 und 1201). Die 'Sort'-Variante kodiert die Variable numerisch (Central und Oberdorf sind 5 und 4) und erlaubt eine Sortierung. 'Cd' und 'Sort' können auch identisch sein.


[]()

**Level**


Die Variablen Bodenbedeckungsart und Eigentümer werden für verschiedene Level angegeben. Die Level sind hierarchisch aufgebaut und gehen von fein (Level 1) zu grob (Level 4).


[]()



[Direct link by **OpenDataZurich** for dataset](https://data.stadt-zuerich.ch/dataset/bau_stadtgebiet_bodennutzung_grundeigentum_quartier_seit2009_od6120)

Auto generated R starter code for data set bau_stadtgebiet_bodennutzung_grundeigentum_quartier_seit2009_od6120.

## Metadata

- **Publisher** `Statistik Stadt Zürich, Präsidialdepartement`
- **Maintainer** `Open Data Zürich`
- **Maintainer_email** `opendata@zuerich.ch`
- **Keywords** `Bauen und Wohnen,Umwelt`
- **Tags** `['bodennutzung', 'eigentum', 'grundstueck', 'sachdaten', 'sasa', 'tabelle', 'umwelt', 'zeitreihe']`
- **Metadata_created** `2020-04-06T17:35:40.405911`
- **Metadata_modified** `2026-01-20T07:04:15.696210`


# Load packages

```{r}
library(skimr)
library(tidyverse)
```

# Load the data

```{r}
url <- "https://data.stadt-zuerich.ch/dataset/bau_stadtgebiet_bodennutzung_grundeigentum_quartier_seit2009_od6120/download/BAU612OD6120.csv"
if (str_detect(url, ".csv")) {
    df <- readr::read_csv(url)
} else if (str_detect(url, ".parquet")) {
    df <- arrow::read_parquet(url)
} else {
    print("File format not recognised!")
}
```

# Analyze the data

look at the data
```{r}
head(df)
```

```{r}
glimpse(df)
```

```{r}
skim(df)
```

# Continue your code here...

```{r}

```

------------------------------------------------------------------------

# Contact

opendata@zuerich.ch
