---
title: "Open Government Data, OpenDataZurich"
date: "2025-11-02"
output: html_document
---

## Dataset: Grundstückspreise (Median) der im Freihandkauf umgesetzten bebauten Grundstücke nach Stadtquartier und Zonenart (nur BZO99)


Diese Daten beinhalten die Medianpreise pro Quadratmeter Bauland von gehandelten Grundstücken in der Stadt Zürich nach Handänderungsjahr, Hanänderungsart, Stadtquartier und Zonenart. Aufgrund der Einführung der neuen Bau- und Zonenordnung im November 2018 endet die Zeitreihe im November 2018.

Bitte beachten Sie für das korrekte Verständnis zu den Daten die unten aufgeführten weiteren Erläuterungen in der Rubrik **«Bemerkungen»**.



**BetrachteteHA:**

 Die dargestellten Werte beziehen sich auf alle Handänderungen von Grundstücken in Bauzonen der Stadt Zürich. Ob Transaktionen von Stockwerkeigentum nicht mitberücksichtigt oder anteilsmässig mitberücksichtigt werden beschreibt die Variable 'BetrachteteHA'.
 

[]()

**Definition: AnzHA**

 Gibt an, wie viele Handänderungen für die Preiswerte berücksichtigt wurden. Handänderungen, die herausgefiltert worden sind (siehe dazu 'Allgemein'), werden nicht mitgezählt. In Fällen wo es weniger als **vier** Handänderungen gibt, oder Rückschlüsse darauf möglich sind, wird die Anzahl der Handänderungen anonymisiert.



[]()

**Variablen mit mehreren Varianten**


Gewisse Variablen werden in verschiedenen Formen aufgeführt. Die 'Lang'-Variante beschreibt den Inhalt (z.B. StatZoneLang beschreibt die statistische Zone, mögliche Werte sind Central oder Oberdorf). Die 'Cd'-Variante kodiert die Variable alphanumerisch, quasi als Kurzform (Central und Oberdorf sind 1104 und 1201). Die 'Sort'-Variante kodiert die Variable numerisch (Central und Oberdorf sind 5 und 4) und erlaubt eine Sortierung. 'Cd' und 'Sort' können auch identisch sein.


[]()



[Direct link by **OpenDataZurich** for dataset](https://data.stadt-zuerich.ch/dataset/bau_hae_preis_quartier_zonenart_bzo99_seit2009_od5148)

Auto generated R starter code for data set bau_hae_preis_quartier_zonenart_bzo99_seit2009_od5148.

## Metadata

- **Publisher** `Statistik Stadt Zürich, Präsidialdepartement`
- **Maintainer** `Open Data Zürich`
- **Maintainer_email** `opendata@zuerich.ch`
- **Keywords** `Bauen und Wohnen`
- **Tags** `['bau-und-zonenordnung', 'bebauungsart', 'bzo', 'handaenderungen', 'liegenschaftenhandel', 'median', 'sachdaten', 'sasa', 'tabelle', 'zeitreihe']`
- **Metadata_created** `2023-11-21T09:32:04.185363`
- **Metadata_modified** `2025-11-01T20:55:55.385251`


# Load packages

```{r}
library(skimr)
library(tidyverse)
```

# Load the data

```{r}
url <- "https://data.stadt-zuerich.ch/dataset/bau_hae_preis_quartier_zonenart_bzo99_seit2009_od5148/download/BAU514OD5148.csv"
if (str_detect(url, ".csv")) {
    df <- readr::read_csv(url)
} else if (str_detect(url, ".parquet")) {
    df <- arrow::read_parquet(url)
} else {
    print("File format not recognised!")
}
```

# Analyze the data

look at the data
```{r}
head(df)
```

```{r}
glimpse(df)
```

```{r}
skim(df)
```

# Continue your code here...

```{r}

```

------------------------------------------------------------------------

# Contact

opendata@zuerich.ch
