---
title: "Open Government Data, OpenDataZurich"
date: "2025-09-21"
output: html_document
---

## Dataset: Leerstehende Wohnungen nach Stadtquartier, Zimmerzahl, Gebäudeart, Bewohnungsart und Gebäudealter

Der Datensatz enthält die leerstehenden Wohnungen gemäss der jährlichen Leerwohnungserhebung vom 1. Juni. Enthalten sind auch Angaben zum Gesamtwohnungsbestand, so dass auch für Untergruppen die Leerwohnungsziffer berechnet werden kann.

**Definition**


Als leer im Sinne der Zählung gilt eine Wohnung (auch in einem Einfamilienhaus) dann, wenn sie am 1. Juni des Zähljahres unbewohnt ist und zum Kauf oder mindestens für drei Monate zur Miete angeboten wird. Nicht mitgezählt werden Dienst-, Alters-, und Werkwohnungen, Wohnungen in Abbruch- oder Umbauliegenschaften, Notwohnungen in Baracken und Wohnräume ohne Küche oder Kochnische.


[]()

**Leerwohnungsziffer**


Die Leerwohnungsziffer errechnet sich als Prozentanteil der leerstehenden Wohnungen (Variable AnzWhgStatLeer) am Wohnungsbestand (AnzWhgStat) per 1. Juni. 


[]()

**AnzWhgStatLeer**


Anzahl der leerstehenden statistischen Wohnungen per 1. Juni. 


[]()

**Selbstbewohnt**


Eine Wohnung gilt als Selbstbewohnt, wenn die Eigentümerschaft die Wohnung selbst bewohnt. Ist die Wohnung nicht selbstbewoht, ist es eine vermietete Wohnung.


[]()

**Neubau**


Eine Wohnung gilt als Neubau, wenn sie in zwei letzten Kalenderjahren vor der Erhebung oder im Erhebungsjahr selbst fertigerstellt wurde.


[]()

**Hinweis**


Aufgrund von Umklassierungen bei der Bearbeitung der Leerwohnungszählungen kommt es in wenigen Fällen vor dass der Datensatz Zeilen mit Leerwohnungen (AnzWhgStatLeer>0) bei einem Wohnungsbestand von Null (AnzWhgStat=0) enthält.


[]()

**Statistische Wohnung**


Als statistische Wohnung zählen bestehende Wohnungen, welche über eine Kocheinrichtung verfügen und zu Wohnzwecken (keine zweckentfremdeten Wohnungen) verwendet werden.


[]()



[Direct link by **OpenDataZurich** for dataset](https://data.stadt-zuerich.ch/dataset/bau_leerwhg_whg_quartier_zizahl_efh_nb_we_od5427)

Auto generated R starter code for data set bau_leerwhg_whg_quartier_zizahl_efh_nb_we_od5427.

## Metadata

- **Publisher** `Statistik Stadt Zürich, Präsidialdepartement`
- **Maintainer** `Open Data Zürich`
- **Maintainer_email** `opendata@zuerich.ch`
- **Keywords** `Bauen und Wohnen`
- **Tags** `['eigentum', 'gebaeudeart', 'leerwohnungen', 'miete', 'sachdaten', 'sasa', 'tabelle', 'wohnen', 'wohnungsbestand', 'zeitreihe']`
- **Metadata_created** `2021-02-02T19:51:12.301324`
- **Metadata_modified** `2025-09-20T20:58:40.230852`


# Load packages

```{r}
library(skimr)
library(tidyverse)
```

# Load the data

```{r}
url <- "https://data.stadt-zuerich.ch/dataset/bau_leerwhg_whg_quartier_zizahl_efh_nb_we_od5427/download/BAU542OD5427.csv"
if (str_detect(url, ".csv")) {
    df <- readr::read_csv(url)
} else if (str_detect(url, ".parquet")) {
    df <- arrow::read_parquet(url)
} else {
    print("File format not recognised!")
}
```

# Analyze the data

look at the data
```{r}
head(df)
```

```{r}
glimpse(df)
```

```{r}
skim(df)
```

# Continue your code here...

```{r}

```

------------------------------------------------------------------------

# Contact

opendata@zuerich.ch
