---
title: "Open Government Data, OpenDataZurich"
date: "2025-07-27"
output: html_document
---

## Dataset: Liegenschaften-Markt Stadt Zürich: Umgruppierte Inhalte von BAU514OD5144.csv als Basis für die LIMA-Applikation auf der Website von Statistik Stadt Zürich (Medianpreise und Handänderungszahl nach Zonenart und Stadtquartier)


Auswertungen aus der Handänderungsstatistik. Pro Stadtquartier sind sieben Reihen verfügbar, die auf drei verschieden berechneten Preisreihen und auf drei verschiedenen Datengrundlagen basieren, vgl. Attribute (weiter unten). Neben dem Medianpreis wird jeweils auch die Anzahl Handänderungen ausgewiesen.
Bitte beachten Sie für das korrekte Verständnis zu den Daten die unten aufgeführten weiteren Erläuterungen in der Rubrik **«Bemerkungen»**.



**Allgemein:**


Vorliegender Datensatz wird jährlich aktualisiert und ist die vierte der [**fünf Dateien mit Grundlagendaten**](https://data.stadt-zuerich.ch/dataset?tags=lima)für das [**LIMA-Tool**](https://www.stadt-zuerich.ch/de/politik-und-verwaltung/statistik-und-daten/daten/bauen-und-wohnen/liegenschaftenhandel/preise-von-liegenschaften.html) auf der Website von Statistik Stadt Zürich (LIMA=Liegenschaftenmarkt)
 

[]()



[Direct link by **OpenDataZurich** for dataset](https://data.stadt-zuerich.ch/dataset/bau_hae_lima_preise_anzahl_hae_art_bebauung_jahr_grpd_od5145)

Auto generated R starter code for data set bau_hae_lima_preise_anzahl_hae_art_bebauung_jahr_grpd_od5145.

## Metadata

- **Publisher** `Statistik Stadt Zürich, Präsidialdepartement`
- **Maintainer** `Open Data Zürich`
- **Maintainer_email** `opendata@zuerich.ch`
- **Keywords** `Bauen und Wohnen`
- **Tags** `['bebauungsart', 'bodenpreis', 'handaenderungen', 'liegenschaftenhandel', 'lima', 'median', 'quadratmeterpreis', 'sachdaten', 'sasa', 'tabelle', 'zeitreihe']`
- **Metadata_created** `2023-10-17T14:29:11.005832`
- **Metadata_modified** `2025-07-26T21:03:30.635059`


# Load packages

```{r}
library(skimr)
library(tidyverse)
```

# Load the data

```{r}
url <- "https://data.stadt-zuerich.ch/dataset/bau_hae_lima_preise_anzahl_hae_art_bebauung_jahr_grpd_od5145/download/BAU514OD5145.csv"
if (str_detect(url, ".csv")) {
    df <- readr::read_csv(url)
} else if (str_detect(url, ".parquet")) {
    df <- arrow::read_parquet(url)
} else {
    print("File format not recognised!")
}
```

# Analyze the data

look at the data
```{r}
head(df)
```

```{r}
glimpse(df)
```

```{r}
skim(df)
```

# Continue your code here...

```{r}

```

------------------------------------------------------------------------

# Contact

opendata@zuerich.ch
