---
title: "Open Government Data, OpenDataZurich"
date: "2026-02-22"
output: html_document
---

## Dataset: Verkaufspreise (Median) pro Wohnung und pro Quadratmeter Wohnungsfläche im Stockwerkeigentum, nach Zimmerzahl und Baualtersklasse


Diese Daten beinhalten die Medianpreise pro Wohnung nach Zimmerzahl sowie pro Quadratmeter Wohnungsfläche von im Freihandkauf gehandelten Wohnungen im Stockwerkeigentum in der Stadt Zürich nach Handänderungsjahr und Gebäudealtersklasse.

Bitte beachten Sie für das korrekte Verständnis zu den Daten die unten aufgeführten weiteren Erläuterungen in der Rubrik **«Bemerkungen»**.



**Allgemein:**

 Die Daten beziehen sich ausschliesslich auf Freihandkäufe von Wohnungen im Stockwerkeigentum.
 

[]()

**Gebäude-Alterklassen**


1=Neubauten, Alter unter 2 Jahren, 2=Gebäude mit einem Alter von 2–9 Jahren, 3=Gebäude mit einem Alter von 10-19 Jahren, 4=Altbauten ab 20 Jahren mit Umbau seit 9 Jahren, 5=Altbauten ab 20 Jahren ohne Umbau seit 9 Jahren


[]()

**Variablen mit mehreren Varianten**


Die meisten Variablen werden in drei Varianten aufgeführt. Die 'Lang'-Variante beschreibt jeweils den Inhalt (z.B. Handänderungsart HAArtLevel1Lang='Kauf'). Die 'Cd'-Variante kodiert die Variable alphanumerisch (HAArtLevel1Cd='22'). Die 'Sort'-Variante kodiert die Variable numerisch (HAArtLevel1Sort=14) und erlaubt eine Sortierung. 'Cd' und 'Sort' können auch die gleichen Zahlen enthalten.


[]()



[Direct link by **OpenDataZurich** for dataset](https://data.stadt-zuerich.ch/dataset/bau_hae_preis_stockwerkeigentum_zimmerzahl_gebaeudealter_od5156)

Auto generated R starter code for data set bau_hae_preis_stockwerkeigentum_zimmerzahl_gebaeudealter_od5156.

## Metadata

- **Publisher** `Statistik Stadt Zürich, Präsidialdepartement`
- **Maintainer** `Open Data Zürich`
- **Maintainer_email** `opendata@zuerich.ch`
- **Keywords** `Bauen und Wohnen`
- **Tags** `['gebaeudealter', 'handaenderungen', 'liegenschaftenhandel', 'median', 'quadratmeterpreis', 'sachdaten', 'sasa', 'stockwerkeigentum', 'tabelle', 'transaktionsvolumen', 'wohnungsflaeche', 'zeitreihe', 'zimmerzahl']`
- **Metadata_created** `2023-11-21T09:32:13.104119`
- **Metadata_modified** `2026-02-22T04:19:12.447963`


# Load packages

```{r}
library(skimr)
library(tidyverse)
```

# Load the data

```{r}
url <- "https://data.stadt-zuerich.ch/dataset/bau_hae_preis_stockwerkeigentum_zimmerzahl_gebaeudealter_od5156/download/BAU515OD5156.csv"
if (str_detect(url, ".csv")) {
    df <- readr::read_csv(url)
} else if (str_detect(url, ".parquet")) {
    df <- arrow::read_parquet(url)
} else {
    print("File format not recognised!")
}
```

# Analyze the data

look at the data
```{r}
head(df)
```

```{r}
glimpse(df)
```

```{r}
skim(df)
```

# Continue your code here...

```{r}

```

------------------------------------------------------------------------

# Contact

opendata@zuerich.ch
