---
title: "Open Government Data, OpenDataZurich"
date: "2025-10-12"
output: html_document
---

## Dataset: Neuerstellte Wohnungen nach Art Ersatzbau, Statistischer Zone und Eigentumsart

Der Datensatz enthält die neuerstellten Wohnungen nach Art des Ersatzbaus (Wohnersatz, Umnutzung, auf unbebauter Fläche), differenziert nach Eigentumsart und Statistischer Zone/Stadtquartier/Stadtkreis.

**Weitere Informationen:**


 Siehe die Analyse von Statistik Stadt Zürich aus dem Jahr 2015: [Zürich baut sich neu. Ersatzneubauprojekte 2004-2015](https://www.stadt-zuerich.ch/de/politik-und-verwaltung/statistik-und-daten/publikationen-und-dienstleistungen/publikationen/analysen/A_001_2015.html).


[]()

**Eigentumsart**


- Öffentliches Eigentum: Bund, Kanton Zürich, Stadt Zürich inklusive städtischer Stiftungen und anderes öffentliches Eigentum
- Wohnbaugenossenschaften: Nur Wohnbaugenossenschaften
- Andere private Gesellschaften: Aktien-, Kollektiv- und Kommanditgesellschaften, Handels-, Produktiv-, Versicherungs- und übrige Genossenschaften, Gesellschaften mit beschränkter Haftung, Pensionskassen, Vereine, private Stiftungen, gemischtes Eigentum und Religionsgemeinschaften
- Privatpersonen: Einzelpersonen, Erbgemeinschaften und mehrere natürliche Personen
- Im Stockwerkeigentum: Stockwerkeigentumsgesellschaften


[]()

**Hinweis**

 Seit 2021 wird in der Stadt Zürich ein neues Gebäude- und Wohnungsregister verwendet. Infolge der damit einhergehenden technischen Anpassungen, Änderungen und Bereinigungen können einzelne Daten von früheren Publikationen abweichen.


[]()

**Variablen mit mehreren Varianten**


Gewisse Variablen werden in verschiedenen Formen aufgeführt. Die 'Lang'-Variante beschreibt den Inhalt (z.B. StatZoneLang beschreibt die statistische Zone, mögliche Werte sind Central oder Oberdorf). Die 'Cd'-Variante kodiert die Variable alphanumerisch, quasi als Kurzform (Central und Oberdorf sind 1104 und 1201). Die 'Sort'-Variante kodiert die Variable numerisch (Central und Oberdorf sind 5 und 4) und erlaubt eine Sortierung. 'Cd' und 'Sort' können auch identisch sein.


[]()

**Statistische Wohnung**


Als statistische Wohnung zählen bestehende Wohnungen, welche über eine Kocheinrichtung verfügen und zu Wohnzwecken (keine zweckentfremdeten Wohnungen) verwendet werden.


[]()



[Direct link by **OpenDataZurich** for dataset](https://data.stadt-zuerich.ch/dataset/bau_neubau_whg_ersatzbauart_eigentumsgruppe_statzone_seit2000_od5324)

Auto generated R starter code for data set bau_neubau_whg_ersatzbauart_eigentumsgruppe_statzone_seit2000_od5324.

## Metadata

- **Publisher** `Statistik Stadt Zürich, Präsidialdepartement`
- **Maintainer** `Open Data Zürich`
- **Maintainer_email** `opendata@zuerich.ch`
- **Keywords** `Bauen und Wohnen`
- **Tags** `['abbruch', 'eigentum', 'erneuerung', 'ersatzneubau', 'gemeinnuetzig', 'neubau', 'privat', 'sachdaten', 'sasa', 'tabelle', 'umbau', 'umnutzung', 'wohnen', 'wohnersatz', 'wohnung', 'zeitreihe']`
- **Metadata_created** `2020-04-06T17:35:30.747699`
- **Metadata_modified** `2025-10-11T20:58:06.514872`


# Load packages

```{r}
library(skimr)
library(tidyverse)
```

# Load the data

```{r}
url <- "https://data.stadt-zuerich.ch/dataset/bau_neubau_whg_ersatzbauart_eigentumsgruppe_statzone_seit2000_od5324/download/BAU532OD5324.csv"
if (str_detect(url, ".csv")) {
    df <- readr::read_csv(url)
} else if (str_detect(url, ".parquet")) {
    df <- arrow::read_parquet(url)
} else {
    print("File format not recognised!")
}
```

# Analyze the data

look at the data
```{r}
head(df)
```

```{r}
glimpse(df)
```

```{r}
skim(df)
```

# Continue your code here...

```{r}

```

------------------------------------------------------------------------

# Contact

opendata@zuerich.ch
