---
title: "Open Government Data, OpenDataZurich"
date: "2026-02-02"
output: html_document
---

## Dataset: Fotografien und Ansichten von Zürich um 1910

Der Datensatz enthält Bilder des Fotografen Friedrich Ruef-Hirt (1873-1927). Dieser dokumentierte zwischen 1900 und 1910 systematisch alle Quartiere der 1893 neu entstandenen Grosstadt Zürich. In wenigen Jahren entstand so eine einmalige Bildersammlung von Häusern und Strassen. Eine Auffälligkeit in Ruef-Hirts Aufnahmen ist, dass er mehrheitlich 'über Eck' fotografiert hat und dass seine Bilder vorne einheitlich von Hand beschriftet (mit Strassennamen und Quartier). Die Bilder waren als Postkarten erhältlich.

In den Beständen des **Baugeschichtlichen Archivs (BAZ)** finden sich mehr als 1000 Postkarten von Friedrich Ruef-Hirt. Sie wurden von seinen Nachkommen Ende der 1960-Jahre der Stadt Zürich als Schenkung überlassen. Sie bieten die einmalige Möglichkeit, die Stadt um 1910 bildlich zu rekonstueiren.

Die Bilder sind gemeinfrei, weil ihre urheberrechtliche Schutzfrist (70 Jahre nach dem Tod der Urheberin/des Urhebers) abgelaufen ist. Über 160'000 Fotografien des BAZ finden sich online und in offener Lizenz auf der Plattform [e-Pics](https://baz.e-pics.ethz.ch/) der ETH-Bibliothek.

**Hinweis: **

Die Publikation erfolgte anlässlich des siebten [Swiss Open Cultural Data Hackathon](https://library.ethz.ch/aktuell/veranstaltungen/glamhack-2021.html) im März 2021. 

Die total 1078  Bilder des Datensatzes können für einen Überblick unter diesem [Direktlink](http://baz.e-pics.ethz.ch/index.jspx?category=26207) auf der Plattform E-Pics abgerufen und heruntergeladen werden.



[Direct link by **OpenDataZurich** for dataset](https://data.stadt-zuerich.ch/dataset/baz_zuerich_um_1910)

Auto generated R starter code for data set baz_zuerich_um_1910.

## Metadata

- **Publisher** `Baugeschichtliches Archiv, Amt für Städtebau, Hochbaudepartement`
- **Maintainer** `Open Data Zürich`
- **Maintainer_email** `opendata@zuerich.ch`
- **Keywords** `Bauen und Wohnen`
- **Tags** `['archivdaten', 'fotos', 'gebaude', 'geschichte', 'glam', 'openglam', 'public-domain']`
- **Metadata_created** `2021-03-03T15:01:12.547270`
- **Metadata_modified** `2026-02-02T07:21:29.125874`


# Load packages

```{r}
library(skimr)
library(tidyverse)
```

# Load the data

```{r}
url <- "https://data.stadt-zuerich.ch/dataset/baz_zuerich_um_1910/download/baz_zuerich_um_1910.csv"
if (str_detect(url, ".csv")) {
    df <- readr::read_csv(url)
} else if (str_detect(url, ".parquet")) {
    df <- arrow::read_parquet(url)
} else {
    print("File format not recognised!")
}
```

# Analyze the data

look at the data
```{r}
head(df)
```

```{r}
glimpse(df)
```

```{r}
skim(df)
```

# Continue your code here...

```{r}

```

------------------------------------------------------------------------

# Contact

opendata@zuerich.ch
