---
title: "Open Government Data, OpenDataZurich"
date: "2025-08-17"
output: html_document
---

## Dataset: Behindertengängigkeit Badeanstalten

Dieser Datensatz enthält Informationen zur Behindertengängigkeit von städtischen Badeanstalten. 

Die Informationen zu «Öffnungszeiten, rollstuhlgängigen Bädern und Badeordnungen» finden Sie [hier online](https://www.stadt-zuerich.ch/de/stadtleben/sport-und-erholung/sport-und-badeanlagen/hallenbaeder.html) auf der Webseite des Sportamts.

[Direct link by **OpenDataZurich** for dataset](https://data.stadt-zuerich.ch/dataset/behindertengaengigkeit-badeanstalten)

Auto generated R starter code for data set behindertengaengigkeit-badeanstalten.

## Metadata

- **Publisher** `Sportamt, Schul- und Sportdepartement`
- **Maintainer** `Open Data Zürich`
- **Maintainer_email** `opendata@zuerich.ch`
- **Keywords** `Freizeit,Mobilität`
- **Tags** `['Behinderte', 'Freibad', 'Hallenbad', 'Rollstuhl', 'Rollstuhlgängigkeit']`
- **Metadata_created** `2015-07-08T13:36:57.629624`
- **Metadata_modified** `2025-02-13T10:21:25.181456`


# Load packages

```{r}
library(skimr)
library(tidyverse)
```

# Load the data

```{r}
url <- "https://data.stadt-zuerich.ch/dataset/behindertengaengigkeit-badeanstalten/download/behindertenzugang_bäder.csv"
if (str_detect(url, ".csv")) {
    df <- readr::read_csv(url)
} else if (str_detect(url, ".parquet")) {
    df <- arrow::read_parquet(url)
} else {
    print("File format not recognised!")
}
```

# Analyze the data

look at the data
```{r}
head(df)
```

```{r}
glimpse(df)
```

```{r}
skim(df)
```

# Continue your code here...

```{r}

```

------------------------------------------------------------------------

# Contact

opendata@zuerich.ch
