---
title: "Open Government Data, OpenDataZurich"
date: "2025-11-02"
output: html_document
---

## Dataset: Umzüge nach Jahr, Quartier, Geschlecht, Altersgruppe, Zivilstand und Familienstellung (Nachführung eingestellt)

Umzüge innerhalb der Stadt Zürich zwischen 2000 - 2012 nach Geschlecht, Altersgruppe, Zivilstand und Familienstellung.

Das Attribut **Familienstellung** wird seit 2013 nicht mehr in dieser Form geführt. Daher wird diese Tabelle eingestellt.

**Was ist die wirtschaftliche Wohnbevökerung?**  
  
  


Die Definition finden Sie [hier](https://www.stadt-zuerich.ch/de/politik-und-verwaltung/statistik-und-daten/daten/bevoelkerung/bestand-und-entwicklung/bevoelkerungsdefinition.html).
  



[Direct link by **OpenDataZurich** for dataset](https://data.stadt-zuerich.ch/dataset/bev-umzuege-jahr-quartier-altersgruppe-zivilstand-famstellung)

Auto generated R starter code for data set bev-umzuege-jahr-quartier-altersgruppe-zivilstand-famstellung.

## Metadata

- **Publisher** `Bevölkerungsamt, Präsidialdepartement`
- **Maintainer** `Open Data Zürich`
- **Maintainer_email** `opendata@zuerich.ch`
- **Keywords** `Bevölk­erung`
- **Tags** `['alter', 'migration', 'nachführung eingestellt', 'sachdaten', 'tabellen', 'zeitreihe']`
- **Metadata_created** `2015-07-08T13:34:39.716939`
- **Metadata_modified** `2025-02-13T10:23:39.505831`


# Load packages

```{r}
library(skimr)
library(tidyverse)
```

# Load the data

```{r}
url <- "https://data.stadt-zuerich.ch/dataset/bev-umzuege-jahr-quartier-altersgruppe-zivilstand-famstellung/download/bev_umzg_jahr_alter_geschlecht_ziv_famstell.csv"
if (str_detect(url, ".csv")) {
    df <- readr::read_csv(url)
} else if (str_detect(url, ".parquet")) {
    df <- arrow::read_parquet(url)
} else {
    print("File format not recognised!")
}
```

# Analyze the data

look at the data
```{r}
head(df)
```

```{r}
glimpse(df)
```

```{r}
skim(df)
```

# Continue your code here...

```{r}

```

------------------------------------------------------------------------

# Contact

opendata@zuerich.ch
