---
title: "Open Government Data, OpenDataZurich"
date: "2025-10-05"
output: html_document
---

## Dataset: Geburten nach Geschlecht und Nationalität


Anzahl Lebendgeborene (wirtschaftliche Wohnbevölkerung) in der Stadt Zürich nach Geschlecht, Staatsangehörigkeit des Kindes und Jahr.


**Bemerkung:**

Es werden nur Geburten von in der Stadt Zürich gemeldeten Lebendgeborenen gezählt. Der Geburtsort wird nicht berücksichtigt. Dies führt oft zur Verwirrung, da oft davon ausgegangen wird, dass mit den Geburten alle in städtischen Spitälern geborene Kinder gezählt werden.

[]()

**Serbien, Montenegro, Kosovo:**

Die Staaten Serbien, Montenegro und Kosovo wurden bis im Jahr 2009 zusammengefasst. Ab dem Jahr 2010 sind sie getrennt ausgewiesen.

[]()

**Nordmazedonien**

Ab dem 13.02.2019 heisst Mazedonien neu Nordmazedonien. Für Bewegungen bis vor dem 13.02.2019 wird Mazedonien als Staatsangehörigkeit verwendet. Danach nur noch Nordmazedonien. Ab dem Jahresendbestand 2019 wird nur Nordmazedonien verwendet.

[]()



[Direct link by **OpenDataZurich** for dataset](https://data.stadt-zuerich.ch/dataset/bev_geburten_jahr_geschlecht_nationalitaet_od4010)

Auto generated R starter code for data set bev_geburten_jahr_geschlecht_nationalitaet_od4010.

## Metadata

- **Publisher** `Bevölkerungsamt, Präsidialdepartement`
- **Maintainer** `Open Data Zürich`
- **Maintainer_email** `opendata@zuerich.ch`
- **Keywords** `Bevölk­erung`
- **Tags** `['geburten', 'geschlecht', 'nationalitaet', 'sachdaten', 'sasa', 'tabelle', 'zeitreihe']`
- **Metadata_created** `2019-07-29T13:26:32.678825`
- **Metadata_modified** `2025-10-03T21:03:09.347505`


# Load packages

```{r}
library(skimr)
library(tidyverse)
```

# Load the data

```{r}
url <- "https://data.stadt-zuerich.ch/dataset/bev_geburten_jahr_geschlecht_nationalitaet_od4010/download/BEV401OD4010.csv"
if (str_detect(url, ".csv")) {
    df <- readr::read_csv(url)
} else if (str_detect(url, ".parquet")) {
    df <- arrow::read_parquet(url)
} else {
    print("File format not recognised!")
}
```

# Analyze the data

look at the data
```{r}
head(df)
```

```{r}
glimpse(df)
```

```{r}
skim(df)
```

# Continue your code here...

```{r}

```

------------------------------------------------------------------------

# Contact

opendata@zuerich.ch
