---
title: "Open Government Data, OpenDataZurich"
date: "2025-10-05"
output: html_document
---

## Dataset: Wohnbevölkerung der Stadt Zürich nach Alter und Postleitzahl


Wohnbevölkerung der Stadt Zürich nach Alter (5-Jahres-Altersklassen) und Postleitzahl. Es kann Postleitzahlen geben, die sowohl auf dem Gebiet der Stadt Zürich und auch ausserhalb umfassen. Im vorliegenden Datensatz ist aber nur die Wohnbevölkerung der Stadt Zürich vorhanden.


**Unbekannte Postleitzahlen**

Unbekannte Postleitzahlen werden mit der PLZ = 9999 angegeben.

 

[]()



[Direct link by **OpenDataZurich** for dataset](https://data.stadt-zuerich.ch/dataset/bev_bestand_jahr_alter_plz_od5270)

Auto generated R starter code for data set bev_bestand_jahr_alter_plz_od5270.

## Metadata

- **Publisher** `Bevölkerungsamt, Präsidialdepartement`
- **Maintainer** `Open Data Zürich`
- **Maintainer_email** `opendata@zuerich.ch`
- **Keywords** `Bevölk­erung`
- **Tags** `['alter', 'bevoelkerungsbestand', 'plz', 'sachdaten', 'sasa', 'tabelle', 'zeitreihe']`
- **Metadata_created** `2022-03-16T17:20:10.748563`
- **Metadata_modified** `2025-10-03T21:12:03.698322`


# Load packages

```{r}
library(skimr)
library(tidyverse)
```

# Load the data

```{r}
url <- "https://data.stadt-zuerich.ch/dataset/bev_bestand_jahr_alter_plz_od5270/download/BEV527OD5270.csv"
if (str_detect(url, ".csv")) {
    df <- readr::read_csv(url)
} else if (str_detect(url, ".parquet")) {
    df <- arrow::read_parquet(url)
} else {
    print("File format not recognised!")
}
```

# Analyze the data

look at the data
```{r}
head(df)
```

```{r}
glimpse(df)
```

```{r}
skim(df)
```

# Continue your code here...

```{r}

```

------------------------------------------------------------------------

# Contact

opendata@zuerich.ch
