---
title: "Open Government Data, OpenDataZurich"
date: "2025-12-07"
output: html_document
---

## Dataset: Bevölkerungsszenarien

Der Datensatz enthält Bevölkerungsszenarien zur zukünftigen Entwicklung der Wohnbevölkerung der Stadt Zürich. Es wird unterschieden nach drei Szenarien, wobei das mittlere Szenario die wahrscheinlichste Entwicklung abbildet. Der Datensatz enthält die Wohnbevölkerung der Stadt Zürich nach Szenario, Jahr, Alterklasse, Geschlecht, Herkunft sowie nach Stadtquartier.
Der vorhandene Datensatz wird jährlich mit den neuen Szenariendaten aktualisiert.

**Hinweis:**

 Das **Szenarienmodell** basiert auf den **Trends** der Vergangenheit. 
Der Datensatz enthält sowohl reale Daten zur Vergangenheit als auch Szenariendaten zur Zukunft; zur Unterscheidung der beiden Fälle dient die Variable **`BasisSzenarienLang`**. 

Die Ergebnisse Szenarienrechnungen sind mit einer gewissen Unsicherheit behaftet und darum auf 10 Personen genau gerundet.


[]()

**Interaktive Grafiken:**

Interaktive Visualisierungen zu den **Bevölkerungsszenarien** sind auf der Webseite von Statistik Stadt Zürich unter [der Rubrik **Bevölkerungsszenarien**](https://www.stadt-zuerich.ch/de/politik-und-verwaltung/statistik-und-daten/daten/bevoelkerung/bestand-und-entwicklung/bevoelkerungsszenarien.html) zu finden. 


[]()

**Modell-Dokumentation:**

 Die Modell-Dokumentation finden Sie auf der Webseite von Statistik Stadt Zürich unter der Rubrik [**Publikationen & Broschüren**](https://www.stadt-zuerich.ch/de/politik-und-verwaltung/statistik-und-daten/publikationen-und-dienstleistungen/publikationen/bevoelkerungsszenarien/bevszen-2025.html).

[]()



[Direct link by **OpenDataZurich** for dataset](https://data.stadt-zuerich.ch/dataset/bev_szenarien_od3440)

Auto generated R starter code for data set bev_szenarien_od3440.

## Metadata

- **Publisher** `Statistik Stadt Zürich, Präsidialdepartement`
- **Maintainer** `Open Data Zürich`
- **Maintainer_email** `opendata@zuerich.ch`
- **Keywords** `Bevölk­erung`
- **Tags** `['bevoelkerungsszenarien', 'sachdaten', 'sasa', 'tabelle', 'zeitreihe']`
- **Metadata_created** `2019-07-29T13:23:58.889314`
- **Metadata_modified** `2025-12-06T21:26:39.241172`


# Load packages

```{r}
library(skimr)
library(tidyverse)
```

# Load the data

```{r}
url <- "https://data.stadt-zuerich.ch/dataset/bev_szenarien_od3440/download/BEV344OD3440.csv"
if (str_detect(url, ".csv")) {
    df <- readr::read_csv(url)
} else if (str_detect(url, ".parquet")) {
    df <- arrow::read_parquet(url)
} else {
    print("File format not recognised!")
}
```

# Analyze the data

look at the data
```{r}
head(df)
```

```{r}
glimpse(df)
```

```{r}
skim(df)
```

# Continue your code here...

```{r}

```

------------------------------------------------------------------------

# Contact

opendata@zuerich.ch
