---
title: "Open Government Data, OpenDataZurich"
date: "2025-11-02"
output: html_document
---

## Dataset: Bevölkerung nach Religion, Herkunft und Statistischer Zone


Wirtschaftliche Wohnbevölkerung nach Religion, Herkunft, allen administrativen Einteilungen der Stadt Zürich und Jahr.


**Was sind «Statistische Zonen»?**

 Die [Statistische Zonen](https://data.stadt-zuerich.ch/dataset/geo_statistische_zonen) sind die detaillierteste Unterteilung der **administrativen Ebenen** in der Stadt Zürich. 

Die Statistischen Zonen (216) unterteilen die [Statistischen Stadtquartiere](https://data.stadt-zuerich.ch/dataset/geo_statistische_quartiere) (34), welche wiederum die [Stadtkreise](https://data.stadt-zuerich.ch/dataset/geo_stadtkreise) (12) unterteilen. 


[]()



[Direct link by **OpenDataZurich** for dataset](https://data.stadt-zuerich.ch/dataset/bev_bestand_jahr_statzone_herkunft_konfession_od3161)

Auto generated R starter code for data set bev_bestand_jahr_statzone_herkunft_konfession_od3161.

## Metadata

- **Publisher** `Bevölkerungsamt, Präsidialdepartement`
- **Maintainer** `Open Data Zürich`
- **Maintainer_email** `opendata@zuerich.ch`
- **Keywords** `Bevölk­erung`
- **Tags** `['herkunft', 'konfession', 'religion', 'sachdaten', 'sasa', 'tabelle', 'zeitreihe']`
- **Metadata_created** `2019-07-29T13:23:47.381432`
- **Metadata_modified** `2025-11-01T20:53:25.968420`


# Load packages

```{r}
library(skimr)
library(tidyverse)
```

# Load the data

```{r}
url <- "https://data.stadt-zuerich.ch/dataset/bev_bestand_jahr_statzone_herkunft_konfession_od3161/download/BEV316OD3161.csv"
if (str_detect(url, ".csv")) {
    df <- readr::read_csv(url)
} else if (str_detect(url, ".parquet")) {
    df <- arrow::read_parquet(url)
} else {
    print("File format not recognised!")
}
```

# Analyze the data

look at the data
```{r}
head(df)
```

```{r}
glimpse(df)
```

```{r}
skim(df)
```

# Continue your code here...

```{r}

```

------------------------------------------------------------------------

# Contact

opendata@zuerich.ch
