---
title: "Open Government Data, OpenDataZurich"
date: "2025-05-21"
output: html_document
---

## Dataset: Umzüge innerhalb der Stadt nach Stadtkreis, Stadtquartier, Geschlecht, Altersgruppe und Zivilstand


Anzahl Umzüge innerhalb der Stadt nach Stadtkreis und Stadtquartier nach Geschlecht, Altersgruppe, Zivilstand und Jahr.


**Link:**

 Link zu den Geodaten [**Statistische Stadtquartiere**](https://data.stadt-zuerich.ch/dataset/geo_statistische_quartiere).

[]()

**Umzüge:**

Personen, die innerhalb der Stadt Zürich umziehen.

[]()



[Direct link by **OpenDataZurich** for dataset](https://data.stadt-zuerich.ch/dataset/bev_umzuege_jahr_quartier_ag_zivilstand_od3556)

Auto generated R starter code for data set bev_umzuege_jahr_quartier_ag_zivilstand_od3556.

## Metadata

- **Publisher** `Bevölkerungsamt, Präsidialdepartement`
- **Maintainer** `Open Data Zürich`
- **Maintainer_email** `opendata@zuerich.ch`
- **Keywords** `Bevölk­erung`
- **Tags** `['alter', 'geschlecht', 'sachdaten', 'sasa', 'tabelle', 'umzug', 'zeitreihe', 'zivilstand']`
- **Metadata_created** `2019-07-29T13:35:25.502098`
- **Metadata_modified** `2025-05-21T07:11:30.031783`


# Load packages

```{r}
library(skimr)
library(tidyverse)
```

# Load the data

```{r}
url <- "https://data.stadt-zuerich.ch/dataset/bev_umzuege_jahr_quartier_ag_zivilstand_od3556/download/BEV355OD3556.csv"
if (str_detect(url, ".csv")) {
    df <- readr::read_csv(url)
} else if (str_detect(url, ".parquet")) {
    df <- arrow::read_parquet(url)
} else {
    print("File format not recognised!")
}
```

# Analyze the data

look at the data
```{r}
head(df)
```

```{r}
glimpse(df)
```

```{r}
skim(df)
```

# Continue your code here...

```{r}

```

------------------------------------------------------------------------

# Contact

opendata@zuerich.ch
