---
title: "Open Government Data, OpenDataZurich"
date: "2025-06-22"
output: html_document
---

## Dataset: Durchschnittliches Alter bei der ersten Eintragung einer Partnerschaft, nach Geschlecht

Diese Daten beschreibt das durchschnittliche Alter bei der ersten Eintragung einer Partnerschaft nach Geschlecht.

**Begriffserklärung**

**Eingetragene Partnerschaft**: Seit 2007 ist in der Schweiz der Eintrag von Partnerschaften gleichgeschlechtlicher Paare gesetzlich geregelt. Dies ist verbunden mit Rechten und Pflichten, sowohl gegenüber dem Partner/der Partnerin als auch gegenüber Dritten und dem Staat. Behörden, Versicherungen und Vermieterinnen / Vermieter haben sich an klare Regeln zu halten. 

Weitere Informationen dazu finden Sie auf der Webseite der **Fachstelle für Gleichstellung** unter folgendem [**Link**](https://www.stadt-zuerich.ch/gleichstellung).
 

[]()

**Durchschnittliches Alter**

- **Berechnung**: 100% oder 1 Jahr entsprechen 365.25 Tage.

 

[]()



[Direct link by **OpenDataZurich** for dataset](https://data.stadt-zuerich.ch/dataset/bev_partnerschaft_avg-alter_geschl_od3322)

Auto generated R starter code for data set bev_partnerschaft_avg-alter_geschl_od3322.

## Metadata

- **Publisher** `Bevölkerungsamt, Präsidialdepartement`
- **Maintainer** `Open Data Zürich`
- **Maintainer_email** `opendata@zuerich.ch`
- **Keywords** `Bevölk­erung`
- **Tags** `['alter', 'durchschnitt', 'eingetragene-partnerschaft', 'geschlecht', 'mittelwert', 'sachdaten', 'sasa', 'tabelle', 'zeitreihe']`
- **Metadata_created** `2025-01-15T20:52:29.350102`
- **Metadata_modified** `2025-06-21T20:55:39.685085`


# Load packages

```{r}
library(skimr)
library(tidyverse)
```

# Load the data

```{r}
url <- "https://data.stadt-zuerich.ch/dataset/bev_partnerschaft_avg-alter_geschl_od3322/download/BEV332OD3322.csv"
if (str_detect(url, ".csv")) {
    df <- readr::read_csv(url)
} else if (str_detect(url, ".parquet")) {
    df <- arrow::read_parquet(url)
} else {
    print("File format not recognised!")
}
```

# Analyze the data

look at the data
```{r}
head(df)
```

```{r}
glimpse(df)
```

```{r}
skim(df)
```

# Continue your code here...

```{r}

```

------------------------------------------------------------------------

# Contact

opendata@zuerich.ch
