---
title: "Open Government Data, OpenDataZurich"
date: "2025-12-28"
output: html_document
---

## Dataset: Zuzüge von auswärts nach Zuzugsort und Stadtquartier


Anzahl Zuzüge von Personen, die von auswärts in die Stadt Zürich ziehen. Nach Zuzugsort, Stadtkreis, Statistischem Stadtquartier und Jahr.

Die Zuzugsorte sind auf Bezirks- und Kantonensebene aggregiert, von denen die Personen aus der Schweiz zugezogen sind. Wenn sie aus dem Ausland zugezogen sind, so ist eine Aggregierung nach Region und Kontinent möglich.


**Anwendungsbeispiele:**

Finden Sie unter [Showcases](https://data.stadt-zuerich.ch/dataset/showcases/bev-zuz-jahr-quartier-v2). 


[]()

**Zuzüge von auswärts**

 - Personen, die von ausserhalb in die Stadt Zürich ziehen.
 

[]()



[Direct link by **OpenDataZurich** for dataset](https://data.stadt-zuerich.ch/dataset/bev_zuz_jahr_quartier_od3511)

Auto generated R starter code for data set bev_zuz_jahr_quartier_od3511.

## Metadata

- **Publisher** `Bevölkerungsamt, Präsidialdepartement`
- **Maintainer** `Open Data Zürich`
- **Maintainer_email** `opendata@zuerich.ch`
- **Keywords** `Bevölk­erung`
- **Tags** `['migration', 'sachdaten', 'sasa', 'tabelle', 'zeitreihe', 'zuzug', 'zuzugsort']`
- **Metadata_created** `2019-07-29T13:26:28.936226`
- **Metadata_modified** `2025-12-27T21:23:18.980143`


# Load packages

```{r}
library(skimr)
library(tidyverse)
```

# Load the data

```{r}
url <- "https://data.stadt-zuerich.ch/dataset/bev_zuz_jahr_quartier_od3511/download/BEV351OD3511.csv"
if (str_detect(url, ".csv")) {
    df <- readr::read_csv(url)
} else if (str_detect(url, ".parquet")) {
    df <- arrow::read_parquet(url)
} else {
    print("File format not recognised!")
}
```

# Analyze the data

look at the data
```{r}
head(df)
```

```{r}
glimpse(df)
```

```{r}
skim(df)
```

# Continue your code here...

```{r}

```

------------------------------------------------------------------------

# Contact

opendata@zuerich.ch
