---
title: "Open Government Data, OpenDataZurich"
date: "2025-08-24"
output: html_document
---

## Dataset: Personen im Asylwesen nach Nationalität, Geschlecht und Aufenthaltsstatus

Diese Daten beschreiben Personen im Asylwesen nach Nationalität, Geschlecht und Aufenthaltsstatus.

**Datenstand**

Die Daten können laufend und auch rückwirkend korrigiert werden.
 

[]()

**Personen**

Die Daten umfassen alle Personen im Asylwesen, welche zur wirtschaftlichen Wohnbevölkerung der Stadt Zürich gehören. Dazu gehören auch Personen, die sich in einem Bundesasylzentrum oder einem kantonalen Asylzentrum in der Stadt Zürich aufhalten. 
 

[]()

**Ausweis N**

Ausweis N (für Asylsuchende)
 

[]()

**Ausweis F**

Ausweis F (Vorläufig aufgenommene Ausländer*innen)
 

[]()

**Ausweis S**

Ausweis S (für Schutzbedürftige)
 

[]()

**Serbien, Montenegro, Kosovo:**

Die Staaten Serbien, Montenegro und Kosovo werden bis ins Jahr 2009 zusammengefasst. Ab dem Jahr 2010 werden sie getrennt ausgewiesen.

[]()

**Nordmazedonien**

Ab dem 13.02.2019 heisst Mazedonien neu Nordmazedonien. Für Bewegungen bis vor dem 13.02.2019 wird Mazedonien als Staatsangehörigkeit verwendet. Danach nur noch Nordmazedonien. Ab dem Jahresendbestand 2019 wird nur Nordmazedonien verwendet.

[]()



[Direct link by **OpenDataZurich** for dataset](https://data.stadt-zuerich.ch/dataset/bev_monat_asylwesen_status_nationalitaet_geschlecht_od5236)

Auto generated R starter code for data set bev_monat_asylwesen_status_nationalitaet_geschlecht_od5236.

## Metadata

- **Publisher** `Staatssekretariat für Migration (SEM)`
- **Maintainer** `Open Data Zürich`
- **Maintainer_email** `opendata@zuerich.ch`
- **Keywords** `Bevölk­erung`
- **Tags** `['asylsuchende', 'aufenthaltsart', 'bevoelkerungsbestand', 'geschlecht', 'nationalitaet', 'sachdaten', 'sasa', 'tabelle', 'zeitreihe']`
- **Metadata_created** `2025-08-20T21:08:32.703425`
- **Metadata_modified** `2025-08-23T21:01:22.618225`


# Load packages

```{r}
library(skimr)
library(tidyverse)
```

# Load the data

```{r}
url <- "https://data.stadt-zuerich.ch/dataset/bev_monat_asylwesen_status_nationalitaet_geschlecht_od5236/download/BEV523OD5236.csv"
if (str_detect(url, ".csv")) {
    df <- readr::read_csv(url)
} else if (str_detect(url, ".parquet")) {
    df <- arrow::read_parquet(url)
} else {
    print("File format not recognised!")
}
```

# Analyze the data

look at the data
```{r}
head(df)
```

```{r}
glimpse(df)
```

```{r}
skim(df)
```

# Continue your code here...

```{r}

```

------------------------------------------------------------------------

# Contact

opendata@zuerich.ch
