---
title: "Open Government Data, OpenDataZurich"
date: "2025-11-30"
output: html_document
---

## Dataset: Todesfälle nach Bestattungsart, Geschlecht, 10-Jahres-Altersklasse und Herkunft


Anzahl Todesfälle von Personen der wirtschaftlichen Wohnbevölkerung der Stadt Zürich nach Bestattungsart, Geschlecht, 10-Jahres-Altersklasse, Herkunft und Jahr.


nan

[Direct link by **OpenDataZurich** for dataset](https://data.stadt-zuerich.ch/dataset/bev_todesfaelle_jahr_bestattungsart_herkunft_geschlecht_ag_od4204)

Auto generated R starter code for data set bev_todesfaelle_jahr_bestattungsart_herkunft_geschlecht_ag_od4204.

## Metadata

- **Publisher** `Bevölkerungsamt, Präsidialdepartement`
- **Maintainer** `Open Data Zürich`
- **Maintainer_email** `opendata@zuerich.ch`
- **Keywords** `Bevölk­erung`
- **Tags** `['alter', 'geschlecht', 'herkunft', 'sachdaten', 'sasa', 'tabelle', 'todesfaelle', 'zeitreihe']`
- **Metadata_created** `2024-08-27T09:49:31.350874`
- **Metadata_modified** `2025-11-29T21:41:33.053302`


# Load packages

```{r}
library(skimr)
library(tidyverse)
```

# Load the data

```{r}
url <- "https://data.stadt-zuerich.ch/dataset/bev_todesfaelle_jahr_bestattungsart_herkunft_geschlecht_ag_od4204/download/BEV420OD4204.csv"
if (str_detect(url, ".csv")) {
    df <- readr::read_csv(url)
} else if (str_detect(url, ".parquet")) {
    df <- arrow::read_parquet(url)
} else {
    print("File format not recognised!")
}
```

# Analyze the data

look at the data
```{r}
head(df)
```

```{r}
glimpse(df)
```

```{r}
skim(df)
```

# Continue your code here...

```{r}

```

------------------------------------------------------------------------

# Contact

opendata@zuerich.ch
