---
title: "Open Government Data, OpenDataZurich"
date: "2025-11-02"
output: html_document
---

## Dataset: Bevölkerung und Anzahl Nationalitäten nach Stadtquartier


Anzahl unterschiedliche Staatsangehörigkeiten und wirtschaftliche Wohnbevölkerung der Stadt Zürich nach Staatsangehörigkeit, Statistischem Stadtquartier und Jahr.


**Hinweis:**


 Die Geodaten zu den Statistischen Stadtquartieren finden Sie [unter diesem Link](https://data.stadt-zuerich.ch/dataset/geo_statistische_quartiere) auf dem Open-Data-Katalog.


[]()

**Serbien, Montenegro, Kosovo:**

Die Staaten Serbien, Montenegro und Kosovo wurden bis im Jahr 2009 zusammengefasst. Ab dem Jahr 2010 sind sie getrennt ausgewiesen.

[]()

**Nordmazedonien**

Ab dem 13.02.2019 heisst Mazedonien neu Nordmazedonien. Für Bewegungen bis vor dem 13.02.2019 wird Mazedonien als Staatsangehörigkeit verwendet. Danach nur noch Nordmazedonien. Ab dem Jahresendbestand 2019 wird nur Nordmazedonien verwendet.

[]()



[Direct link by **OpenDataZurich** for dataset](https://data.stadt-zuerich.ch/dataset/bev_bestand_jahr_anz_nationen_quartier_od3363)

Auto generated R starter code for data set bev_bestand_jahr_anz_nationen_quartier_od3363.

## Metadata

- **Publisher** `Bevölkerungsamt, Präsidialdepartement`
- **Maintainer** `Open Data Zürich`
- **Maintainer_email** `opendata@zuerich.ch`
- **Keywords** `Bevölk­erung`
- **Tags** `['bevoelkerungsbestand', 'nationalitaet', 'sachdaten', 'sasa', 'tabelle', 'zeitreihe']`
- **Metadata_created** `2019-07-29T13:23:42.730792`
- **Metadata_modified** `2025-11-01T20:53:04.590393`


# Load packages

```{r}
library(skimr)
library(tidyverse)
```

# Load the data

```{r}
url <- "https://data.stadt-zuerich.ch/dataset/bev_bestand_jahr_anz_nationen_quartier_od3363/download/BEV336OD3363.csv"
if (str_detect(url, ".csv")) {
    df <- readr::read_csv(url)
} else if (str_detect(url, ".parquet")) {
    df <- arrow::read_parquet(url)
} else {
    print("File format not recognised!")
}
```

# Analyze the data

look at the data
```{r}
head(df)
```

```{r}
glimpse(df)
```

```{r}
skim(df)
```

# Continue your code here...

```{r}

```

------------------------------------------------------------------------

# Contact

opendata@zuerich.ch
