---
title: "Open Government Data, OpenDataZurich"
date: "2025-10-26"
output: html_document
---

## Dataset: Bevölkerung nach Geburtsort und Geburtsland

Wirtschaftliche Wohnbevölkerung der Stadt Zürich nach Geburtsort und Geburtsland. Personen, die im Ausland geboren sind, haben lediglich Angaben zum Geburtsland. Bei den in der Schweiz geborenen, werden die Geburtsorte auf Gemeindeebene angegeben.
 

**Historischer Geburtsort und historisches Geburtsland**

Der historische Geburtsort und das historische Geburtsland bezieht sich auf die zum Zeitpunkt der Geburt geltende Bezeichung des Geburtsortes oder Geburtlandes.

Beispiel: Eine Person kommt 1960 in der DDR auf die Welt. In der GebOrtHistLang-Variable wird DDR und in der GebOrtLang-Variable Deutschland angegeben.
 

[]()



[Direct link by **OpenDataZurich** for dataset](https://data.stadt-zuerich.ch/dataset/bev_bestand_jahr_gemeinde_land_geburtsort_od3380)

Auto generated R starter code for data set bev_bestand_jahr_gemeinde_land_geburtsort_od3380.

## Metadata

- **Publisher** `Bevölkerungsamt, Präsidialdepartement`
- **Maintainer** `Open Data Zürich`
- **Maintainer_email** `opendata@zuerich.ch`
- **Keywords** `Bevölk­erung`
- **Tags** `['bevoelkerungsbestand', 'geburtsort', 'sachdaten', 'sasa', 'tabelle', 'zeitreihe']`
- **Metadata_created** `2019-07-29T13:26:58.227315`
- **Metadata_modified** `2025-10-25T20:55:48.040106`


# Load packages

```{r}
library(skimr)
library(tidyverse)
```

# Load the data

```{r}
url <- "https://data.stadt-zuerich.ch/dataset/bev_bestand_jahr_gemeinde_land_geburtsort_od3380/download/BEV338OD3380_2018.csv"
if (str_detect(url, ".csv")) {
    df <- readr::read_csv(url)
} else if (str_detect(url, ".parquet")) {
    df <- arrow::read_parquet(url)
} else {
    print("File format not recognised!")
}
```

# Analyze the data

look at the data
```{r}
head(df)
```

```{r}
glimpse(df)
```

```{r}
skim(df)
```

# Continue your code here...

```{r}

```

------------------------------------------------------------------------

# Contact

opendata@zuerich.ch
