---
title: "Open Government Data, OpenDataZurich"
date: "2026-02-08"
output: html_document
---

## Dataset: Umzüge innerhalb der Stadt nach Stadtquartier (alt, neu), Alter, Geschlecht und Herkunft


Anzahl Umzüge innerhalb der Stadt nach Stadtquartier (alt, neu), Alter, Geschlecht und Herkunft.


**Datenstand**

- **Bevölkerungsszenarien**: Die vorliegenden Daten dienen als Inputdaten für die Bevölkerungsszenarien.

 

[]()

**Nur Umzüge über Quartiergrenze**

- **Quartiergrenzen**: Nur Umzüge über Quartiergrenze; also ohne die Umzüge innerhalb dem gleichen Quartier.

 

[]()



[Direct link by **OpenDataZurich** for dataset](https://data.stadt-zuerich.ch/dataset/bev_umzuege_jahr_quartier_alter_geschlecht_herkunft_od5706)

Auto generated R starter code for data set bev_umzuege_jahr_quartier_alter_geschlecht_herkunft_od5706.

## Metadata

- **Publisher** `Bevölkerungsamt, Präsidialdepartement`
- **Maintainer** `Open Data Zürich`
- **Maintainer_email** `opendata@zuerich.ch`
- **Keywords** `Bevölk­erung`
- **Tags** `['bevoelkerungsszenarien', 'sachdaten', 'sasa', 'tabelle', 'umzug', 'zeitreihe']`
- **Metadata_created** `2020-11-23T07:49:26.972204`
- **Metadata_modified** `2026-02-08T04:00:28.231133`


# Load packages

```{r}
library(skimr)
library(tidyverse)
```

# Load the data

```{r}
url <- "https://data.stadt-zuerich.ch/dataset/bev_umzuege_jahr_quartier_alter_geschlecht_herkunft_od5706/download/BEV570OD5706.csv"
if (str_detect(url, ".csv")) {
    df <- readr::read_csv(url)
} else if (str_detect(url, ".parquet")) {
    df <- arrow::read_parquet(url)
} else {
    print("File format not recognised!")
}
```

# Analyze the data

look at the data
```{r}
head(df)
```

```{r}
glimpse(df)
```

```{r}
skim(df)
```

# Continue your code here...

```{r}

```

------------------------------------------------------------------------

# Contact

opendata@zuerich.ch
