---
title: "Open Government Data, OpenDataZurich"
date: "2026-01-11"
output: html_document
---

## Dataset: Privathaushalte nach Haushaltsform und Stadtquartier


Anzahl Privathaushalte sowie die wirtschaftliche Wohnbevölkerung der Stadt Zürich in Privathaushalten nach Haushaltsform, Statistischem Stadtquartier und Jahr.


**Haushalt**

Zu einem Haushalt zählen alle Personen, welche zusammen in der gleichen Wohnung leben. Dazu wird für Personen der wirtschaftliche Wohnsitzbegriff verwendet. Kollektivhaushalte (Heime, Spitäler, Institutionen des Strafvollzugs, Gemeinschaftsunterkünfte für Asylsuchende u.ä.) werden nicht berücksichtigt.


[]()

**Haushaltsformen**

Es werden folgende Haushaltsformen unterschieden:

- **Einpersonenhaushalt**: eine Einzelperson

- **Zweipersonenhaushalt**: Zwei Einzelpersonen ohne registrierte Familienbeziehung. Dies umfasst Zweier-Wohngemeinschaften wie auch Konsensualpaare, aber keine Ehepaare.

- **Ehepaar ohne Kinder**. Ehepaar ohne Kinder.

- **Eingetragenes Paar ohne Kinder**. Eingetragenes Paar ohne Kinder.

- **Ein-Elternhaushalt**: Alleinerziehender Elternteil mit volljährigen oder minderjährigen Kind(ern) im gleichen Haushalt.

- **Ehepaar mit Kind(ern)**: Ehepaar mit volljährigen oder minderjährigen Kind(ern) im Haushalt.

- **Eingetragenes Paar mit Kind(ern)**. Eingetragenes Paar mit volljährigen oder minderjährigen Kind(ern) im Haushalt.

- **Paar mit Kind(ern)**: Zwei (unverheiratete) Einzelpersonen mit mindestens einem anerkannten Kind im gleichen Haushalt. 

- **Patchwork-Haushalt**: Alleinerziehender Elternteil mit Kind(ern) plus eine Einzelperson (unabhängig von Geschlecht und Alter) oder plus eine weitere alleinerziehende Person mit Kind(ern) im gleichen Haushalt. Die zusätzliche Person hat keine registrierte Familienbindung zum alleinerziehenden Elternteil. Sind nur volljährige Kinder mit im Haushalt, wird dieser den Wohngemeinschaften zugeteilt. Auch Alleinerziehende, die mit Verwandten (Tanten, Schwestern, Brüdern) oder einer/einem Bekannten leben, fallen somit unter den Begriff «Patchwork-Haushalt», im Gegensatz zur im Alltag gebräuchlichen Bedeutung. 

- **Wohngemeinschaft ohne Kinder**: Haushalt mit mehreren Familienkernen (oder Einzelpersonen; mindestens drei Personen) ohne registrierte Bindung untereinander. 

- **Wohngemeinschaft mit Kind(ern)**: Haushalt mit mindestens einer Familie mit Kind(ern) plus weitere Einzelpersonen ohne registrierte Bindung untereinander, und/oder plus weitere Familien (mindestens drei Personen). Diese Haushaltsform beinhaltet auch Konstellationen, in denen Familien mit Kindern zusammen mit Hausangestellten oder Au-pairs in einer Wohnung leben.

- **Generationenhaushalt**: Mindestens drei Generationen umfassender Haushalt. 

- **Familien-Verbund**: Seltene Haushalte mit komplexen Familienverbindungen.


[]()

**Datenqualität**

Ab den Jahresdaten für 2024 wird eine neue Auswertungsregel für Haushalte angewendet. Dadurch ändern sich Daten für die gesamte publizierte Zeitreihe.


[]()

**Haushaltetool**

Mit dieser [interaktiven Anwendung](https://www.stadt-zuerich.ch/de/politik-und-verwaltung/statistik-und-daten/daten/bevoelkerung/haushalte.html)  können verschiedene Haushaltsformen zusammengestellt und deren Verteilungen in der Stadt Zürich.


[]()



[Direct link by **OpenDataZurich** for dataset](https://data.stadt-zuerich.ch/dataset/bev_hh_haushaltsform_quartier_seit2013_od3805)

Auto generated R starter code for data set bev_hh_haushaltsform_quartier_seit2013_od3805.

## Metadata

- **Publisher** `Statistik Stadt Zürich, Präsidialdepartement`
- **Maintainer** `Open Data Zürich`
- **Maintainer_email** `opendata@zuerich.ch`
- **Keywords** `Bevölk­erung`
- **Tags** `['bevoelkerungsbestand', 'haushalte', 'sachdaten', 'sasa', 'tabelle', 'zeitreihe']`
- **Metadata_created** `2019-07-29T13:18:47.598413`
- **Metadata_modified** `2026-01-11T03:58:17.035519`


# Load packages

```{r}
library(skimr)
library(tidyverse)
```

# Load the data

```{r}
url <- "https://data.stadt-zuerich.ch/dataset/bev_hh_haushaltsform_quartier_seit2013_od3805/download/BEV380OD3805.csv"
if (str_detect(url, ".csv")) {
    df <- readr::read_csv(url)
} else if (str_detect(url, ".parquet")) {
    df <- arrow::read_parquet(url)
} else {
    print("File format not recognised!")
}
```

# Analyze the data

look at the data
```{r}
head(df)
```

```{r}
glimpse(df)
```

```{r}
skim(df)
```

# Continue your code here...

```{r}

```

------------------------------------------------------------------------

# Contact

opendata@zuerich.ch
