---
title: "Open Government Data, OpenDataZurich"
date: "2025-03-09"
output: html_document
---

## Dataset: Anteil Ausländer*innen


Anteil Ausländer*innen der Stadt Zürich nach Jahr.


nan

[Direct link by **OpenDataZurich** for dataset](https://data.stadt-zuerich.ch/dataset/bev_anteil_auslaenderinnen_jahr_od3226)<br>
{{ DATASHOP_LINK_ORGANIZATION }}

Auto generated R starter code for data set bev_anteil_auslaenderinnen_jahr_od3226.

## Metadata

- **Publisher** `Bevölkerungsamt, Präsidialdepartement`
- **Maintainer** `Open Data Zürich`
- **Maintainer_email** `opendata@zuerich.ch`
- **Keywords** `Bevölk­erung`
- **Tags** `['anteil', 'auslaenderinnen', 'bevoelkerungsbestand', 'herkunft', 'sachdaten', 'sasa', 'tabelle', 'zeitreihe']`
- **Metadata_created** `2023-08-10T19:18:28.233563`
- **Metadata_modified** `2025-03-08T20:54:16.692257`


# Load packages

```{r}

library(tidyverse)
library(skimr)

```

# Load data

-   The dataset has {{ DISTRIBUTION_COUNT }} distribution(s) in CSV format.
-   All available CSV distributions are listed below and can be read into a tibble.

```{r}

# name: 		BEV322OD3226.csv
# filename: 		BEV322OD3226.csv
# format: 		CSV
# url: 		https://data.stadt-zuerich.ch/dataset/bev_anteil_auslaenderinnen_jahr_od3226/download/BEV322OD3226.csv
# id: 		26077ebd-175f-4806-bfee-cd2d058bb4b0
# resource_type: 		file
# package_id: 		55ecf51e-a474-4ce0-8d5f-30e7a01040d9

library(readr) 
df <- read_csv("https://data.stadt-zuerich.ch/dataset/bev_anteil_auslaenderinnen_jahr_od3226/download/BEV322OD3226.csv")

```

# Analyze data

```{r}

glimpse(df)
str(df)
skim(df)

head(df)
tail(df)

```

# Continue your code here...

```{r}

```

------------------------------------------------------------------------

# Contact

opendata@zuerich.ch
