---
title: "Open Government Data, OpenDataZurich"
date: "2025-06-22"
output: html_document
---

## Dataset: Zusammengefasste Geburtenziffer nach Jahr und Herkunft der Mutter


Zusammengefasste Geburtenziffer nach Jahr und Herkunft der Mutter.


**Zusammengefasste Geburtenziffer**

Die zusammengefasste Geburtenziffer gibt an, wie viele Kinder eine Frau im sogenannten gebärfähigen Alter zwischen 15 und 49 Jahren durchschnittlich zur Welt bringt.
 

[]()



[Direct link by **OpenDataZurich** for dataset](https://data.stadt-zuerich.ch/dataset/bev_zgz_jahr_herkunftm_od411f)

Auto generated R starter code for data set bev_zgz_jahr_herkunftm_od411f.

## Metadata

- **Publisher** `Bevölkerungsamt, Präsidialdepartement`
- **Maintainer** `Open Data Zürich`
- **Maintainer_email** `opendata@zuerich.ch`
- **Keywords** `Bevölk­erung`
- **Tags** `['geburten', 'herkunft', 'sachdaten', 'sasa', 'tabelle', 'zeitreihe']`
- **Metadata_created** `2025-05-19T11:50:28.254065`
- **Metadata_modified** `2025-06-21T20:57:59.161042`


# Load packages

```{r}
library(skimr)
library(tidyverse)
```

# Load the data

```{r}
url <- "https://data.stadt-zuerich.ch/dataset/bev_zgz_jahr_herkunftm_od411f/download/BEV411OD411F.csv"
if (str_detect(url, ".csv")) {
    df <- readr::read_csv(url)
} else if (str_detect(url, ".parquet")) {
    df <- arrow::read_parquet(url)
} else {
    print("File format not recognised!")
}
```

# Analyze the data

look at the data
```{r}
head(df)
```

```{r}
glimpse(df)
```

```{r}
skim(df)
```

# Continue your code here...

```{r}

```

------------------------------------------------------------------------

# Contact

opendata@zuerich.ch
