---
title: "Open Government Data, OpenDataZurich"
date: "2026-02-08"
output: html_document
---

## Dataset: Wegzüge nach auswärts nach Wegzugsort, Stadtquartier, Geschlecht, Altersgruppe und Zivilstand


Anzahl Wegzüge von Personen aus der Stadt Zürich nach Wegzugsort, Stadtkreis, Statistischem Stadtquartier, Geschlecht, Altersgruppe, Zivilstand und Jahr.

Die Wegzugsorte sind auf Bezirks- und Kantonensebene aggregiert, in welche die Personen in der Schweiz weggezogen sind. Wenn sie ins Ausland weggezogen sind, so ist eine Aggregierung nach Region und Kontinent möglich.


**Hinweis:**

 Link zu den Geodaten [**Statistische Stadtquartiere**](https://data.stadt-zuerich.ch/dataset/geo_statistische_quartiere).

[]()

**Wegzüge nach auswärts**

 - Personen, die aus der Stadt Zürich wegziehen.
 

[]()

**Unbekannte bei Wegzugsorten:**


Der Wegzugsort ist relativ oft - in den letzten Jahren bei rund 10% - unbekannt. Bei Personen, welche in der Schweiz bleiben, gibt es weniger unbekannte Wegzugsorte, da sie sich erneut in der Schweiz anmelden. Es ist daher ratsam den Wegzugsort primär für Orte innerhalb der Schweiz auszuwerten. Bei Auswertungen ist es sinnvoll auf die vielen unbekannten Wegzugsorte hinzuweisen. 

Berechnungen des Wanderungssaldos  für einzelne Wegzugsorte sind aus diesem Grunde nicht zu empfehlen.


[]()



[Direct link by **OpenDataZurich** for dataset](https://data.stadt-zuerich.ch/dataset/bev_wegz_jahr_quartier_ag_zivilstand_od3522)

Auto generated R starter code for data set bev_wegz_jahr_quartier_ag_zivilstand_od3522.

## Metadata

- **Publisher** `Bevölkerungsamt, Präsidialdepartement`
- **Maintainer** `Open Data Zürich`
- **Maintainer_email** `opendata@zuerich.ch`
- **Keywords** `Bevölk­erung`
- **Tags** `['alter', 'geschlecht', 'migration', 'sachdaten', 'sasa', 'tabelle', 'wegzug', 'wegzugsort', 'zeitreihe', 'zivilstand']`
- **Metadata_created** `2019-07-29T13:35:08.664761`
- **Metadata_modified** `2026-02-08T04:12:21.878176`


# Load packages

```{r}
library(skimr)
library(tidyverse)
```

# Load the data

```{r}
url <- "https://data.stadt-zuerich.ch/dataset/bev_wegz_jahr_quartier_ag_zivilstand_od3522/download/BEV352OD3522.csv"
if (str_detect(url, ".csv")) {
    df <- readr::read_csv(url)
} else if (str_detect(url, ".parquet")) {
    df <- arrow::read_parquet(url)
} else {
    print("File format not recognised!")
}
```

# Analyze the data

look at the data
```{r}
head(df)
```

```{r}
glimpse(df)
```

```{r}
skim(df)
```

# Continue your code here...

```{r}

```

------------------------------------------------------------------------

# Contact

opendata@zuerich.ch
