---
title: "Open Government Data, OpenDataZurich"
date: "2026-01-25"
output: html_document
---

## Dataset: Bevölkerungdichte nach unterschiedlichen räumlichen Ausprägungen


In diesem Datensatz werden unterschiedliche Ausprägungen zur Bevölkerungsdichte (Personen pro ha) als Zeitreihe angeboten, nämlich nach Stadtkreis, nach Stadquartier, nach gesamter Stadt, pro Gesamtfläche, pro Landfläche ohne Wald und pro Siedlungsfläche.

Die hier verwendeten Flächenangeben zur Dichteberechnung finden Sie im Dataset «Fläche nach Bodenbedeckungsart und unterschiedlichen räumlichen Ausprägungen» unter https://data.stadt-zuerich.ch/dataset/bev_jahr_flaechen_bodenbedeckungsart_od5803


nan

[Direct link by **OpenDataZurich** for dataset](https://data.stadt-zuerich.ch/dataset/bev_bestand_jahr_bevoelkerungsdichten_od5802)

Auto generated R starter code for data set bev_bestand_jahr_bevoelkerungsdichten_od5802.

## Metadata

- **Publisher** `Bevölkerungsamt, Präsidialdepartement`
- **Maintainer** `Open Data Zürich`
- **Maintainer_email** `opendata@zuerich.ch`
- **Keywords** `Bevölk­erung`
- **Tags** `['bevoelkerungsdichte', 'sachdaten', 'sasa', 'tabelle', 'zeitreihe']`
- **Metadata_created** `2024-05-13T16:22:05.276805`
- **Metadata_modified** `2026-01-24T21:23:35.817788`


# Load packages

```{r}
library(skimr)
library(tidyverse)
```

# Load the data

```{r}
url <- "https://data.stadt-zuerich.ch/dataset/bev_bestand_jahr_bevoelkerungsdichten_od5802/download/BEV580OD5802.csv"
if (str_detect(url, ".csv")) {
    df <- readr::read_csv(url)
} else if (str_detect(url, ".parquet")) {
    df <- arrow::read_parquet(url)
} else {
    print("File format not recognised!")
}
```

# Analyze the data

look at the data
```{r}
head(df)
```

```{r}
glimpse(df)
```

```{r}
skim(df)
```

# Continue your code here...

```{r}

```

------------------------------------------------------------------------

# Contact

opendata@zuerich.ch
