---
title: "Open Government Data, OpenDataZurich"
date: "2025-07-28"
output: html_document
---

## Dataset: Geburten nach Herkunft und Geschlecht


Anzahl Lebendgeborene (wirtschaftliche Wohnbevölkerung) nach Herkunft, Geschlecht und Jahr.


nan

[Direct link by **OpenDataZurich** for dataset](https://data.stadt-zuerich.ch/dataset/bev_geburten_herkunft_geschlecht_seit1934_od4001)

Auto generated R starter code for data set bev_geburten_herkunft_geschlecht_seit1934_od4001.

## Metadata

- **Publisher** `Bevölkerungsamt, Präsidialdepartement`
- **Maintainer** `Open Data Zürich`
- **Maintainer_email** `opendata@zuerich.ch`
- **Keywords** `Bevölk­erung`
- **Tags** `['geburten', 'geschlecht', 'herkunft', 'sachdaten', 'sasa', 'tabelle', 'zeitreihe']`
- **Metadata_created** `2024-03-13T20:58:02.254951`
- **Metadata_modified** `2025-07-28T07:11:09.968089`


# Load packages

```{r}
library(skimr)
library(tidyverse)
```

# Load the data

```{r}
url <- "https://data.stadt-zuerich.ch/dataset/bev_geburten_herkunft_geschlecht_seit1934_od4001/download/BEV400OD4001.csv"
if (str_detect(url, ".csv")) {
    df <- readr::read_csv(url)
} else if (str_detect(url, ".parquet")) {
    df <- arrow::read_parquet(url)
} else {
    print("File format not recognised!")
}
```

# Analyze the data

look at the data
```{r}
head(df)
```

```{r}
glimpse(df)
```

```{r}
skim(df)
```

# Continue your code here...

```{r}

```

------------------------------------------------------------------------

# Contact

opendata@zuerich.ch
