---
title: "Open Government Data, OpenDataZurich"
date: "2025-09-07"
output: html_document
---

## Dataset: Bürgerrechtswechsel nach Stadtquartier, Alter, Geschlecht und Herkunft (alt, neu)


Anzahl Bürgerrechtswechsel (Ein- und Ausbürgerungen) nach Stadtquartier, Alter, Geschlecht und Herkunft (alt, neu).


**Datenstand**

- **Bevölkerungsszenarien**: Die vorliegenden Daten dienen als Inputdaten für die Bevölkerungsszenarien.

 

[]()

**Nur Ein- und Ausbürgerungen**

- **Nur Ein- und Ausbürgerungen**: Es werden nur Einbürgerungen (Herkunft Ausland zu Herkunft Schweiz) und Ausbürgerungen (Herkunft Schweiz zu Herkunft Ausland) ausgewiesen. Falls eine Person von einem ausländischen Bürgerrecht (z.B. Deutschland) zu einem anderen (z.B. Frankreich) wechselt, wird das hier nicht ausgewiesen.

 

[]()



[Direct link by **OpenDataZurich** for dataset](https://data.stadt-zuerich.ch/dataset/bev_brw_jahr_alter_geschlecht_herkunft_quartier_od5707)

Auto generated R starter code for data set bev_brw_jahr_alter_geschlecht_herkunft_quartier_od5707.

## Metadata

- **Publisher** `Bevölkerungsamt, Präsidialdepartement`
- **Maintainer** `Open Data Zürich`
- **Maintainer_email** `opendata@zuerich.ch`
- **Keywords** `Bevölk­erung`
- **Tags** `['bevoelkerungsszenarien', 'buergerrechtswechsel', 'sachdaten', 'sasa', 'tabelle', 'zeitreihe']`
- **Metadata_created** `2020-11-23T07:49:48.199238`
- **Metadata_modified** `2025-09-06T21:15:44.293436`


# Load packages

```{r}
library(skimr)
library(tidyverse)
```

# Load the data

```{r}
url <- "https://data.stadt-zuerich.ch/dataset/bev_brw_jahr_alter_geschlecht_herkunft_quartier_od5707/download/BEV570OD5707.csv"
if (str_detect(url, ".csv")) {
    df <- readr::read_csv(url)
} else if (str_detect(url, ".parquet")) {
    df <- arrow::read_parquet(url)
} else {
    print("File format not recognised!")
}
```

# Analyze the data

look at the data
```{r}
head(df)
```

```{r}
glimpse(df)
```

```{r}
skim(df)
```

# Continue your code here...

```{r}

```

------------------------------------------------------------------------

# Contact

opendata@zuerich.ch
