---
title: "Open Government Data, OpenDataZurich"
date: "2025-10-19"
output: html_document
---

## Dataset: Bevölkerung nach Herkunft und Geschlecht


Wirtschaftliche Wohnbevölkerung der Stadt Zürich nach Herkunft, Geschlecht und Jahr.


**Zu beachten:**

 - **Vor 1934** können keine Zahlen nach Geschlecht ausgewiesen werden. Die fehlenden Werte werden als NULL-Values «» dargestellt.

[]()



[Direct link by **OpenDataZurich** for dataset](https://data.stadt-zuerich.ch/dataset/bev_bestand_jahr_herkunft_geschlecht_od3222)

Auto generated R starter code for data set bev_bestand_jahr_herkunft_geschlecht_od3222.

## Metadata

- **Publisher** `Bevölkerungsamt, Präsidialdepartement`
- **Maintainer** `Open Data Zürich`
- **Maintainer_email** `opendata@zuerich.ch`
- **Keywords** `Bevölk­erung`
- **Tags** `['bevoelkerungsbestand', 'geschlecht', 'herkunft', 'sachdaten', 'sasa', 'tabelle', 'zeitreihe']`
- **Metadata_created** `2019-07-29T13:25:44.199380`
- **Metadata_modified** `2025-10-18T20:59:02.993683`


# Load packages

```{r}
library(skimr)
library(tidyverse)
```

# Load the data

```{r}
url <- "https://data.stadt-zuerich.ch/dataset/bev_bestand_jahr_herkunft_geschlecht_od3222/download/BEV322OD3222.csv"
if (str_detect(url, ".csv")) {
    df <- readr::read_csv(url)
} else if (str_detect(url, ".parquet")) {
    df <- arrow::read_parquet(url)
} else {
    print("File format not recognised!")
}
```

# Analyze the data

look at the data
```{r}
head(df)
```

```{r}
glimpse(df)
```

```{r}
skim(df)
```

# Continue your code here...

```{r}

```

------------------------------------------------------------------------

# Contact

opendata@zuerich.ch
