---
title: "Open Government Data, OpenDataZurich"
date: "2026-02-02"
output: html_document
---

## Dataset: Geburten nach Geburtenreihenfolge und Herkunft des Kindes


Geburten nach Geburtenreihenfolge und Herkunft des Kindes.



**Methodik**

Die Geburtenreihenfolge wurde mit Monatsbeständen ermittelt. Konkret wurden bei jeder Geburt die Monatsbestände der vier Folgemonate verwendet, und damit die Anzahl Kinder (0- bis 17-Jährige) pro Familie gezählt. Warum wurde nicht bloss ein Monat verwendet? Bei den Geburten kann es zu Nachmeldungen kommen (spätere Erfassung im Bevölkerungsregister).

Es ist zudem möglich, dass ein Kind, das Mitte Monat geboren wurde, per Ende Monat im Bevölkerungsbestand nicht vorkommt. In diesem Fall wurde geprüft, ob es zu einem Wegzug kam. Es kann vorkommen, dass Kinder weder in den Monatsbeständen noch in den Wegzügen vorkommen (z.B. keine Meldung, Datenfehler, Todesfall). In diesem Fall lässt sich die Geburtenreihenfolge nicht bestimmen. Daher enthalten die vorliegenden Daten bei der Geburtenreihenfolge auch die Kategorie 'unbekannt'. 

 

[]()



[Direct link by **OpenDataZurich** for dataset](https://data.stadt-zuerich.ch/dataset/bev_geburten_jahr_geburtenreihenfolge_herkunft_od4101)

Auto generated R starter code for data set bev_geburten_jahr_geburtenreihenfolge_herkunft_od4101.

## Metadata

- **Publisher** `Bevölkerungsamt, Präsidialdepartement`
- **Maintainer** `Open Data Zürich`
- **Maintainer_email** `opendata@zuerich.ch`
- **Keywords** `Bevölk­erung`
- **Tags** `['geburten', 'herkunft', 'sachdaten', 'sasa', 'tabelle', 'zeitreihe']`
- **Metadata_created** `2023-09-13T19:10:49.017080`
- **Metadata_modified** `2026-02-02T07:28:26.720449`


# Load packages

```{r}
library(skimr)
library(tidyverse)
```

# Load the data

```{r}
url <- "https://data.stadt-zuerich.ch/dataset/bev_geburten_jahr_geburtenreihenfolge_herkunft_od4101/download/BEV410OD4101.csv"
if (str_detect(url, ".csv")) {
    df <- readr::read_csv(url)
} else if (str_detect(url, ".parquet")) {
    df <- arrow::read_parquet(url)
} else {
    print("File format not recognised!")
}
```

# Analyze the data

look at the data
```{r}
head(df)
```

```{r}
glimpse(df)
```

```{r}
skim(df)
```

# Continue your code here...

```{r}

```

------------------------------------------------------------------------

# Contact

opendata@zuerich.ch
