---
title: "Open Government Data, OpenDataZurich"
date: "2026-05-19"
output: html_document
editor: visual
---

## Dataset: Fläche nach Bodenbedeckungsart und unterschiedlichen räumlichen Ausprägungen


In diesem Datensatz wird die Fläche nach Bodenbedeckungsart als Zeitreihe angeboten, nämlich nach Stadtkreis, nach Stadquartier, nach gesamter Stadt, pro Gesamtfläche, pro Landfläche ohne Wald und pro Siedlungsfläche.

Die Daten zur Anzahl Personen nach Bodenbedeckungsart finden Sie im Dataset «Bevölkerungdichte nach unterschiedlichen räumlichen Ausprägungen» unter https://data.stadt-zuerich.ch/dataset/bev_bestand_jahr_bevoelkerungsdichten_od5802


nan

[Direct link by **OpenDataZurich** for dataset](https://data.stadt-zuerich.ch/dataset/bev_jahr_flaechen_bodenbedeckungsart_od5803)

Auto generated R starter code for data set bev_jahr_flaechen_bodenbedeckungsart_od5803.

## Metadata

- **Publisher** `Bevölkerungsamt, Präsidialdepartement`
- **Maintainer** `Open Data Zürich`
- **Maintainer_email** `opendata@zuerich.ch`
- **Keywords** `Bevölk­erung`
- **Tags** `['bodennutzung', 'sachdaten', 'sasa', 'tabelle', 'zeitreihe']`
- **Metadata_created** `2024-05-13T16:22:03.510367`
- **Metadata_modified** `2026-05-19T07:20:53.406852`


# Load packages

```{r}
library(skimr)
library(tidyverse)
```

```{r}
# Identifies requests from this notebook in the OpenDataZurich access logs.
# Picked up by curl-based readers (readr, arrow) via base R's HTTPUserAgent option.
options(HTTPUserAgent = "OpenDataZurich-StarterCode-Notebook/1.0 (lang=r; +https://github.com/opendatazurich/starter-code)")
```

# Load the data

```{r}
url <- "https://data.stadt-zuerich.ch/dataset/bev_jahr_flaechen_bodenbedeckungsart_od5803/download/BEV580OD5803.csv"
if (str_detect(url, ".csv")) {
    df <- readr::read_csv(url)
} else if (str_detect(url, ".parquet")) {
    df <- arrow::read_parquet(url)
} else {
    print("File format not recognised!")
}
```

# Analyze the data

look at the data
```{r}
head(df)
```

```{r}
glimpse(df)
```

```{r}
skim(df)
```

# Continue your code here...

```{r}

```

------------------------------------------------------------------------

# Contact

opendata@zuerich.ch
