---
title: "Open Government Data, OpenDataZurich"
date: "2026-02-22"
output: html_document
---

## Dataset: Geburten nach Geschlecht und Statistischer Zone


Anzahl Lebendgeborene (wirtschaftliche Bevölkerung) nach Geschlecht, Statistischem Stadtquartier, Statistischer Zone und Jahr.


nan

[Direct link by **OpenDataZurich** for dataset](https://data.stadt-zuerich.ch/dataset/bev_geburten_jahr_geschlecht_quartier_statz_od4020)

Auto generated R starter code for data set bev_geburten_jahr_geschlecht_quartier_statz_od4020.

## Metadata

- **Publisher** `Bevölkerungsamt, Präsidialdepartement`
- **Maintainer** `Open Data Zürich`
- **Maintainer_email** `opendata@zuerich.ch`
- **Keywords** `Bevölk­erung`
- **Tags** `['geburten', 'geschlecht', 'sachdaten', 'sasa', 'tabelle', 'zeitreihe']`
- **Metadata_created** `2019-07-29T13:38:12.928723`
- **Metadata_modified** `2026-02-22T04:21:46.261119`


# Load packages

```{r}
library(skimr)
library(tidyverse)
```

# Load the data

```{r}
url <- "https://data.stadt-zuerich.ch/dataset/bev_geburten_jahr_geschlecht_quartier_statz_od4020/download/BEV402OD4020.csv"
if (str_detect(url, ".csv")) {
    df <- readr::read_csv(url)
} else if (str_detect(url, ".parquet")) {
    df <- arrow::read_parquet(url)
} else {
    print("File format not recognised!")
}
```

# Analyze the data

look at the data
```{r}
head(df)
```

```{r}
glimpse(df)
```

```{r}
skim(df)
```

# Continue your code here...

```{r}

```

------------------------------------------------------------------------

# Contact

opendata@zuerich.ch
