---
title: "Open Government Data, OpenDataZurich"
date: "2025-11-23"
output: html_document
---

## Dataset: Aufenthaltsdauer der Wohnbevölkerung nach Alter, Geschlecht, Herkunft und Stadtkreis

Aufenthaltsdauer der Wohnbevölkerung nach Alter, Geschlecht, Herkunft und Stadtkreis

**Zu beachten:**

 - Es werden nur Personen mit einer Aufenthaltsdauer von mehr als 0 Jahren berücksichtigt. Personen mit einer unbekannten Aufenthaltsdauer werden ebenfalls nicht berücksichtigt. 
 

[]()



[Direct link by **OpenDataZurich** for dataset](https://data.stadt-zuerich.ch/dataset/bev_aufenthaltsdauer_bestand_alter_geschlecht_herkunft_stadtkreis_od5241)

Auto generated R starter code for data set bev_aufenthaltsdauer_bestand_alter_geschlecht_herkunft_stadtkreis_od5241.

## Metadata

- **Publisher** `Statistik Stadt Zürich, Präsidialdepartement`
- **Maintainer** `Open Data Zürich`
- **Maintainer_email** `opendata@zuerich.ch`
- **Keywords** `Bevölk­erung`
- **Tags** `['alter', 'aufenthaltsdauer', 'bevoelkerungsbestand', 'durchschnitt', 'geschlecht', 'herkunft', 'median', 'mittelwert', 'quartil', 'sachdaten', 'sasa', 'tabelle', 'zeitreihe']`
- **Metadata_created** `2020-01-09T13:56:07.831136`
- **Metadata_modified** `2025-11-22T21:28:52.985183`


# Load packages

```{r}
library(skimr)
library(tidyverse)
```

# Load the data

```{r}
url <- "https://data.stadt-zuerich.ch/dataset/bev_aufenthaltsdauer_bestand_alter_geschlecht_herkunft_stadtkreis_od5241/download/BEV524OD5241.csv"
if (str_detect(url, ".csv")) {
    df <- readr::read_csv(url)
} else if (str_detect(url, ".parquet")) {
    df <- arrow::read_parquet(url)
} else {
    print("File format not recognised!")
}
```

# Analyze the data

look at the data
```{r}
head(df)
```

```{r}
glimpse(df)
```

```{r}
skim(df)
```

# Continue your code here...

```{r}

```

------------------------------------------------------------------------

# Contact

opendata@zuerich.ch
