---
title: "Open Government Data, OpenDataZurich"
date: "2025-11-16"
output: html_document
---

## Dataset: Vornamen der aktuellen Wohnbevölkerung der Stadt Zürich

Anzahl Personen der wirtschaftlichen Wohnbevölkerung der Stadt Zürich nach Vorname, Geschlecht und Jahrgang.

In diesem Datensatz sind nicht alle Vornamen der Stadt Zürich zu finden. Pro Geschlecht und Vornamen müssen mindestens 10 Fälle vorkommen.


**Hinweis:**

 In diesem Datensatz sind lediglich diejenigen Vornamen enthalten, die bei mindestens 10 Personen pro Vorname und Geschlecht vorkommen.


[]()



[Direct link by **OpenDataZurich** for dataset](https://data.stadt-zuerich.ch/dataset/bev_bestand_vornamen_jahrgang_geschlecht_od3701)

Auto generated R starter code for data set bev_bestand_vornamen_jahrgang_geschlecht_od3701.

## Metadata

- **Publisher** `Bevölkerungsamt, Präsidialdepartement`
- **Maintainer** `Open Data Zürich`
- **Maintainer_email** `opendata@zuerich.ch`
- **Keywords** `Bevölk­erung`
- **Tags** `['alter', 'bevoelkerungsbestand', 'geschlecht', 'sachdaten', 'sasa', 'tabelle', 'vornamen', 'zeitreihe']`
- **Metadata_created** `2019-07-29T13:26:09.074838`
- **Metadata_modified** `2025-11-15T21:18:35.555734`


# Load packages

```{r}
library(skimr)
library(tidyverse)
```

# Load the data

```{r}
url <- "https://data.stadt-zuerich.ch/dataset/bev_bestand_vornamen_jahrgang_geschlecht_od3701/download/BEV370OD3701.csv"
if (str_detect(url, ".csv")) {
    df <- readr::read_csv(url)
} else if (str_detect(url, ".parquet")) {
    df <- arrow::read_parquet(url)
} else {
    print("File format not recognised!")
}
```

# Analyze the data

look at the data
```{r}
head(df)
```

```{r}
glimpse(df)
```

```{r}
skim(df)
```

# Continue your code here...

```{r}

```

------------------------------------------------------------------------

# Contact

opendata@zuerich.ch
