---
title: "Open Government Data, OpenDataZurich"
date: "2025-12-28"
output: html_document
---

## Dataset: Personen im Asylwesen nach Altersklasse, Geschlecht und Aufenthaltsstatus

Diese Daten beschreiben Personen im Asylwesen nach Altersklasse, Geschlecht und Aufenthaltsstatus.

**Datenstand**

Die Daten können laufend und auch rückwirkend korrigiert werden.
 

[]()

**Personen**

Die Daten umfassen alle Personen im Asylwesen, welche zur wirtschaftlichen Wohnbevölkerung der Stadt Zürich gehören. Dazu gehören auch Personen, die sich in einem Bundesasylzentrum oder einem kantonalen Asylzentrum in der Stadt Zürich aufhalten. 
 

[]()

**Ausweis N**

Ausweis N (für Asylsuchende)
 

[]()

**Ausweis F**

Ausweis F (Vorläufig aufgenommene Ausländer*innen)
 

[]()

**Ausweis S**

Ausweis S (für Schutzbedürftige)
 

[]()



[Direct link by **OpenDataZurich** for dataset](https://data.stadt-zuerich.ch/dataset/bev_monat_asylwesen_status_altersklasse_geschlecht_od5235)

Auto generated R starter code for data set bev_monat_asylwesen_status_altersklasse_geschlecht_od5235.

## Metadata

- **Publisher** `Staatssekretariat für Migration (SEM)`
- **Maintainer** `Open Data Zürich`
- **Maintainer_email** `opendata@zuerich.ch`
- **Keywords** `Bevölk­erung`
- **Tags** `['alter', 'asylsuchende', 'aufenthaltsart', 'bevoelkerungsbestand', 'geschlecht', 'sachdaten', 'sasa', 'tabelle', 'zeitreihe']`
- **Metadata_created** `2025-08-20T21:05:36.370677`
- **Metadata_modified** `2025-12-27T21:19:32.083887`


# Load packages

```{r}
library(skimr)
library(tidyverse)
```

# Load the data

```{r}
url <- "https://data.stadt-zuerich.ch/dataset/bev_monat_asylwesen_status_altersklasse_geschlecht_od5235/download/BEV523OD5235.csv"
if (str_detect(url, ".csv")) {
    df <- readr::read_csv(url)
} else if (str_detect(url, ".parquet")) {
    df <- arrow::read_parquet(url)
} else {
    print("File format not recognised!")
}
```

# Analyze the data

look at the data
```{r}
head(df)
```

```{r}
glimpse(df)
```

```{r}
skim(df)
```

# Continue your code here...

```{r}

```

------------------------------------------------------------------------

# Contact

opendata@zuerich.ch
