---
title: "Open Government Data, OpenDataZurich"
date: "2026-02-08"
output: html_document
---

## Dataset: Nachnamen der aktuellen Wohnbevölkerung der Stadt Zürich

Anzahl Personen der wirtschaftlichen Wohnbevölkerung der Stadt Zürich nach Nachname, Stadtkreis und Stadtquartier.


**Anmerkung zur Datenqualität:**

Es werden bloss diejenigen Nachnamen verwendet, die mindestens 50 Mal in der Stadt Zürich auftreten. Die Daten werden gemäss Bevölkerungsregister übernommen. Es ist grundsätzlich möglich, dass bei der Anmeldung der Personen in der Stadt Zürich Tippfehler im Namen vorgekommen.


[]()



[Direct link by **OpenDataZurich** for dataset](https://data.stadt-zuerich.ch/dataset/bev_bestand_nachnamen_stadtquartier_od3710)

Auto generated R starter code for data set bev_bestand_nachnamen_stadtquartier_od3710.

## Metadata

- **Publisher** `Bevölkerungsamt, Präsidialdepartement`
- **Maintainer** `Open Data Zürich`
- **Maintainer_email** `opendata@zuerich.ch`
- **Keywords** `Bevölk­erung`
- **Tags** `['bevoelkerungsbestand', 'nachnamen', 'sachdaten', 'sasa', 'tabelle', 'zeitreihe']`
- **Metadata_created** `2019-07-29T13:26:05.863707`
- **Metadata_modified** `2026-02-08T04:05:43.628959`


# Load packages

```{r}
library(skimr)
library(tidyverse)
```

# Load the data

```{r}
url <- "https://data.stadt-zuerich.ch/dataset/bev_bestand_nachnamen_stadtquartier_od3710/download/BEV371OD3710.csv"
if (str_detect(url, ".csv")) {
    df <- readr::read_csv(url)
} else if (str_detect(url, ".parquet")) {
    df <- arrow::read_parquet(url)
} else {
    print("File format not recognised!")
}
```

# Analyze the data

look at the data
```{r}
head(df)
```

```{r}
glimpse(df)
```

```{r}
skim(df)
```

# Continue your code here...

```{r}

```

------------------------------------------------------------------------

# Contact

opendata@zuerich.ch
