---
title: "Open Government Data, OpenDataZurich"
date: "2026-02-08"
output: html_document
---

## Dataset: Wochenaufenthalter*innen


Wochenaufenthalter*innen in der Stadt Zürich, nach Altersklasse, Herkunft, Stadtquartier, Stadtkreis, Zuzugskanton und Zuzugsbezirk.


**Hinweis:**


 Die Geodaten zu den Statistischen Stadtquartieren finden Sie [unter diesem Link](https://data.stadt-zuerich.ch/dataset/geo_statistische_quartiere) auf dem Open-Data-Katalog.


[]()



[Direct link by **OpenDataZurich** for dataset](https://data.stadt-zuerich.ch/dataset/bev_bestand_woauha_jahr_quartier_herk_ag_zzgsgebiet_od3582)

Auto generated R starter code for data set bev_bestand_woauha_jahr_quartier_herk_ag_zzgsgebiet_od3582.

## Metadata

- **Publisher** `Bevölkerungsamt, Präsidialdepartement`
- **Maintainer** `Open Data Zürich`
- **Maintainer_email** `opendata@zuerich.ch`
- **Keywords** `Bevölk­erung`
- **Tags** `['bevoelkerungsbestand', 'sachdaten', 'sasa', 'tabelle', 'wochanaufenthalterinnen', 'zeitreihe']`
- **Metadata_created** `2022-01-12T19:46:40.391729`
- **Metadata_modified** `2026-02-08T04:15:13.992135`


# Load packages

```{r}
library(skimr)
library(tidyverse)
```

# Load the data

```{r}
url <- "https://data.stadt-zuerich.ch/dataset/bev_bestand_woauha_jahr_quartier_herk_ag_zzgsgebiet_od3582/download/BEV358OD3582.csv"
if (str_detect(url, ".csv")) {
    df <- readr::read_csv(url)
} else if (str_detect(url, ".parquet")) {
    df <- arrow::read_parquet(url)
} else {
    print("File format not recognised!")
}
```

# Analyze the data

look at the data
```{r}
head(df)
```

```{r}
glimpse(df)
```

```{r}
skim(df)
```

# Continue your code here...

```{r}

```

------------------------------------------------------------------------

# Contact

opendata@zuerich.ch
