---
title: "Open Government Data, OpenDataZurich"
date: "2026-03-18"
output: html_document
---

## Dataset: Fertilitätsrate


Fertilitätsraten nach Jahr.


**Fertilitätsrate**

Die altersspezifische Fertilitätsrate beschreibt das Verhältnis der Anzahl Geburten von Müttern eines Alters zu der Gesamtzahl Frauen der Bevölkerung im entsprechenden Alter. Sie wird oft in Promille angegeben und entspricht dann der durchschnittlichen Anzahl Geburten pro 1000 Frauen eines bestimmten Alters.
 

[]()

**Lebendgeborene**

Geborene gelten als lebend geboren, wenn sie nach völligem Austritt aus dem Mutterleib spontan atmen und Herzschläge aufweisen; andernfalls gelten sie als tot geboren, sofern ihr Geburtsgewicht mindestens 500 Gramm oder ihr Alter mindestens 22 vollendete Schwangerschaftswochen beträgt. Hier werden bei den Geburten nur Lebendgeborene ausgewiesen.


[]()

**Fehlende Werte**

Es sind nicht in allen Jahren Daten verfügbar. Vor allem die Anzahl 15- bis 49-jähriger Frauen ist nicht für alle Jahre vorhanden.


[]()



[Direct link by **OpenDataZurich** for dataset](https://data.stadt-zuerich.ch/dataset/bev_fertilitaet_jahr_od411a)

Auto generated R starter code for data set bev_fertilitaet_jahr_od411a.

## Metadata

- **Publisher** `Bevölkerungsamt, Präsidialdepartement`
- **Maintainer** `Open Data Zürich`
- **Maintainer_email** `opendata@zuerich.ch`
- **Keywords** `Bevölk­erung`
- **Tags** `['fertilitaet', 'geburten', 'sachdaten', 'sasa', 'tabelle', 'zeitreihe']`
- **Metadata_created** `2025-05-19T11:50:26.461278`
- **Metadata_modified** `2026-03-18T08:30:10.313368`


# Load packages

```{r}
library(skimr)
library(tidyverse)
```

# Load the data

```{r}
url <- "https://data.stadt-zuerich.ch/dataset/bev_fertilitaet_jahr_od411a/download/BEV411OD411A.csv"
if (str_detect(url, ".csv")) {
    df <- readr::read_csv(url)
} else if (str_detect(url, ".parquet")) {
    df <- arrow::read_parquet(url)
} else {
    print("File format not recognised!")
}
```

# Analyze the data

look at the data
```{r}
head(df)
```

```{r}
glimpse(df)
```

```{r}
skim(df)
```

# Continue your code here...

```{r}

```

------------------------------------------------------------------------

# Contact

opendata@zuerich.ch
