---
title: "Open Government Data, OpenDataZurich"
date: "2025-08-10"
output: html_document
---

## Dataset: Eheschliessung nach Herkunft und Geschlecht der Eheschliessenden

Diese Daten beschreiben die Anzahl Eheschliessungen nach der Herkunft (Schweiz oder Ausland) und Geschlecht der Eheschliessenden.

**Geschlecht «unbekannt»**

Bei Eheschliessungen mit Personen ausserhalb der Stadt Zürich kann das Geschlecht nicht immer ausgewiesen werden.

[]()



[Direct link by **OpenDataZurich** for dataset](https://data.stadt-zuerich.ch/dataset/bev_ehe_herkunft_geschlecht_od3301)

Auto generated R starter code for data set bev_ehe_herkunft_geschlecht_od3301.

## Metadata

- **Publisher** `Bevölkerungsamt, Präsidialdepartement`
- **Maintainer** `Open Data Zürich`
- **Maintainer_email** `opendata@zuerich.ch`
- **Keywords** `Bevölk­erung`
- **Tags** `['eheschliessung', 'geschlecht', 'heirat', 'herkunft', 'hochzeit', 'sachdaten', 'sasa', 'tabelle', 'zeitreihe']`
- **Metadata_created** `2023-11-14T14:19:45.258998`
- **Metadata_modified** `2025-08-09T20:55:09.052477`


# Load packages

```{r}
library(skimr)
library(tidyverse)
```

# Load the data

```{r}
url <- "https://data.stadt-zuerich.ch/dataset/bev_ehe_herkunft_geschlecht_od3301/download/BEV330OD3301.csv"
if (str_detect(url, ".csv")) {
    df <- readr::read_csv(url)
} else if (str_detect(url, ".parquet")) {
    df <- arrow::read_parquet(url)
} else {
    print("File format not recognised!")
}
```

# Analyze the data

look at the data
```{r}
head(df)
```

```{r}
glimpse(df)
```

```{r}
skim(df)
```

# Continue your code here...

```{r}

```

------------------------------------------------------------------------

# Contact

opendata@zuerich.ch
