---
title: "Open Government Data, OpenDataZurich"
date: "2025-09-14"
output: html_document
---

## Dataset: Mittlere Wohnbevölkerung


Mittlere Wohnbevölkerung pro Jahr.


**Berechnung, Definition**

 -Die mittlere Wohnbevölkerung eines Jahres wird folgendermassen berechnet: Das Mittel aus Anfangs- und Endbestand eines Monats ergibt die mittlere Wohnbevölkerung dieses Monats. Der Durchschnitt der zwölf Monatsmittel ergibt die mittlere Wohnbevölkerung pro Jahr.

[]()

**Zeitlicher und inhalticher Bezug**

 - Bei der mittleren Wohnbevölkerung ist bloss der zeitliche Bezug anders als sonst bei Statistik Stadt Zürich: es geht nicht um die Bevölkerung am Jahresende, sondern um die im Mittel vorhandene Anzahl Personen über das gesamte Jahr betrachtet. Der inhaltliche Bezug ist unverändert: Statistik Stadt Zürich weist grundsätzlich die wirtschaftliche Wohnbevölkerung aus.

[]()



[Direct link by **OpenDataZurich** for dataset](https://data.stadt-zuerich.ch/dataset/bev_bestand_jahr_mittlerewbev_od3224)

Auto generated R starter code for data set bev_bestand_jahr_mittlerewbev_od3224.

## Metadata

- **Publisher** `Bevölkerungsamt, Präsidialdepartement`
- **Maintainer** `Open Data Zürich`
- **Maintainer_email** `opendata@zuerich.ch`
- **Keywords** `Bevölk­erung`
- **Tags** `['bevoelkerungsbestand', 'jahresmittel', 'sachdaten', 'sasa', 'tabelle', 'zeitreihe']`
- **Metadata_created** `2021-03-17T18:09:40.013234`
- **Metadata_modified** `2025-09-13T20:58:06.293857`


# Load packages

```{r}
library(skimr)
library(tidyverse)
```

# Load the data

```{r}
url <- "https://data.stadt-zuerich.ch/dataset/bev_bestand_jahr_mittlerewbev_od3224/download/BEV322OD3224.csv"
if (str_detect(url, ".csv")) {
    df <- readr::read_csv(url)
} else if (str_detect(url, ".parquet")) {
    df <- arrow::read_parquet(url)
} else {
    print("File format not recognised!")
}
```

# Analyze the data

look at the data
```{r}
head(df)
```

```{r}
glimpse(df)
```

```{r}
skim(df)
```

# Continue your code here...

```{r}

```

------------------------------------------------------------------------

# Contact

opendata@zuerich.ch
