---
title: "Open Government Data, OpenDataZurich"
date: "2025-06-01"
output: html_document
---

## Dataset: Eheschliessung nach Nationalität und Geschlecht der Eheschliessenden

Diese Daten beschreiben die Anzahl Eheschliessungen nach der Nationalität und Geschlecht der Eheschliessenden.

**Bemerkungen**

Gezählt werden alle Eheschliessungen, wo entweder nur die Frau, oder nur der Mann oder beide zum Zeitpunkt der Bewegung den wirtschaftlichen Wohnsitz in Zürich hatten. Das führt dazu, dass die Nationalität von Personen, welche ausserhalb der Stadt Zürich angemeldet sind, nicht bekannt ist (Staat unbekannt).
 

[]()

**Serbien, Montenegro, Kosovo**

Die Staaten Serbien, Montenegro und Kosovo wurden bis im Jahr 2009 zusammengefasst. Ab dem Jahr 2010 sind sie getrennt ausgewiesen.
 

[]()

**Nordmazedonien**

Ab dem 13.02.2019 heisst Mazedonien neu Nordmazedonien. Für Eheschliessungen bis vor dem 13.02.2019 wird Mazedonien als Staatsangehörigkeit verwendet. Danach nur noch Nordmazedonien. Ab dem Jahresendbestand 2019 wird nur Nordmazedonien verwendet.
 

[]()



[Direct link by **OpenDataZurich** for dataset](https://data.stadt-zuerich.ch/dataset/bev_ehe_nationalitaet_od3305)

Auto generated R starter code for data set bev_ehe_nationalitaet_od3305.

## Metadata

- **Publisher** `Bevölkerungsamt, Präsidialdepartement`
- **Maintainer** `Open Data Zürich`
- **Maintainer_email** `opendata@zuerich.ch`
- **Keywords** `Bevölk­erung`
- **Tags** `['eheschliessung', 'geschlecht', 'heirat', 'hochzeit', 'nationalitaet', 'sachdaten', 'sasa', 'tabelle', 'zeitreihe']`
- **Metadata_created** `2021-05-20T18:46:09.076790`
- **Metadata_modified** `2025-05-31T20:52:06.033329`


# Load packages

```{r}
library(skimr)
library(tidyverse)
```

# Load the data

```{r}
url <- "https://data.stadt-zuerich.ch/dataset/bev_ehe_nationalitaet_od3305/download/BEV330OD3305.csv"
if (str_detect(url, ".csv")) {
    df <- readr::read_csv(url)
} else if (str_detect(url, ".parquet")) {
    df <- arrow::read_parquet(url)
} else {
    print("File format not recognised!")
}
```

# Analyze the data

look at the data
```{r}
head(df)
```

```{r}
glimpse(df)
```

```{r}
skim(df)
```

# Continue your code here...

```{r}

```

------------------------------------------------------------------------

# Contact

opendata@zuerich.ch
