---
title: "Open Government Data, OpenDataZurich"
date: "2025-05-26"
output: html_document
---

## Dataset: Geburten und Geburtenrate nach Statistischer Zone


Geburtenrate und Anzahl Lebendgeborene nach Statistischem Stadtquartier, Statistischer Zone und Jahr.


**Definitionen:**

Die  **Geburtenrate** oder **rohe Geburtenziffer** bezieht die Lebendgeborene in einem bestimmten Kalenderjahr auf die Wohnbevölkerung (hier: Jahresendbestand der wirtschaftlichen Wohnbevölkerung). Der Indikator wird als Anzahl der Lebendgeborenen pro 1000 Einwohnerinnen und Einwohner ausgedrückt. 

[]()

**Bemerkung:**

Es werden nur Geburten von in der Stadt Zürich gemeldeten Neugeborenen gezählt. Der Geburtsort wird nicht berücksichtigt. Dies führt oft zur Verwirrung, da oft davon ausgegangen wird, dass mit den Geburten alle in städtischen Spitälern geborene Kinder gezählt werden.

[]()



[Direct link by **OpenDataZurich** for dataset](https://data.stadt-zuerich.ch/dataset/bev_geburten_jahr_geburtenrate_quartier_statz_od4022)

Auto generated R starter code for data set bev_geburten_jahr_geburtenrate_quartier_statz_od4022.

## Metadata

- **Publisher** `Bevölkerungsamt, Präsidialdepartement`
- **Maintainer** `Open Data Zürich`
- **Maintainer_email** `opendata@zuerich.ch`
- **Keywords** `Bevölk­erung`
- **Tags** `['geburten', 'geburtenrate', 'sachdaten', 'sasa', 'tabelle', 'zeitreihe']`
- **Metadata_created** `2019-07-29T13:26:35.234835`
- **Metadata_modified** `2025-05-25T21:04:06.027824`


# Load packages

```{r}
library(skimr)
library(tidyverse)
```

# Load the data

```{r}
url <- "https://data.stadt-zuerich.ch/dataset/bev_geburten_jahr_geburtenrate_quartier_statz_od4022/download/BEV402OD4022.csv"
if (str_detect(url, ".csv")) {
    df <- readr::read_csv(url)
} else if (str_detect(url, ".parquet")) {
    df <- arrow::read_parquet(url)
} else {
    print("File format not recognised!")
}
```

# Analyze the data

look at the data
```{r}
head(df)
```

```{r}
glimpse(df)
```

```{r}
skim(df)
```

# Continue your code here...

```{r}

```

------------------------------------------------------------------------

# Contact

opendata@zuerich.ch
