---
title: "Open Government Data, OpenDataZurich"
date: "2025-11-02"
output: html_document
---

## Dataset: Zuzüge von auswärts nach Herkunft und Geschlecht


Anzahl Zuzüge von Personen, die von auswärts in die Stadt Zürich ziehen. Nach Herkunft, Geschlecht und Jahr.


**Zuzüge von auswärts**

 - Personen, die von ausserhalb in die Stadt Zürich ziehen.
 

[]()



[Direct link by **OpenDataZurich** for dataset](https://data.stadt-zuerich.ch/dataset/bev_zuz_herkunft_geschlecht_seit1971_od3510)

Auto generated R starter code for data set bev_zuz_herkunft_geschlecht_seit1971_od3510.

## Metadata

- **Publisher** `Bevölkerungsamt, Präsidialdepartement`
- **Maintainer** `Open Data Zürich`
- **Maintainer_email** `opendata@zuerich.ch`
- **Keywords** `Bevölk­erung`
- **Tags** `['geschlecht', 'herkunft', 'migration', 'sachdaten', 'sasa', 'tabelle', 'zeitreihe', 'zuzug']`
- **Metadata_created** `2019-07-29T13:18:49.664841`
- **Metadata_modified** `2025-11-01T20:50:57.387586`


# Load packages

```{r}
library(skimr)
library(tidyverse)
```

# Load the data

```{r}
url <- "https://data.stadt-zuerich.ch/dataset/bev_zuz_herkunft_geschlecht_seit1971_od3510/download/BEV351OD3510.csv"
if (str_detect(url, ".csv")) {
    df <- readr::read_csv(url)
} else if (str_detect(url, ".parquet")) {
    df <- arrow::read_parquet(url)
} else {
    print("File format not recognised!")
}
```

# Analyze the data

look at the data
```{r}
head(df)
```

```{r}
glimpse(df)
```

```{r}
skim(df)
```

# Continue your code here...

```{r}

```

------------------------------------------------------------------------

# Contact

opendata@zuerich.ch
