---
title: "Open Government Data, OpenDataZurich"
date: "2025-07-06"
output: html_document
---

## Dataset: Erwerb des Schweizer Bürgerrechts nach Nationalität, Geschlecht und Altersgruppe


Anzahl Einbürgerungen nach bisheriger Staatsangehörigkeit, Geschlecht, Altersgruppe und Jahr.

Die bisherige Staatsangehörigkeit einer Person wird hier nach der Nomenklatur des Bundesamts für Statistik (BFS) angegeben. Dabei werden die entsprechenden Regionen und Kontinente mitgeliefert. Die Altersgruppen werden als 20-Jahresklassen angegeben.


**Serbien, Montenegro, Kosovo:**

Die Staaten Serbien, Montenegro und Kosovo wurden bis im Jahr 2009 zusammengefasst. Ab dem Jahr 2010 sind sie getrennt ausgewiesen.

[]()

**Nordmazedonien**

Ab dem 13.02.2019 heisst Mazedonien neu Nordmazedonien. Für Bewegungen bis vor dem 13.02.2019 wird Mazedonien als Staatsangehörigkeit verwendet. Danach nur noch Nordmazedonien. Ab dem Jahresendbestand 2019 wird nur Nordmazedonien verwendet.

[]()



[Direct link by **OpenDataZurich** for dataset](https://data.stadt-zuerich.ch/dataset/bev_brw_erwerb-ch-buergerrecht_nat_geschl_ag_od3600)

Auto generated R starter code for data set bev_brw_erwerb-ch-buergerrecht_nat_geschl_ag_od3600.

## Metadata

- **Publisher** `Bevölkerungsamt, Präsidialdepartement`
- **Maintainer** `Open Data Zürich`
- **Maintainer_email** `opendata@zuerich.ch`
- **Keywords** `Bevölk­erung`
- **Tags** `['alter', 'bevoelkerungsbestand', 'buergerrechtswechsel', 'einbuergerung', 'geschlecht', 'nationalitaet', 'sachdaten', 'sasa', 'tabelle', 'zeitreihe']`
- **Metadata_created** `2019-07-29T13:23:18.595463`
- **Metadata_modified** `2025-07-05T20:54:45.223466`


# Load packages

```{r}
library(skimr)
library(tidyverse)
```

# Load the data

```{r}
url <- "https://data.stadt-zuerich.ch/dataset/bev_brw_erwerb-ch-buergerrecht_nat_geschl_ag_od3600/download/BEV360OD3600.csv"
if (str_detect(url, ".csv")) {
    df <- readr::read_csv(url)
} else if (str_detect(url, ".parquet")) {
    df <- arrow::read_parquet(url)
} else {
    print("File format not recognised!")
}
```

# Analyze the data

look at the data
```{r}
head(df)
```

```{r}
glimpse(df)
```

```{r}
skim(df)
```

# Continue your code here...

```{r}

```

------------------------------------------------------------------------

# Contact

opendata@zuerich.ch
