---
title: "Open Government Data, OpenDataZurich"
date: "2026-01-04"
output: html_document
---

## Dataset: Privathaushalte nach Haushaltsgrösse und Stadtquartier


Anzahl Privathaushalte sowie die wirtschaftliche Bevölkerung der Stadt Zürich in Privathaushalten nach Haushaltsgrösse, Stadtkreis, Statistischem Stadtquartier und Jahr.


**Haushalt**

Zu einem Haushalt zählen alle Personen, welche zusammen in der gleichen Wohnung leben. Dazu wird für Personen der wirtschaftliche Wohnsitzbegriff verwendet. Kollektivhaushalte (Heime, Spitäler, Institutionen des Strafvollzugs, Gemeinschaftsunterkünfte für Asylsuchende u.ä.) werden nicht berücksichtigt.


[]()

**Datenqualität**

Ab den Jahresdaten für 2024 wird eine neue Auswertungsregel für Haushalte angewendet. Dadurch ändern sich Daten für die gesamte publizierte Zeitreihe.


[]()

**Haushaltetool**

 Mit dieser [interaktiven Anwendung](https://www.stadt-zuerich.ch/de/politik-und-verwaltung/statistik-und-daten/daten/bevoelkerung/haushalte.html)]  können verschiedene Haushaltsformen zusammengestellt und deren Verteilungen in der Stadt Zürich betrachtet werden.


[]()



[Direct link by **OpenDataZurich** for dataset](https://data.stadt-zuerich.ch/dataset/bev_hh_haushaltsgroesse_quartier_seit2013_od3806)

Auto generated R starter code for data set bev_hh_haushaltsgroesse_quartier_seit2013_od3806.

## Metadata

- **Publisher** `Statistik Stadt Zürich, Präsidialdepartement`
- **Maintainer** `Open Data Zürich`
- **Maintainer_email** `opendata@zuerich.ch`
- **Keywords** `Bevölk­erung`
- **Tags** `['bevoelkerungsbestand', 'haushalte', 'haushaltsgroesse', 'sachdaten', 'sasa', 'tabelle', 'zeitreihe']`
- **Metadata_created** `2019-07-29T13:25:16.468668`
- **Metadata_modified** `2026-01-03T21:20:24.734683`


# Load packages

```{r}
library(skimr)
library(tidyverse)
```

# Load the data

```{r}
url <- "https://data.stadt-zuerich.ch/dataset/bev_hh_haushaltsgroesse_quartier_seit2013_od3806/download/BEV380OD3806.csv"
if (str_detect(url, ".csv")) {
    df <- readr::read_csv(url)
} else if (str_detect(url, ".parquet")) {
    df <- arrow::read_parquet(url)
} else {
    print("File format not recognised!")
}
```

# Analyze the data

look at the data
```{r}
head(df)
```

```{r}
glimpse(df)
```

```{r}
skim(df)
```

# Continue your code here...

```{r}

```

------------------------------------------------------------------------

# Contact

opendata@zuerich.ch
