---
title: "Open Government Data, OpenDataZurich"
date: "2025-12-14"
output: html_document
---

## Dataset: Bevölkerung nach Stadtquartier, Herkunft, Geschlecht und Alter


Anzahl Personen der wirtschaftlichen Wohnbevölkerung nach Statistischem Stadtquartier, Herkunft, Geschlecht, Altersjahr, 5-Jahres-Altersgruppen und Jahr.


**Hinweis:**

 Link zu den Geodaten [**Statistische Stadtquartiere**](https://data.stadt-zuerich.ch/dataset/geo_statistische_quartiere).

[]()



[Direct link by **OpenDataZurich** for dataset](https://data.stadt-zuerich.ch/dataset/bev_bestand_jahr_quartier_alter_herkunft_geschlecht_od3903)

Auto generated R starter code for data set bev_bestand_jahr_quartier_alter_herkunft_geschlecht_od3903.

## Metadata

- **Publisher** `Bevölkerungsamt, Präsidialdepartement`
- **Maintainer** `Open Data Zürich`
- **Maintainer_email** `opendata@zuerich.ch`
- **Keywords** `Bevölk­erung`
- **Tags** `['alter', 'bevoelkerungsbestand', 'geschlecht', 'herkunft', 'sachdaten', 'sasa', 'tabelle', 'zeitreihe']`
- **Metadata_created** `2019-07-29T13:26:47.337167`
- **Metadata_modified** `2025-12-13T21:20:25.619263`


# Load packages

```{r}
library(skimr)
library(tidyverse)
```

# Load the data

```{r}
url <- "https://data.stadt-zuerich.ch/dataset/bev_bestand_jahr_quartier_alter_herkunft_geschlecht_od3903/download/BEV390OD3903.csv"
if (str_detect(url, ".csv")) {
    df <- readr::read_csv(url)
} else if (str_detect(url, ".parquet")) {
    df <- arrow::read_parquet(url)
} else {
    print("File format not recognised!")
}
```

# Analyze the data

look at the data
```{r}
head(df)
```

```{r}
glimpse(df)
```

```{r}
skim(df)
```

# Continue your code here...

```{r}

```

------------------------------------------------------------------------

# Contact

opendata@zuerich.ch
