---
title: "Open Government Data, OpenDataZurich"
date: "2025-11-02"
output: html_document
---

## Dataset: Zweite Vornamen neugeborener Mädchen und Knaben mit Wohnsitz in der Stadt Zürich

Häufigste **zweite Vornamen** von Neugeborenen mit Wohnsitz in der Stadt Zürich aggregiert nach Geschlecht und Geburtsjahr. Nur diejenigen **zweiten Vornamen**, welche im Zeitraum zu den 20 häufigsten zweiten Vornamen zählten.


**Weitere Daten zu Vornamen:**

 Weitere Daten zu Vornamen finden Sie unter:

- [Erste Vornamen Neugeborene](https://data.stadt-zuerich.ch/dataset/bev_vornamen_baby_od3700)
- [Vornamen der aktuellen Wohnbevölkerung](https://data.stadt-zuerich.ch/dataset/bev_bestand_vornamen_jahrgang_geschlecht_od3701)


[]()



[Direct link by **OpenDataZurich** for dataset](https://data.stadt-zuerich.ch/dataset/bev_zweitevornamen_baby_od3702)

Auto generated R starter code for data set bev_zweitevornamen_baby_od3702.

## Metadata

- **Publisher** `Bevölkerungsamt, Präsidialdepartement`
- **Maintainer** `Open Data Zürich`
- **Maintainer_email** `opendata@zuerich.ch`
- **Keywords** `Bevölk­erung`
- **Tags** `['geburten', 'geschlecht', 'kinder', 'sachdaten', 'sasa', 'tabelle', 'vornamen', 'zeitreihe']`
- **Metadata_created** `2019-07-29T13:26:03.213091`
- **Metadata_modified** `2025-11-01T20:57:44.301395`


# Load packages

```{r}
library(skimr)
library(tidyverse)
```

# Load the data

```{r}
url <- "https://data.stadt-zuerich.ch/dataset/bev_zweitevornamen_baby_od3702/download/BEV370OD3702.csv"
if (str_detect(url, ".csv")) {
    df <- readr::read_csv(url)
} else if (str_detect(url, ".parquet")) {
    df <- arrow::read_parquet(url)
} else {
    print("File format not recognised!")
}
```

# Analyze the data

look at the data
```{r}
head(df)
```

```{r}
glimpse(df)
```

```{r}
skim(df)
```

# Continue your code here...

```{r}

```

------------------------------------------------------------------------

# Contact

opendata@zuerich.ch
