---
title: "Open Government Data, OpenDataZurich"
date: "2025-11-30"
output: html_document
---

## Dataset: Bevölkerung nach Stadtquartier


Wirtschaftliche Wohnbevölkerung der Stadt Zürich nach Statistischem Stadtquartier und Jahr.


**Hinweis:**


 Die Geodaten zu den Statistischen Stadtquartieren finden Sie [unter diesem Link](https://data.stadt-zuerich.ch/dataset/geo_statistische_quartiere) auf dem Open-Data-Katalog.


[]()

**Fehlende Werte:**


 Bei einzenen Quartieren und Jahren fehlen Werte (Kreis 3 südlicher Teil vor 1950, Quartiere von Kreis 12 vor 1970). Diese werde als Missing dargestellt. 


[]()

**Kreis 3 südlicher Teil**


Bis im Jahr 1949 wurden die Quartiere Alt-Wiedikon und Friesenberg zusammen als südlicher Teil von Wiedikon erfasst.


[]()

**Schwamendingen**


 Der Kreis 12 (Schwamendingen) wird erst seit 1970 in drei verschiedene Quartiere aufgeteilt: Saatlen, Schwamendingen-Mitte und Hirzenbach.


[]()



[Direct link by **OpenDataZurich** for dataset](https://data.stadt-zuerich.ch/dataset/bev_bestand_jahr_quartier_od3240)

Auto generated R starter code for data set bev_bestand_jahr_quartier_od3240.

## Metadata

- **Publisher** `Bevölkerungsamt, Präsidialdepartement`
- **Maintainer** `Open Data Zürich`
- **Maintainer_email** `opendata@zuerich.ch`
- **Keywords** `Bevölk­erung`
- **Tags** `['bevoelkerungsbestand', 'sachdaten', 'sasa', 'tabelle', 'zeitreihe']`
- **Metadata_created** `2020-05-07T18:46:27.000198`
- **Metadata_modified** `2025-11-29T21:32:36.754079`


# Load packages

```{r}
library(skimr)
library(tidyverse)
```

# Load the data

```{r}
url <- "https://data.stadt-zuerich.ch/dataset/bev_bestand_jahr_quartier_od3240/download/BEV324OD3240.csv"
if (str_detect(url, ".csv")) {
    df <- readr::read_csv(url)
} else if (str_detect(url, ".parquet")) {
    df <- arrow::read_parquet(url)
} else {
    print("File format not recognised!")
}
```

# Analyze the data

look at the data
```{r}
head(df)
```

```{r}
glimpse(df)
```

```{r}
skim(df)
```

# Continue your code here...

```{r}

```

------------------------------------------------------------------------

# Contact

opendata@zuerich.ch
