---
title: "Open Government Data, OpenDataZurich"
date: "2025-10-05"
output: html_document
---

## Dataset: Erwerbstätigenquote und Teilzeiterwerbstätigenquote nach Altersklasse und Geschlecht

Dieser Datensatz enthält den Anteil von Erwerbstätigen an der ständigen Bevölkerung im Alter von 15 Jahren und mehr, nach Altersklasse und Geschlecht.


**Datenquelle**

Die Auswertung beruht auf der Schweizerischen Arbeitskräfteerhebung (SAKE). Diese jährlich vom Bundesamt für Statistik (BFS) durchgeführte telefonische Personenbefragung liefert repräsentative Daten über die Erwerbsstruktur und das Erwerbsverhalten der ständigen Wohnbevölkerung der Schweiz. Die SAKE basiert auf einer repräsentativen Stichprobe mit jährlich rund 120 000 Interviews, davon rund 2000 Interviews mit Personen, die in der Stadt Zürich wohnen. Um die mit der Auswertung von Stichprobendaten einhergehende Unsicherheit zu verkleinern, werden jeweils 2 Jahre gemeinsam ausgewertet.

[]()

**Erwerbstätigenquote**

Erwerbstätigenquote = Anzahl Erwerbstätige / Ständige Wohnbevölkerung im Alter von 15 Jahren und mehr × 100


[]()

**Vollzeit-Erwerbstätigenquote**

Erwerbstätigenquote = Anzahl Vollzeit-Erwerbstätige / Ständige Wohnbevölkerung im Alter von 15 Jahren und mehr × 100
Vollzeiterwerbstätigkeit: Pensum >= 90 Stellenprozent

[]()

**Teilzeit-Erwerbstätigenquote**

Erwerbstätigenquote = Anzahl Teilzeit-Erwerbstätige / Ständige Wohnbevölkerung im Alter von 15 Jahren und mehr × 100
Teilzeiterwerbstätigkeit: Pensum < 90 Stellenprozent

[]()

**95 % Konfidenzintervalle**

Die Unsicherheiten der Auswertungen werden mit Konfidenzintervallen abgeschätzt. 
Das 95 % Konfidenzintervall bezeichnet den Bereich, der bei unendlicher Wiederholung eines
Zufallsexperiments mit einer Wahrscheinlichkeit von 95 Prozent den wahren Wert der
Grundgesamtheit einschliesst. Das Konfidenzintervall wird auch als Vertrauensintervall oder
Erwartungsbereich bezeichnet.

[]()



[Direct link by **OpenDataZurich** for dataset](https://data.stadt-zuerich.ch/dataset/bfs_wir_sake_quoten_ak_geschl_od5015)

Auto generated R starter code for data set bfs_wir_sake_quoten_ak_geschl_od5015.

## Metadata

- **Publisher** `Sektion Arbeit und Erwerbsleben, Bundesamt für Statistik`
- **Maintainer** `Open Data Zürich`
- **Maintainer_email** `opendata@zuerich.ch`
- **Keywords** `Arbeit und Erwerb`
- **Tags** `['alter-geschlecht', 'anteil', 'arbeit-erwerb', 'erwerbstaetigkeit', 'sachdaten', 'sasa', 'stichprobe', 'tabelle', 'zeitreihe']`
- **Metadata_created** `2024-08-12T15:08:32.388133`
- **Metadata_modified** `2025-10-03T21:03:17.240816`


# Load packages

```{r}
library(skimr)
library(tidyverse)
```

# Load the data

```{r}
url <- "https://data.stadt-zuerich.ch/dataset/bfs_wir_sake_quoten_ak_geschl_od5015/download/WIR501OD5015.csv"
if (str_detect(url, ".csv")) {
    df <- readr::read_csv(url)
} else if (str_detect(url, ".parquet")) {
    df <- arrow::read_parquet(url)
} else {
    print("File format not recognised!")
}
```

# Analyze the data

look at the data
```{r}
head(df)
```

```{r}
glimpse(df)
```

```{r}
skim(df)
```

# Continue your code here...

```{r}

```

------------------------------------------------------------------------

# Contact

opendata@zuerich.ch
