---
title: "Open Government Data, OpenDataZurich"
date: "2026-02-24"
output: html_document
---

## Dataset: Mutter- und Hauptsprachen

Mutter- und Hauptsprachen Deutsch, Englisch, Französisch oder Italienisch der ständigen Wohnbevölkerung in der Stadt Zürich.
Die Auswertung basiert auf den Daten der Volkszählung (bis 2000) und auf Daten des Haushaltsdatensatzes der Strukturerhebung nach Einzeljahren (ab 2010).

**Strukturerhebung:**

-  Die [Strukturerhebung](https://www.bfs.admin.ch/bfs/de/home/statistiken/bevoelkerung/erhebungen/se.html) ist ein Element der neuen Volkszählung. Sie ergänzt die Registerdaten und wird seit 2010 jährlich vom BFS als Stichprobenerhebung in der gesamten Schweiz durchgeführt. 

- **Datenerhebung**: Die Strukturerhebungsdaten werden mittels schriftlicher Befragung erhoben. Die ausgewählten Zielpersonen sind mindestens 15 Jahre alt und machen Angaben zur eigenen Person (Zielpersonendatensatz) sowie zu den weiteren Personen im Haushalt (Haushaltsdatensatz). Im Haushaltsdatensatz werden somit auch Daten zu Personen ausgewiesen, die jünger als 15 Jahre alt sind. Die Fragebögen gibt es in den  Landessprachen (Deutsch, Französisch, Italienisch und Rätoromanisch) mit Übersetzungshilfen in Englisch, Spanisch, Portugiesisch, Türkisch, Albanisch, Serbisch/Kroatisch/Bosnisch/Montenegrinisch. 

- **Stichprobe**: Weil die Auswertungen ab 2010 auf Stichprobendaten beruhen, werden erstens die Zahlen gerundet, zudem werden Konfidenzintervalle angegeben.

 

[]()

**Volkszählung**

- Die [Volkszählung](https://www.bfs.admin.ch/bfs/de/home/statistiken/bevoelkerung/erhebungen/volkszaehlung.html) wurde von 1850 bis 2000 alle 10 Jahre als Vollerhebung durchgeführt und liefert wichtige Informationen zur Struktur der Bevölkerung in der Schweiz. Aufgrund der zweiten Mobilmachung der Armee im Mai 1940 wurde die Volkszählung um ein Jahr verschoben.

- **Datenerhebung**: Die Volkszählungsdaten wurden mittels Fragebogen erhoben. Ab 2000 bestand die Möglichkeit, die Fragebogen via Internet auszufüllen.
 

[]()

**Hauptsprache**

- **Muttersprache**: Bis im Jahr 1980 wurde nach der Muttersprache gefragt; es konnte nur eine Muttersprache angegeben werden. 

- **Hauptsprache**: Seit dem Jahr 1990 wird nach der Hauptsprache gefragt. («Welches ist die Sprache, in der Sie denken und die Sie am besten beherrschen?»). Es kann jedoch erst seit 2010 mehr als eine Hauptsprache angegeben werden. 

- **Ausgewählte Sprachen**: Vom BFS werden im Fragebogen für Haushaltsdaten neun Sprachen zur Auswahl als Hauptsprachen vorgegeben. Es sind dies: Deutsch (oder Schweizerdeutsch), Französisch (oder Patois Romand), Italienisch (oder Tessiner/Bündner-italienischer Dialekt), Rätoromanisch, Serbisch/Kroatisch, Albanisch, Portugiesisch, Spanisch und Englisch. Zusätzlich steht den Befragten die Option 'andere Sprachen' zur Verfügung. 

 

[]()

**Konfidenzintervalle**

-  Die Unsicherheiten der Auswertungen werden mit Konfidenzintervallen abgeschätzt. Das 95%-Konfidenzintervall bezeichnet den Bereich, der bei unendlicher Wiederholung eines Zufallsexperiments mit einer Wahrscheinlichkeit von 95 Prozent den wahren Wert der Grundgesamtheit einschliesst. Das Konfidenzintervall wird auch als Vertrauensintervall oder Erwartungsbereich bezeichnet.
 

[]()

**Definition**

- **Ständige Wohnbevölkerung**: 
Für die Bevölkerungszahlen bestehen verschiedene Definitionen, welche [auf der Webseite von Statistik Stadt Zürich](https://www.stadt-zuerich.ch/de/politik-und-verwaltung/statistik-und-daten/daten/bevoelkerung/bestand-und-entwicklung/bevoelkerungsdefinition.html) ersichtlich sind.

 

[]()

**Korrektur**

- **Korrektur**: 
Seit der Veröffentlichung 2024 wurde bei Statistik Stadt Zürich die Auswertung angepasst. Daher können die seither publizierten Ergebnisse leicht von den zuvor veröffentlichten abweichen.
 

[]()



[Direct link by **OpenDataZurich** for dataset](https://data.stadt-zuerich.ch/dataset/bfs_ste_bev_hauptsprachen_seit1860_od3032)

Auto generated R starter code for data set bfs_ste_bev_hauptsprachen_seit1860_od3032.

## Metadata

- **Publisher** `Bundesamt für Statistik (BFS)`
- **Maintainer** `Open Data Zürich`
- **Maintainer_email** `opendata@zuerich.ch`
- **Keywords** `Bevölk­erung`
- **Tags** `['sachdaten', 'sasa', 'sprache', 'tabelle', 'zeitreihe']`
- **Metadata_created** `2019-07-29T13:25:35.464987`
- **Metadata_modified** `2026-02-24T07:15:09.365717`


# Load packages

```{r}
library(skimr)
library(tidyverse)
```

# Load the data

```{r}
url <- "https://data.stadt-zuerich.ch/dataset/bfs_ste_bev_hauptsprachen_seit1860_od3032/download/BEV303OD3032.csv"
if (str_detect(url, ".csv")) {
    df <- readr::read_csv(url)
} else if (str_detect(url, ".parquet")) {
    df <- arrow::read_parquet(url)
} else {
    print("File format not recognised!")
}
```

# Analyze the data

look at the data
```{r}
head(df)
```

```{r}
glimpse(df)
```

```{r}
skim(df)
```

# Continue your code here...

```{r}

```

------------------------------------------------------------------------

# Contact

opendata@zuerich.ch
