---
title: "Open Government Data, OpenDataZurich"
date: "2025-06-16"
output: html_document
---

## Dataset: Sterberaten nach Alter, Geschlecht und Herkunft


Sterberaten des Bundesamtes für Statistik (BFS) für die gesamte Schweiz nach Alter, Geschlecht, Herkunft; Vergangenheit und Zukunft (BFS-Modellierung als Grundlage der SSZ-Bevölkerungsszenarien). Die BFS-Berechnungen basieren auf der ständigen Wohnbevölkerung.


**Datenstand**

- **Bevölkerungsszenarien**: Die vorliegenden Daten dienen als Inputdaten für die Bevölkerungsszenarien.

 

[]()



[Direct link by **OpenDataZurich** for dataset](https://data.stadt-zuerich.ch/dataset/bfs_bev_sterberaten_jahr_alter_geschlecht_herkunft_od5708)

Auto generated R starter code for data set bfs_bev_sterberaten_jahr_alter_geschlecht_herkunft_od5708.

## Metadata

- **Publisher** `Bundesamt für Statistik (BFS)`
- **Maintainer** `Open Data Zürich`
- **Maintainer_email** `opendata@zuerich.ch`
- **Keywords** `Bevölk­erung`
- **Tags** `['bevoelkerungsszenarien', 'sachdaten', 'sasa', 'tabelle', 'todesfaelle', 'zeitreihe']`
- **Metadata_created** `2021-04-07T15:52:01.710560`
- **Metadata_modified** `2025-06-16T07:11:41.289585`


# Load packages

```{r}
library(skimr)
library(tidyverse)
```

# Load the data

```{r}
url <- "https://data.stadt-zuerich.ch/dataset/bfs_bev_sterberaten_jahr_alter_geschlecht_herkunft_od5708/download/BEV570OD5708.csv"
if (str_detect(url, ".csv")) {
    df <- readr::read_csv(url)
} else if (str_detect(url, ".parquet")) {
    df <- arrow::read_parquet(url)
} else {
    print("File format not recognised!")
}
```

# Analyze the data

look at the data
```{r}
head(df)
```

```{r}
glimpse(df)
```

```{r}
skim(df)
```

# Continue your code here...

```{r}

```

------------------------------------------------------------------------

# Contact

opendata@zuerich.ch
