---
title: "Open Government Data, OpenDataZurich"
date: "2025-08-24"
output: html_document
---

## Dataset: Hotelbetriebe in der Flughafenregion

Diese Daten beinhalten Zahlen zur den Hotelbetrieben in der Flughafenregion.

Bitte beachten Sie für das korrekte Verständnis der Daten die unten aufgeführten weiteren Erläuterungen in der Rubrik **«Bemerkungen»**.


**Kennzahl**

Die Variable **Kennzahl** umfasst folgende Ausprägungen:

- **Ankünfte**

- **Aufenthaltsdauer (in Tagen)**

- **Betriebe**

- **Betten**

- **Bettenbesetzung (in %)**

- **Logiernächte**

- **Zimmer**

- **Zimmerbelegung (in %)**
 





[]()

**Flughafenregion**

Die  **Flughafenregion** umfasst folgende Gemeinden: Bassersdorf, Dietlikon, Kloten, Lufingen, Niederhasli, Oberglatt, Opfikon, Regensdorf, Rümlang, Wallisellen, Winkel.

 





[]()



[Direct link by **OpenDataZurich** for dataset](https://data.stadt-zuerich.ch/dataset/bfs_hotelbetriebe_flughafenregion_od1103)

Auto generated R starter code for data set bfs_hotelbetriebe_flughafenregion_od1103.

## Metadata

- **Publisher** `Beherbergungsstatistik (HESTA), Bundesamt für Statistik (BFS)`
- **Maintainer** `Open Data Zürich`
- **Maintainer_email** `opendata@zuerich.ch`
- **Keywords** `Tour­is­mus`
- **Tags** `['hotellerie', 'sachdaten', 'sasa', 'tabelle', 'zeitreihe']`
- **Metadata_created** `2025-02-20T09:01:03.596108`
- **Metadata_modified** `2025-08-23T21:07:19.009320`


# Load packages

```{r}
library(skimr)
library(tidyverse)
```

# Load the data

```{r}
url <- "https://data.stadt-zuerich.ch/dataset/bfs_hotelbetriebe_flughafenregion_od1103/download/WIR110OD1103.csv"
if (str_detect(url, ".csv")) {
    df <- readr::read_csv(url)
} else if (str_detect(url, ".parquet")) {
    df <- arrow::read_parquet(url)
} else {
    print("File format not recognised!")
}
```

# Analyze the data

look at the data
```{r}
head(df)
```

```{r}
glimpse(df)
```

```{r}
skim(df)
```

# Continue your code here...

```{r}

```

------------------------------------------------------------------------

# Contact

opendata@zuerich.ch
