---
title: "Open Government Data, OpenDataZurich"
date: "2025-09-21"
output: html_document
---

## Dataset: Erwerbstätige aus der Wohnbevölkerung nach Herkunft und Wirtschaftsabschnitt

Dieser Datensatz enthält den Anteil von Erwerbspersonen (Erwerbstätige und Erwerbslose gemäss ILO) an der ständigen Bevölkerung im Alter von 15 Jahren und mehr, nach Herkunft und Wirtschaftsabschnitt.


**Datenquelle**

Die Auswertung beruht auf der Strukturerhebung (SE), welche jährlich seit 2010 vom BFS durchgeführt wird. Die ausgewählten Zielpersonen sind mindestens 15 Jahre alt und machen Angaben zur eigenen Person (Zielpersonendatensatz) sowie zu den weiteren Personen im Haushalt (Haushaltsdatensatz). Im Haushaltsdatensatz werden somit auch Daten zu Personen ausgewiesen, die jünger als 15 Jahre alt sind.

[]()

**95 % Konfidenzintervalle**

Die Unsicherheiten der Auswertungen werden mit Konfidenzintervallen abgeschätzt. 
Das 95 % Konfidenzintervall bezeichnet den Bereich, der bei unendlicher Wiederholung eines Zufallsexperiments mit einer Wahrscheinlichkeit von 95 Prozent den wahren Wert der
Grundgesamtheit einschliesst. Das Konfidenzintervall wird auch als Vertrauensintervall oder Erwartungsbereich bezeichnet.

[]()



[Direct link by **OpenDataZurich** for dataset](https://data.stadt-zuerich.ch/dataset/bfs_wir_ste_erwtge_wbev_herkunft_wiabsch_od5052)

Auto generated R starter code for data set bfs_wir_ste_erwtge_wbev_herkunft_wiabsch_od5052.

## Metadata

- **Publisher** `Bundesamt für Statistik (BFS)`
- **Maintainer** `Open Data Zürich`
- **Maintainer_email** `opendata@zuerich.ch`
- **Keywords** `Arbeit und Erwerb`
- **Tags** `['anteil', 'arbeit-erwerb', 'erwerbstaetigkeit', 'geschlecht', 'herkunft', 'sachdaten', 'sasa', 'stichprobe', 'tabelle', 'zeitreihe']`
- **Metadata_created** `2024-08-12T15:12:38.073358`
- **Metadata_modified** `2025-09-20T21:06:05.093239`


# Load packages

```{r}
library(skimr)
library(tidyverse)
```

# Load the data

```{r}
url <- "https://data.stadt-zuerich.ch/dataset/bfs_wir_ste_erwtge_wbev_herkunft_wiabsch_od5052/download/WIR505OD5052.csv"
if (str_detect(url, ".csv")) {
    df <- readr::read_csv(url)
} else if (str_detect(url, ".parquet")) {
    df <- arrow::read_parquet(url)
} else {
    print("File format not recognised!")
}
```

# Analyze the data

look at the data
```{r}
head(df)
```

```{r}
glimpse(df)
```

```{r}
skim(df)
```

# Continue your code here...

```{r}

```

------------------------------------------------------------------------

# Contact

opendata@zuerich.ch
