---
title: "Open Government Data, OpenDataZurich"
date: "2025-05-22"
output: html_document
---

## Dataset: Höchste abgeschlossene Ausbildung der Erwerbstätigen nach Herkunft

Dieser Datensatz enthält den Anteil von Erwerbstätigen (gemäss ILO)  nach höchster abgeschlossener Ausbildung und Herkunft.


**Datenquelle**

Die Auswertung beruht auf der Schweizerischen Arbeitskräfteerhebung (SAKE). Diese jährlich vom Bundesamt für Statistik (BFS) durchgeführte telefonische Personenbefragung liefert repräsentative Daten über die Erwerbsstruktur und das Erwerbsverhalten der ständigen Wohnbevölkerung der Schweiz ab 15 Jahren. Die SAKE basiert auf einer repräsentativen Stichprobe mit jährlich rund 120 000 Interviews, davon rund 2000 Interviews mit Personen, die in der Stadt Zürich wohnen. 
Seit 2021 wird die Befragung nicht mehr als reine Telefonbefragung, sondern als Multimode-Erhebung (per Internet/per Telefon) durchgeführt.

[]()

**Berücksichtigte Personen**

Für diese Analyse wird der Anteil der Personen mit dieser Ausbildung an allen Erwerbstätigen (d.h. Personen über 15 Jahren der ständigen Wohnbevölkerung, die nicht erwerbslos sind) ausgewiesen. Berücksichtigt werden dabei nur Personen, für die ein Ausbildungsgrad vorliegt.

[]()

**Bildungstand**

Der Bildungsstand beschreibt die höchste abgeschlossene Ausbildung der Erwerbstätigen.

[]()

**95 % Konfidenzintervalle**

Die Unsicherheiten der Auswertungen werden mit Konfidenzintervallen abgeschätzt. 
Das 95 % Konfidenzintervall bezeichnet den Bereich, der bei unendlicher Wiederholung eines Zufallsexperiments mit einer Wahrscheinlichkeit von 95 Prozent den wahren Wert der Grundgesamtheit einschliesst. Das Konfidenzintervall wird auch als Vertrauensintervall oder Erwartungsbereich bezeichnet.

[]()



[Direct link by **OpenDataZurich** for dataset](https://data.stadt-zuerich.ch/dataset/bfs_wir_sake_maxedu_erwtge_herkunft_od5044)

Auto generated R starter code for data set bfs_wir_sake_maxedu_erwtge_herkunft_od5044.

## Metadata

- **Publisher** `Sektion Arbeit und Erwerbsleben, Bundesamt für Statistik`
- **Maintainer** `Open Data Zürich`
- **Maintainer_email** `opendata@zuerich.ch`
- **Keywords** `Arbeit und Erwerb`
- **Tags** `['anteil', 'arbeit-erwerb', 'erwerbstaetigkeit', 'herkunft', 'sachdaten', 'sasa', 'stichprobe', 'tabelle', 'zeitreihe']`
- **Metadata_created** `2024-08-12T15:12:40.941961`
- **Metadata_modified** `2025-05-22T07:12:18.409900`


# Load packages

```{r}
library(skimr)
library(tidyverse)
```

# Load the data

```{r}
url <- "https://data.stadt-zuerich.ch/dataset/bfs_wir_sake_maxedu_erwtge_herkunft_od5044/download/WIR504OD5044.csv"
if (str_detect(url, ".csv")) {
    df <- readr::read_csv(url)
} else if (str_detect(url, ".parquet")) {
    df <- arrow::read_parquet(url)
} else {
    print("File format not recognised!")
}
```

# Analyze the data

look at the data
```{r}
head(df)
```

```{r}
glimpse(df)
```

```{r}
skim(df)
```

# Continue your code here...

```{r}

```

------------------------------------------------------------------------

# Contact

opendata@zuerich.ch
