---
title: "Open Government Data, OpenDataZurich"
date: "2025-06-22"
output: html_document
---

## Dataset: Hotelgäste in der Stadt Zürich

Diese Daten beinhalten Zahlen zu den Hotelgästen in der Stadt Zürich.

Bitte beachten Sie für das korrekte Verständnis der Daten die unten aufgeführten weiteren Erläuterungen in der Rubrik **«Bemerkungen»**.


**Kennzahl**

Die Variable **Kennzahl** umfasst folgende Ausprägungen:

- **Ankünfte**

- **Logiernächte**

 





[]()

**Herkunft**

Die Variable **Herkunft** umfasst folgende Ausprägungen:

- **Inland** 

- **Ausland**

 





[]()



[Direct link by **OpenDataZurich** for dataset](https://data.stadt-zuerich.ch/dataset/bfs_hotelgaeste_stadt_zuerich_od1104)

Auto generated R starter code for data set bfs_hotelgaeste_stadt_zuerich_od1104.

## Metadata

- **Publisher** `Beherbergungsstatistik (HESTA), Bundesamt für Statistik (BFS)`
- **Maintainer** `Open Data Zürich`
- **Maintainer_email** `opendata@zuerich.ch`
- **Keywords** `Tour­is­mus`
- **Tags** `['hotellerie', 'sachdaten', 'sasa', 'tabelle', 'zeitreihe']`
- **Metadata_created** `2025-02-20T09:00:57.342348`
- **Metadata_modified** `2025-06-21T20:57:32.259685`


# Load packages

```{r}
library(skimr)
library(tidyverse)
```

# Load the data

```{r}
url <- "https://data.stadt-zuerich.ch/dataset/bfs_hotelgaeste_stadt_zuerich_od1104/download/WIR110OD1104.csv"
if (str_detect(url, ".csv")) {
    df <- readr::read_csv(url)
} else if (str_detect(url, ".parquet")) {
    df <- arrow::read_parquet(url)
} else {
    print("File format not recognised!")
}
```

# Analyze the data

look at the data
```{r}
head(df)
```

```{r}
glimpse(df)
```

```{r}
skim(df)
```

# Continue your code here...

```{r}

```

------------------------------------------------------------------------

# Contact

opendata@zuerich.ch
