---
title: "Open Government Data, OpenDataZurich"
date: "2026-02-24"
output: html_document
---

## Dataset: Arbeitsstätten, Beschäftigte und Vollzeitäquivalente nach Sektor und Wirtschaftszweig


Diese Daten beinhalten aggreggierte Zahlen der Statistik der Unternehmensstruktur in der Stadt Zürich. Die Daten für die Stadt Zürich sind für den Zeitraum seit 2011 verfügbar.

Bitte beachten Sie für das korrekte Verständnis zu den Daten die unten aufgeführten weiteren Erläuterungen in der Rubrik **«Bemerkungen»**.



**Statistik der Unternehmensstruktur (STATENT):**

 Die Statistik der Unternehmensstruktur (STATENT) des Bundesamtes für Statistik (BFS) liefert zentrale Informationen zur Struktur der Schweizer Wirtschaft. Die STATENT ersetzt die Betriebszählung (BZ), die
2008 zum letzten Mal durchgeführt wurde. Die STATENT erfasst alle Unternehmen, die
verpflichtet sind, für ihre Angestellten sowie für sich selber (Selbstständigerwerbende) bei
einem Mindesteinkommen von jährlich Fr. 2300.- AHV-Beiträge zu bezahlen. Die
Auswertungseinheiten sind die Arbeitsstätte und das Unternehmen (institutionelle
Einheit).
Die STATENT basiert im Wesentlichen auf Daten des Registers der Alters- und Hinterlassenenversicherung AHV sowie auf Informationen aus dem Unternehmens- und Betriebsregister des BFS. Die Zahlen werden mit Daten aus laufenden Erhebungen bei Unternehmen ergänzt.
Die Daten erscheinen einmal jährlich, jeweils knapp zwei Jahre nach dem Stichtag per Jahresende.

 

[]()

**Vollzeitäquivalente:**

 
Angaben zu den Vollzeitäquivalenten dürfen erst ab einem Schwellenwert von mindestens vier Arbeitsstätten veröffentlicht werden. Anonymisierte Vollzeitäquivalente sind mit 'K' gekennzeichnet.
 

[]()

**Raum:**

 
<![CDATA[ 
Diese Daten werden für die Webapplikation STATENT-Tool verwendet. Daher sind die Quartiere und Kreise im Long-Format. Mit folgendem Code können die Quartiere oder Kreise in einer neu berechneten Spalte identifiziert werden:

- Beispiel in R:
```sh
    mutate(Raum = case_when(
        RaumSort == '1' ~ 'Ganze Stadt',
        as.numeric(RaumSort) %% 10 == 0 ~ 'Kreise',
        TRUE ~ 'Quartiere',
    ))
```

- Beispiel in Python mit Pandas:
```sh
    def classify_raumsort(value):
    if value == 1:
        return 'Ganze Stadt'
    elif int(value) % 10 == 0:
        return 'Kreise'
    else:
        return 'Quartiere'
        
    data2betested['Raum'] = data2betested['RaumSort'].apply(classify_raumsort)
``` 


[]()

**Branche:**

 
Diese Daten werden für die Webapplikation STATENT-Tool verwendet. Daher sind die Branchen im Long-Format. Mit folgendem Code können die einzelnen NOGA-Hierarchien in einer neu berechneten Spalte identifiziert werden:

- Beispiel in R:
```sh
    mutate(Hierarchie = case_when(
        BrancheCd == '0' ~ 'Ganze Stadt',
        grepl('^[0-9]{1}$', BrancheCd) ~ '1.-3. Sektor',
        grepl('^[A-Z]$', BrancheCd) ~ 'NOGA1',
        grepl('^[0-9]{2}$', BrancheCd) ~ 'NOGA2',
        grepl('^[0-9]{3}$', BrancheCd) ~ 'NOGA3'
    ))
``` 
- Besipiel in Python:
```sh
import re

df['BrancheCd'] = df['BrancheCd'].astype(str)

# Benutzerdefinierte Funktion zur Klassifizierung
def classify_hierarchie(branche_cd):
    if branche_cd == '0':
        return 'Alle Sektoren'
    elif re.match(r'^[0-9]{1}$', branche_cd):
        return '1.-3. Sektor'
    elif re.match(r'^[A-Z]$', branche_cd):
        return 'NOGA1'
    elif re.match(r'^[0-9]{2}$', branche_cd):
        return 'NOGA2'
    elif re.match(r'^[0-9]{3}$', branche_cd):
        return 'NOGA3'
    else:
        return 'Unbekannt'

# Anwenden der Funktion auf die Spalte 'BrancheCd'
df['BranchenHierarchie'] = df['BrancheCd'].apply(classify_hierarchie)

```


[]()



[Direct link by **OpenDataZurich** for dataset](https://data.stadt-zuerich.ch/dataset/bfs_wir_statent_ast_beschaeftigte_vza_sektor_jahr_od2551)

Auto generated R starter code for data set bfs_wir_statent_ast_beschaeftigte_vza_sektor_jahr_od2551.

## Metadata

- **Publisher** `Abteilung Wirtschaft, Bundesamt für Statistik`
- **Maintainer** `Open Data Zürich`
- **Maintainer_email** `opendata@zuerich.ch`
- **Keywords** `Arbeit und Erwerb`
- **Tags** `['arbeitsstaetten', 'beschaeftigte', 'sachdaten', 'sasa', 'tabelle', 'vollzeitaequivalente', 'zeitreihe']`
- **Metadata_created** `2024-08-29T05:21:33.294491`
- **Metadata_modified** `2026-02-24T07:30:31.696710`


# Load packages

```{r}
library(skimr)
library(tidyverse)
```

# Load the data

```{r}
url <- "https://data.stadt-zuerich.ch/dataset/bfs_wir_statent_ast_beschaeftigte_vza_sektor_jahr_od2551/download/WIR255OD2551.csv"
if (str_detect(url, ".csv")) {
    df <- readr::read_csv(url)
} else if (str_detect(url, ".parquet")) {
    df <- arrow::read_parquet(url)
} else {
    print("File format not recognised!")
}
```

# Analyze the data

look at the data
```{r}
head(df)
```

```{r}
glimpse(df)
```

```{r}
skim(df)
```

# Continue your code here...

```{r}

```

------------------------------------------------------------------------

# Contact

opendata@zuerich.ch
