---
title: "Open Government Data, OpenDataZurich"
date: "2026-01-20"
output: html_document
---

## Dataset: Beschäftigte nach Beschäftigungsgrad


Diese Daten beinhalten aggregierte Beschäftigtenzahlen in der Stadt Zürich. Die Daten für die Stadt Zürich sind für den Zeitraum seit Q2 2003 verfügbar.

Bitte beachten Sie für das korrekte Verständnis zu den Daten die unten aufgeführten weiteren Erläuterungen in der Rubrik **«Bemerkungen»**.



**Hinweis:**


Die BESTA-Daten des 2. Quartals 2025 mussten bei Werten für die Summen des Abschnitts C (NOGA 10–33) nachkorrigiert werden. Zudem wurden aufgrund von Methodenänderungen (geschlechterspezifische Kalibrierung) alle publizierten Zeitreihen ab dem 2. Quartal 2018 bis 1. Quartal 2025 revidiert. Daher können die aktuellen Werte von den zuvor veröffentlichten Daten abweichen.


[]()

**BESTA:**

 Die dargestellten Werte stammen aus der Beschäftigtenstatistik (BESTA) des Bundesamtes für Statistik.

Die seit 1925 als Quartalsstatistik durchgeführte BESTA, beruht heute auf einer repräsentativen Stichprobe von 18‘000 Unternehmen (65'000 Betrieben) des sekundären und tertiären Sektors. Ziel der Statistik ist die Erstellung von verschiedenen Konjunkturindikatoren, die die Entwicklung der Beschäftigung in der Schweiz verfolgen.

Für weitere Informationen dazu, siehe [Steckbrief BESTA](https://www.bfs.admin.ch/bfs/de/home/statistiken/industrie-dienstleistungen/erhebungen/besta.assetdetail.6917.html)

 

[]()

**Definitionen:**

 

- **Vollzeitbeschäftigte**: Beschäftigte ab 90 Prozent der betriebsüblichen wöchentlichen Arbeitszeit.

- **Teilzeitbeschäftigte**: Beschäftigte bis 89 Prozent der betriebsüblichen wöchentlichen Arbeitszeit.
 

[]()



[Direct link by **OpenDataZurich** for dataset](https://data.stadt-zuerich.ch/dataset/bfs_wir_besch_bg_jahr_od4004)

Auto generated R starter code for data set bfs_wir_besch_bg_jahr_od4004.

## Metadata

- **Publisher** `Abteilung Wirtschaft, Bundesamt für Statistik`
- **Maintainer** `Open Data Zürich`
- **Maintainer_email** `opendata@zuerich.ch`
- **Keywords** `Arbeit und Erwerb`
- **Tags** `['beschaeftigte', 'beschaeftigungsgrad', 'sachdaten', 'sasa', 'tabelle', 'zeitreihe']`
- **Metadata_created** `2024-02-23T08:28:11.443103`
- **Metadata_modified** `2026-01-20T06:47:19.172017`


# Load packages

```{r}
library(skimr)
library(tidyverse)
```

# Load the data

```{r}
url <- "https://data.stadt-zuerich.ch/dataset/bfs_wir_besch_bg_jahr_od4004/download/WIR400OD4004.csv"
if (str_detect(url, ".csv")) {
    df <- readr::read_csv(url)
} else if (str_detect(url, ".parquet")) {
    df <- arrow::read_parquet(url)
} else {
    print("File format not recognised!")
}
```

# Analyze the data

look at the data
```{r}
head(df)
```

```{r}
glimpse(df)
```

```{r}
skim(df)
```

# Continue your code here...

```{r}

```

------------------------------------------------------------------------

# Contact

opendata@zuerich.ch
