---
title: "Open Government Data, OpenDataZurich"
date: "2025-08-17"
output: html_document
---

## Dataset: Todesfälle nach aggregierter Todesursache, Altersklasse und Geschlecht

Diese Daten beinhalten aggregierte Todesursachen nach Altersklasse und Geschlecht. Die Todesursachen stammen vom Bundesamt für Statistik und wurden mit den Daten des Bevölkerungsregisters der Stadt Zürich verknüpft.

Bitte beachten Sie für das korrekte Verständnis der Daten die unten aufgeführten weiteren Erläuterungen in der Rubrik **«Bemerkungen»**.


**Aggregierte Todesursachen**

Die Variable **TodesursacheSpezLang** umfasst folgende aggregierte Todesursachen:

- **Kreislaufsystem**: Folgende Todesursachen werden unter 'Kreislaufsystem' zusammengefasst: Ischämische Herzkrankheiten, übrige Herzkrankheiten, Hirngefässkrankheiten, Lungenembolie, übrige Kreislaufkrankheiten.

- **Demenz**: Kein Datenaggregat.

- **Krebskrankheiten**: Folgende Todesursachen werden unter 'Krebskrankheiten' zusammengefasst: Magenkrebs, Dickdarmkrebs, Lungenkrebs, Brustkrebs, Prostatakrebs, Gebärmutterhalskrebs, andere Krebskrankheiten.

- **Unfälle und Gewalteinwirkungen**: Folgende Todesursachen werden unter 'Unfälle und Gewalteinwirkungen' zusammengefasst: Strassenverkehrsunfälle, andere Unfälle, Selbsttötung, Mord, andere Gewalteinwirkungen.

- **Atmungsorgane**: Folgende Todesursachen werden unter 'Atmungsorgane' zusammengefasst: Grippe, Pneumonie, Chronische Bronchitis, Asthma, andere Atmungsorgane.

- **Alle übrigen Todesursachen**: Folgende Todesursachen werden unter 'Alle übrigen Todesursachen' zusammengefasst: Infektiöse Krankheiten, Diabetes mellitus, Alkoholische Leberzirrhose, Harnorgane, Kongenitale Missbildungen, Perinatale Todesursachen, Übrige, Unbekannt.

 





[]()

**Altersklassen**

Die Variable **AlterVTod2Sort** umfasst folgende Altersklassen:

- **1**: Wirtschaftliche Bevölkerung mit Alter 0 bis 14 Jahre.

- **2**: Wirtschaftliche Bevölkerung mit Alter 14 bis 44 Jahre.

- **3**: Wirtschaftliche Bevölkerung mit Alter 45 bis 64 Jahre.

- **4**: Wirtschaftliche Bevölkerung mit Alter 65 bis 84 Jahre.

- **5**: Wirtschaftliche Bevölkerung mit Alter 85 Jahre und älter.



 





[]()

**Geschlecht**

Die Variable **Geschlecht** umfasst folgende Kategorien

- **Frauen**: Weibliche wirtschaftliche Bevölkerung.

- **Männer**: Männliche Wirtschaftliche Bevölkerung..




 





[]()

**Demenz als Todesursache**

Bei Demenz führt der fortschreitende Verlust der Funktionen des Gehirns oft auch zum Ausfall des Atemzentrums oder der Steuerung des Schluckvorgangs, woraus sich eine terminale Lungenentzündung entwickeln kann. Aber auch viele andere Folgekrankheiten entstehen mit dem allgemeinen Abbau der zentralen Lebensfunktionen.
Quelle: Bundesamt für Statistik, 2014. Todesursachenstatistik. Sterblichkeit und deren Hauptursachen in der Schweiz, 2012, Seite 2. Neuchâtel.




 





[]()

**Perinatale Todesursache**

Todesfälle mit perinataler Todesursache sind ab 2013 nur vereinzelt ermittelbar.




 





[]()

**Allgemein**

In der Todesursachenstatistik ist diejenige Krankheit die Haupttodesursache, welche am Anfang eines Krankheitsverlaufs steht. Die Kausalkette ist ausschlaggebend.
Quelle: Bundesamt für Statistik, 2014. Todesursachenstatistik. Sterblichkeit und deren Hauptursachen in der Schweiz, 2012, Seite 2. Neuchâtel.




 





[]()



[Direct link by **OpenDataZurich** for dataset](https://data.stadt-zuerich.ch/dataset/bfs_bevreg_todesursache-aggregiert_alter_geschlecht_seit1995_od3120)

Auto generated R starter code for data set bfs_bevreg_todesursache-aggregiert_alter_geschlecht_seit1995_od3120.

## Metadata

- **Publisher** `Sektion Gesundheit, Bundesamt für Statistik`
- **Maintainer** `Open Data Zürich`
- **Maintainer_email** `opendata@zuerich.ch`
- **Keywords** `Bevölk­erung`
- **Tags** `['alter', 'geschlecht', 'sachdaten', 'sasa', 'tabelle', 'todesfaelle', 'todesursachen', 'zeitreihe']`
- **Metadata_created** `2019-07-29T13:24:57.473006`
- **Metadata_modified** `2025-08-16T20:51:25.933394`


# Load packages

```{r}
library(skimr)
library(tidyverse)
```

# Load the data

```{r}
url <- "https://data.stadt-zuerich.ch/dataset/bfs_bevreg_todesursache-aggregiert_alter_geschlecht_seit1995_od3120/download/BEV312OD3120.csv"
if (str_detect(url, ".csv")) {
    df <- readr::read_csv(url)
} else if (str_detect(url, ".parquet")) {
    df <- arrow::read_parquet(url)
} else {
    print("File format not recognised!")
}
```

# Analyze the data

look at the data
```{r}
head(df)
```

```{r}
glimpse(df)
```

```{r}
skim(df)
```

# Continue your code here...

```{r}

```

------------------------------------------------------------------------

# Contact

opendata@zuerich.ch
