---
title: "Open Government Data, OpenDataZurich"
date: "2025-07-20"
output: html_document
---

## Dataset: Beschäftigte nach Geschlecht und Beschäftigungsgrad


Diese Daten beinhalten aggreggierte Beschäftigtenzahlen in der Stadt Zürich. Die Daten für die Stadt Zürich sind für den Zeitraum seit Q2 2003 verfügbar.

Bitte beachten Sie für das korrekte Verständnis zu den Daten die unten aufgeführten weiteren Erläuterungen in der Rubrik **«Bemerkungen»**.



**Hinweis:**


Im 1. Quartal 2024 wurde die Stichprobe der Beschäftigungsstatistik aktualisiert. Infolgedessen wurden die Zeitreihen von 1. Quartal 2022 bis 1. Quartal 2024 entsprechend angepasst. Daher können die aktuellen Werte von den zuvor veröffentlichten Daten abweichen.


[]()

**BESTA:**

 Die dargestellten Werte stammen aus der Beschäftigtenstatistik (BESTA) des Bundesamtes für Statistik.

Die seit 1925 als Quartalsstatistik durchgeführte BESTA, beruht heute auf einer repräsentativen Stichprobe von 18‘000 Unternehmen (65'000 Betrieben) des sekundären und tertiären Sektors. Ziel der Statistik ist die Erstellung von verschiedenen Konjunkturindikatoren, die die Entwicklung der Beschäftigung in der Schweiz verfolgen.

Für weitere Informationen dazu, siehe [Steckbrief BESTA](https://www.bfs.admin.ch/bfs/de/home/statistiken/industrie-dienstleistungen/erhebungen/besta.assetdetail.6917.html)

 

[]()

**Definitionen:**

 

- **Vollzeitbeschäftigte**: Beschäftigte ab 90 Prozent der betriebsüblichen wöchentlichen Arbeitszeit.

- **Teilzeitbeschäftigte**: Beschäftigte bis 89 Prozent der betriebsüblichen wöchentlichen Arbeitszeit.
 

[]()



[Direct link by **OpenDataZurich** for dataset](https://data.stadt-zuerich.ch/dataset/bfs_wir_besch_sex_bg_jahr_od4005)

Auto generated R starter code for data set bfs_wir_besch_sex_bg_jahr_od4005.

## Metadata

- **Publisher** `Beschäftigtenstatistik, Bundesamt für Statistik`
- **Maintainer** `Open Data Zürich`
- **Maintainer_email** `opendata@zuerich.ch`
- **Keywords** `Arbeit und Erwerb`
- **Tags** `['beschaeftigte', 'beschaeftigungsgrad', 'geschlecht', 'sachdaten', 'sasa', 'tabelle', 'zeitreihe']`
- **Metadata_created** `2024-02-23T08:28:07.835899`
- **Metadata_modified** `2025-07-19T20:57:26.394349`


# Load packages

```{r}
library(skimr)
library(tidyverse)
```

# Load the data

```{r}
url <- "https://data.stadt-zuerich.ch/dataset/bfs_wir_besch_sex_bg_jahr_od4005/download/WIR400OD4005.csv"
if (str_detect(url, ".csv")) {
    df <- readr::read_csv(url)
} else if (str_detect(url, ".parquet")) {
    df <- arrow::read_parquet(url)
} else {
    print("File format not recognised!")
}
```

# Analyze the data

look at the data
```{r}
head(df)
```

```{r}
glimpse(df)
```

```{r}
skim(df)
```

# Continue your code here...

```{r}

```

------------------------------------------------------------------------

# Contact

opendata@zuerich.ch
