---
title: "Open Government Data, OpenDataZurich"
date: "2026-05-19"
output: html_document
editor: visual
---

## Dataset: Brunnenfotos der Stadt Zürich

Dieser Datensatz ergänzt den [Geodatensatz mit den Brunnen der Stadt Zürich](https://data.stadt-zuerich.ch/dataset/geo_brunnen). Er enthält die URLs der öffentlich zugänglichen [Brunnenwebseiten](https://www.stadt-zuerich.ch/de/umwelt-und-energie/wasser/trinkwasser/brunnen.html) sowie der zugehörigen Fotos. Über die Brunnennummer lassen sich diese Informationen mit dem Geodatensatz verknüpfen.

**Datenquelle:**

Die Bild-URLs werden von den Unterseiten der [Brunnen-Webseite](https://www.stadt-zuerich.ch/de/umwelt-und-energie/wasser/trinkwasser/brunnen.html) übernommen.

**Datenerhebung:**

Der [Geodatensatz mit den Brunnen](https://data.stadt-zuerich.ch/dataset/geo_brunnen) enthält zwar URLs zu Fotos der einzelnen Brunnen, diese sind jedoch nicht öffentlich zugänglich. Auf der [Brunnen-Webseite](https://www.stadt-zuerich.ch/de/umwelt-und-energie/wasser/trinkwasser/brunnen.html) publiziert die Stadt Zürich hingegen frei zugängliche Informationen und vielfach auch Fotos zu den einzelnen Brunnen. Der vorliegende Datensatz bezieht die URLs dieser Webseiten und der zugehörigen Fotos per Webscraping.



[Direct link by **OpenDataZurich** for dataset](https://data.stadt-zuerich.ch/dataset/dib_wvz_brunnenfotos)

Auto generated R starter code for data set dib_wvz_brunnenfotos.

## Metadata

- **Publisher** `Wasserversorgung, Departement der Industriellen Betriebe`
- **Maintainer** `Open Data Zürich`
- **Maintainer_email** `opendata@zuerich.ch`
- **Keywords** `Ge­sund­heit,Ver­walt­ung`
- **Tags** `['bilder', 'brunnen', 'fotos', 'github', 'trinkwasser', 'wasserversorgung']`
- **Metadata_created** `2026-05-12T08:36:16.410759`
- **Metadata_modified** `2026-05-15T20:55:03.795860`


# Load packages

```{r}
library(skimr)
library(tidyverse)
```

```{r}
# Identifies requests from this notebook in the OpenDataZurich access logs.
# Picked up by curl-based readers (readr, arrow) via base R's HTTPUserAgent option.
options(HTTPUserAgent = "OpenDataZurich-StarterCode-Notebook/1.0 (lang=r; +https://github.com/opendatazurich/starter-code)")
```

# Load the data

```{r}
url <- "https://data.stadt-zuerich.ch/dataset/dib_wvz_brunnenfotos/download/brunnen_webseite_url.csv"
if (str_detect(url, ".csv")) {
    df <- readr::read_csv(url)
} else if (str_detect(url, ".parquet")) {
    df <- arrow::read_parquet(url)
} else {
    print("File format not recognised!")
}
```

# Analyze the data

look at the data
```{r}
head(df)
```

```{r}
glimpse(df)
```

```{r}
skim(df)
```

# Continue your code here...

```{r}

```

------------------------------------------------------------------------

# Contact

opendata@zuerich.ch
