---
title: "Open Government Data, OpenDataZurich"
date: "2025-07-27"
output: html_document
---

## Dataset: Walensee und Zürichsee

Dieser Datensatz umfasst Messdaten zur Wasserqualität des Walensees und Zürichsees aufgeteilt in Jahresdateien. Die Wasserversorgung Zürich bezieht rund 70% des Rohwassers aus dem Zürichsee. Daher führt die Wasserversorgung Zürich ein umfangreiches Seen-Monitoring durch. Der grösste Teil dieser Untersuchungen wird im Auftrag der Kantone Zürich, St. Gallen, Glarus und Schwyz durchgeführt. Der Rest des Untersuchungsprogramms wird von den Seewasserwerken am Zürichsee und Zürichobersee
finanziert.

**Aggregierte Daten:**

Die Daten stehen in aggregierter Form auf der [Website](https://www.stadt-zuerich.ch/dib/de/index/wasserversorgung/Qualitaetsueberwachung/qualitaetswerte.html) der **Wasserversorgung Zürich** (WVZ) zur Verfügung (PDF-Datei mit tabellarischer Zusammenfassung).


**Zusätzliche Informationen:**

Zusätzliche Informationen sind bei der Wasserversorgung Zürich, Hauptabteilung Qualitätsüberwachung erhältlich: labwvz@zuerich.ch




[Direct link by **OpenDataZurich** for dataset](https://data.stadt-zuerich.ch/dataset/dib_wvz_walensee_und_zuerichsee_qualitaetswerte)

Auto generated R starter code for data set dib_wvz_walensee_und_zuerichsee_qualitaetswerte.

## Metadata

- **Publisher** `Wasserversorgung, Departement der Industriellen Betriebe`
- **Maintainer** `Open Data Zürich`
- **Maintainer_email** `opendata@zuerich.ch`
- **Keywords** `Ge­sund­heit,Umwelt`
- **Tags** `['chemie', 'mikrobiologie', 'mikroverunreinigungen', 'sachdaten', 'spurenstoffe', 'tabelle', 'walensee', 'wasserqualitaet', 'zeitreihe', 'zuerichsee']`
- **Metadata_created** `2025-01-29T12:23:20.202128`
- **Metadata_modified** `2025-07-26T05:20:27.808457`


# Load packages

```{r}
library(skimr)
library(tidyverse)
```

# Load the data

```{r}
url <- "https://data.stadt-zuerich.ch/dataset/dib_wvz_walensee_und_zuerichsee_qualitaetswerte/download/2024_Walensee_Zuerichsee.csv"
if (str_detect(url, ".csv")) {
    df <- readr::read_csv(url)
} else if (str_detect(url, ".parquet")) {
    df <- arrow::read_parquet(url)
} else {
    print("File format not recognised!")
}
```

# Analyze the data

look at the data
```{r}
head(df)
```

```{r}
glimpse(df)
```

```{r}
skim(df)
```

# Continue your code here...

```{r}

```

------------------------------------------------------------------------

# Contact

opendata@zuerich.ch
