---
title: "Open Government Data, OpenDataZurich"
date: "2026-01-20"
output: html_document
---

## Dataset: Entsorgungsdaten Papier

Sammeltage der Papierentsorgung nach PLZ

**Anwendungen zum Entsorgungskalender der ERZ:**

Als Alternative zur offiziellen [**«Entsorgung + Recycling Zürich»-App**](https://www.stadt-zuerich.ch/de/umwelt-und-energie/entsorgung/entsorgungskalender/erz-app.html) empfehlen wir ebenfalls die aus der Open-Data-Community entstandenen Anwendungen:

* die [**«Open ERZ API»**](https://www.stadt-zuerich.ch/de/politik-und-verwaltung/statistik-und-daten/open-government-data/anwendungen/anwendungen-2019/open_erz_api.html) oder
* die [**«reZHycle App»**](https://www.stadt-zuerich.ch/de/politik-und-verwaltung/statistik-und-daten/open-government-data/anwendungen/anwendungen-2022/rezhycle-app.html) oder
* den Telegram Chatbot namens [**«Altpapier Bot»**](https://www.stadt-zuerich.ch/de/politik-und-verwaltung/statistik-und-daten/open-government-data/anwendungen/anwendungen-2020/altpapier_bot.html).

[]()



[Direct link by **OpenDataZurich** for dataset](https://data.stadt-zuerich.ch/dataset/entsorgungskalender_papier)

Auto generated R starter code for data set entsorgungskalender_papier.

## Metadata

- **Publisher** `Entsorgung + Recycling Zürich, Tiefbau- und Entsorgungsdepartement`
- **Maintainer** `Open Data Zürich`
- **Maintainer_email** `opendata@zuerich.ch`
- **Keywords** `Umwelt,Ver­walt­ung`
- **Tags** `['abfall', 'entsorgung', 'entsorgungsdaten', 'entsorgungskalender', 'kalender', 'sachdaten', 'tabellen']`
- **Metadata_created** `2025-12-19T15:05:23.867061`
- **Metadata_modified** `2026-01-08T07:10:41.037071`


# Load packages

```{r}
library(skimr)
library(tidyverse)
```

# Load the data

```{r}
url <- "https://data.stadt-zuerich.ch/dataset/entsorgungskalender_papier/download/entsorgungskalender_papier_2026.csv"
if (str_detect(url, ".csv")) {
    df <- readr::read_csv(url)
} else if (str_detect(url, ".parquet")) {
    df <- arrow::read_parquet(url)
} else {
    print("File format not recognised!")
}
```

# Analyze the data

look at the data
```{r}
head(df)
```

```{r}
glimpse(df)
```

```{r}
skim(df)
```

# Continue your code here...

```{r}

```

------------------------------------------------------------------------

# Contact

opendata@zuerich.ch
