---
title: "Open Government Data, OpenDataZurich"
date: "2025-07-27"
output: html_document
---

## Dataset: Entsorgungsdaten mobiler Recyclinghof

Sammeltage der mobilen Recyclinghöfe nach Postleitzahl und Datum. 
Mit den mobilen Recyclinghöfen wird an gewissen Standorten in der Stadt an bestimmten Daten ein temporärer Recyclinghof angeboten.

**Anwendungen zum Entsorgungskalender der ERZ:**

Als Alternative zur offiziellen [**«Entsorgung + Recycling Zürich»-App**](https://www.stadt-zuerich.ch/de/umwelt-und-energie/entsorgung/entsorgungskalender/erz-app.html) empfehlen wir ebenfalls die aus der Open-Data-Community entstandenen Anwendungen:

* die [**«Open ERZ API»**](https://www.stadt-zuerich.ch/de/politik-und-verwaltung/statistik-und-daten/open-government-data/anwendungen/anwendungen-2019/open_erz_api.html) oder
* die [**«reZHycle App»**](https://www.stadt-zuerich.ch/de/politik-und-verwaltung/statistik-und-daten/open-government-data/anwendungen/anwendungen-2022/rezhycle-app.html) oder
* den Telegram Chatbot namens [**«Altpapier Bot»**](https://www.stadt-zuerich.ch/de/politik-und-verwaltung/statistik-und-daten/open-government-data/anwendungen/anwendungen-2020/altpapier_bot.html).

[]()

**Mobiler Recyclinghof:**

Weitere Informationen zu den mobilen Recyclinghöfen finden Sie im Internet unter diesem [Link](https://www.stadt-zuerich.ch/de/umwelt-und-energie/entsorgung/wo-und-wann-entsorgen/mobiler-recyclinghof.html).

[]()



[Direct link by **OpenDataZurich** for dataset](https://data.stadt-zuerich.ch/dataset/erz_entsorgungskalender_mobiler_recyclinghof)

Auto generated R starter code for data set erz_entsorgungskalender_mobiler_recyclinghof.

## Metadata

- **Publisher** `Entsorgung + Recycling Zürich, Tiefbau- und Entsorgungsdepartement`
- **Maintainer** `Open Data Zürich`
- **Maintainer_email** `opendata@zuerich.ch`
- **Keywords** `Umwelt,Ver­walt­ung`
- **Tags** `['abfall', 'entsorgung', 'entsorgungsdaten', 'entsorgungskalender', 'kalender', 'recycling', 'sachdaten', 'tabellen']`
- **Metadata_created** `2024-12-02T07:59:52.239427`
- **Metadata_modified** `2025-07-26T16:10:47.158422`


# Load packages

```{r}
library(skimr)
library(tidyverse)
```

# Load the data

```{r}
url <- "https://data.stadt-zuerich.ch/dataset/erz_entsorgungskalender_mobiler_recyclinghof/download/mobiler_recyclinghof_2025.csv"
if (str_detect(url, ".csv")) {
    df <- readr::read_csv(url)
} else if (str_detect(url, ".parquet")) {
    df <- arrow::read_parquet(url)
} else {
    print("File format not recognised!")
}
```

# Analyze the data

look at the data
```{r}
head(df)
```

```{r}
glimpse(df)
```

```{r}
skim(df)
```

# Continue your code here...

```{r}

```

------------------------------------------------------------------------

# Contact

opendata@zuerich.ch
