---
title: "Open Government Data, OpenDataZurich"
date: "2025-11-30"
output: html_document
---

## Dataset: Monatliche Menge Abfall, Restoff und Energie (Wärme- und Stromabgabe)

Dieser Datensatz beinhaltet die monatlichen Mengen der in der Kehrichtverwertungsanlage Hagenholz thermisch verwerterten Abfällen [to], den daraus resultierten abtransportierten Restprodukte [to] sowie die daraus abgesetzten Wärme [MWh] und Strom [MWh]. 

**Jahreszahlen Kehrichtheizkraftwerk Hagenholz**

siehe auch [Geschäftsbericht von Entsorgung + Recycling Zürich](https://www.stadt-zuerich.ch/ted/de/index/entsorgung_recycling.html)



[Direct link by **OpenDataZurich** for dataset](https://data.stadt-zuerich.ch/dataset/erz_abfallmenge_energie_khkw)

Auto generated R starter code for data set erz_abfallmenge_energie_khkw.

## Metadata

- **Publisher** `Kehrichtverwertungsanlage Hagenholz, Entsorgung + Recycling Zürich, Tiefbau- und Entsorgungsdepartement`
- **Maintainer** `Open Data Zürich`
- **Maintainer_email** `opendata@zuerich.ch`
- **Keywords** `Energie,Umwelt`
- **Tags** `['Abfall', 'Energie', 'Energie Strom', 'Reststoffe', 'Wärme', 'gitlab', 'sachdaten', 'tabelle', 'zeitreihe']`
- **Metadata_created** `2025-10-06T13:21:54.794694`
- **Metadata_modified** `2025-11-27T15:24:55.454211`


# Load packages

```{r}
library(skimr)
library(tidyverse)
```

# Load the data

```{r}
url <- "https://data.stadt-zuerich.ch/dataset/erz_abfallmenge_energie_khkw/download/erz_abfallmenge_energie_khkw.csv"
if (str_detect(url, ".csv")) {
    df <- readr::read_csv(url)
} else if (str_detect(url, ".parquet")) {
    df <- arrow::read_parquet(url)
} else {
    print("File format not recognised!")
}
```

# Analyze the data

look at the data
```{r}
head(df)
```

```{r}
glimpse(df)
```

```{r}
skim(df)
```

# Continue your code here...

```{r}

```

------------------------------------------------------------------------

# Contact

opendata@zuerich.ch
