---
title: "Open Government Data, OpenDataZurich"
date: "2025-07-10"
output: html_document
---

## Dataset: Entwässerung: Alt- und Speiseöl aus den Sammelstellen in der Stadt

Jahreswerte in Tonnen von Alt- und Speiseöl aus den Sammelstellen in der Stadt. Es wurden 42 Speise- und Altölsammelstellen für die Bevölkerung der Stadt Zürich eingerichtet. Diese werden alle drei Wochen von ERZ geleert und entsogt. 

**Alt- und Speiseöl aus den Sammelstellen der Stadt **

Werden gesammelt und zum Entsorger transportiert. 



[Direct link by **OpenDataZurich** for dataset](https://data.stadt-zuerich.ch/dataset/erz_ent_altoel_speiseoel)

Auto generated R starter code for data set erz_ent_altoel_speiseoel.

## Metadata

- **Publisher** `Entwässerung, Entsorgung + Recycling Zürich, Tiefbau- und Entsorgungsdepartement`
- **Maintainer** `Open Data Zürich`
- **Maintainer_email** `opendata@zuerich.ch`
- **Keywords** `Umwelt`
- **Tags** `['altol', 'entsorgung', 'entwasserung', 'kreislaufwirtschaft', 'ol', 'speiseol']`
- **Metadata_created** `2022-05-11T14:10:34.881152`
- **Metadata_modified** `2025-07-09T16:10:51.300148`


# Load packages

```{r}
library(skimr)
library(tidyverse)
```

# Load the data

```{r}
url <- "https://data.stadt-zuerich.ch/dataset/erz_ent_altoel_speiseoel/download/ent_altoel_speiseoel.csv"
if (str_detect(url, ".csv")) {
    df <- readr::read_csv(url)
} else if (str_detect(url, ".parquet")) {
    df <- arrow::read_parquet(url)
} else {
    print("File format not recognised!")
}
```

# Analyze the data

look at the data
```{r}
head(df)
```

```{r}
glimpse(df)
```

```{r}
skim(df)
```

# Continue your code here...

```{r}

```

------------------------------------------------------------------------

# Contact

opendata@zuerich.ch
