---
title: "Open Government Data, OpenDataZurich"
date: "2025-06-16"
output: html_document
---

## Dataset: Behandelte Abwassermenge im Klärwerk Werdhölzli in m3/d

Dieser Datensatz beinhaltet die Abwassermenge in Kubikmeter (m³), die pro Tag im Klärwerk Werdhölzli behandelt wird. Darin eingeschlossen ist auch Abwasser, das während Niederschlagsereignissen in den Regenbecken zwischengespeichert und anschliessend zurückgepumpt wird. 

**Abwassermenge Klärwerk Werdhölzli**

siehe auch [Geschäftsbericht von Entsorgung + Recycling Zürich](https://www.stadt-zuerich.ch/ted/de/index/entsorgung_recycling.html)

**Bemerkung**

Rohzulauf Abwasser, das täglich im Klärwerk Werdhölzli einfliesst in m3



[Direct link by **OpenDataZurich** for dataset](https://data.stadt-zuerich.ch/dataset/erz_abwassermenge_klaerwerk_werdhoelzli)

Auto generated R starter code for data set erz_abwassermenge_klaerwerk_werdhoelzli.

## Metadata

- **Publisher** `Klärwerk Werdhölzli, Entsorgung + Recycling Zürich, Tiefbau- und Entsorgungsdepartement`
- **Maintainer** `Open Data Zürich`
- **Maintainer_email** `opendata@zuerich.ch`
- **Keywords** `Umwelt`
- **Tags** `['abwasser', 'abwassermenge', 'klaerwerk', 'wasser']`
- **Metadata_created** `2021-08-10T14:17:25.443690`
- **Metadata_modified** `2025-06-15T16:10:29.535430`


# Load packages

```{r}
library(skimr)
library(tidyverse)
```

# Load the data

```{r}
url <- "https://data.stadt-zuerich.ch/dataset/erz_abwassermenge_klaerwerk_werdhoelzli/download/erz_abwassermenge_klaerwerk_werdhoelzli_2024.csv"
if (str_detect(url, ".csv")) {
    df <- readr::read_csv(url)
} else if (str_detect(url, ".parquet")) {
    df <- arrow::read_parquet(url)
} else {
    print("File format not recognised!")
}
```

# Analyze the data

look at the data
```{r}
head(df)
```

```{r}
glimpse(df)
```

```{r}
skim(df)
```

# Continue your code here...

```{r}

```

------------------------------------------------------------------------

# Contact

opendata@zuerich.ch
