---
title: "Open Government Data, OpenDataZurich"
date: "2025-06-15"
output: html_document
---

## Dataset: Stadtreinigung: Kennzahlen

Kennzahlen der Stadtreinigung, die Daten liegen von 2017-2022 jährlich vor, ab 2023 werden die Zahlen monatlich aktualisiert.

**Stadtreinigung Kennzahlen**

Auf Strassen und Gehwegen sowie in den Parkanlagen Zürichs fällt Wischgut an. Dazu gehören Laub, Kies und der auf
öffentlichem Grund eingesammelte Abfall. Das Wischgut
wird stofflich recycelt oder im Kehrichtheizkraftwerk Hagenholz thermisch verwertet.

**Wischgut 
Siedlungsabfall**

Auf Strassen und Gehwegen sowie in den Parkanlagen Zürichs fällt Wischgut an. Dazu gehören Laub, Kies und der auf
öffentlichem Grund eingesammelte Abfall. Das Wischgut
wird stofflich recycelt oder im Kehrichtheizkraftwerk Hagenholz thermisch verwertet.

**Streusalzverbrauch pro Winterdienstperiode **

Streusalzverbrauch für den Winterdienst. Der Winterdienst dauert jeweils von November bis März.

**Abfallbehälter (Anzahl)**

Fest installierte Abfall- und Hundekotbehälter, ohne temporär aufgestellte Abfallbehälter.

**Reinigungs- und Winterdienst-Fahrzeuge (Anzahl)**

Fahrzeuge, die für die Reinigung und den Winterdienst verwendet werden (Anzahl)

**Treibstoff Diesel**

Treibstoff, die für die Reinigung und den Winterdienst benötigt werden (Liter)



[Direct link by **OpenDataZurich** for dataset](https://data.stadt-zuerich.ch/dataset/erz_sr_kennzahlen)

Auto generated R starter code for data set erz_sr_kennzahlen.

## Metadata

- **Publisher** `Stadtreinigung, Entsorgung + Recycling Zürich, Tiefbau- und Entsorgungsdepartement`
- **Maintainer** `Open Data Zürich`
- **Maintainer_email** `opendata@zuerich.ch`
- **Keywords** `Umwelt`
- **Tags** `['abfall', 'abfallbehalter', 'abfalleimer', 'entsorgung', 'kehricht', 'littering', 'siedlungsabfall', 'streusalz', 'wischgut']`
- **Metadata_created** `2023-06-21T13:53:38.297366`
- **Metadata_modified** `2025-06-14T16:10:45.937850`


# Load packages

```{r}
library(skimr)
library(tidyverse)
```

# Load the data

```{r}
url <- "https://data.stadt-zuerich.ch/dataset/erz_sr_kennzahlen/download/sr_kennzahlen.csv"
if (str_detect(url, ".csv")) {
    df <- readr::read_csv(url)
} else if (str_detect(url, ".parquet")) {
    df <- arrow::read_parquet(url)
} else {
    print("File format not recognised!")
}
```

# Analyze the data

look at the data
```{r}
head(df)
```

```{r}
glimpse(df)
```

```{r}
skim(df)
```

# Continue your code here...

```{r}

```

------------------------------------------------------------------------

# Contact

opendata@zuerich.ch
