---
title: "Open Government Data, OpenDataZurich"
date: "2025-11-02"
output: html_document
---

## Dataset: Überschwemmungsmeldungen

Der Datensatz umfasst Übrschwemmungsmeldungen in der Stadt Zürich, die bei Schutz & Rettung Zürich sowie Entsorgung & Recycling Zürich eingehen. Mögliche Ursachen sind Verstopfungen, Starkregen, Oberflächenabfluss, Baustellen, Armaturen, Probleme in der Liegenschaftsentwässerung, Grundwasser oder Ausuferungen. Sehr oft ist die Ursache unbekannt.

**Statistische Zone:**

Die konkreten Statistischen Zonen - die in diesem Datensatz verwendet werden-  finden  Sie unter [«Statistische Zonen»](https://data.stadt-zuerich.ch/dataset/geo_statistische_zonen).



[Direct link by **OpenDataZurich** for dataset](https://data.stadt-zuerich.ch/dataset/erz_ent_ueberschwemmungsmeldungen)

Auto generated R starter code for data set erz_ent_ueberschwemmungsmeldungen.

## Metadata

- **Publisher** `Entsorgung + Recycling Zürich, Tiefbau- und Entsorgungsdepartement`
- **Maintainer** `Open Data Zürich`
- **Maintainer_email** `opendata@zuerich.ch`
- **Keywords** `Umwelt`
- **Tags** `['Niederschlag', 'Regen', 'gitlab', 'sachdaten', 'tabelle', 'zeitreihe', 'Überschwemmung']`
- **Metadata_created** `2025-10-06T13:50:14.071314`
- **Metadata_modified** `2025-10-29T08:23:29.154679`


# Load packages

```{r}
library(skimr)
library(tidyverse)
```

# Load the data

```{r}
url <- "https://data.stadt-zuerich.ch/dataset/erz_ent_ueberschwemmungsmeldungen/download/erz_ent_ueberschwemmungsmeldungen.csv"
if (str_detect(url, ".csv")) {
    df <- readr::read_csv(url)
} else if (str_detect(url, ".parquet")) {
    df <- arrow::read_parquet(url)
} else {
    print("File format not recognised!")
}
```

# Analyze the data

look at the data
```{r}
head(df)
```

```{r}
glimpse(df)
```

```{r}
skim(df)
```

# Continue your code here...

```{r}

```

------------------------------------------------------------------------

# Contact

opendata@zuerich.ch
