---
title: "Open Government Data, OpenDataZurich"
date: "2025-08-10"
output: html_document
---

## Dataset: Fernwärme, Primärenergiefaktor total

<![CDATA[
Totaler Primärenergiefaktor pro Jahr in MJ-eq/MJ im Fernwärmeverbund KVA und Holz
]]>

**Primärenergiefaktor**

Dieser berücksichtigt den Energieverlust bei der Herstellung, Lagerung, Umwandlung und Verteilung eines Energieträgers, zeigt also das Verhältnis zwischen kumuliertem Energieaufwand bezogen auf den Energieoutput an. Je niedriger der Primärenergiefaktor ist, desto umweltschonender ist die Energieform. Er wird angegeben in MJ-eq/MJ.
Die Berechnung erfolgt mit Hilfe eines spezifisch für ERZ Fernwärme erstellten Rechners anhand des jährlichen Primärenergiemixes.



[Direct link by **OpenDataZurich** for dataset](https://data.stadt-zuerich.ch/dataset/erz_fw_primaerenergiefaktor)

Auto generated R starter code for data set erz_fw_primaerenergiefaktor.

## Metadata

- **Publisher** `Energielösungen Q, Elektrizitätswerk der Stadt Zürich, Departement der Industriellen Betriebe`
- **Maintainer** `Open Data Zürich`
- **Maintainer_email** `opendata@zuerich.ch`
- **Keywords** `Energie`
- **Tags** `['energie', 'fernwaerme', 'fernwarme-primarenergiefaktor']`
- **Metadata_created** `2022-05-11T14:10:27.741104`
- **Metadata_modified** `2025-08-09T16:10:57.581759`


# Load packages

```{r}
library(skimr)
library(tidyverse)
```

# Load the data

```{r}
url <- "https://data.stadt-zuerich.ch/dataset/erz_fw_primaerenergiefaktor/download/fw_primaerenergiefaktor.csv"
if (str_detect(url, ".csv")) {
    df <- readr::read_csv(url)
} else if (str_detect(url, ".parquet")) {
    df <- arrow::read_parquet(url)
} else {
    print("File format not recognised!")
}
```

# Analyze the data

look at the data
```{r}
head(df)
```

```{r}
glimpse(df)
```

```{r}
skim(df)
```

# Continue your code here...

```{r}

```

------------------------------------------------------------------------

# Contact

opendata@zuerich.ch
