---
title: "Open Government Data, OpenDataZurich"
date: "2025-07-27"
output: html_document
---

## Dataset: Stadtreinigung: Kennzahlen

<![CDATA[
Kennzahlen der Stadtreinigung
]]>

**Stadtreinigung Kennzahlen**

Auf Strassen und Gehwegen sowie in den Parkanlagen Zürichs fällt Wischgut an. Dazu gehören Laub, Kies und der auf
öffentlichem Grund eingesammelte Abfall. Das Wischgut
wird stofflich recycelt oder im Kehrichtheizkraftwerk Hagenholz thermisch verwertet.

**Bemerkung**

 Datenaktualisierungen bis 2023 jährlich, danach monatlich.



[Direct link by **OpenDataZurich** for dataset](https://data.stadt-zuerich.ch/dataset/erz_sr_kennzahlen)

Auto generated R starter code for data set erz_sr_kennzahlen.

## Metadata

- **Publisher** `Stadtreinigung, Entsorgung + Recycling Zürich, Tiefbau- und Entsorgungsdepartement`
- **Maintainer** `Open Data Zürich`
- **Maintainer_email** `opendata@zuerich.ch`
- **Keywords** `Bevölk­erung,Ver­walt­ung`
- **Tags** `['abfall', 'abfallbehalter', 'abfalleimer', 'kehricht', 'littering', 'siedlungsabfall', 'streusalz', 'wischgut']`
- **Metadata_created** `2023-06-21T13:53:38.297366`
- **Metadata_modified** `2025-07-26T16:10:38.286147`


# Load packages

```{r}
library(skimr)
library(tidyverse)
```

# Load the data

```{r}
url <- "https://data.stadt-zuerich.ch/dataset/erz_sr_kennzahlen/download/sr_kennzahlen.csv"
if (str_detect(url, ".csv")) {
    df <- readr::read_csv(url)
} else if (str_detect(url, ".parquet")) {
    df <- arrow::read_parquet(url)
} else {
    print("File format not recognised!")
}
```

# Analyze the data

look at the data
```{r}
head(df)
```

```{r}
glimpse(df)
```

```{r}
skim(df)
```

# Continue your code here...

```{r}

```

------------------------------------------------------------------------

# Contact

opendata@zuerich.ch
