---
title: "Open Government Data, OpenDataZurich"
date: "2025-05-26"
output: html_document
---

## Dataset: Fernwärme, Primärenergiemix

<![CDATA[
Anteil der Primärenergien Kehricht, Holz, Wärmepumpe, Erdgas und Heizöl in MWh pro Jahr im Fernwärmeverbund KVA und Holz
]]>

**Primärenergiemix**

Die Wärmepumpe Walche wurde Ende 2017 ausser Betrieb genommen.

**Bemerkungen zu Kennwerten:**

- 1. Kehricht_MWh: KVA Josefstrasse bis März 2021
- 2. Erdgas_MWh und Heizoel_MWh: Wirkungsgrad Heizkessel ~ 90%



[Direct link by **OpenDataZurich** for dataset](https://data.stadt-zuerich.ch/dataset/erz_fw_primaerenergiemix)

Auto generated R starter code for data set erz_fw_primaerenergiemix.

## Metadata

- **Publisher** `Energielösungen Q, Elektrizitätswerk der Stadt Zürich, Departement der Industriellen Betriebe`
- **Maintainer** `Open Data Zürich`
- **Maintainer_email** `opendata@zuerich.ch`
- **Keywords** `Energie`
- **Tags** `['energie', 'fernwaerme', 'fernwarme-primarenergiemix']`
- **Metadata_created** `2022-05-11T14:10:23.873322`
- **Metadata_modified** `2025-05-25T16:10:49.507909`


# Load packages

```{r}
library(skimr)
library(tidyverse)
```

# Load the data

```{r}
url <- "https://data.stadt-zuerich.ch/dataset/erz_fw_primaerenergiemix/download/fw_primaerenergiemix.csv"
if (str_detect(url, ".csv")) {
    df <- readr::read_csv(url)
} else if (str_detect(url, ".parquet")) {
    df <- arrow::read_parquet(url)
} else {
    print("File format not recognised!")
}
```

# Analyze the data

look at the data
```{r}
head(df)
```

```{r}
glimpse(df)
```

```{r}
skim(df)
```

# Continue your code here...

```{r}

```

------------------------------------------------------------------------

# Contact

opendata@zuerich.ch
