---
title: "Open Government Data, OpenDataZurich"
date: "2025-06-16"
output: html_document
---

## Dataset: Viertelstundenwerte des Stromverbrauchs in den Netzebenen 5 und 7 in der Stadt Zürich, seit 2015

Dieser Datensatz beinhaltet Stromverbrauchsdaten des ewz-Netzes in der Stadt Zürich. Es handelt sich um die Bruttoenergie, das heisst der konsumierten Energie der Verbraucherinnen und Verbraucher. Netzverluste etc. sind in der Bruttoenergie nicht enthalten.

Die Daten sind aufgeteilt in:

- Haushalte, KMU's und Dienstleistungen (Niederspannung, Netzebene 7 -> NE7) 
- Unternehmen und Dienstleistungen mit höherem Stromverbrauch (Mittelspannung, Netzebene 5 -> NE5).

Die Daten liegen als 15-Minuten Zeitreihe seit dem 1.1.2015 vor.

**Zu beachten:**

Die Stromverbrauchsdaten werden basierend auf zahlreichen Messungen zum Verbrauch berechnet. **Einzelne Messungen können dabei fehlen und müssen nachträglich nochmals eingepflegt werden**. Daher sind die in diesem Datensatz vorliegenden Viertelstundenwerte der letzten Tage möglicherweise noch nicht ganz als definitiv der Realität entsprechend zu interpretieren. Sie können entsprechend im Verlaufe der Zeit - bis max. 6 Monate zurück - noch nachträglich angepasst werden.



[]()

**Kilo, Giga, Tera: Watt?!**

Nicht nur Ingenieur*innen verwenden diese Einheiten: Kilowatt und Gigawattstunden haben auch Einzug in unsere alltägliche Kommunikation gehalten. Doch wie ordnen wir diese Grössen ein? Dieser kurze Webartikel hilft Dir bei der Einordnung: ** [Link](https://www.powernewz.ch/2020/kilo-giga-tera-watt/)**.




[]()



[Direct link by **OpenDataZurich** for dataset](https://data.stadt-zuerich.ch/dataset/ewz_stromabgabe_netzebenen_stadt_zuerich)

Auto generated R starter code for data set ewz_stromabgabe_netzebenen_stadt_zuerich.

## Metadata

- **Publisher** `Elektrizitätswerk der Stadt Zürich, Departement der Industriellen Betriebe`
- **Maintainer** `Open Data Zürich`
- **Maintainer_email** `opendata@zuerich.ch`
- **Keywords** `Energie`
- **Tags** `['energie', 'sachdaten', 'tabelle', 'zeitreihe']`
- **Metadata_created** `2022-10-26T18:50:29.349434`
- **Metadata_modified** `2025-06-16T12:49:34.969245`


# Load packages

```{r}
library(skimr)
library(tidyverse)
```

# Load the data

```{r}
url <- "https://data.stadt-zuerich.ch/dataset/ewz_stromabgabe_netzebenen_stadt_zuerich/download/ewz_stromabgabe_netzebenen_stadt_zuerich.csv"
if (str_detect(url, ".csv")) {
    df <- readr::read_csv(url)
} else if (str_detect(url, ".parquet")) {
    df <- arrow::read_parquet(url)
} else {
    print("File format not recognised!")
}
```

# Analyze the data

look at the data
```{r}
head(df)
```

```{r}
glimpse(df)
```

```{r}
skim(df)
```

# Continue your code here...

```{r}

```

------------------------------------------------------------------------

# Contact

opendata@zuerich.ch
