---
title: "Open Government Data, OpenDataZurich"
date: "2025-09-21"
output: html_document
---

## Dataset: Fernwärme, Primärenergiefaktor total

Totaler Primärenergiefaktor pro Jahr in MJ-eq/MJ im Wärmeverbund KVA und Holz

**Primärenergiefaktor**

Dieser berücksichtigt den Energieverlust bei der Herstellung, Lagerung, Umwandlung und Verteilung eines Energieträgers, zeigt also das Verhältnis zwischen kumuliertem Energieaufwand bezogen auf den Energieoutput an. Je niedriger der Primärenergiefaktor ist, desto umweltschonender ist die Energieform. Er wird angegeben in MJ-eq/MJ.
Die Berechnung erfolgt mit Hilfe eines spezifisch für ewz Energielösungen erstellten Rechners anhand des jährlichen Primärenergiemixes.

**Wärmeverbund KVA und Holz**

[Link](https://www.ewz.ch/de/geschaeftskunden/immobilien/referenzen-projekte/waermeverbund-kva-holz.html)



[Direct link by **OpenDataZurich** for dataset](https://data.stadt-zuerich.ch/dataset/ewz_fw_primaerenergiefaktor_kva_und_holz)

Auto generated R starter code for data set ewz_fw_primaerenergiefaktor_kva_und_holz.

## Metadata

- **Publisher** `Energielösungen Q, Elektrizitätswerk der Stadt Zürich, Departement der Industriellen Betriebe`
- **Maintainer** `Open Data Zürich`
- **Maintainer_email** `opendata@zuerich.ch`
- **Keywords** `Energie`
- **Tags** `['energie ', 'fernwaerme', 'gitlab', 'primärenergiefaktor', 'sachdaten', 'tabelle', 'zeitreihe']`
- **Metadata_created** `2025-09-10T15:13:14.820061`
- **Metadata_modified** `2025-09-20T20:23:29.597490`


# Load packages

```{r}
library(skimr)
library(tidyverse)
```

# Load the data

```{r}
url <- "https://data.stadt-zuerich.ch/dataset/ewz_fw_primaerenergiefaktor_kva_und_holz/download/ewz_fw_primaerenergiefaktor_kva_und_holz.csv"
if (str_detect(url, ".csv")) {
    df <- readr::read_csv(url)
} else if (str_detect(url, ".parquet")) {
    df <- arrow::read_parquet(url)
} else {
    print("File format not recognised!")
}
```

# Analyze the data

look at the data
```{r}
head(df)
```

```{r}
glimpse(df)
```

```{r}
skim(df)
```

# Continue your code here...

```{r}

```

------------------------------------------------------------------------

# Contact

opendata@zuerich.ch
