---
title: "Open Government Data, OpenDataZurich"
date: "2026-02-08"
output: html_document
---

## Dataset: Fernwärme, CO2-Entlastung

Entlastung von CO2-Äquivalente durch den Einsatz von Fernwärme anstelle von Öl in Tonnen im Wärmeverbund KVA und Holz


**CO2-Entlastung**

Totale Entlastung der CO2-Äquivalente durch den Einsatz von Fernwärme anstelle von Öl im Wärmeverbund KVA und Holz

**Wärmeverbund KVA und Holz**

[Link](https://www.ewz.ch/de/geschaeftskunden/immobilien/referenzen-projekte/waermeverbund-kva-holz.html)



[Direct link by **OpenDataZurich** for dataset](https://data.stadt-zuerich.ch/dataset/ewz_fw_co2_entlastung_kva_und_holz)

Auto generated R starter code for data set ewz_fw_co2_entlastung_kva_und_holz.

## Metadata

- **Publisher** `Energielösungen Q, Elektrizitätswerk der Stadt Zürich, Departement der Industriellen Betriebe`
- **Maintainer** `Open Data Zürich`
- **Maintainer_email** `opendata@zuerich.ch`
- **Keywords** `Energie`
- **Tags** `['co2', 'energie', 'fernwaerme', 'gitlab', 'sachdaten', 'tabelle', 'zeitreihe']`
- **Metadata_created** `2025-09-10T15:10:21.067504`
- **Metadata_modified** `2026-02-03T08:13:40.245802`


# Load packages

```{r}
library(skimr)
library(tidyverse)
```

# Load the data

```{r}
url <- "https://data.stadt-zuerich.ch/dataset/ewz_fw_co2_entlastung_kva_und_holz/download/ewz_fw_co2_entlastung_kva_und_holz.csv"
if (str_detect(url, ".csv")) {
    df <- readr::read_csv(url)
} else if (str_detect(url, ".parquet")) {
    df <- arrow::read_parquet(url)
} else {
    print("File format not recognised!")
}
```

# Analyze the data

look at the data
```{r}
head(df)
```

```{r}
glimpse(df)
```

```{r}
skim(df)
```

# Continue your code here...

```{r}

```

------------------------------------------------------------------------

# Contact

opendata@zuerich.ch
