---
title: "Open Government Data, OpenDataZurich"
date: "2025-09-07"
output: html_document
---

## Dataset: Viertelstundenwerte zum Bruttolastgang elektrische Energie der Stadt Zürich, seit 2019


Diese Datensätze beinhalten den totalen Bruttolastgang der abgegebenen elektrischen Energie in der Stadt Zürich als 15-Minuten Zeitreihe seit dem 1.1.2019.

Sie beinhalten die elektrische Energie aller Endverbraucher, die am Netz und am nachgelagerten Netz angeschlossen sind abzüglich der Verluste. Der Eigenbadarf eines Kraftwerkes sowie für den Antrieb von Pumpen in Pumpspeicherkraftwerken ist ausgenommen.


**Zu beachten:**


Der Bruttolastgang wird basierend auf zahlreichen Messungen zur Einspeisung und zum Verbrauch berechnet. Einzelne Messungen können dabei fehlen und müssen nachträglich nochmals eingepflegt werden. Daher sind die in dieser Datei vorliegenden Viertelstundenwerte der letzten Tage noch nicht ganz als definitiv der Realität entsprechend zu interpretieren. Sie können entsprechend im Verlaufe der Zeit - bis max. 6 Monate zurück - noch nachträglich angepasst werden.

Das Attribut **Status** gibt einen Hinweis dazu:

- Wenn der Wert auf `W - wahre Werte` gesetzt ist, kann man die Werte als der Realität entsprechend interpretieren. Sie werden nicht mehr angepasst und bleiben stabil.
- Beim Status `F` fehlen noch Messwerte zur korrekten Berechnung des Bruttolastgangs. Die angegebenen Werte werden  noch angepasst werden müssen.
- Beim Status `E` wurden weitere Messwerte aufgenommen und der Bruttolastgang entsprechend angepasst. Weitere Anpassungen werden aber noch vorgenommen werden müssen, bis der Status W erreicht werden kann.



[]()

**Arbeiten mit diesen Daten:**

Im Rahmen eines Tutorials für PowerBI haben die Fachleute des ewz auch diese Datensätze verwendet. Dabei wird anschaulich beschrieben, wie Sie mit diesen Datensätzen arbeiten können und worauf Sie achten sollten. Sie finden das Tutorial  unter [«Crashkurs für Datenanalysen mit Power BI»](https://opendatazurich.github.io/crashkurs-dataviz-powerbi/#bruttolastgang) oder auf unserem [Github-Account](https://github.com/opendatazurich/crashkurs-dataviz-powerbi).



[]()

**Kilo, Giga, Tera: Watt?!**


Nicht nur Ingenieurinnen verwenden diese Einheiten: Kilowatt und Gigawattstunden haben auch Einzug in unsere alltägliche Kommunikation gehalten. Doch wie ordnen wir diese Grössen ein? Dieser kurze Webartikel hilft Dir bei der Einordnung:[** Link**](https://www.powernewz.ch/2020/kilo-giga-tera-watt/).


[]()



[Direct link by **OpenDataZurich** for dataset](https://data.stadt-zuerich.ch/dataset/ewz_bruttolastgang_stadt_zuerich)

Auto generated R starter code for data set ewz_bruttolastgang_stadt_zuerich.

## Metadata

- **Publisher** `Elektrizitätswerk der Stadt Zürich, Departement der Industriellen Betriebe`
- **Maintainer** `Open Data Zürich`
- **Maintainer_email** `opendata@zuerich.ch`
- **Keywords** `Energie`
- **Tags** `['energie', 'sachdaten', 'tabelle', 'zeitreihe']`
- **Metadata_created** `2020-04-29T12:20:06.601621`
- **Metadata_modified** `2025-09-07T02:58:37.460359`


# Load packages

```{r}
library(skimr)
library(tidyverse)
```

# Load the data

```{r}
url <- "https://data.stadt-zuerich.ch/dataset/ewz_bruttolastgang_stadt_zuerich/download/2019_ewz_bruttolastgang.csv"
if (str_detect(url, ".csv")) {
    df <- readr::read_csv(url)
} else if (str_detect(url, ".parquet")) {
    df <- arrow::read_parquet(url)
} else {
    print("File format not recognised!")
}
```

# Analyze the data

look at the data
```{r}
head(df)
```

```{r}
glimpse(df)
```

```{r}
skim(df)
```

# Continue your code here...

```{r}

```

------------------------------------------------------------------------

# Contact

opendata@zuerich.ch
