---
title: "Open Government Data, OpenDataZurich"
date: "2025-05-21"
output: html_document
---

## Dataset: Zürich Glasfasernetz Leistungsdaten

Leistungsdaten (Up- und Downstream) im Glasfasernetz der Stadt Zürich in Bit pro Sekunde.

**Erläuterung**

Der Datensatz enthält die gemessenen Leistungsdaten (Up- und Downstream) in Bit pro Sekunde im Glasfasernetz der Stadt Zürich. Die Messdaten werden für jede Viertelstunde pro Knotenpunkt, aggregiert (Durchschnitt), ausgewiesen.  Das File wird täglich mit den gemessenen Daten der letzten 24 Stunden, bis Ende Monat, angereichert. 

**Verknüpfung der Traffic-Werte mit den Versorgungszonen**

Die Messwerte können über das Attribut «CO» mit den Versorungszonen des Geodatensatzes [**«Zürich Glasfasernetz Versorgungszonen»**](https://data.stadt-zuerich.ch/dataset/ewz_gebiete_zuerinet) verknüpft werden.

[]()



[Direct link by **OpenDataZurich** for dataset](https://data.stadt-zuerich.ch/dataset/ewz_leistungsdaten_zuerinet)

Auto generated R starter code for data set ewz_leistungsdaten_zuerinet.

## Metadata

- **Publisher** `Elektrizitätswerk der Stadt Zürich, Departement der Industriellen Betriebe`
- **Maintainer** `Open Data Zürich`
- **Maintainer_email** `opendata@zuerich.ch`
- **Keywords** `​​Volks​­wirt​­schaft`
- **Tags** `['glasfasernetz', 'leistungsdaten', 'sachdaten', 'traffic']`
- **Metadata_created** `2019-07-29T13:24:28.512305`
- **Metadata_modified** `2025-05-21T11:07:41.088678`


# Load packages

```{r}
library(skimr)
library(tidyverse)
```

# Load the data

```{r}
url <- "https://data.stadt-zuerich.ch/dataset/ewz_leistungsdaten_zuerinet/download/zuerinet_leistungsdaten_2024-01.csv"
if (str_detect(url, ".csv")) {
    df <- readr::read_csv(url)
} else if (str_detect(url, ".parquet")) {
    df <- arrow::read_parquet(url)
} else {
    print("File format not recognised!")
}
```

# Analyze the data

look at the data
```{r}
head(df)
```

```{r}
glimpse(df)
```

```{r}
skim(df)
```

# Continue your code here...

```{r}

```

------------------------------------------------------------------------

# Contact

opendata@zuerich.ch
