---
title: "Open Government Data, OpenDataZurich"
date: "2025-09-07"
output: html_document
---

## Dataset: Fernwärme, jährlich abonnierte Leistung

<![CDATA[
Summe der gemäss den Wärmelieferungsverträgen abonnierten Leistung in MW pro Jahr im Wärmeverbund KVA und Holz.
]]>

**Abonnierte Leistung in MW**

Summe der gemäss den Wärmelieferungsverträgen abonnierten Leistung in MW pro Jahr



[Direct link by **OpenDataZurich** for dataset](https://data.stadt-zuerich.ch/dataset/ewz_fw_abonnierte_leistung_kva_und_holz)

Auto generated R starter code for data set ewz_fw_abonnierte_leistung_kva_und_holz.

## Metadata

- **Publisher** `Energielösungen Q, Elektrizitätswerk der Stadt Zürich, Departement der Industriellen Betriebe`
- **Maintainer** `Open Data Zürich`
- **Maintainer_email** `opendata@zuerich.ch`
- **Keywords** `Energie`
- **Tags** `['energie', 'fernwaerme', 'fernwarme-leistung']`
- **Metadata_created** `2025-08-29T13:30:16.931475`
- **Metadata_modified** `2025-09-07T02:51:34.925138`


# Load packages

```{r}
library(skimr)
library(tidyverse)
```

# Load the data

```{r}
url <- "https://data.stadt-zuerich.ch/dataset/ewz_fw_abonnierte_leistung_kva_und_holz/download/fw_abonnierte_leistung_kva_und_holz.csv"
if (str_detect(url, ".csv")) {
    df <- readr::read_csv(url)
} else if (str_detect(url, ".parquet")) {
    df <- arrow::read_parquet(url)
} else {
    print("File format not recognised!")
}
```

# Analyze the data

look at the data
```{r}
head(df)
```

```{r}
glimpse(df)
```

```{r}
skim(df)
```

# Continue your code here...

```{r}

```

------------------------------------------------------------------------

# Contact

opendata@zuerich.ch
