---
title: "Open Government Data, OpenDataZurich"
date: "2026-02-24"
output: html_document
---

## Dataset: Stündliche Netznutzungs- und Energietarife für das Pilotprojekt von ewz an der Anna-Heer in Zürich, beginnend ab 01. Februar 2026

Dieser Datensatz beinhaltet dynamische Netznutzungs- und Energietarife sowie deren Kombination in Rp./kWh pro Stunde für das Pilotprojekt an der Anna-Heer-Strasse in Zürich (z.B. Kombitarif 24,3 Rp./kWh für den Zeitraum von 18.00 bis 19.00 Uhr). 
Die Tarife werden jeweils am Vortag um 18.00 Uhr publiziert und weichen von den offziell gültigen Tarifen von ewz ab, da es sich um ein Pilotprojekt handelt. Es besteht kein Anspruch auf diese Tarife ausserhalb des Pilotprojekts.  

Die Daten liegen als stündliche Zeitreihe seit dem 1.2.2026 vor.

**Zu beachten:**

Stündliche Netznutzungs-, Energie- und Kombitarife (*exkl. allgemeine SDL, Stromreserve und Solidarisierungszuschlag / Abgaben und Leistungen / Netzzuschlag)

[]()

**Kilo, Giga, Tera: Watt?!**

Nicht nur Ingenieur*innen verwenden diese Einheiten: Kilowatt und Gigawattstunden haben auch Einzug in unsere alltägliche Kommunikation gehalten. Doch wie ordnen wir diese Grössen ein? Dieser kurze Webartikel hilft Dir bei der Einordnung: ** [Link](https://www.powernewz.ch/2020/kilo-giga-tera-watt/)**.




[]()



[Direct link by **OpenDataZurich** for dataset](https://data.stadt-zuerich.ch/dataset/ewz_dynamische_tarife_pp_ah_stzh)

Auto generated R starter code for data set ewz_dynamische_tarife_pp_ah_stzh.

## Metadata

- **Publisher** `Elektrizitätswerk der Stadt Zürich, Departement der Industriellen Betriebe`
- **Maintainer** `Open Data Zürich`
- **Maintainer_email** `opendata@zuerich.ch`
- **Keywords** `Energie,Preise`
- **Tags** `['energie', 'preise', 'sachdaten', 'tabelle', 'tarife', 'zeitreihe']`
- **Metadata_created** `2026-02-02T15:13:16.542700`
- **Metadata_modified** `2026-02-24T07:38:35.731007`


# Load packages

```{r}
library(skimr)
library(tidyverse)
```

# Load the data

```{r}
url <- "https://data.stadt-zuerich.ch/dataset/ewz_dynamische_tarife_pp_ah_stzh/download/ewz_dynamic_tariffs_anna_heer_pilot.csv"
if (str_detect(url, ".csv")) {
    df <- readr::read_csv(url)
} else if (str_detect(url, ".parquet")) {
    df <- arrow::read_parquet(url)
} else {
    print("File format not recognised!")
}
```

# Analyze the data

look at the data
```{r}
head(df)
```

```{r}
glimpse(df)
```

```{r}
skim(df)
```

# Continue your code here...

```{r}

```

------------------------------------------------------------------------

# Contact

opendata@zuerich.ch
