---
title: "Open Government Data, OpenDataZurich"
date: "2026-05-07"
output: html_document
---

## Dataset: Stündliche Netznutzungs- und Energietarife (ewz.econatur) für das Pilotprojekt dynamischer Ladetarif NNE-H für private Heimladestationen von ewz, beginnend ab 01. April 2026 bis 31. März 2027.

Dieser Datensatz beinhaltet dynamische Netznutzungs- und Energietarife (ewz.econatur) sowie deren Kombination in Rp./kWh pro Stunde für private Heimladestationen des ewz im Rahmen des Pilotprojekts NNE-H (z.B. Kombitarif 34.07 Rp./kWh für den Zeitraum von 18.00 bis 19.00 Uhr, exkl. Allgemeine SDL, Stromreserve und Solidarisierungszuschlag / Abgaben und Leistungen / Netzzuschlag). 
Die Tarife werden wöchentlich publiziert und weichen von den offziell gültigen Tarifen von ewz ab, da es sich um ein Pilotprojekt handelt. Es besteht kein Anspruch auf diese Tarife ausserhalb des Pilotprojekts.  

Die Daten liegen als stündliche Zeitreihe seit dem 01.04.2026 vor.

**Zu beachten:**

Die Hoch- und Niedertarifstunden werden wöchentlich nach erwarteter Netzlast bestimmt.

[]()

**Kilo, Giga, Tera: Watt?!**

Nicht nur Ingenieur*innen verwenden diese Einheiten: Kilowatt und Gigawattstunden haben auch Einzug in unsere alltägliche Kommunikation gehalten. Doch wie ordnen wir diese Grössen ein? Dieser kurze Webartikel hilft Dir bei der Einordnung: ** [Link](https://www.powernewz.ch/2020/kilo-giga-tera-watt/)**.




[]()



[Direct link by **OpenDataZurich** for dataset](https://data.stadt-zuerich.ch/dataset/ewz_dynamische_tarife_pp_nneh_stzh)

Auto generated R starter code for data set ewz_dynamische_tarife_pp_nneh_stzh.

## Metadata

- **Publisher** `Elektrizitätswerk der Stadt Zürich, Departement der Industriellen Betriebe`
- **Maintainer** `Open Data Zürich`
- **Maintainer_email** `opendata@zuerich.ch`
- **Keywords** `Energie,Netznutzung,Preise,Strom`
- **Tags** `['e-mobilitat', 'energie', 'netznutzung', 'preise', 'sachdaten', 'strom', 'tabelle', 'tarife', 'zeitreihe']`
- **Metadata_created** `2026-03-24T11:34:53.207435`
- **Metadata_modified** `2026-05-07T07:04:41.546535`


# Load packages

```{r}
library(skimr)
library(tidyverse)
```

```{r}
# Identifies requests from this notebook in the OpenDataZurich access logs.
# Picked up by curl-based readers (readr, arrow) via base R's HTTPUserAgent option.
options(HTTPUserAgent = "OpenDataZurich-StarterCode-Notebook/1.0 (lang=r; +https://github.com/opendatazurich/starter-code)")
```

# Load the data

```{r}
url <- "https://data.stadt-zuerich.ch/dataset/ewz_dynamische_tarife_pp_nneh_stzh/download/ewz_dynamic_tariffs_emob_nneh_pilot.csv"
if (str_detect(url, ".csv")) {
    df <- readr::read_csv(url)
} else if (str_detect(url, ".parquet")) {
    df <- arrow::read_parquet(url)
} else {
    print("File format not recognised!")
}
```

# Analyze the data

look at the data
```{r}
head(df)
```

```{r}
glimpse(df)
```

```{r}
skim(df)
```

# Continue your code here...

```{r}

```

------------------------------------------------------------------------

# Contact

opendata@zuerich.ch
