---
title: "Open Government Data, OpenDataZurich"
date: "2025-11-23"
output: html_document
---

## Dataset: Fernwärme, Anzahl Wärmeübergabestationen

Anzahl der aktiven Wärmeübergabestationen im Wärmeverbund KVA und Holz pro Jahr

**Anzahl Wärmeübergabestationen**

Ab 2020 wurden nur noch die Wärmeübergabestationen im Wärmeverbund KVA und Holz für die Berechnung der Anzahl verwendet, die direkt an das Fernwärmenetz der Stadt Zürich angeschlossen sind. Sekundär angeschlossene Wärmeübergabestationen werden nicht mehr berücksichtigt.

**Wärmeverbund KVA und Holz**

[Link](https://www.ewz.ch/de/geschaeftskunden/immobilien/referenzen-projekte/waermeverbund-kva-holz.html)



[Direct link by **OpenDataZurich** for dataset](https://data.stadt-zuerich.ch/dataset/ewz_fw_waermeuebergabestationen_kva_und_holz)

Auto generated R starter code for data set ewz_fw_waermeuebergabestationen_kva_und_holz.

## Metadata

- **Publisher** `Energielösungen Q, Elektrizitätswerk der Stadt Zürich, Departement der Industriellen Betriebe`
- **Maintainer** `Open Data Zürich`
- **Maintainer_email** `opendata@zuerich.ch`
- **Keywords** `Energie`
- **Tags** `[' energie', 'Wärmeübergabestationen WUEST', 'fernwaerme', 'gitlab', 'sachdaten', 'tabelle', 'zeitreihe']`
- **Metadata_created** `2025-09-10T15:14:46.916707`
- **Metadata_modified** `2025-11-18T08:23:35.642149`


# Load packages

```{r}
library(skimr)
library(tidyverse)
```

# Load the data

```{r}
url <- "https://data.stadt-zuerich.ch/dataset/ewz_fw_waermeuebergabestationen_kva_und_holz/download/ewz_fw_waermeuebergabestationen_kva_und_holz.csv"
if (str_detect(url, ".csv")) {
    df <- readr::read_csv(url)
} else if (str_detect(url, ".parquet")) {
    df <- arrow::read_parquet(url)
} else {
    print("File format not recognised!")
}
```

# Analyze the data

look at the data
```{r}
head(df)
```

```{r}
glimpse(df)
```

```{r}
skim(df)
```

# Continue your code here...

```{r}

```

------------------------------------------------------------------------

# Contact

opendata@zuerich.ch
