---
title: "Open Government Data, OpenDataZurich"
date: "2025-09-21"
output: html_document
---

## Dataset: Fernwärme, Netzlänge

Gesamte Netzlänge (Trassen) in km im Wärmeverbund KVA und Holz

**Netzlänge**

Ab 2020 wurden nur noch die im Eigentum der Stadt Zürich stehenden Fernwärmeleitungen im Wärmeverbund KVA und Holz für die Berechnung der Netzlänge verwendet. Fernwärmeleitungen Dritter werden nicht mehr berücksichtigt.

**Wärmeverbund KVA und Holz**

[Link](https://www.ewz.ch/de/geschaeftskunden/immobilien/referenzen-projekte/waermeverbund-kva-holz.html)



[Direct link by **OpenDataZurich** for dataset](https://data.stadt-zuerich.ch/dataset/ewz_fw_netzlaenge_kva_und_holz)

Auto generated R starter code for data set ewz_fw_netzlaenge_kva_und_holz.

## Metadata

- **Publisher** `Energielösungen Q, Elektrizitätswerk der Stadt Zürich, Departement der Industriellen Betriebe`
- **Maintainer** `Open Data Zürich`
- **Maintainer_email** `opendata@zuerich.ch`
- **Keywords** `Energie`
- **Tags** `['fernwaerme', 'gitlab', 'netzlaenge ', 'sachdaten', 'tabelle', 'zeitreihe']`
- **Metadata_created** `2025-09-10T15:10:53.377035`
- **Metadata_modified** `2025-09-20T12:53:28.661125`


# Load packages

```{r}
library(skimr)
library(tidyverse)
```

# Load the data

```{r}
url <- "https://data.stadt-zuerich.ch/dataset/ewz_fw_netzlaenge_kva_und_holz/download/ewz_fw_netzlaenge_kva_und_holz.csv"
if (str_detect(url, ".csv")) {
    df <- readr::read_csv(url)
} else if (str_detect(url, ".parquet")) {
    df <- arrow::read_parquet(url)
} else {
    print("File format not recognised!")
}
```

# Analyze the data

look at the data
```{r}
head(df)
```

```{r}
glimpse(df)
```

```{r}
skim(df)
```

# Continue your code here...

```{r}

```

------------------------------------------------------------------------

# Contact

opendata@zuerich.ch
