---
title: "Open Government Data, OpenDataZurich"
date: "2026-02-22"
output: html_document
---

## Dataset: Viertelstundenwerte des Stromverbrauchs in Mittelbünden, seit 2018

Dieser Datensatz beinhaltet **Stromverbrauchsdaten des ewz-Netzes in Mittelbünden** auf den Netzebenen 5 und 7. 

Dies beinhaltet sowohl den Stromverbrauch aller durch die ewz direkt belieferten **Gebiete** (Bruttolastgangsumme Netzebene 7), [siehe dazu auch das Geoportal des Kantons Graubündens](https://edit.geo.gr.ch/s/xS28), als auch den Stromverbrauch in den durch die ewz auf der Mittelspannung belieferten Nachliegerwerke (Bruttoenergie Nachlieger Netzebene 5), dies betrifft die Versorgung oder Teilversorgung der Gemeinden Surses, Albula/Alvra, Lantsch/Lenz, Vaz/Obervaz, Scharans und Rheinwald.

Es handelt sich um die **Bruttoenergie**, das heisst die konsumierte Energie der Verbraucherinnen und Verbraucher. Netzverluste etc. sind darin nicht enthalten.

Die Daten liegen als 15-Minuten Zeitreihe seit dem 1.1.2018 vor.

**Zu beachten:**

Die Stromverbrauchsdaten werden basierend auf zahlreichen Messungen zum Verbrauch berechnet. **Einzelne Messungen können dabei fehlen und müssen nachträglich nochmals eingepflegt werden**. Sie können entsprechend im Verlaufe der Zeit - bis max. 6 Monate zurück - noch nachträglich angepasst werden.



[]()

**Kilo, Giga, Tera: Watt?!**

Nicht nur Ingenieur*innen verwenden diese Einheiten: Kilowatt und Gigawattstunden haben auch Einzug in unsere alltägliche Kommunikation gehalten. Doch wie ordnen wir diese Grössen ein? Dieser kurze Webartikel hilft Dir bei der Einordnung: ** [Link](https://www.powernewz.ch/2020/kilo-giga-tera-watt/)**.




[]()



[Direct link by **OpenDataZurich** for dataset](https://data.stadt-zuerich.ch/dataset/ewz_stromabgabe_netzebenen_mittelbuenden)

Auto generated R starter code for data set ewz_stromabgabe_netzebenen_mittelbuenden.

## Metadata

- **Publisher** `Elektrizitätswerk der Stadt Zürich, Departement der Industriellen Betriebe`
- **Maintainer** `Open Data Zürich`
- **Maintainer_email** `opendata@zuerich.ch`
- **Keywords** `Energie`
- **Tags** `['energie', 'sachdaten', 'tabelle', 'zeitreihe']`
- **Metadata_created** `2023-05-16T08:28:06.874516`
- **Metadata_modified** `2026-02-22T02:56:00.044615`


# Load packages

```{r}
library(skimr)
library(tidyverse)
```

# Load the data

```{r}
url <- "https://data.stadt-zuerich.ch/dataset/ewz_stromabgabe_netzebenen_mittelbuenden/download/ewz_stromabgabe_netzebenen_mittelbuenden.csv"
if (str_detect(url, ".csv")) {
    df <- readr::read_csv(url)
} else if (str_detect(url, ".parquet")) {
    df <- arrow::read_parquet(url)
} else {
    print("File format not recognised!")
}
```

# Analyze the data

look at the data
```{r}
head(df)
```

```{r}
glimpse(df)
```

```{r}
skim(df)
```

# Continue your code here...

```{r}

```

------------------------------------------------------------------------

# Contact

opendata@zuerich.ch
