---
title: "Open Government Data, OpenDataZurich"
date: "2025-05-21"
output: html_document
---

## Dataset: Stromabgabe nach Statistischer Zone

Der Datensatz enthält die Gesamtstromabgabe in jeder Statistischen Zone im angegebenen Jahr durch ewz und Dritte. Für die Berechnung werden die gemessenen Verbrauchswerte von Haushalten und Firmen sowie Gewerbe in der jeweiligen Zone addiert. Der Stromabgabe ist in GWh angegeben.
Da es keinen Stichtag für die Ablesungen gibt, kann die Summe dieser Daten von anderen publizierten Daten bzgl. Gesamtstromabgabe abweichen.

**Erläuterung**

1 Gigawattstunde (GWh) entspricht 1000 Megawattstunden (MWh) oder 1'000'000 Kilowattstunden (kWh). 1 kWh entspricht dem Strombedarf von zehn 100-Watt-Glühbirnen während einer Stunde.

**Verwandte Datensätze**

[Geo-Datensatz der «Statistische Zonen»](https://data.stadt-zuerich.ch/dataset/statistische_zone)



[Direct link by **OpenDataZurich** for dataset](https://data.stadt-zuerich.ch/dataset/ewz_stromverbrauch_statz)

Auto generated R starter code for data set ewz_stromverbrauch_statz.

## Metadata

- **Publisher** `Elektrizitätswerk der Stadt Zürich, Departement der Industriellen Betriebe`
- **Maintainer** `Open Data Zürich`
- **Maintainer_email** `opendata@zuerich.ch`
- **Keywords** `Energie`
- **Tags** `['energie', 'hackzurich', 'sachdaten', 'strom', 'verbrauch']`
- **Metadata_created** `2019-07-29T13:37:17.474720`
- **Metadata_modified** `2025-05-21T11:01:08.894758`


# Load packages

```{r}
library(skimr)
library(tidyverse)
```

# Load the data

```{r}
url <- "https://data.stadt-zuerich.ch/dataset/ewz_stromverbrauch_statz/download/consumption_2016_Stand_20170329.csv"
if (str_detect(url, ".csv")) {
    df <- readr::read_csv(url)
} else if (str_detect(url, ".parquet")) {
    df <- arrow::read_parquet(url)
} else {
    print("File format not recognised!")
}
```

# Analyze the data

look at the data
```{r}
head(df)
```

```{r}
glimpse(df)
```

```{r}
skim(df)
```

# Continue your code here...

```{r}

```

------------------------------------------------------------------------

# Contact

opendata@zuerich.ch
