---
title: "Open Government Data, OpenDataZurich"
date: "2026-02-01"
output: html_document
---

## Dataset: Energieverbräuche Portfolio Immobilien Stadt Zürich

Enthält den Energieverbrauch je Energieträger bzw. Energieart für das Portfolio von Immobilien Stadt Zürich ab 2018.

**Zu beachten:**

Die Datenzusammenstellung sowohl der eigentlichen Verbrauchswerte wie auch der diese Werte beschreibenden Metadaten, speist sich aus einer Vielzahl von Datenquellen. 
Diese Datenquellen werden in IMMO.invent, der zentralen Energiedatenerfassung der IMMO, seit 2016 zusammengeführt. Eine erstmals als nachvollziehbar beurteilte Zusammenstellung liegt ab 2018 vor. Seither wird die Datenqualität als sich ständig verbessernd betrachtet.


[]()

**Arbeiten mit diesen Daten:**

Sowohl IMMO.invent als auch die Werkzeuge welche die Daten für IMMO.invent bereitstellen unterliegen einer Entwicklung. Entwicklungen sind von Unsicherheiten begleitet, die einen Einfluss auf die Datenqualität haben können. Entsprechend kann eine absolute Sicherheit hinsichtlich Datenqualität nicht gewährleistet sein. Die vorliegenden Daten sind vor jeder weiterer Verwendung auf Plausibilität zu prüfen.

[]()

**Energieverbrauchswerte:**

Bei den angegebenen Energieverbrauchswerten handelt es sich immer um Endenergie welche nicht HGT-korrigiert sind.
Die Verbrauchswerte beziehen sich auf das gesamte von Immobilien Stadt Zürich verwaltete Immobilien-Portfolio.

[]()



[Direct link by **OpenDataZurich** for dataset](https://data.stadt-zuerich.ch/dataset/hbd_immo_portfolio_energieverbrauch)

Auto generated R starter code for data set hbd_immo_portfolio_energieverbrauch.

## Metadata

- **Publisher** `Immobilien Stadt Zürich, Hochbaudepartement`
- **Maintainer** `Open Data Zürich`
- **Maintainer_email** `opendata@zuerich.ch`
- **Keywords** `Energie`
- **Tags** `['energie', 'entergietraeger', 'gebaeude', 'sachdaten', 'tabelle', 'zeitreihe']`
- **Metadata_created** `2023-03-06T19:53:54.336813`
- **Metadata_modified** `2026-02-01T04:05:40.332017`


# Load packages

```{r}
library(skimr)
library(tidyverse)
```

# Load the data

```{r}
url <- "https://data.stadt-zuerich.ch/dataset/hbd_immo_portfolio_energieverbrauch/download/exp_IMMO_OGD_2021.csv"
if (str_detect(url, ".csv")) {
    df <- readr::read_csv(url)
} else if (str_detect(url, ".parquet")) {
    df <- arrow::read_parquet(url)
} else {
    print("File format not recognised!")
}
```

# Analyze the data

look at the data
```{r}
head(df)
```

```{r}
glimpse(df)
```

```{r}
skim(df)
```

# Continue your code here...

```{r}

```

------------------------------------------------------------------------

# Contact

opendata@zuerich.ch
