---
title: "Open Government Data, OpenDataZurich"
date: "2025-11-16"
output: html_document
---

## Dataset: Kunstsammlung der Stadt Zürich

Die Förderung der bildenden Kunst hat in der Stadt Zürich eine lange Tradition. Seit über 120 Jahren erwirbt die Stadt gezielt Kunstwerke. 
Diese Ankäufe werden von der Fachstelle Kunstsammlung, angegliedert an die Immobilen Stadt Zürich, bewirtschaftet. Hier ist ein Teil der Kunstwerke abrufbar.


**Hinweis:**

Weiterführende Informationen mit Fotos finden Sie auf https://kunstbestand.stadt-zuerich.ch/de/ 


[]()



[Direct link by **OpenDataZurich** for dataset](https://data.stadt-zuerich.ch/dataset/hbd_immo_kunstsammlung_stzh)

Auto generated R starter code for data set hbd_immo_kunstsammlung_stzh.

## Metadata

- **Publisher** `Fachstelle Kunstsammlung, Immobilien Stadt Zürich, Hochbaudepartement`
- **Maintainer** `Open Data Zürich`
- **Maintainer_email** `opendata@zuerich.ch`
- **Keywords** `Kultur`
- **Tags** `['inventar', 'kuenstlerinnen', 'kunst', 'kunstbestand', 'kunstobjekt', 'kunstsammlung', 'kunstwerke', 'material', 'sachdaten', 'tabelle', 'titel']`
- **Metadata_created** `2025-03-31T15:22:31.798541`
- **Metadata_modified** `2025-11-15T21:16:52.257975`


# Load packages

```{r}
library(skimr)
library(tidyverse)
```

# Load the data

```{r}
url <- "https://data.stadt-zuerich.ch/dataset/hbd_immo_kunstsammlung_stzh/download/hbd_immo_kunstsammlung_stadt_zuerich.csv"
if (str_detect(url, ".csv")) {
    df <- readr::read_csv(url)
} else if (str_detect(url, ".parquet")) {
    df <- arrow::read_parquet(url)
} else {
    print("File format not recognised!")
}
```

# Analyze the data

look at the data
```{r}
head(df)
```

```{r}
glimpse(df)
```

```{r}
skim(df)
```

# Continue your code here...

```{r}

```

------------------------------------------------------------------------

# Contact

opendata@zuerich.ch
