---
title: "Open Government Data, OpenDataZurich"
date: "2025-08-31"
output: html_document
---

## Dataset: Gruppenhäuser der Stadt Zürich

Gruppenhäuser der Stadt Zürich für Klassenlager mit Standorten und Adressen ausserhalb der Stadt Zürich

**Hinweis:**

Weiterführende Informationen finden Sie auf https://www.stadt-zuerich.ch/de/bildung/volksschule/infrastruktur/gruppenhaeuser.html


[]()



[Direct link by **OpenDataZurich** for dataset](https://data.stadt-zuerich.ch/dataset/hbd_immo_gruppenhaeuser)

Auto generated R starter code for data set hbd_immo_gruppenhaeuser.

## Metadata

- **Publisher** `Daten und Berichte IZDB, Immobilien Stadt Zürich, Hochbaudepartement`
- **Maintainer** `Open Data Zürich`
- **Maintainer_email** `opendata@zuerich.ch`
- **Keywords** `Bauen und Wohnen,Ver­walt­ung`
- **Tags** `['gruppenhaeuser', 'klassenlager', 'sachdaten', 'schuelerferien', 'tabelle', 'zeitreihe']`
- **Metadata_created** `2025-03-05T10:16:03.435684`
- **Metadata_modified** `2025-08-30T21:05:54.050833`


# Load packages

```{r}
library(skimr)
library(tidyverse)
```

# Load the data

```{r}
url <- "https://data.stadt-zuerich.ch/dataset/hbd_immo_gruppenhaeuser/download/hbd_immo_gruppenhaeser_standorte.csv"
if (str_detect(url, ".csv")) {
    df <- readr::read_csv(url)
} else if (str_detect(url, ".parquet")) {
    df <- arrow::read_parquet(url)
} else {
    print("File format not recognised!")
}
```

# Analyze the data

look at the data
```{r}
head(df)
```

```{r}
glimpse(df)
```

```{r}
skim(df)
```

# Continue your code here...

```{r}

```

------------------------------------------------------------------------

# Contact

opendata@zuerich.ch
