---
title: "Open Government Data, OpenDataZurich"
date: "2025-11-16"
output: html_document
---

## Dataset: Beton bei städtischen Gebäuden

Beton bei städtischen Gebäuden nach Betontyp.

**Beton (Bezeichnungen in Anlehnung an SIA 2030)**

(Primärbeton: Beton aus überwiegend natürlicher Gesteinskörnung (Kies, Sand).
Recyclingbeton RC-C: Beton aus mindestens 25% recyklierter Gesteinskörnung aus aufbereitetem Betonabbruch (z.B. Beton, Betonprodukte, Mörtel).
Recyclingbeton RC-M: Beton aus mindestens 10% recyklierter Gesteinskörnung aus aufbereitetem Mischabbruch (z.B. Mauerziegel, Kalksandsteine).

Berechnung: Jährliche Auswertung der verbauten Betonmengen im 1000 Kubikmeter (m3) durch Amt für Hochbauten.
 

[]()



[Direct link by **OpenDataZurich** for dataset](https://data.stadt-zuerich.ch/dataset/hdb_ahb_staedtische_gebaeude_beton)

Auto generated R starter code for data set hdb_ahb_staedtische_gebaeude_beton.

## Metadata

- **Publisher** `Amt für Hochbauten, Hochbaudepartement`
- **Maintainer** `Open Data Zürich`
- **Maintainer_email** `opendata@zuerich.ch`
- **Keywords** `Bauen und Wohnen,Umwelt`
- **Tags** `['klima', 'sachdaten', 'sasa', 'tabelle', 'zeitreihe']`
- **Metadata_created** `2025-11-06T11:43:12.293092`
- **Metadata_modified** `2025-11-15T21:30:57.203592`


# Load packages

```{r}
library(skimr)
library(tidyverse)
```

# Load the data

```{r}
url <- "https://data.stadt-zuerich.ch/dataset/hdb_ahb_staedtische_gebaeude_beton/download/UMW108OD1083.csv"
if (str_detect(url, ".csv")) {
    df <- readr::read_csv(url)
} else if (str_detect(url, ".parquet")) {
    df <- arrow::read_parquet(url)
} else {
    print("File format not recognised!")
}
```

# Analyze the data

look at the data
```{r}
head(df)
```

```{r}
glimpse(df)
```

```{r}
skim(df)
```

# Continue your code here...

```{r}

```

------------------------------------------------------------------------

# Contact

opendata@zuerich.ch
