---
title: "Open Government Data, OpenDataZurich"
date: "2026-01-04"
output: html_document
---

## Dataset: Grenzwerte bei städtischen Gebäuden

Grenzwerte bei städtischen Gebäuden nach Bauprojekttyp.

**Neubau (gemäss SIA 2032)**

Neu erstelltes Gebäude inkl. Anbauten und Aufstockungen von bestehenden Gebäuden.
 

[]()

**Instandsetzung (gemäss SIA 2032)**

Neu erstelltes Gebäude inkl. Anbauten und Aufstockungen von bestehenden Gebäuden.
 

[]()

**Energiebezugsfläche (gemäss SIA 380)**

Summe aller ober- und unterirdischen Geschossflächen, die innerhalb der thermischen Gebäudehülle liegen und für deren Nutzung eine Konditionierung notwendig ist.
 

[]()

**Grenzwerte**

Grenzwert 1: Sehr geringe Treibhausgas-Emissionen in der Erstellung (strengste Anforderung)
Grenzwert 1 C: Sehr geringe Treibhausgas-Emissionen in der Erstellung unter Berücksichtigung des dauerhaft in der Gebäudesubstanz eingelagerten Kohlenstoffs
Grenzwert 2: Geringe Treibhausgas-Emissionen in der Erstellung

Berechnung der Treibhausgasemissionen in der Erstellung mit Hilfe einer Ökobilanz.
 

[]()



[Direct link by **OpenDataZurich** for dataset](https://data.stadt-zuerich.ch/dataset/hdb_ahb_staedtische_gebaeude_grenzwerte)

Auto generated R starter code for data set hdb_ahb_staedtische_gebaeude_grenzwerte.

## Metadata

- **Publisher** `Amt für Hochbauten, Hochbaudepartement`
- **Maintainer** `Open Data Zürich`
- **Maintainer_email** `opendata@zuerich.ch`
- **Keywords** `Bauen und Wohnen,Umwelt`
- **Tags** `['klima', 'sachdaten', 'sasa', 'tabelle', 'zeitreihe']`
- **Metadata_created** `2025-11-06T11:43:14.078114`
- **Metadata_modified** `2026-01-03T21:33:08.814536`


# Load packages

```{r}
library(skimr)
library(tidyverse)
```

# Load the data

```{r}
url <- "https://data.stadt-zuerich.ch/dataset/hdb_ahb_staedtische_gebaeude_grenzwerte/download/UMW108OD1082.csv"
if (str_detect(url, ".csv")) {
    df <- readr::read_csv(url)
} else if (str_detect(url, ".parquet")) {
    df <- arrow::read_parquet(url)
} else {
    print("File format not recognised!")
}
```

# Analyze the data

look at the data
```{r}
head(df)
```

```{r}
glimpse(df)
```

```{r}
skim(df)
```

# Continue your code here...

```{r}

```

------------------------------------------------------------------------

# Contact

opendata@zuerich.ch
