---
title: "Open Government Data, OpenDataZurich"
date: "2025-11-30"
output: html_document
---

## Dataset: ECO-Standard bei städtischen Gebäuden

ECO-Standard bei städtischen Gebäuden nach Bauprojekttyp.

**Neubau (gemäss SIA 2032)**

Neu erstelltes Gebäude inkl. Anbauten und Aufstockungen von bestehenden Gebäuden.
 

[]()

**Instandsetzung (gemäss SIA 2032)**

Neu erstelltes Gebäude inkl. Anbauten und Aufstockungen von bestehenden Gebäuden.
 

[]()

**Energiebezugsfläche (gemäss SIA 380)**

Summe aller ober- und unterirdischen Geschossflächen, die innerhalb der thermischen Gebäudehülle liegen und für deren Nutzung eine Konditionierung notwendig ist.
 

[]()

**Eco-Standard**

ECO (strengste Anforderung): Der Zusatz ECO (ECO-Nachweis) steht für flexible und kreislauffähige Gebäude, die wenig Treibhausgasemissionen in der Erstellung verursachen, mit ökologischen Baumaterialien erstellt werden und über ein gesundes Innenraumklima verfügen.
QS-ECO: Das QS-ECO (Qualitätssicherung nach ECO) gelangt zur Anwendung, wenn ein Gebäude nicht mit einem regulären ECO-Nachweis zertifiziert werden kann.
ECO-BKP: Die ECO-BKP-Merkblätter konzentrieren sich auf Anforderungen an ökologische Baumaterialien.

Berechnung: Jährliche Auswertung der ECO-Nachweise durch Amt für Hochbauten.
 

[]()



[Direct link by **OpenDataZurich** for dataset](https://data.stadt-zuerich.ch/dataset/hdb_ahb_staedtische_gebaeude_eco)

Auto generated R starter code for data set hdb_ahb_staedtische_gebaeude_eco.

## Metadata

- **Publisher** `Amt für Hochbauten, Hochbaudepartement`
- **Maintainer** `Open Data Zürich`
- **Maintainer_email** `opendata@zuerich.ch`
- **Keywords** `Bauen und Wohnen,Umwelt`
- **Tags** `['klima', 'sachdaten', 'sasa', 'tabelle', 'zeitreihe']`
- **Metadata_created** `2025-11-06T11:43:05.745111`
- **Metadata_modified** `2025-11-29T21:11:22.453598`


# Load packages

```{r}
library(skimr)
library(tidyverse)
```

# Load the data

```{r}
url <- "https://data.stadt-zuerich.ch/dataset/hdb_ahb_staedtische_gebaeude_eco/download/UMW108OD1084.csv"
if (str_detect(url, ".csv")) {
    df <- readr::read_csv(url)
} else if (str_detect(url, ".parquet")) {
    df <- arrow::read_parquet(url)
} else {
    print("File format not recognised!")
}
```

# Analyze the data

look at the data
```{r}
head(df)
```

```{r}
glimpse(df)
```

```{r}
skim(df)
```

# Continue your code here...

```{r}

```

------------------------------------------------------------------------

# Contact

opendata@zuerich.ch
