---
title: "Open Government Data, OpenDataZurich"
date: "2025-07-13"
output: html_document
---

## Dataset: Anzahl Straftaten nach Tatbestandsgruppe für ausgewählte Gemeinden und die Stadtkreise der Stadt Zürich, seit 2009

Dieser Datensatz weist die Anzahl polizeilich registrierter Straftaten nach Tatbestandsgruppe für die Stadtkreise der Stadt Zürich und ausgwählte Gemeinden im Kanton Zürich aus. Diese Zeitreihe besteht seit 2009.


**Polizeiliche Kriminalstatistik (PKS):**

Die polizeiliche Kriminalstatistik (PKS) des Kantons Zürich wird jährlich publiziert. Sie beinhaltet Zahlen zu den registrierten Straftaten (und zu polizeilich beschuldigten sowie geschädigten Personen) für das Strafgesetzbuch (StGB), das Ausländer- und Integrationsgesetz (AIG) und das Betäubungsmittelgesetz (BetmG). Die polizeiliche Kriminalstatistik verzeichnet nur die polizeilich bekannt gewordene Kriminalität - das sogenannte Hellfeld. Sie ist eine Ausgangsstatistik. D.h. die Straftaten erscheinen nicht zum Tatzeitpunkt in der Statistik. Ausschlaggebend für die Zählung in der PKS ist der Zeitpunkt, an dem die Polizei einen ersten Rapport zur Straftat abgeschlossen hat.


[]()

**Informationen zum Datensatz:**

Der Datensatz enthält Daten zu Gemeinden, die zum Zeitpunkt der Erstellung des Datensatzes (Oktober 2022) mehr als 10'000 Einwohner aufwiesen. Die Unterscheidung zwischen versuchten und vollendeten Straftaten ist nur im Falle von Straftaten gegen das StGB möglich. Die Bevölkerungszahlen sind der Einwohnerstatistik des Bundes am Ende des Vorjahres entnommen (bis 2010 ESPOP, ab 2011 STATPOP). Damit wird die Häufigkeitszahl berechnet (Anzahl registrierten Straftaten pro 1000 Einwohner). 

Die Spalte `Reihenfolge_Titel` weist für StGB die Reihenfolge der Titel des «Zweiten Buches: Besondere Bestimmungen» gemäss StGB, sowie für BetmG und AIG die Überkategorien (und deren Reihenfolge) gemäss Auswertungen im PKS Jahresbericht auf. 

Analog weist die Spalte `Haupttitel` eine v.a. für die zahlreichen StGB-Titel generalisierte Kategorie der wichtigsten Tatbestände aus. Die unter den jeweiligen Titeln zusammengefassten Tatbestände (nicht aber deren Anzahl pro Gemeinde) finden sich z.B. in folgendem Datensatz in der Spalte `Artikel`: https://www.web.statistik.zh.ch/ogd/daten/ressourcen/KTZH_00001202_00002278.csv


[]()

**Links zur PKS:**

Auf Kantonsebene:
- [Alle offenen Verwaltungsdaten zur PKS auf kantonaler Ebene](https://opendata.swiss/de/dataset/polizeiliche-kriminalstatistik-pks-des-kantons-zurich)
- Webseite [Kriminalität in Zahlen](https://www.zh.ch/de/sicherheit-justiz/delikte-praevention/kriminalstatistik.html) mit Datenvisualisierungen und Links zur jährlich stattfindenden Medienkonferenz.

Auf Bundesebene:
- Informationen zur [polizeilichen Kriminalstatistik (PKS)](https://www.bfs.admin.ch/bfs/de/home/statistiken/kriminalitaet-strafrecht/erhebungen/pks.html) beim Bundesamt für Statistik (BFS)
- Facts and figures zur [Kriminalität und Strafrecht](https://www.bfs.admin.ch/bfs/de/home/statistiken/kriminalitaet-strafrecht.html) in der Schweiz







[]()



[Direct link by **OpenDataZurich** for dataset](https://data.stadt-zuerich.ch/dataset/ktzh_pks_straftaten_tatbestandgruppe_gemeinden_stadtkreise)

Auto generated R starter code for data set ktzh_pks_straftaten_tatbestandgruppe_gemeinden_stadtkreise.

## Metadata

- **Publisher** `Kriminalpolizei, Kantonspolizei Zürich, Kanton Zürich`
- **Maintainer** `Open Data Zürich`
- **Maintainer_email** `opendata@zuerich.ch`
- **Keywords** `Bevölk­erung,Kri­mi­na­li­tät,Soziales`
- **Tags** `['gemeinden', 'kriminalitaet', 'ktzh', 'pks', 'sachdaten', 'stadtkreise', 'tabelle', 'zeitreihe']`
- **Metadata_created** `2023-03-28T18:53:31.942289`
- **Metadata_modified** `2025-07-12T20:53:29.870850`


# Load packages

```{r}
library(skimr)
library(tidyverse)
```

# Load the data

```{r}
url <- "https://data.stadt-zuerich.ch/dataset/ktzh_pks_straftaten_tatbestandgruppe_gemeinden_stadtkreise/download/KTZH_00001202_00003600.csv"
if (str_detect(url, ".csv")) {
    df <- readr::read_csv(url)
} else if (str_detect(url, ".parquet")) {
    df <- arrow::read_parquet(url)
} else {
    print("File format not recognised!")
}
```

# Analyze the data

look at the data
```{r}
head(df)
```

```{r}
glimpse(df)
```

```{r}
skim(df)
```

# Continue your code here...

```{r}

```

------------------------------------------------------------------------

# Contact

opendata@zuerich.ch
