---
title: "Open Government Data, OpenDataZurich"
date: "2025-08-31"
output: html_document
---

## Dataset: Anzahl Einbrüche nach Gemeinden und in den Stadtkreisen der Stadt Zürich, seit 2009

Dieser Datensatz weist die Anzahl polizeilich registrierter Einbrüche für die Stadtkreise der Stadt Zürich und Gemeinden im Kanton Zürich aus. Diese Zeitreihe besteht seit 2009.


**Polizeiliche Kriminalstatistik (PKS):**

Die polizeiliche Kriminalstatistik (PKS) des Kantons Zürich wird jährlich publiziert. Sie beinhaltet Zahlen zu den registrierten Straftaten (und zu polizeilich beschuldigten sowie geschädigten Personen) für das Strafgesetzbuch (StGB), das Ausländer- und Integrationsgesetz (AIG) und das Betäubungsmittelgesetz (BetmG). Die polizeiliche Kriminalstatistik verzeichnet nur die polizeilich bekannt gewordene Kriminalität - das sogenannte Hellfeld. Sie ist eine Ausgangsstatistik. D.h. die Straftaten erscheinen nicht zum Tatzeitpunkt in der Statistik. Ausschlaggebend für die Zählung in der PKS ist der Zeitpunkt, an dem die Polizei einen ersten Rapport zur Straftat abgeschlossen hat.


[]()

**Informationen zum Datensatz:**

Der Datensatz enthält Daten zu Einbrüchen in Gemeinden und den Stadtkreisen der Stadt Züirch. Die Unterscheidung zwischen versuchten und vollendeten Straftaten ist nur im Falle von Straftaten gegen das StGB möglich. Die Bevölkerungszahlen sind der Einwohnerstatistik des Bundes am Ende des Vorjahres entnommen (bis 2010 ESPOP, ab 2011 STATPOP). Damit wird die Häufigkeitszahl berechnet (Anzahl registrierten Straftaten pro 1000 Einwohner). 



[]()

**Links zur PKS:**

Auf Kantonsebene:
- [Alle offenen Verwaltungsdaten zur PKS auf kantonaler Ebene](https://opendata.swiss/de/dataset/polizeiliche-kriminalstatistik-pks-des-kantons-zurich)
- Webseite [Kriminalität in Zahlen](https://www.zh.ch/de/sicherheit-justiz/delikte-praevention/kriminalstatistik.html) mit Datenvisualisierungen und Links zur jährlich stattfindenden Medienkonferenz.

Auf Bundesebene:
- Informationen zur [polizeilichen Kriminalstatistik (PKS)](https://www.bfs.admin.ch/bfs/de/home/statistiken/kriminalitaet-strafrecht/erhebungen/pks.html) beim Bundesamt für Statistik (BFS)
- Facts and figures zur [Kriminalität und Strafrecht](https://www.bfs.admin.ch/bfs/de/home/statistiken/kriminalitaet-strafrecht.html) in der Schweiz





[]()



[Direct link by **OpenDataZurich** for dataset](https://data.stadt-zuerich.ch/dataset/ktzh_pks_einbrueche_gemeinden_stadtkreise)

Auto generated R starter code for data set ktzh_pks_einbrueche_gemeinden_stadtkreise.

## Metadata

- **Publisher** `Kriminalpolizei, Kantonspolizei Zürich, Kanton Zürich`
- **Maintainer** `Open Data Zürich`
- **Maintainer_email** `opendata@zuerich.ch`
- **Keywords** `Bevölk­erung,Kri­mi­na­li­tät,Soziales`
- **Tags** `['gemeinden', 'kriminalitaet', 'ktzh', 'pks', 'sachdaten', 'stadtkreise', 'tabelle', 'zeitreihe']`
- **Metadata_created** `2023-05-03T11:34:43.805546`
- **Metadata_modified** `2025-08-30T21:13:09.676518`


# Load packages

```{r}
library(skimr)
library(tidyverse)
```

# Load the data

```{r}
url <- "https://www.web.statistik.zh.ch/ogd/daten/ressourcen/KTZH_00002042_00004083.csv"
if (str_detect(url, ".csv")) {
    df <- readr::read_csv(url)
} else if (str_detect(url, ".parquet")) {
    df <- arrow::read_parquet(url)
} else {
    print("File format not recognised!")
}
```

# Analyze the data

look at the data
```{r}
head(df)
```

```{r}
glimpse(df)
```

```{r}
skim(df)
```

# Continue your code here...

```{r}

```

------------------------------------------------------------------------

# Contact

opendata@zuerich.ch
