---
title: "Open Government Data, OpenDataZurich"
date: "2025-06-15"
output: html_document
---

## Dataset: Relative Parteistärke bei den Nationalratswahlen in der Stadt Zürich

Zeitreihe zur relative Parteistärke bei den Nationalratswahlen in der Stadt Zürich.



**Relative Parteistärke**

- Ab 2003: Die relative Parteistärke ist berechnet aus der Stimmensumme der Stamm- und Nebenlisten der jeweiligen Parteien.



[]()

**1939**

- Die Ergebnisse der Nationalratswahlen von 1939 wurden nu rfür den ganzen Kanton ermittelt.



[]()

**Bauern-Gewerbe-Bürger-Partei**

- Bis 1931: Bauernpartei



[]()

**1951 / FDP**

- Freisinnige Zürich-Stadt 12873 (145‰) und Freisinnige Zürich-Land 1097 (12‰)


[]()

**1955 / FDP**

- Freisinnige Zürich-Stadt 12174 (132‰) und Freisinnige Zürich-Land 1371 (15‰)



[]()

**1959 / FDP**

- Freisinnige Zürich-Stadt 12622 (149‰) und Freisinnige Zürich-Land 1248 (15‰)



[]()

**1963 / FDP**

- Freisinnige Zürich-Stadt 11654 (146‰) und Freisinnige Zürich-Land 1549 (19‰)



[]()

**1967 / FDP**

- Freisinnige Zürich-Stadt 9964 (131‰) und Freisinnige Zürich-Land 1188 (15‰)



[]()

**1967 / Bauern-Gewerbe-Bürger-Partei**

- BGB Zürich-Stadt 2988 (39‰) und BGB Zurich-Land 973 (13‰)



[]()



[Direct link by **OpenDataZurich** for dataset](https://data.stadt-zuerich.ch/dataset/politik_nationalratswahlen_parteistaerke_seit1920_od7035)

Auto generated R starter code for data set politik_nationalratswahlen_parteistaerke_seit1920_od7035.

## Metadata

- **Publisher** `Stadtkanzlei, Allgemeine Verwaltung`
- **Maintainer** `Open Data Zürich`
- **Maintainer_email** `opendata@zuerich.ch`
- **Keywords** `Politik`
- **Tags** `['nationalratswahlen', 'partei', 'politik', 'sachdaten', 'sasa', 'tabelle', 'wahlbeteiligung', 'wahlen', 'zeitreihe']`
- **Metadata_created** `2019-07-29T13:26:49.494123`
- **Metadata_modified** `2025-06-14T21:02:54.987172`


# Load packages

```{r}
library(skimr)
library(tidyverse)
```

# Load the data

```{r}
url <- "https://data.stadt-zuerich.ch/dataset/politik_nationalratswahlen_parteistaerke_seit1920_od7035/download/POL703OD7035.csv"
if (str_detect(url, ".csv")) {
    df <- readr::read_csv(url)
} else if (str_detect(url, ".parquet")) {
    df <- arrow::read_parquet(url)
} else {
    print("File format not recognised!")
}
```

# Analyze the data

look at the data
```{r}
head(df)
```

```{r}
glimpse(df)
```

```{r}
skim(df)
```

# Continue your code here...

```{r}

```

------------------------------------------------------------------------

# Contact

opendata@zuerich.ch
