---
title: "Open Government Data, OpenDataZurich"
date: "2025-11-30"
output: html_document
---

## Dataset: Relative Parteistärke bei den Kantonsratswahlen in der Stadt Zürich

Zeitreihe zur relativen Parteistärke bei den Kantonsratswahlen in der Stadt Zürich.



**Relative Parteistärke:**

- Ab 2007: Die relative Parteistärke ist berechnet anhand der Parteistimmen: Prozentualer Anteil der Stimmen einer Partei an der Gesamtzahl der Stimmen.



[]()

**Bauern-Gewerbe-Bürger-Partei:**

- 1923: Bauernpartei



[]()

**1971 / FDP:**

- Einschliesslich Demokratische Partei.



[]()



[Direct link by **OpenDataZurich** for dataset](https://data.stadt-zuerich.ch/dataset/politik_kantonsratswahlen_parteistaerke_seit1920_od7025)

Auto generated R starter code for data set politik_kantonsratswahlen_parteistaerke_seit1920_od7025.

## Metadata

- **Publisher** `Stadtkanzlei, Allgemeine Verwaltung`
- **Maintainer** `Open Data Zürich`
- **Maintainer_email** `opendata@zuerich.ch`
- **Keywords** `Politik`
- **Tags** `['kantonsratswahlen', 'partei', 'politik', 'sachdaten', 'sasa', 'tabelle', 'wahlen', 'zeitreihe']`
- **Metadata_created** `2019-07-29T13:18:51.603386`
- **Metadata_modified** `2025-11-29T21:12:36.475963`


# Load packages

```{r}
library(skimr)
library(tidyverse)
```

# Load the data

```{r}
url <- "https://data.stadt-zuerich.ch/dataset/politik_kantonsratswahlen_parteistaerke_seit1920_od7025/download/POL702OD7025.csv"
if (str_detect(url, ".csv")) {
    df <- readr::read_csv(url)
} else if (str_detect(url, ".parquet")) {
    df <- arrow::read_parquet(url)
} else {
    print("File format not recognised!")
}
```

# Analyze the data

look at the data
```{r}
head(df)
```

```{r}
glimpse(df)
```

```{r}
skim(df)
```

# Continue your code here...

```{r}

```

------------------------------------------------------------------------

# Contact

opendata@zuerich.ch
