---
title: "Open Government Data, OpenDataZurich"
date: "2025-10-26"
output: html_document
---

## Dataset: Gemeinderatswahlen Wahlbeteiligung

Gemeinderatswahlen Wahlbeteiligung.

**Wahlbeteiligung:**

-  Prozentanteil der Wahlteilnehmenden an der Zahl der Stimmberechtigten. Es werden abgegebene
gültige, ungültige und leere Wahlzettel als Wahlteilnahme gedeutet.

 

[]()



[Direct link by **OpenDataZurich** for dataset](https://data.stadt-zuerich.ch/dataset/politik_gemeinderatswahlen_wahbeteiligung_seit1892_od7002)

Auto generated R starter code for data set politik_gemeinderatswahlen_wahbeteiligung_seit1892_od7002.

## Metadata

- **Publisher** `Stadtkanzlei (SKZ), Allgemeine Verwaltung`
- **Maintainer** `Open Data Zürich`
- **Maintainer_email** `opendata@zuerich.ch`
- **Keywords** `Politik`
- **Tags** `['gemeinderatswahlen', 'politik', 'sachdaten', 'sasa', 'tabelle', 'wahlbeteiligung', 'wahlen', 'zeitreihe']`
- **Metadata_created** `2019-07-29T13:25:42.397583`
- **Metadata_modified** `2025-10-25T20:52:19.239126`


# Load packages

```{r}
library(skimr)
library(tidyverse)
```

# Load the data

```{r}
url <- "https://data.stadt-zuerich.ch/dataset/politik_gemeinderatswahlen_wahbeteiligung_seit1892_od7002/download/POL700OD7002.csv"
if (str_detect(url, ".csv")) {
    df <- readr::read_csv(url)
} else if (str_detect(url, ".parquet")) {
    df <- arrow::read_parquet(url)
} else {
    print("File format not recognised!")
}
```

# Analyze the data

look at the data
```{r}
head(df)
```

```{r}
glimpse(df)
```

```{r}
skim(df)
```

# Continue your code here...

```{r}

```

------------------------------------------------------------------------

# Contact

opendata@zuerich.ch
