---
title: "Open Government Data, OpenDataZurich"
date: "2025-02-10"
output: html_document
---

## Dataset: Abstimmungsresultate der Stadt Zürich, seit 1933

Enthält die Resultate aller Abstimmungen seit 1933 auf kommunaler, kantonaler und eidgenössischer Ebene.

Die Abstimmungsresultate werden von Statistik Stadt Zürich in der sog. **Abstimmungsdatenbank** erfasst und sind im Internet unter [**diesem Link**](https://www.stadt-zuerich.ch/de/politik-und-verwaltung/statistik-und-daten/daten/politik-und-verwaltung/politik/abstimmungen.html) zugänglich. 


**Zeichenerklärung:**

Ein Strich (–) an Stelle einer Zahl bedeutet, dass keine Werte vorhanden sind.

[]()






[Direct link by **OpenDataZurich** for dataset](https://data.stadt-zuerich.ch/dataset/politik_abstimmungen_seit1933)<br>
{{ DATASHOP_LINK_ORGANIZATION }}

Auto generated R starter code for data set politik_abstimmungen_seit1933.

## Metadata

- **Publisher** `Statistik Stadt Zürich, Präsidialdepartement`
- **Maintainer** `Open Data Zürich`
- **Maintainer_email** `opendata@zuerich.ch`
- **Keywords** `Politik`
- **Tags** `['abstimmung', 'abstimmungsresultate', 'politik', 'sachdaten', 'tabellen', 'zeitreihe']`
- **Metadata_created** `2024-08-19T13:32:25.024351`
- **Metadata_modified** `2025-02-10T09:43:39.352083`


# Load packages

```{r}

library(tidyverse)
library(skimr)

```

# Load data

-   The dataset has {{ DISTRIBUTION_COUNT }} distribution(s) in CSV format.
-   All available CSV distributions are listed below and can be read into a tibble.

```{r}

# name: 		abstimmungen_seit1933.csv
# filename: 		abstimmungen_seit1933.csv
# format: 		CSV
# url: 		https://data.stadt-zuerich.ch/dataset/politik_abstimmungen_seit1933/download/abstimmungen_seit1933.csv
# id: 		65e011cf-6479-4fea-aa12-5928924ac4d2
# resource_type: 		None
# package_id: 		b4a9dd6d-6739-4bec-bc8e-5f0b4b65994e

df <- read_delim('https://data.stadt-zuerich.ch/dataset/politik_abstimmungen_seit1933/download/abstimmungen_seit1933.csv')


```

# Analyze data

```{r}

glimpse(df)
str(df)
skim(df)

head(df)
tail(df)

```

# Continue your code here...

```{r}

```

------------------------------------------------------------------------

# Contact

opendata@zuerich.ch
