---
title: "Open Government Data, OpenDataZurich"
date: "2025-11-30"
output: html_document
---

## Dataset: Gemeinderatswahlen 2014: Alle Kandidierenden

Angaben zu allen 1119 Kandidierenden f端r die Gemeinderatswahlen 2014 nach Vor- und Nachname, Geschlecht, Geburtsjahr, Beruf und Liste.



[Direct link by **OpenDataZurich** for dataset](https://data.stadt-zuerich.ch/dataset/politik-gemeinderatswahlen-2014-alle-kandidierenden)

Auto generated R starter code for data set politik-gemeinderatswahlen-2014-alle-kandidierenden.

## Metadata

- **Publisher** `Stadtkanzlei, Allgemeine Verwaltung`
- **Maintainer** `Open Data Z端rich`
- **Maintainer_email** `opendata@zuerich.ch`
- **Keywords** `Politik,Ver足walt足ung`
- **Tags** `['einzeldaten', 'gemeinderat', 'sachdaten', 'tabellen', 'wahlen']`
- **Metadata_created** `2015-07-08T13:34:43.677364`
- **Metadata_modified** `2025-01-06T14:08:44.914073`


# Load packages

```{r}
library(skimr)
library(tidyverse)
```

# Load the data

```{r}
url <- "https://data.stadt-zuerich.ch/dataset/politik-gemeinderatswahlen-2014-alle-kandidierenden/download/GRW-2014-alle-Kandidierenden-OGD.csv"
if (str_detect(url, ".csv")) {
    df <- readr::read_csv(url)
} else if (str_detect(url, ".parquet")) {
    df <- arrow::read_parquet(url)
} else {
    print("File format not recognised!")
}
```

# Analyze the data

look at the data
```{r}
head(df)
```

```{r}
glimpse(df)
```

```{r}
skim(df)
```

# Continue your code here...

```{r}

```

------------------------------------------------------------------------

# Contact

opendata@zuerich.ch
