---
title: "Open Government Data, OpenDataZurich"
date: "2025-07-10"
output: html_document
---

## Dataset: Stimmbeteiligung in Prozent vor Urnengängen

Vor Urnengängen informiert die Stadtkanzlei regelmässig über den Stand der Stimmbeteiligung per brieflicher Abgabe.


**Weiterführende Links:**

[Weitere Informationen zu den Abstimmungen auf der Webseite der Stadtkanzlei](https://www.stadt-zuerich.ch/de/politik-und-verwaltung/politik-und-recht/abstimmen-waehlen.html)

**Genauigkeit der Werte**

Dieser Wert beruht auf der aktuellen Zahl der durch die Post verarbeiteten und der in den Briefkasten des Stadthauses eingelegten Antwortkuverts. Die effektive Stimm-/Wahlbeteiligung inkl. persönlicher Stimmabgabe an der Urne steht erst nach der Auszählung am Abstimmungssonntag fest.

**Aktualisierung**

Die Stimmbeteiligung wird vor einem Urnengang regelmässig aktualisiert. Die tatsächlichen Abstimmungsergebnisse und die Stimmbeteiligung werden nach dem Abstimmungstermin im Datensatz ['Abstimmungsresultate seit 1933'](/dataset/politik_abstimmungen_seit1933) zur Verfügung gestellt.



[Direct link by **OpenDataZurich** for dataset](https://data.stadt-zuerich.ch/dataset/politik_stimmbeteiligung-vor-urnengangen)

Auto generated R starter code for data set politik_stimmbeteiligung-vor-urnengangen.

## Metadata

- **Publisher** `Stadtkanzlei, Allgemeine Verwaltung`
- **Maintainer** `Open Data Zürich`
- **Maintainer_email** `opendata@zuerich.ch`
- **Keywords** `Politik`
- **Tags** `['abstimmung', 'gemeinderat', 'partei', 'politik', 'sachdaten', 'stimmbeteiligung', 'tabelle', 'urnengang']`
- **Metadata_created** `2021-09-21T11:51:40.371218`
- **Metadata_modified** `2025-05-17T14:35:28.157755`


# Load packages

```{r}
library(skimr)
library(tidyverse)
```

# Load the data

```{r}
url <- "https://data.stadt-zuerich.ch/dataset/politik_stimmbeteiligung-vor-urnengangen/download/stimmbeteiligung.csv"
if (str_detect(url, ".csv")) {
    df <- readr::read_csv(url)
} else if (str_detect(url, ".parquet")) {
    df <- arrow::read_parquet(url)
} else {
    print("File format not recognised!")
}
```

# Analyze the data

look at the data
```{r}
head(df)
```

```{r}
glimpse(df)
```

```{r}
skim(df)
```

# Continue your code here...

```{r}

```

------------------------------------------------------------------------

# Contact

opendata@zuerich.ch
