---
title: "Open Government Data, OpenDataZurich"
date: "2025-08-13"
output: html_document
---

## Dataset: Gemeinderatswahlen 2022: Alle Kandidierenden

Liste aller Kandidierenden für die Gemeinderatswahlen 2022 mit Angaben zum Vor- und Nachnamen, Geschlecht, Geburtsjahr, Beruf, Liste, Listenkürzel, Listenbezeichnung, Kandidatennummer, Wahlkreis und ob es sich um eine Wieder- oder Neuwahl handelt.


**Interaktive Liste der Kandidierenden:**

Auf der städtischen Webseite finden Sie dazu eine [**interaktive Liste** der Kandidierenden und die Anzahl erhaltener Stimmen](
https://www.stadt-zuerich.ch/de/politik-und-verwaltung/statistik-und-daten/daten/politik-und-verwaltung/politik/wahlen/gemeinderatswahlen/kandidierendenliste-gemeinderat.html)


[]()

**Frühere Resultate und historische Daten zu Gemeinderatswahlen:**

Weitere Ergebnisse und Analysen zu früheren Gemeinderatswahlen, sowie historische Daten zur relativen Parteistärke, Wahlbeteiligungen oder Sitzverteilungen von Gemeinde- und Stadtratswahlen finden Sie unter der Rubrik [**Gemeinderat**](https://www.stadt-zuerich.ch/de/politik-und-verwaltung/statistik-und-daten/daten/politik-und-verwaltung/politik/wahlen/gemeinderatswahlen/gemeinderat.html).

[]()



[Direct link by **OpenDataZurich** for dataset](https://data.stadt-zuerich.ch/dataset/politik_gemeinderatswahlen_2022_kandidierende)

Auto generated R starter code for data set politik_gemeinderatswahlen_2022_kandidierende.

## Metadata

- **Publisher** `Stadtkanzlei, Allgemeine Verwaltung`
- **Maintainer** `Open Data Zürich`
- **Maintainer_email** `opendata@zuerich.ch`
- **Keywords** `Politik,Ver­walt­ung`
- **Tags** `['gemeinderat', 'kandidierende', 'personen', 'sachdaten', 'tabelle', 'wahlen']`
- **Metadata_created** `2022-01-05T19:46:32.929917`
- **Metadata_modified** `2025-08-13T06:59:06.033034`


# Load packages

```{r}
library(skimr)
library(tidyverse)
```

# Load the data

```{r}
url <- "https://data.stadt-zuerich.ch/dataset/politik_gemeinderatswahlen_2022_kandidierende/download/gemeinderatswahlen_2022_kandidierende.csv"
if (str_detect(url, ".csv")) {
    df <- readr::read_csv(url)
} else if (str_detect(url, ".parquet")) {
    df <- arrow::read_parquet(url)
} else {
    print("File format not recognised!")
}
```

# Analyze the data

look at the data
```{r}
head(df)
```

```{r}
glimpse(df)
```

```{r}
skim(df)
```

# Continue your code here...

```{r}

```

------------------------------------------------------------------------

# Contact

opendata@zuerich.ch
