---
title: "Open Government Data, OpenDataZurich"
date: "2025-03-02"
output: html_document
---

## Dataset: Abstimmungsparolen der Parteien im Gemeinderat für Gemeindeabstimmungen, seit 2012

Alle Abstimmungsparolen für die Gemeindeabstimmungen in der Stadt Zürich. Es werden die Parolen der zum entsprechenden Zeitpunkt im Gemeinderat vertretenen Parteien erhoben. Die Angaben erfolgen ohne Gewähr.


**Weiterführende Links:**

[Weitere Informationen zu den Abstimmungen auf der Webseite der Stadtkanzlei](https://www.stadt-zuerich.ch/de/politik-und-verwaltung/politik-und-recht/abstimmen-waehlen.html)

**Aktualisierung**

Die Parolen der Parteien werden jeweils ca. 4 Wochen vor dem Abstimmungstermin erfasst. Die tatsächlichen Abstimmungsergebnisse werden nach dem Abstimmungstermin im Datensatz ['Abstimmungsresultate seit 1933'](/dataset/politik_abstimmungen_seit1933) zur Verfügung gestellt.

**Wichtig:** Es werden nur Parolen der im [Gemeinderat](https://www.gemeinderat-zuerich.ch/) vertretenen Parteien (zum Zeitpunkt der Gemeindeabstimmung) erhoben.



[Direct link by **OpenDataZurich** for dataset](https://data.stadt-zuerich.ch/dataset/politik_abstimmungsparolen_gemeindeabstimmung_seit2012)<br>
{{ DATASHOP_LINK_ORGANIZATION }}

Auto generated R starter code for data set politik_abstimmungsparolen_gemeindeabstimmung_seit2012.

## Metadata

- **Publisher** `Stadtkanzlei, Allgemeine Verwaltung`
- **Maintainer** `Open Data Zürich`
- **Maintainer_email** `opendata@zuerich.ch`
- **Keywords** ``
- **Tags** `['abstimmung', 'gemeinderat', 'parolen', 'partei', 'politik', 'sachdaten', 'tabelle']`
- **Metadata_created** `2021-03-16T12:33:54.277511`
- **Metadata_modified** `2025-03-01T14:23:00.607920`


# Load packages

```{r}

library(tidyverse)
library(skimr)

```

# Load data

-   The dataset has {{ DISTRIBUTION_COUNT }} distribution(s) in CSV format.
-   All available CSV distributions are listed below and can be read into a tibble.

```{r}

# name: 		abstimmungsparolen.csv
# filename: 		abstimmungsparolen.csv
# format: 		CSV
# url: 		https://data.stadt-zuerich.ch/dataset/politik_abstimmungsparolen_gemeindeabstimmung_seit2012/download/abstimmungsparolen.csv
# id: 		f772056c-7d5b-43a4-9ff3-22cc996fd23d
# resource_type: 		None
# package_id: 		67996c3a-7edc-4833-a8ec-ce8a6958ca6c

library(readr) 
df <- read_csv("https://data.stadt-zuerich.ch/dataset/politik_abstimmungsparolen_gemeindeabstimmung_seit2012/download/abstimmungsparolen.csv")

```

# Analyze data

```{r}

glimpse(df)
str(df)
skim(df)

head(df)
tail(df)

```

# Continue your code here...

```{r}

```

------------------------------------------------------------------------

# Contact

opendata@zuerich.ch
