---
title: "Open Government Data, OpenDataZurich"
date: "2025-12-28"
output: html_document
---

## Dataset: Stadtrat Mitglieder nach Amtsdauer, Partei und Geschlecht

Der Datensatz enthät Angaben zu den Stadtratsmitgliedern nach Amtsdauer, Partei und Geschlecht.

**Hinweis betreffend der Angabe 'parteilos' oder 'Gewerkschaftsverbund':**

Stadtratsmitglieder, welche parteilos oder in einem Gewerkschaftsverbund sind, gehörten folgenden Parteien an :

- Monika Weber, parteilos vorher LdU
- Max Bryner, Gewerkschaftsverbund vorher SP
- Jürg Kaufmann, parteilos vorher Gewerkschaftsbund und SP 
- Emilie Lieberherr, parteilos vorher Gewerkschaftsbund und SP





[]()



[Direct link by **OpenDataZurich** for dataset](https://data.stadt-zuerich.ch/dataset/politik_stadtrat_mitglieder_seit1892_od700a)

Auto generated R starter code for data set politik_stadtrat_mitglieder_seit1892_od700a.

## Metadata

- **Publisher** `Stadtkanzlei, Allgemeine Verwaltung`
- **Maintainer** `Open Data Zürich`
- **Maintainer_email** `opendata@zuerich.ch`
- **Keywords** `Politik`
- **Tags** `['geschlecht', 'partei', 'politik', 'sachdaten', 'sasa', 'stadtrat', 'tabelle', 'zeitreihe']`
- **Metadata_created** `2022-02-10T12:22:58.769947`
- **Metadata_modified** `2025-12-27T21:12:51.163846`


# Load packages

```{r}
library(skimr)
library(tidyverse)
```

# Load the data

```{r}
url <- "https://data.stadt-zuerich.ch/dataset/politik_stadtrat_mitglieder_seit1892_od700a/download/POL700OD700A.csv"
if (str_detect(url, ".csv")) {
    df <- readr::read_csv(url)
} else if (str_detect(url, ".parquet")) {
    df <- arrow::read_parquet(url)
} else {
    print("File format not recognised!")
}
```

# Analyze the data

look at the data
```{r}
head(df)
```

```{r}
glimpse(df)
```

```{r}
skim(df)
```

# Continue your code here...

```{r}

```

------------------------------------------------------------------------

# Contact

opendata@zuerich.ch
