---
title: "Open Government Data, OpenDataZurich"
date: "2026-04-05"
output: html_document
---

## Dataset: Beteiligung am Urnengang der Stadt- und Gemeinderatswahlen nach Alter und Einkommen

Der Datensatz enthält Angaben zur Wahlbeteiligung bei den Gemeinderatswahlen, aufgeschlüsselt nach Alter und Einkommensklasse.


**Wichtige Hinweise:**


Die Daten beruhen auf den eingereichten Einmalstimmrechtsausweisen (ESRA). Auf diesen ist ein persönlicher Code aufgedruckt. Dieser wurde mit einem Auszug aus dem Personenregister verglichen, der alle stimmberechtigten Personen enthält. Die ESRA werden getrennt von den Wahl- und Abstimmungsdokumenten erfasst und die gewonnen Daten anonymisiert. Auf diese Art kann bestimmt werden, wer am Urnengang teilgenommen hat, nicht aber, ob diese Personen an der Gemeinderats- oder Stadtratswahl oder an einer Abstimmung teilgenommen haben. Auch ist nicht ersichtlich, wen die Personen gewählt haben oder wie sie abgestimmt haben.


[]()

**Zur «Beteiligung am Urnengang»:**


Die Beteiligung am Urnengang stellt den Prozentanteil der abgegebenen gültigen und ungültigen Stimmrechtsausweise an allen Stimmberechtigten dar.


[]()

**Steuerdaten**


Für die vorliegende Publikation wurden – basierend auf dem Statistikgesetz – die Personen- mit den jeweiligen Steuerdaten verknüpft. In der Auswertung wird zwischen Einzelpersonen und Verheirateten unterschieden, da für diese Personengruppen jeweils andere Steuertarife gelten. Da es lange dauert, bis die definitive Veranlagung der Steuern verfügbar ist, werden die Angaben zu Einkommen und Vermögen aus dem Steuerjahr 2023 (geltend per 31.12.2023) verwendet. Personen, die seit Ende 2023 zugezogen, volljährig geworden oder eingebürgert worden sind, bleiben daher von der Analyse ausgeschlossen.


[]()



[Direct link by **OpenDataZurich** for dataset](https://data.stadt-zuerich.ch/dataset/politik_gemeinderatswahlen_btg_urnengang_alter_einkommen_od700j)

Auto generated R starter code for data set politik_gemeinderatswahlen_btg_urnengang_alter_einkommen_od700j.

## Metadata

- **Publisher** `Stadtkanzlei, Allgemeine Verwaltung`
- **Maintainer** `Open Data Zürich`
- **Maintainer_email** `opendata@zuerich.ch`
- **Keywords** `Politik`
- **Tags** `['alter', 'einkommen', 'gemeinderatswahlen', 'politik', 'sachdaten', 'sasa', 'tabelle', 'urnengang', 'wahlbeteiligung', 'wahlen', 'zeitreihe']`
- **Metadata_created** `2026-03-30T15:57:38.815946`
- **Metadata_modified** `2026-04-05T04:06:15.341982`


# Load packages

```{r}
library(skimr)
library(tidyverse)
```

# Load the data

```{r}
url <- "https://data.stadt-zuerich.ch/dataset/politik_gemeinderatswahlen_btg_urnengang_alter_einkommen_od700j/download/POL700OD700J.csv"
if (str_detect(url, ".csv")) {
    df <- readr::read_csv(url)
} else if (str_detect(url, ".parquet")) {
    df <- arrow::read_parquet(url)
} else {
    print("File format not recognised!")
}
```

# Analyze the data

look at the data
```{r}
head(df)
```

```{r}
glimpse(df)
```

```{r}
skim(df)
```

# Continue your code here...

```{r}

```

------------------------------------------------------------------------

# Contact

opendata@zuerich.ch
