---
title: "Open Government Data, OpenDataZurich"
date: "2026-02-01"
output: html_document
---

## Dataset: Gemeinderatswahlen 2018: Alle Kandidierenden

Angaben zu allen 1054 Kandidierenden f端r die Gemeinderatswahlen 2018 nach Vor- und Nachname, Geschlecht, Geburtsjahr, Beruf und Liste.

nan

[Direct link by **OpenDataZurich** for dataset](https://data.stadt-zuerich.ch/dataset/politik_gemeinderatswahlen_2018_kandidierende)

Auto generated R starter code for data set politik_gemeinderatswahlen_2018_kandidierende.

## Metadata

- **Publisher** `Stadtkanzlei, Allgemeine Verwaltung`
- **Maintainer** `Open Data Z端rich`
- **Maintainer_email** `opendata@zuerich.ch`
- **Keywords** `Politik,Ver足walt足ung`
- **Tags** `['einzeldaten', 'gemeinderat', 'sachdaten', 'tabellen', 'wahlen']`
- **Metadata_created** `2022-12-12T15:14:39.029471`
- **Metadata_modified** `2026-02-01T04:01:52.828190`


# Load packages

```{r}
library(skimr)
library(tidyverse)
```

# Load the data

```{r}
url <- "https://data.stadt-zuerich.ch/dataset/politik_gemeinderatswahlen_2018_kandidierende/download/gemeinderatswahlen_2018_kandidierende.csv"
if (str_detect(url, ".csv")) {
    df <- readr::read_csv(url)
} else if (str_detect(url, ".parquet")) {
    df <- arrow::read_parquet(url)
} else {
    print("File format not recognised!")
}
```

# Analyze the data

look at the data
```{r}
head(df)
```

```{r}
glimpse(df)
```

```{r}
skim(df)
```

# Continue your code here...

```{r}

```

------------------------------------------------------------------------

# Contact

opendata@zuerich.ch
