---
title: "Open Government Data, OpenDataZurich"
date: "2025-09-21"
output: html_document
---

## Dataset: Gemeinderatswahlen 2006: Alle Kandidierenden

Angaben zu allen 1104 Kandidierenden für die Gemeinderatswahlen 2006 nach Vor- und Nachname, Geschlecht, Geburtsjahr, Beruf, Titel, Wahlkreis und Liste.



[Direct link by **OpenDataZurich** for dataset](https://data.stadt-zuerich.ch/dataset/politik-gemeinderatswahlen-2006-alle-kandidierenden)

Auto generated R starter code for data set politik-gemeinderatswahlen-2006-alle-kandidierenden.

## Metadata

- **Publisher** `Stadtkanzlei, Allgemeine Verwaltung`
- **Maintainer** `Open Data Zürich`
- **Maintainer_email** `opendata@zuerich.ch`
- **Keywords** `Politik`
- **Tags** `['einzeldaten', 'gemeinderat', 'sachdaten', 'tabellen', 'wahlen']`
- **Metadata_created** `2015-07-08T13:34:51.134334`
- **Metadata_modified** `2025-01-06T14:08:42.360643`


# Load packages

```{r}
library(skimr)
library(tidyverse)
```

# Load the data

```{r}
url <- "https://data.stadt-zuerich.ch/dataset/politik-gemeinderatswahlen-2006-alle-kandidierenden/download/GRW-2006-alle-Kandidierenden-OGD.csv"
if (str_detect(url, ".csv")) {
    df <- readr::read_csv(url)
} else if (str_detect(url, ".parquet")) {
    df <- arrow::read_parquet(url)
} else {
    print("File format not recognised!")
}
```

# Analyze the data

look at the data
```{r}
head(df)
```

```{r}
glimpse(df)
```

```{r}
skim(df)
```

# Continue your code here...

```{r}

```

------------------------------------------------------------------------

# Contact

opendata@zuerich.ch
