---
title: "Open Government Data, OpenDataZurich"
date: "2025-06-15"
output: html_document
---

## Dataset: Gemeinderatswahlen 2018: Resultate aller Kandidierenden und Herkunft der Stimmen

Detaillierte Resultate der erhaltenen Stimmen aller 1054 Kandidierenden für die Gemeinderatswahlen 2018 nach Vor- und Nachname, Wahlkreis, Liste, Total Stimmen, parteieigener Stimmen, parteieigenen Stimmen aus unveränderten Wahllisten, parteifremden Stimmen, Stimmen aus veränderten Wahllisten, etc.



**Visualisierung der Wahlresultate:**

 
Auf der städtischen Webseite finden Sie dazu eine [**interaktive Liste** der Kandidierenden und die Anzahl erhaltener Stimmen](
https://www.stadt-zuerich.ch/de/politik-und-verwaltung/statistik-und-daten/daten/politik-und-verwaltung/politik/wahlen/gemeinderatswahlen/kandidierendenliste-gemeinderat.html).
 

[]()



[Direct link by **OpenDataZurich** for dataset](https://data.stadt-zuerich.ch/dataset/politik_gemeinderatswahlen_2018_resultate)

Auto generated R starter code for data set politik_gemeinderatswahlen_2018_resultate.

## Metadata

- **Publisher** `Stadtkanzlei, Allgemeine Verwaltung`
- **Maintainer** `Open Data Zürich`
- **Maintainer_email** `opendata@zuerich.ch`
- **Keywords** `Politik`
- **Tags** `['einzeldaten', 'gemeinderat', 'resultate', 'sachdaten', 'tabellen', 'wahlen']`
- **Metadata_created** `2019-07-29T13:37:14.716949`
- **Metadata_modified** `2025-06-14T21:09:42.681938`


# Load packages

```{r}
library(skimr)
library(tidyverse)
```

# Load the data

```{r}
url <- "https://data.stadt-zuerich.ch/dataset/politik_gemeinderatswahlen_2018_resultate/download/GRW_2018_resultate_und_herkunft_der_stimmen.csv"
if (str_detect(url, ".csv")) {
    df <- readr::read_csv(url)
} else if (str_detect(url, ".parquet")) {
    df <- arrow::read_parquet(url)
} else {
    print("File format not recognised!")
}
```

# Analyze the data

look at the data
```{r}
head(df)
```

```{r}
glimpse(df)
```

```{r}
skim(df)
```

# Continue your code here...

```{r}

```

------------------------------------------------------------------------

# Contact

opendata@zuerich.ch
