---
title: "Open Government Data, OpenDataZurich"
date: "2026-01-25"
output: html_document
---

## Dataset: Beteiligung am Urnengang der Stadt- und Gemeinderatswahlen nach Stadtquartier


Die hier ausgewiesenen Zahlen entsprechen der **Anzahl eingegangener Stimmrechtsausweise** am Wahlsonntag bei den Gemeinde- und Stadtratswahlen nach Stadtquartier.


**Wichtige Hinweise:**


Die Daten beruhen auf den eingereichten Einmalstimmrechtsausweisen (ESRA). Auf diesen ist ein persönlicher Code aufgedruckt. Dieser wurde mit einem Auszug aus dem Personenregister verglichen, der alle stimmberechtigten Personen enthält. Die ESRA werden getrennt von den Wahl- und Abstimmungsdokumenten erfasst und die gewonnen Daten anonymisiert. Auf diese Art kann bestimmt werden, wer am Urnengang teilgenommen hat, nicht aber, ob diese Personen an der Gemeinderats- oder Stadtratswahl oder an einer Abstimmung teilgenommen haben. Auch ist nicht ersichtlich, wen die Personen gewählt haben oder wie sie abgestimmt haben.


[]()

**Zur «Beteiligung am Urnengang»:**


Die Beteiligung am Urnengang stellt den Prozentanteil der abgegebenen gültigen und ungültigen Stimmrechtsausweise an allen Stimmberechtigten dar.


[]()



[Direct link by **OpenDataZurich** for dataset](https://data.stadt-zuerich.ch/dataset/politik_gemeinderatswahlen_btg_urnengang_quartier_od7005)

Auto generated R starter code for data set politik_gemeinderatswahlen_btg_urnengang_quartier_od7005.

## Metadata

- **Publisher** `Stadtkanzlei, Allgemeine Verwaltung`
- **Maintainer** `Open Data Zürich`
- **Maintainer_email** `opendata@zuerich.ch`
- **Keywords** `Politik`
- **Tags** `['gemeinderatswahlen', 'politik', 'sachdaten', 'sasa', 'tabelle', 'urnengang', 'wahlbeteiligung', 'wahlen', 'zeitreihe']`
- **Metadata_created** `2019-07-29T13:25:02.608238`
- **Metadata_modified** `2026-01-25T04:00:11.348786`


# Load packages

```{r}
library(skimr)
library(tidyverse)
```

# Load the data

```{r}
url <- "https://data.stadt-zuerich.ch/dataset/politik_gemeinderatswahlen_btg_urnengang_quartier_od7005/download/POL700OD7005.csv"
if (str_detect(url, ".csv")) {
    df <- readr::read_csv(url)
} else if (str_detect(url, ".parquet")) {
    df <- arrow::read_parquet(url)
} else {
    print("File format not recognised!")
}
```

# Analyze the data

look at the data
```{r}
head(df)
```

```{r}
glimpse(df)
```

```{r}
skim(df)
```

# Continue your code here...

```{r}

```

------------------------------------------------------------------------

# Contact

opendata@zuerich.ch
