---
title: "Open Government Data, OpenDataZurich"
date: "2026-02-01"
output: html_document
---

## Dataset: Gemeinderatswahlen 2026: Alle Kandidierenden

Liste aller Kandidierenden für die Gemeinderatswahlen 2026 mit Angaben zum Vor- und Nachnamen, Geschlecht, Geburtsjahr, Beruf, Liste, Listenkürzel, Listenbezeichnung, Kandidatennummer, Wahlkreis und ob es sich um eine Wieder- oder Neuwahl handelt.


**Interaktive Liste der Kandidierenden:**

Statistik Stadt Zürich stellt eine [**interaktive Liste mit allen Kandidierenden**](https://www.stadt-zuerich.ch/de/politik-und-verwaltung/statistik-und-daten/daten/politik-und-verwaltung/politik/wahlen/gemeinderatswahlen/kandidierendenliste-gemeinderat.html) zur Verfügung. Nach den Wahlen vom 8. März 2026 werden dort auch alle Resultate der einzelnen Kandidatinnen und Kandidaten zur Verfügung stehen. 


[]()

**Frühere Resultate und historische Daten zu Gemeinderatswahlen:**

Weitere Ergebnisse und Analysen zu früheren Gemeinderatswahlen, sowie historische Daten zur relativen Parteistärke, Wahlbeteiligungen oder Sitzverteilungen von Gemeinde- und Stadtratswahlen finden Sie bei Statistik Stadt Zürich unter der Rubrik [**Gemeinderatswahlen**](https://www.stadt-zuerich.ch/de/politik-und-verwaltung/statistik-und-daten/daten/politik-und-verwaltung/politik/wahlen/gemeinderatswahlen.html).

[]()



[Direct link by **OpenDataZurich** for dataset](https://data.stadt-zuerich.ch/dataset/politik_gemeinderatswahlen_2026_kandidierende)

Auto generated R starter code for data set politik_gemeinderatswahlen_2026_kandidierende.

## Metadata

- **Publisher** `Stadtkanzlei, Allgemeine Verwaltung`
- **Maintainer** `Open Data Zürich`
- **Maintainer_email** `opendata@zuerich.ch`
- **Keywords** `Politik,Ver­walt­ung`
- **Tags** `['gemeinderat', 'kandidierende', 'personen', 'sachdaten', 'tabelle', 'wahlen']`
- **Metadata_created** `2026-01-21T13:23:47.502697`
- **Metadata_modified** `2026-02-01T03:59:08.983775`


# Load packages

```{r}
library(skimr)
library(tidyverse)
```

# Load the data

```{r}
url <- "https://data.stadt-zuerich.ch/dataset/politik_gemeinderatswahlen_2026_kandidierende/download/gemeinderatswahlen_2026_kandidierende.csv"
if (str_detect(url, ".csv")) {
    df <- readr::read_csv(url)
} else if (str_detect(url, ".parquet")) {
    df <- arrow::read_parquet(url)
} else {
    print("File format not recognised!")
}
```

# Analyze the data

look at the data
```{r}
head(df)
```

```{r}
glimpse(df)
```

```{r}
skim(df)
```

# Continue your code here...

```{r}

```

------------------------------------------------------------------------

# Contact

opendata@zuerich.ch
