---
title: "Open Government Data, OpenDataZurich"
date: "2026-01-25"
output: html_document
---

## Dataset: Gemeinderatswahlen 2010: Resultate aller Kandidierenden und Herkunft der Stimmen

Detaillierte Resultate der erhaltenen Stimmen aller 1160 Kandidierenden für die Gemeinderatswahlen 2010 nach Vor- und Nachname, Wahlkreis, Liste, Total Stimmen, parteieigener Stimmen, parteieigenen Stimmen aus unveränderten Wahllisten, parteifremden Stimmen, Stimmen aus veränderten Wahllisten, etc.

**Ergänzende Informationen zum Wahlergebnis:**

* 1 Claudia Nielsen wurde in den Stadtrat gewaehlt. Salvatore Di Concilio rückt nach.

* 2 André Odermatt wurde in den Stadtrat gewaehlt. Helen Glaser rückt nach.

* 3 Daniel Leupi wurde in den Stadtrat gewaehlt. Jürg Ammann rückt nach.

* 4 Matthias Kestenholz ist im Kantonsrat und hat darum auf den Sitz im Gemeinderat verzichtet. Fabienne Vocat rückt nach.

* 5 Kathrin Jenzer verzichtet auf den Sitz im Gemeinderat. Sacha Walker rückt nach.



[]()

**Resultate anderer Gemeinderatswahlen:**

Die Resultate anderer Gemeinderatswahlen seit 2010 finden Sie [**unter folgendem Link ** ](https://data.stadt-zuerich.ch/dataset?q=resultate+gemeinderatswahlen).


[]()



[Direct link by **OpenDataZurich** for dataset](https://data.stadt-zuerich.ch/dataset/politik_gemeinderatswahlen_2010_resultate)

Auto generated R starter code for data set politik_gemeinderatswahlen_2010_resultate.

## Metadata

- **Publisher** `Stadtkanzlei, Allgemeine Verwaltung`
- **Maintainer** `Open Data Zürich`
- **Maintainer_email** `opendata@zuerich.ch`
- **Keywords** `Politik`
- **Tags** `['einzeldaten', 'gemeinderat', 'sachdaten', 'tabellen', 'wahlen']`
- **Metadata_created** `2022-12-12T16:00:25.487690`
- **Metadata_modified** `2026-01-24T21:19:14.828616`


# Load packages

```{r}
library(skimr)
library(tidyverse)
```

# Load the data

```{r}
url <- "https://data.stadt-zuerich.ch/dataset/politik_gemeinderatswahlen_2010_resultate/download/GRW_2010_resultate_kandidierende_und_herkunft_der_stimmen.csv"
if (str_detect(url, ".csv")) {
    df <- readr::read_csv(url)
} else if (str_detect(url, ".parquet")) {
    df <- arrow::read_parquet(url)
} else {
    print("File format not recognised!")
}
```

# Analyze the data

look at the data
```{r}
head(df)
```

```{r}
glimpse(df)
```

```{r}
skim(df)
```

# Continue your code here...

```{r}

```

------------------------------------------------------------------------

# Contact

opendata@zuerich.ch
