---
title: "Open Government Data, OpenDataZurich"
date: "2025-05-21"
output: html_document
---

## Dataset: Gemeinderatswahlen 2022: Resultate aller Kandidierenden und Herkunft der Stimmen

Detaillierte Resultate der erhaltenen Stimmen aller 1075 Kandidierenden für die Gemeinderatswahlen 2022 nach Wahlresultat, Vor- und Nachname, Alter, Beruf, Geschlecht, Wahlkreis, Liste, Total Stimmen, parteieigener Stimmen, parteieigenen Stimmen aus unveränderten Wahllisten, parteifremden Stimmen, Stimmen aus veränderten Wahllisten.



**Visualisierung der Wahlresultate aller Kandidierenden:**

Auf der städtischen Webseite finden Sie dazu eine [**interaktive Liste** der Kandidierenden und die Anzahl erhaltener Stimmen](
https://www.stadt-zuerich.ch/de/politik-und-verwaltung/statistik-und-daten/daten/politik-und-verwaltung/politik/wahlen/gemeinderatswahlen/kandidierendenliste-gemeinderat.html)




[]()

**Weitere Resultage:**

Weitere Ergebnisse und Analysen zu früheren Gemeinderatswahlen, sowie historische Daten zur relativen Parteistärke, Wahlbeteiligungen oder Sitzverteilungen von Gemeinde- und Stadtratswahlen finden Sie unter der Rubrik [**Gemeinderat**](https://www.stadt-zuerich.ch/de/politik-und-verwaltung/statistik-und-daten/daten/politik-und-verwaltung/politik/wahlen/gemeinderatswahlen/gemeinderat.html).

[]()



[Direct link by **OpenDataZurich** for dataset](https://data.stadt-zuerich.ch/dataset/politik_gemeinderatswahlen_2022_resultate)

Auto generated R starter code for data set politik_gemeinderatswahlen_2022_resultate.

## Metadata

- **Publisher** `Stadtkanzlei, Allgemeine Verwaltung`
- **Maintainer** `Open Data Zürich`
- **Maintainer_email** `opendata@zuerich.ch`
- **Keywords** `Politik`
- **Tags** `['einzeldaten', 'gemeinderat', 'historische-wahldaten', 'parteien', 'resultate', 'sachdaten', 'tabellen', 'wahlen']`
- **Metadata_created** `2022-02-14T16:58:54.708363`
- **Metadata_modified** `2025-05-21T07:12:18.475534`


# Load packages

```{r}
library(skimr)
library(tidyverse)
```

# Load the data

```{r}
url <- "https://data.stadt-zuerich.ch/dataset/politik_gemeinderatswahlen_2022_resultate/download/GRW_2022_resultate_kandidierende_und_herkunft_der_stimmen.csv"
if (str_detect(url, ".csv")) {
    df <- readr::read_csv(url)
} else if (str_detect(url, ".parquet")) {
    df <- arrow::read_parquet(url)
} else {
    print("File format not recognised!")
}
```

# Analyze the data

look at the data
```{r}
head(df)
```

```{r}
glimpse(df)
```

```{r}
skim(df)
```

# Continue your code here...

```{r}

```

------------------------------------------------------------------------

# Contact

opendata@zuerich.ch
