---
title: "Open Government Data, OpenDataZurich"
date: "2025-09-21"
output: html_document
---

## Dataset: Beteiligung am Urnengang der Kantons- und Regierungsratswahlen nach Alter und Geschlecht


Die hier ausgewiesenen Zahlen entsprechen der **Anzahl eingegangener Stimmrechtsausweise** den Kantons- und Regierungsratswahlen aufgeschlüsselt nach Geschlecht und Alter.


**Wichtige Hinweise:**


Die Daten beruhen auf den eingereichten Einmalstimmrechtsausweisen (ESRA). Auf diesen ist ein persönlicher Code aufgedruckt. Dieser wurde mit einem Auszug aus dem Personenregister verglichen, der alle stimmberechtigten Personen enthält. Die ESRA werden getrennt von den Wahl- und Abstimmungsdokumenten erfasst und die gewonnen Daten anonymisiert. Auf diese Art kann bestimmt werden, wer am Urnengang teilgenommen hat, nicht aber, ob diese Personen an der Kantonsrats- oder der Regierungsratswahl teilgenommen haben. Auch ist nicht ersichtlich, wen die Personen gewählt haben.


[]()

**Zur «Beteiligung am Urnengang»:**


Die Beteiligung am Urnengang stellt den Prozentanteil der abgegebenen gültigen und ungültigen Stimmrechtsausweise an allen Stimmberechtigten dar.


[]()



[Direct link by **OpenDataZurich** for dataset](https://data.stadt-zuerich.ch/dataset/politik_kantonsratswahlen_btg_urnengang_alter_geschl_od7029)

Auto generated R starter code for data set politik_kantonsratswahlen_btg_urnengang_alter_geschl_od7029.

## Metadata

- **Publisher** `Stadtkanzlei, Allgemeine Verwaltung`
- **Maintainer** `Open Data Zürich`
- **Maintainer_email** `opendata@zuerich.ch`
- **Keywords** `Politik`
- **Tags** `['alter', 'geschlecht', 'kantonsratswahlen', 'politik', 'sachdaten', 'sasa', 'tabelle', 'urnengang', 'wahlbeteiligung', 'wahlen', 'zeitreihe']`
- **Metadata_created** `2019-07-29T13:24:55.867411`
- **Metadata_modified** `2025-09-20T20:57:00.846558`


# Load packages

```{r}
library(skimr)
library(tidyverse)
```

# Load the data

```{r}
url <- "https://data.stadt-zuerich.ch/dataset/politik_kantonsratswahlen_btg_urnengang_alter_geschl_od7029/download/POL702OD7029.csv"
if (str_detect(url, ".csv")) {
    df <- readr::read_csv(url)
} else if (str_detect(url, ".parquet")) {
    df <- arrow::read_parquet(url)
} else {
    print("File format not recognised!")
}
```

# Analyze the data

look at the data
```{r}
head(df)
```

```{r}
glimpse(df)
```

```{r}
skim(df)
```

# Continue your code here...

```{r}

```

------------------------------------------------------------------------

# Contact

opendata@zuerich.ch
