---
title: "Open Government Data, OpenDataZurich"
date: "2025-09-07"
output: html_document
---

## Dataset: Abstimmungsresultate der Stadt Zürich, seit 1933

Enthält die Resultate aller Abstimmungen seit 1933 auf kommunaler, kantonaler und eidgenössischer Ebene.

Die Abstimmungsresultate werden von Statistik Stadt Zürich in der sog. **Abstimmungsdatenbank** erfasst und sind im Internet unter [**diesem Link**](https://www.stadt-zuerich.ch/de/politik-und-verwaltung/statistik-und-daten/daten/politik-und-verwaltung/politik/abstimmungen.html) zugänglich. 


**Zeichenerklärung:**

Ein Strich (–) an Stelle einer Zahl bedeutet, dass keine Werte vorhanden sind.

[]()






[Direct link by **OpenDataZurich** for dataset](https://data.stadt-zuerich.ch/dataset/politik_abstimmungen_seit1933)

Auto generated R starter code for data set politik_abstimmungen_seit1933.

## Metadata

- **Publisher** `Statistik Stadt Zürich, Präsidialdepartement`
- **Maintainer** `Open Data Zürich`
- **Maintainer_email** `opendata@zuerich.ch`
- **Keywords** `Politik`
- **Tags** `['abstimmung', 'abstimmungsresultate', 'politik', 'sachdaten', 'tabellen', 'zeitreihe']`
- **Metadata_created** `2024-08-19T13:32:25.024351`
- **Metadata_modified** `2025-09-01T06:13:35.124852`


# Load packages

```{r}
library(skimr)
library(tidyverse)
```

# Load the data

```{r}
url <- "https://data.stadt-zuerich.ch/dataset/politik_abstimmungen_seit1933/download/abstimmungen_seit1933.csv"
if (str_detect(url, ".csv")) {
    df <- readr::read_csv(url)
} else if (str_detect(url, ".parquet")) {
    df <- arrow::read_parquet(url)
} else {
    print("File format not recognised!")
}
```

# Analyze the data

look at the data
```{r}
head(df)
```

```{r}
glimpse(df)
```

```{r}
skim(df)
```

# Continue your code here...

```{r}

```

------------------------------------------------------------------------

# Contact

opendata@zuerich.ch
