---
title: "Open Government Data, OpenDataZurich"
date: "2026-02-15"
output: html_document
---

## Dataset: Gemeinderatswahlen 2022: Resultate aller Kandidierenden und Herkunft der Stimmen

Detaillierte Resultate der erhaltenen Stimmen aller 1075 Kandidierenden f체r die Gemeinderatswahlen 2022 nach Wahlresultat, Vor- und Nachname, Alter, Beruf, Geschlecht, Wahlkreis, Liste, Total Stimmen, parteieigener Stimmen, parteieigenen Stimmen aus unver채nderten Wahllisten, parteifremden Stimmen, Stimmen aus ver채nderten Wahllisten.



**Interaktive Kandidierendenliste Gemeinderatswahlen:**

In dieser **[Applikation](https://www.stadt-zuerich.ch/de/politik-und-verwaltung/statistik-und-daten/daten/politik-und-verwaltung/politik/wahlen/gemeinderatswahlen/kandidierendenliste-gemeinderat.html)** finden Sie Informationen zu allen Kandidierenden der Gemeinderatswahlen seit 2010.

[]()

**Weitere Informationen:**

Weitere Grafiken und Daten zu den Wahlen gibt es unter: [Gemeinderats- und Stadtratswahlen](https://www.stadt-zuerich.ch/de/politik-und-verwaltung/statistik-und-daten/daten/politik-und-verwaltung/politik/wahlen/gemeinderatswahlen.html)

[]()

**Resultate anderer Gemeinderatswahlen:**

Offene Daten zu den Resultaten anderer Gemeinderatswahlen seit 2010 finden Sie [**unter folgendem Link ** ](https://data.stadt-zuerich.ch/dataset?q=resultate+gemeinderatswahlen).


[]()



[Direct link by **OpenDataZurich** for dataset](https://data.stadt-zuerich.ch/dataset/politik_gemeinderatswahlen_2022_resultate)

Auto generated R starter code for data set politik_gemeinderatswahlen_2022_resultate.

## Metadata

- **Publisher** `Stadtkanzlei, Allgemeine Verwaltung`
- **Maintainer** `Open Data Z체rich`
- **Maintainer_email** `opendata@zuerich.ch`
- **Keywords** `Politik`
- **Tags** `['einzeldaten', 'gemeinderat', 'gemeinderatswahlen', 'historische-wahldaten', 'parteien', 'politik', 'resultate', 'sachdaten', 'tabellen', 'wahlen']`
- **Metadata_created** `2022-02-14T16:58:54.708363`
- **Metadata_modified** `2026-02-15T04:17:52.968925`


# Load packages

```{r}
library(skimr)
library(tidyverse)
```

# Load the data

```{r}
url <- "https://data.stadt-zuerich.ch/dataset/politik_gemeinderatswahlen_2022_resultate/download/GRW_2022_resultate_kandidierende_und_herkunft_der_stimmen.csv"
if (str_detect(url, ".csv")) {
    df <- readr::read_csv(url)
} else if (str_detect(url, ".parquet")) {
    df <- arrow::read_parquet(url)
} else {
    print("File format not recognised!")
}
```

# Analyze the data

look at the data
```{r}
head(df)
```

```{r}
glimpse(df)
```

```{r}
skim(df)
```

# Continue your code here...

```{r}

```

------------------------------------------------------------------------

# Contact

opendata@zuerich.ch
