---
title: "Open Government Data, OpenDataZurich"
date: "2026-03-01"
output: html_document
---

## Dataset: Gemeinderatswahlen Stimmenanteil nach Partei und Wahlkreis

Gemeinderatswahlen Stimmenanteil nach Partei und Wahlkreis.

**Stimmenanteil:**

-  Der Stimmenanteil einer bestimmten Partei ergibt sich aus der Division der dieser Partei zugefallenen
Parteistimmen durch das Total der Parteistimmen für die ganze Stadt.

 

[]()

**Parteistimmen:**

-  Die Parteistimmen ergeben sich aus der Summe der Kandidierenden- und der Zusatzstimmen jeder
Wahlliste.

 

[]()

**Wahlkreis:**

-  Bei Parlamentswahlen kann das Wahlgebiet in Wahlkreise eingeteilt sein. Bei der Wahl des Zürcher
Gemeinderates bestehen seit 2006 neun Wahlkreise, zuvor wurden analog zu den Stadtkreisen zwölf
Wahlkreise unterschieden.

 

[]()

**EVP:**

-  Im Jahr 2018 hat die EVP zusammen mit der BDP (Bürgerlich-demokratischen Partei) gemeinsame Listen
eingereicht.

 

[]()

**Die Mitte**

- Im Jahr 2021 fusionierten die CVP und die BDP in der Stadt Zürich zur «Die Mitte».

 

[]()



[Direct link by **OpenDataZurich** for dataset](https://data.stadt-zuerich.ch/dataset/politik_gemeinderatswahlen_stimmant_seit1913_od7000)

Auto generated R starter code for data set politik_gemeinderatswahlen_stimmant_seit1913_od7000.

## Metadata

- **Publisher** `Stadtkanzlei, Allgemeine Verwaltung`
- **Maintainer** `Open Data Zürich`
- **Maintainer_email** `opendata@zuerich.ch`
- **Keywords** `Politik`
- **Tags** `['gemeinderatswahlen', 'partei', 'politik', 'sachdaten', 'sasa', 'tabelle', 'wahlen', 'zeitreihe']`
- **Metadata_created** `2019-07-29T13:33:34.671476`
- **Metadata_modified** `2026-03-01T04:12:57.133217`


# Load packages

```{r}
library(skimr)
library(tidyverse)
```

# Load the data

```{r}
url <- "https://data.stadt-zuerich.ch/dataset/politik_gemeinderatswahlen_stimmant_seit1913_od7000/download/POL700OD7000.csv"
if (str_detect(url, ".csv")) {
    df <- readr::read_csv(url)
} else if (str_detect(url, ".parquet")) {
    df <- arrow::read_parquet(url)
} else {
    print("File format not recognised!")
}
```

# Analyze the data

look at the data
```{r}
head(df)
```

```{r}
glimpse(df)
```

```{r}
skim(df)
```

# Continue your code here...

```{r}

```

------------------------------------------------------------------------

# Contact

opendata@zuerich.ch
