---
title: "Open Government Data, OpenDataZurich"
date: "2025-11-16"
output: html_document
---

## Dataset: Gemeinderat Sitzverteilung nach Partei

Der Datensatz entählt Angaben zur Sitzverteilung im Gemeinderat nach Partei, Jahr, Total der Sitze im Gemeinderat und Anzahl Sitze nach Partei

**Hinweis betreffend der Kategorie «Übrige»:**

Die Kategorie Übrige bezeichnet :

- 1895 bis 1910 Konservative, 
- 1913 und 1916 Bürgerverband, 
- 1919 bis 1925 Grütlianer, 
- 1933 Nationale Front, 
- 1942 Liberalsozialisten,
- 1974 Nationale Aktion (9 Sitze) und Progressive Organisation Zürich (1 Sitz), 
- 1978 Progressive Organisation Zürich, 
- 1982 und 1986 Nationale Aktion (2, bzw. 11 Sitze) und POCH Zürich (4, bzw. 3 Sitze),
- 1990 Nationale Aktion (5 Sitze) und Frauen macht Politik (3 Sitze), 
- 1994 und 1998 Frauen macht Politik, 
- 2002 Für aktive Senioren.

[]()

**EVP**

Im Jahr 2018 hat die EVP zusammen mit der BDP (Bürgerlich-demokratischen Partei) gemeinsame Listen
eingereicht.


[]()

**Die Mitte**

Im Jahr 2021 fusionierten die CVP und die BDP in der Stadt Zürich zur «Die Mitte».

[]()



[Direct link by **OpenDataZurich** for dataset](https://data.stadt-zuerich.ch/dataset/politik_gemeinderat_sitzverteilung_seit1895_od700b)

Auto generated R starter code for data set politik_gemeinderat_sitzverteilung_seit1895_od700b.

## Metadata

- **Publisher** `Stadtkanzlei, Allgemeine Verwaltung`
- **Maintainer** `Open Data Zürich`
- **Maintainer_email** `opendata@zuerich.ch`
- **Keywords** `Politik`
- **Tags** `['gemeinderat', 'partei', 'politik', 'sachdaten', 'sasa', 'tabelle', 'zeitreihe']`
- **Metadata_created** `2022-02-10T12:23:02.036371`
- **Metadata_modified** `2025-11-15T21:14:58.215154`


# Load packages

```{r}
library(skimr)
library(tidyverse)
```

# Load the data

```{r}
url <- "https://data.stadt-zuerich.ch/dataset/politik_gemeinderat_sitzverteilung_seit1895_od700b/download/POL700OD700B.csv"
if (str_detect(url, ".csv")) {
    df <- readr::read_csv(url)
} else if (str_detect(url, ".parquet")) {
    df <- arrow::read_parquet(url)
} else {
    print("File format not recognised!")
}
```

# Analyze the data

look at the data
```{r}
head(df)
```

```{r}
glimpse(df)
```

```{r}
skim(df)
```

# Continue your code here...

```{r}

```

------------------------------------------------------------------------

# Contact

opendata@zuerich.ch
