---
title: "Open Government Data, OpenDataZurich"
date: "2025-12-07"
output: html_document
---

## Dataset: Beteiligung am Urnengang der Nationalrats- und Ständeratswahlen, nach erstmaliger Teilnahme

 Anteil der Erstwählenden bei den Nationalrats- und Ständeratswahlen, die effektiv am Urnengang teilgenommen hatten im Vergleich zu allen, die theoretisch zum ersten Mal hätten wählen dürfen.


**Wichtige Hinweise:**


Die Daten beruhen auf den eingereichten Einmalstimmrechtsausweisen (ESRA). Auf diesen ist ein persönlicher Code aufgedruckt. Dieser wurde mit einem Auszug aus dem Personenregister verglichen, der alle stimmberechtigten Personen enthält. Die ESRA werden getrennt von den Wahl- und Abstimmungsdokumenten erfasst und die gewonnen Daten anonymisiert. Auf diese Art kann bestimmt werden, wer am Urnengang teilgenommen hat, nicht aber, ob diese Personen an der Nationalrats- oder der Ständeratswahl teilgenommen haben. Auch ist nicht ersichtlich, wen die Personen gewählt haben.


[]()



[Direct link by **OpenDataZurich** for dataset](https://data.stadt-zuerich.ch/dataset/politik_nationalratswahlen_btg_urnengang_erstwaehlende_od7038)

Auto generated R starter code for data set politik_nationalratswahlen_btg_urnengang_erstwaehlende_od7038.

## Metadata

- **Publisher** `Stadtkanzlei, Allgemeine Verwaltung`
- **Maintainer** `Open Data Zürich`
- **Maintainer_email** `opendata@zuerich.ch`
- **Keywords** `Politik`
- **Tags** `['nationalratswahlen', 'politik', 'sachdaten', 'sasa', 'tabelle', 'urnengang', 'wahlbeteiligung', 'wahlen', 'zeitreihe']`
- **Metadata_created** `2019-11-14T08:45:29.210616`
- **Metadata_modified** `2025-12-06T21:42:22.382678`


# Load packages

```{r}
library(skimr)
library(tidyverse)
```

# Load the data

```{r}
url <- "https://data.stadt-zuerich.ch/dataset/politik_nationalratswahlen_btg_urnengang_erstwaehlende_od7038/download/POL703OD7038.csv"
if (str_detect(url, ".csv")) {
    df <- readr::read_csv(url)
} else if (str_detect(url, ".parquet")) {
    df <- arrow::read_parquet(url)
} else {
    print("File format not recognised!")
}
```

# Analyze the data

look at the data
```{r}
head(df)
```

```{r}
glimpse(df)
```

```{r}
skim(df)
```

# Continue your code here...

```{r}

```

------------------------------------------------------------------------

# Contact

opendata@zuerich.ch
