---
title: "Open Government Data, OpenDataZurich"
date: "2026-01-11"
output: html_document
---

## Dataset: Publikationsreihe «Statistik der Stadt Zürich», 1904-1954


Die Publikationsreihe «Statistik der Stadt Zürich» ist eine von 1904 bis 1954 jährlich erschienene Sammlung von kleinen Büchern zu verschiedensten Themen von Statistik Stadt Zürich. Der hier zur Verfügung gestellte Datensatz enthält Informationen wie der Buchnummer, Thema, Jahrgang oder der direkte Link zu allen 61 Ausgaben als PDF.


**Hinweis:**


Der Datensatz enthält alle 61 Ausgaben der Reihe mitsamt Titel, Jahrgang und Direktlink zur PDF-Datei. 


[]()

**Direktzugriff:**

Das Verzeichnis mit allen Ausgaben kann auch direkt auf dem Server unter [http://statistik.stadt-zuerich.ch/modules/SdSZ/](http://statistik.stadt-zuerich.ch/modules/SdSZ/) aufgerufen werden. 


[]()

**Zusammenfassungen:**

Diese Zusammenfassungen der Originaldokumente wurden automatisch durch ein Large Language Model (LLM) gemacht. LLMs sind nicht zu 100% zuverlässig und können - genau, wie Menschen auch - Fehler machen. Deswegen ist es möglich, dass auch die Zusammenfassungen Fehler enthalten. Bitte beachten Sie, dass diese Funktionalität experimentell und noch in Erprobung ist. Die Zusammenfassung soll eine Hilfestellung sein um den Inhalt der Dokument schneller zu erfassen und bietet keine Gewähr für inhaltliche Richtigkeit. Massgebend bleibt der originale Datensatz.



[Direct link by **OpenDataZurich** for dataset](https://data.stadt-zuerich.ch/dataset/prd_ssz_statistik_der_stadt_zuerich)

Auto generated R starter code for data set prd_ssz_statistik_der_stadt_zuerich.

## Metadata

- **Publisher** `Statistik Stadt Zürich, Präsidialdepartement`
- **Maintainer** `Open Data Zürich`
- **Maintainer_email** `opendata@zuerich.ch`
- **Keywords** `Arbeit und Erwerb,Bauen und Wohnen,Bevölk­erung,Bildung,Energie,Finanzen,Freizeit,Ge­sund­heit,Kri­mi­na­li­tät,Kultur,Mobilität,Politik,Preise,Soziales,Tour­is­mus,Umwelt,Ver­walt­ung,​​Volks​­wirt​­schaft`
- **Tags** `['geschichte', 'historisch', 'kreise', 'pdf', 'publikation', 'quartiere', 'sachdaten', 'zeitreise']`
- **Metadata_created** `2025-11-18T17:15:34.347589`
- **Metadata_modified** `2026-01-10T21:19:16.800855`


# Load packages

```{r}
library(skimr)
library(tidyverse)
```

# Load the data

```{r}
url <- "https://data.stadt-zuerich.ch/dataset/prd_ssz_statistik_der_stadt_zuerich/download/prd_ssz_statistik_der_stadt_zuerich.csv"
if (str_detect(url, ".csv")) {
    df <- readr::read_csv(url)
} else if (str_detect(url, ".parquet")) {
    df <- arrow::read_parquet(url)
} else {
    print("File format not recognised!")
}
```

# Analyze the data

look at the data
```{r}
head(df)
```

```{r}
glimpse(df)
```

```{r}
skim(df)
```

# Continue your code here...

```{r}

```

------------------------------------------------------------------------

# Contact

opendata@zuerich.ch
