---
title: "Open Government Data, OpenDataZurich"
date: "2025-07-10"
output: html_document
---

## Dataset: Dateninventar des OGD-Katalogs der Stadt Zürich

Die wichtigsten Metadaten (Titel, Beschreibung, Dataowner etc.) aller veröffentlichten Datensätze des OGD-Katalogs der Stadt Zürich sind in diesem Datensatz zusammengefasst.

**Beschriebene Attribute (Metadaten)**

Bei den im Datensatz geführten Attribute handelt es sich um die wichtigsten Metadaten, wie sie für jeden Datensatz im OGD-Katalog erfasst sind.



[Direct link by **OpenDataZurich** for dataset](https://data.stadt-zuerich.ch/dataset/prd_ssz_ogd_katalog_inventar)

Auto generated R starter code for data set prd_ssz_ogd_katalog_inventar.

## Metadata

- **Publisher** `Statistik Stadt Zürich, Präsidialdepartement`
- **Maintainer** `Open Data Zürich`
- **Maintainer_email** `opendata@zuerich.ch`
- **Keywords** ``
- **Tags** `['katalog', 'metadaten', 'uebersicht']`
- **Metadata_created** `2024-02-14T16:04:50.023524`
- **Metadata_modified** `2025-07-10T00:16:07.670853`


# Load packages

```{r}
library(skimr)
library(tidyverse)
```

# Load the data

```{r}
url <- "https://data.stadt-zuerich.ch/dataset/prd_ssz_ogd_katalog_inventar/download/ogd_katalog_inventar.csv"
if (str_detect(url, ".csv")) {
    df <- readr::read_csv(url)
} else if (str_detect(url, ".parquet")) {
    df <- arrow::read_parquet(url)
} else {
    print("File format not recognised!")
}
```

# Analyze the data

look at the data
```{r}
head(df)
```

```{r}
glimpse(df)
```

```{r}
skim(df)
```

# Continue your code here...

```{r}

```

------------------------------------------------------------------------

# Contact

opendata@zuerich.ch
