---
title: "Open Government Data, OpenDataZurich"
date: "2025-10-15"
output: html_document
---

## Dataset: Bestand der Personenwagen von natürlichen Personen nach Altersklasse und Herkunft der Halter*innen

Dieser Datensatz beinhaltet die Anzahl Personenwagen der Stadt Zürich im Besitz natürlicher Personen nach Jahr sowie Alter und Herkunft der Halter*innen. 


**Stichtag:**

Der Stichtag zur Bestimmung des Jahresstandes ist jeweils der **30. September**. Nicht wie normalerweise üblich der 31. Dezember.


[]()

**Fahrzeugbestand:**

Der Datensatz enthält verschiedene Informationen zu den in der Stadt Zürich gemeldeten Motorfahrzeugen mit Zürcher Nummernschild im Besitz von natürlichen und juristischen Fahrzeughalter*innen.

[]()

**Personenwagen:**

Personenwagen sind Fahrzeuge mit höchstens 9 Sitzplätzen inklusive Sitzplatz für die Person, die fährt.

[]()

**Rechtsform:**

Die Rechtsform sagt aus, ob das Fahrzeug einer natürlichen oder einer juristischen Person gehört. Hier werden nur Fahrzeuge im Besitz natürlicher Personen ausgewiesen.

[]()



[Direct link by **OpenDataZurich** for dataset](https://data.stadt-zuerich.ch/dataset/prd_ssz_fz_pw_bestand_natpers_altersklasse_herkunft_jahr_od2006)

Auto generated R starter code for data set prd_ssz_fz_pw_bestand_natpers_altersklasse_herkunft_jahr_od2006.

## Metadata

- **Publisher** `Statistik Stadt Zürich, Präsidialdepartement`
- **Maintainer** `Open Data Zürich`
- **Maintainer_email** `opendata@zuerich.ch`
- **Keywords** `Energie,Mobilität,Umwelt`
- **Tags** `['alter', 'auto', 'fahrzeugbestand', 'herkunft', 'motorfahrzeugbestand', 'motorisierung', 'motorrad', 'personenwagen', 'sachdaten', 'sasa', 'tabelle', 'verkehr', 'zeitreihe']`
- **Metadata_created** `2025-02-12T20:57:11.539376`
- **Metadata_modified** `2025-10-15T07:02:12.130212`


# Load packages

```{r}
library(skimr)
library(tidyverse)
```

# Load the data

```{r}
url <- "https://data.stadt-zuerich.ch/dataset/prd_ssz_fz_pw_bestand_natpers_altersklasse_herkunft_jahr_od2006/download/VER200OD2006.csv"
if (str_detect(url, ".csv")) {
    df <- readr::read_csv(url)
} else if (str_detect(url, ".parquet")) {
    df <- arrow::read_parquet(url)
} else {
    print("File format not recognised!")
}
```

# Analyze the data

look at the data
```{r}
head(df)
```

```{r}
glimpse(df)
```

```{r}
skim(df)
```

# Continue your code here...

```{r}

```

------------------------------------------------------------------------

# Contact

opendata@zuerich.ch
