---
title: "Open Government Data, OpenDataZurich"
date: "2026-04-05"
output: html_document
---

## Dataset: Bestand der Personenwagen von natürlichen Personen nach Altersklasse und Geschlecht der Halter*innen

Dieser Datensatz beinhaltet die Anzahl Personenwagen der Stadt Zürich im Besitz natürlicher Personen nach Jahr sowie Alter und Geschlecht der Halter*innen. 


**Stichtag:**

Der Stichtag zur Bestimmung des Jahresstandes ist jeweils der **30. September**. Nicht wie normalerweise üblich der 31. Dezember.


[]()

**Fahrzeugbestand:**

Die Daten zum Fahrzeugbestand werden jeweils einmal jährlich mit Stichtag 30. September vom kantonalen Strassenverkehrsamt geliefert. Der Datensatz enthält verschiedene Informationen zu den Motorfahrzeugen mit Zürcher Nummernschild im Besitz natürlicher und juristischen Personen, deren Lenker*innen in der Stadt Zürich wohnen.

[]()

**Personenwagen:**

Personenwagen sind Fahrzeuge mit höchstens 9 Sitzplätzen inklusive Sitzplatz für die Person, die fährt.

[]()

**Rechtsform:**

Die Rechtsform sagt aus, ob das Fahrzeug einer natürlichen oder einer juristischen Person gehört. Hier werden nur Fahrzeuge im Besitz natürlicher Personen ausgewiesen.

[]()

**Korrigendum Dezember 2025**

Ab Dezember 2025 wird anhand der Adresse der Lenker*innen geprüft, ob ein Fahrzeug zur Stadt Zürich gehört. Davor wurde dies anhand der Halter*innen-Adresse gemacht. Dies macht v.a. bei Fahrzeugen im Besitz juristischer Personen einen Unterschied. Diese Zuteilung wurde auch rückwirkend angepasst, daher kann die Anzahl Fahrzeuge von früheren Publikationen abweichen.

[]()



[Direct link by **OpenDataZurich** for dataset](https://data.stadt-zuerich.ch/dataset/prd_ssz_fz_pw_bestand_natpers_altersklasse_geschlecht_jahr_od2007)

Auto generated R starter code for data set prd_ssz_fz_pw_bestand_natpers_altersklasse_geschlecht_jahr_od2007.

## Metadata

- **Publisher** `Statistik Stadt Zürich, Präsidialdepartement`
- **Maintainer** `Open Data Zürich`
- **Maintainer_email** `opendata@zuerich.ch`
- **Keywords** `Energie,Mobilität,Umwelt`
- **Tags** `['alter', 'auto', 'fahrzeugbestand', 'geschlecht', 'motorfahrzeugbestand', 'motorisierung', 'motorrad', 'personenwagen', 'sachdaten', 'sasa', 'tabelle', 'verkehr', 'zeitreihe']`
- **Metadata_created** `2025-02-12T21:03:20.080886`
- **Metadata_modified** `2026-04-05T04:12:41.752410`


# Load packages

```{r}
library(skimr)
library(tidyverse)
```

# Load the data

```{r}
url <- "https://data.stadt-zuerich.ch/dataset/prd_ssz_fz_pw_bestand_natpers_altersklasse_geschlecht_jahr_od2007/download/VER200OD2007.csv"
if (str_detect(url, ".csv")) {
    df <- readr::read_csv(url)
} else if (str_detect(url, ".parquet")) {
    df <- arrow::read_parquet(url)
} else {
    print("File format not recognised!")
}
```

# Analyze the data

look at the data
```{r}
head(df)
```

```{r}
glimpse(df)
```

```{r}
skim(df)
```

# Continue your code here...

```{r}

```

------------------------------------------------------------------------

# Contact

opendata@zuerich.ch
