---
title: "Open Government Data, OpenDataZurich"
date: "2026-03-22"
output: html_document
---

## Dataset: Personenwagen pro Haushalt nach Stadtquartier

Dieser Datensatz beinhaltet die Anzahl Personenwagen nach Stadtquartier und Jahr. 


**Stichtag:**

Der Stichtag zur Bestimmung des Jahresstandes ist jeweils der **30. September**. Nicht wie normalerweise üblich der 31. Dezember.


[]()

**Fahrzeugbestand:**

Die Daten zum Fahrzeugbestand werden jeweils einmal jährlich mit Stichtag 30. September vom kantonalen Strassenverkehrsamt geliefert. Der Datensatz enthält verschiedene Informationen zu den Motorfahrzeugen mit Zürcher Nummernschild, deren Lenker*innen in der Stadt Zürich wohnen. Dabei wird unterschieden zwischen Fahrzeugen im Besitz natürlicher und juristischer Personen. In dieser Auswertung werden Personenwagen von natürlichen Personen berücksichtigt.

[]()

**Personenwagen:**

Personenwagen sind Fahrzeuge mit höchstens 9 Sitzplätzen inklusive Sitzplatz für die Person, die fährt.

[]()

**Haushalte**

Zu einem Haushalt zählen alle Personen, welche zusammen in der gleichen Wohnung leben. Dazu wird für Personen der wirtschaftliche Wohnsitzbegriff verwendet. Kollektivhaushalte (Heime, Spitäler, Institutionen des Strafvollzugs, Gemeinschaftsunterkünfte für Asylsuchende u.ä.) werden berücksichtigt.

[]()

**Haushalte nach Anzahl Personenwagen**

Berücksichtigt werden Personenwagen, deren Lenker*in in der Stadt Zürich wohnhaft ist und die einer Person mit wirtschaftlichem Wohnsitz in der Stadt Zürich zugeordnet werden können. Geschäfts- und Leasingautos, welche dem Haushalt zur Verfügung stehen können, werden im Gegensatz zum Mikrozensus Verkehr hier nicht einbezogen.

[]()

**Korrigendum Dezember 2025**

Ab Dezember 2025 wird anhand der Adresse der Lenker*innen geprüft, ob ein Fahrzeug zur Stadt Zürich gehört. Davor wurde dies anhand der Halter*innen-Adresse gemacht. Dies macht v.a. bei Fahrzeugen im Besitz juristischer Personen einen Unterschied. Diese Zuteilung wurde auch rückwirkend angepasst, daher kann die Anzahl Fahrzeuge  und der Anteil der Haushalte von früheren Publikationen abweichen.

[]()



[Direct link by **OpenDataZurich** for dataset](https://data.stadt-zuerich.ch/dataset/prd_ssz_fz_pw_haushalt_quartier_jahr_od2041)

Auto generated R starter code for data set prd_ssz_fz_pw_haushalt_quartier_jahr_od2041.

## Metadata

- **Publisher** `Statistik Stadt Zürich, Präsidialdepartement`
- **Maintainer** `Open Data Zürich`
- **Maintainer_email** `opendata@zuerich.ch`
- **Keywords** `Energie,Mobilität,Umwelt`
- **Tags** `['auto', 'fahrzeugbestand', 'haushalte', 'motorisierung', 'personenwagen', 'sachdaten', 'sasa', 'tabelle', 'verkehr', 'zeitreihe']`
- **Metadata_created** `2024-04-12T13:47:55.878371`
- **Metadata_modified** `2026-03-22T04:14:50.493148`


# Load packages

```{r}
library(skimr)
library(tidyverse)
```

# Load the data

```{r}
url <- "https://data.stadt-zuerich.ch/dataset/prd_ssz_fz_pw_haushalt_quartier_jahr_od2041/download/VER204OD2041.csv"
if (str_detect(url, ".csv")) {
    df <- readr::read_csv(url)
} else if (str_detect(url, ".parquet")) {
    df <- arrow::read_parquet(url)
} else {
    print("File format not recognised!")
}
```

# Analyze the data

look at the data
```{r}
head(df)
```

```{r}
glimpse(df)
```

```{r}
skim(df)
```

# Continue your code here...

```{r}

```

------------------------------------------------------------------------

# Contact

opendata@zuerich.ch
