---
title: "Open Government Data, OpenDataZurich"
date: "2025-07-27"
output: html_document
---

## Dataset: Gang dur Züri: Statistische Kennzahlen für Schulen


Aktuelle Kennzahlen für Schulen zu Stadt Zürich, Stadtkreisen und Stadtquartieren. Themengebiete:  **Stadtgebiet**,  **Bildung und Freizeit**, **Bevölkerung und Gesellschaft**, **Bauen und Wohnen**, **Wirtschaft und Arbeit**, **Verkehr**.

Die Daten werden jährlich aktualisiert, sodass Lehrpersonen für ihre Unterrichtsunterlagen stets aktuelle Zahlen verwenden können.



**Gang dur Züri**


Auf der Webseite des Schul- und Sportdepartements der Stadt Züri befindet sich ein Bereich mit statistischen Kennzahlen («Gang dur Züri»). 
Die Kennzahlen werden jährlich aktualisiert, sodass Lehrpersonen stets Unterrichtunterlagen mit aktuellen Daten verwenden können. Die hier auf dem Open Data Portal veröffentlichten Daten sind auf der [«Gang dur Züri»- Webseite](https://www.stadt-zuerich.ch/de/bildung/volksschule/unterrichtsmaterial/gang-dur-zueri.html) in Excel-Dateien publiziert (drei Excel-Dateien: gesamte Stadt, nach Stadtkreis, nach Stadtquartier).


[]()



[Direct link by **OpenDataZurich** for dataset](https://data.stadt-zuerich.ch/dataset/prd_ssz_gang-dur-zueri_od1005)

Auto generated R starter code for data set prd_ssz_gang-dur-zueri_od1005.

## Metadata

- **Publisher** `Statistik Stadt Zürich, Präsidialdepartement`
- **Maintainer** `Open Data Zürich`
- **Maintainer_email** `opendata@zuerich.ch`
- **Keywords** `Bauen und Wohnen,Bevölk­erung,Mobilität,​​Volks​­wirt​­schaft`
- **Tags** `['bildung', 'sachdaten', 'sasa', 'tabelle', 'volksschule', 'zeitreihe']`
- **Metadata_created** `2023-07-06T07:56:19.571362`
- **Metadata_modified** `2025-07-26T21:02:44.963025`


# Load packages

```{r}
library(skimr)
library(tidyverse)
```

# Load the data

```{r}
url <- "https://data.stadt-zuerich.ch/dataset/prd_ssz_gang-dur-zueri_od1005/download/BEV100OD1005.csv"
if (str_detect(url, ".csv")) {
    df <- readr::read_csv(url)
} else if (str_detect(url, ".parquet")) {
    df <- arrow::read_parquet(url)
} else {
    print("File format not recognised!")
}
```

# Analyze the data

look at the data
```{r}
head(df)
```

```{r}
glimpse(df)
```

```{r}
skim(df)
```

# Continue your code here...

```{r}

```

------------------------------------------------------------------------

# Contact

opendata@zuerich.ch
