---
title: "Open Government Data, OpenDataZurich"
date: "2025-08-17"
output: html_document
---

## Dataset: Personenwagen pro Haushalt nach Stadtquartier

Dieser Datensatz beinhaltet die Anzahl Personenwagen nach Stadtquartier und Jahr. 


**Stichtag:**

Der Stichtag zur Bestimmung des Jahresstandes ist jeweils der **30. September**. Nicht wie normalerweise üblich der 31. Dezember.


[]()

**Fahrzeugbestand:**

Die Daten zum Fahrzeugbestand der Stadt Zürich werden jeweils einmal jährlich mit Stichtag 30. September vom kantonalen Strassenverkehrsamt geliefert. Der Datensatz enthält verschiedene Informationen zu den in der Stadt Zürich gemeldeten Motorfahrzeugen mit Zürcher Nummernschild. Dabei wird zwischen natürlichen und juristischen Fahrzeughalter*innen unterschieden. In dieser Auswertung werden Personenwagen von natürlichen Personen berücksichtigt.

[]()

**Personenwagen:**

Personenwagen sind Fahrzeuge mit höchstens 9 Sitzplätzen inklusive Sitzplatz für die Person, die fährt.

[]()

**Haushalte**

Zu einem Haushalt zählen alle Personen, welche zusammen in der gleichen Wohnung leben. Dazu wird für Personen der wirtschaftliche Wohnsitzbegriff verwendet. Kollektivhaushalte (Heime, Spitäler, Institutionen des Strafvollzugs, Gemeinschaftsunterkünfte für Asylsuchende u.ä.) werden berücksichtigt.

[]()

**Haushalte nach Anzahl Personenwagen**

Es werden Personenwagen berücksichtigt, die in der Stadt Zürich gemeldet sind und mit einer Person, die ihren wirtschaftlichen Wohnsitz in der Stadt Zürich hat, verknüpft werden können. Geschäfts- und Leasingautos, welche dem Haushalt zur Verfügung stehen können, werden im Gegensatz zum Mikrozensus Verkehr hier nicht einbezogen.

[]()



[Direct link by **OpenDataZurich** for dataset](https://data.stadt-zuerich.ch/dataset/prd_ssz_fz_pw_haushalt_quartier_jahr_od2041)

Auto generated R starter code for data set prd_ssz_fz_pw_haushalt_quartier_jahr_od2041.

## Metadata

- **Publisher** `Statistik Stadt Zürich, Präsidialdepartement`
- **Maintainer** `Open Data Zürich`
- **Maintainer_email** `opendata@zuerich.ch`
- **Keywords** `Energie,Mobilität,Umwelt`
- **Tags** `['auto', 'fahrzeugbestand', 'haushalte', 'motorisierung', 'personenwagen', 'sachdaten', 'sasa', 'tabelle', 'verkehr', 'zeitreihe']`
- **Metadata_created** `2024-04-12T13:47:55.878371`
- **Metadata_modified** `2025-08-16T21:01:16.714572`


# Load packages

```{r}
library(skimr)
library(tidyverse)
```

# Load the data

```{r}
url <- "https://data.stadt-zuerich.ch/dataset/prd_ssz_fz_pw_haushalt_quartier_jahr_od2041/download/VER204OD2041.csv"
if (str_detect(url, ".csv")) {
    df <- readr::read_csv(url)
} else if (str_detect(url, ".parquet")) {
    df <- arrow::read_parquet(url)
} else {
    print("File format not recognised!")
}
```

# Analyze the data

look at the data
```{r}
head(df)
```

```{r}
glimpse(df)
```

```{r}
skim(df)
```

# Continue your code here...

```{r}

```

------------------------------------------------------------------------

# Contact

opendata@zuerich.ch
