---
title: "Open Government Data, OpenDataZurich"
date: "2026-04-05"
output: html_document
---

## Dataset: Neuzulassungen der Personenwagen nach Treibstoffart, Rechtsform und Stadtquartier

Dieser Datensatz beinhaltet die Anzahl Personenwagen der Stadt Zürich nach Treibstoffart, Stadtquartier, Jahr und Rechtsform (im Besitz natürlicher oder juristischer Personen), die neu in Verkehr gesetzt werden. 


**Stichtag:**

Der Stichtag zur Bestimmung des Jahresstandes ist jeweils der **30. September**. Nicht wie normalerweise üblich der 31. Dezember.


[]()

**Fahrzeugbestand:**

Die Daten zum Fahrzeugbestand werden jeweils einmal jährlich mit Stichtag 30. September vom kantonalen Strassenverkehrsamt geliefert. Der Datensatz enthält verschiedene Informationen zu den Motorfahrzeugen mit Zürcher Nummernschild im Besitz natürlicher und juristischen Personen, deren Lenker*innen in der Stadt Zürich wohnen.

[]()

**Personenwagen:**

Personenwagen sind Fahrzeuge mit höchstens 9 Sitzplätzen inklusive Sitzplatz für die Person, die fährt.

[]()

**Rechtsform:**

Die Rechtsform sagt aus, ob das Fahrzeug einer natürlichen oder einer juristischen Person gehört. Wenn zusätzlich auch alle Fahrzeuge ausgewiesen werden, kann die Summe von Fahrzeugen von juristischen plus Fahrzeugen von natürlichen Personen leicht von 'allen Fahrzeugen' abweichen, da bei einigen Fahrzeugen die Rechtsform nicht bekannt ist.

[]()

**Neuzulassung:**

Die Neuzulassungen eines bestimmten Jahres sind definiert als jene Fahrzeuge, die zwischen dem 1. Oktober des Vorjahres und dem 30. September erstmals in Verkehr gesetzt wurden.

[]()

**Treibstoffart:**

Die Treibstoffart wird folgendermassen aggregiert: 'Benzin' und 'Diesel' werden direkt übernommen, 'Elektrisch' setzt sich zusammen aus 'Elektrisch' und 'Elektrisch mit RE', 'Hybrid' aus 'Hybrid', 'Benzin /Elektrisch',  und 'Diesel/Elektrisch'. Alle übrigen Arten fallen in die Kategorie 'Übrige', ausser die Treibstoffart ist nicht bekannt, dann gelten sie als 'Unbekannt'.

[]()

**Hinweis:**

Aufgrund einer genaueren Adressüberprüfung im Dezember 2023 reduziert sich die Grundgesamtheit der Fahrzeuge leicht, und die Anzahl Fahrzeuge kann von früheren Publikationen abweichen.

[]()

**Korrigendum Dezember 2025**

Ab Dezember 2025 wird anhand der Adresse der Lenker*innen geprüft, ob ein Fahrzeug zur Stadt Zürich gehört. Davor wurde dies anhand der Halter*innen-Adresse gemacht. Dies macht v.a. bei Fahrzeugen im Besitz juristischer Personen einen Unterschied. Diese Zuteilung wurde auch rückwirkend angepasst, daher kann die Anzahl Fahrzeuge von früheren Publikationen abweichen.

[]()



[Direct link by **OpenDataZurich** for dataset](https://data.stadt-zuerich.ch/dataset/prd_ssz_fz_pw_neuzulassungen_jahr_quartier_antriebsart_rechtsform_od2004)

Auto generated R starter code for data set prd_ssz_fz_pw_neuzulassungen_jahr_quartier_antriebsart_rechtsform_od2004.

## Metadata

- **Publisher** `Statistik Stadt Zürich, Präsidialdepartement`
- **Maintainer** `Open Data Zürich`
- **Maintainer_email** `opendata@zuerich.ch`
- **Keywords** `Energie,Mobilität,Umwelt`
- **Tags** `['auto', 'fahrzeugbestand', 'motorfahrzeugbestand', 'motorisierung', 'motorrad', 'personenwagen', 'sachdaten', 'sasa', 'tabelle', 'verkehr', 'zeitreihe']`
- **Metadata_created** `2023-11-09T15:06:44.189192`
- **Metadata_modified** `2026-04-05T04:12:59.583643`


# Load packages

```{r}
library(skimr)
library(tidyverse)
```

# Load the data

```{r}
url <- "https://data.stadt-zuerich.ch/dataset/prd_ssz_fz_pw_neuzulassungen_jahr_quartier_antriebsart_rechtsform_od2004/download/VER200OD2004.csv"
if (str_detect(url, ".csv")) {
    df <- readr::read_csv(url)
} else if (str_detect(url, ".parquet")) {
    df <- arrow::read_parquet(url)
} else {
    print("File format not recognised!")
}
```

# Analyze the data

look at the data
```{r}
head(df)
```

```{r}
glimpse(df)
```

```{r}
skim(df)
```

# Continue your code here...

```{r}

```

------------------------------------------------------------------------

# Contact

opendata@zuerich.ch
