---
title: "Open Government Data, OpenDataZurich"
date: "2025-11-16"
output: html_document
---

## Dataset: Repertoire des Schauspielhaus Zürich, 1938-1968


 Das Repertoire des Schauspielhauses Zürich umfasst sämtliche Premieren, die in den Jahren 1938 - 1968 aufgeführt wurden. 

Die dem Repertoire zugrunde liegenden Informationen werden dem Archivbestand «Schauspielhaus Zürich AG, VII.200.» entnommen. Dieser umfasst unter anderem die Rollenbücher, Spielpläne sowie Programmhefte und Besetzungslisten des Schauspielhauses, aus denen die Spielzeiten, die Autoren, Regisseure, die mitwirkenden Schauspielerinnen und Schauspieler, deren jeweilige Rolle sowie die Bühnenbildner eruiert werden können.



**Geschichte**

 
Das Archiv des Schauspielhauses Zürich fällt zusammen mit der Gründung der «Neuen Schauspiel AG» und der Wahl des Basler Theatermanns Oskar Wälterlin zum neuen Direktor derselben im Jahr 1938. In diese frühe Zeit des Schauspielhauses fielen auch wichtige **Uraufführungen** wie **Brechts «Mutter Courage» (1941)**, **Wilders «Eine kleine Stadt» (erste deutschsprachige Aufführung 1939) ** und **Zuckmayers «Des Teufels General» (1946)**. Auch Autoren wie **Max Frisch** und **Friedrich Dürrenmatt** wurden im Schauspielhaus uraufgeführt und zu eigentlichen «Schauspiehaus-Institutionen».

Der Archivbestand des Schauspielhauses Zürich wird im Stadtarchiv Zürich aufbewahrt. Weiterführende Informationen können der Beschreibung des Bestandes entnommen werden: 
- [VII.200. Schauspielhaus Zürich AG. Archiv, 1938-2000](https://amsquery.stadt-zuerich.ch/query/detail.aspx?id=11586)


[]()

**Erläuterungen zur Liste**

Jede Zeile entspricht einer Rolle und ihrer Besetzung im entsprechenden Theaterstück. Dabei sind die beschreibenden Angaben des jeweiligen Theaterstücks (Spielzeit, Stücktitel, Aufführungsort, Regisseur usw.) pro Zeile redundant. 
Wurde eine Aufgabe (z.B. Regie, Musik, Kostüme usw.)  von mehreren Personen wahrgenommen, werden sämtliche Namen aufgelistet und durch Semikolon getrennt.

[]()



[Direct link by **OpenDataZurich** for dataset](https://data.stadt-zuerich.ch/dataset/prd_sar_schauspielhaus_repertoire)

Auto generated R starter code for data set prd_sar_schauspielhaus_repertoire.

## Metadata

- **Publisher** `Stadtarchiv Zürich, Präsidialdepartement`
- **Maintainer** `Open Data Zürich`
- **Maintainer_email** `opendata@zuerich.ch`
- **Keywords** `Bildung,Kultur`
- **Tags** `['archivdaten', 'glam', 'openglam', 'schauspielerinnen', 'schauspielhaus-zurich', 'theater', 'zack']`
- **Metadata_created** `2019-07-29T13:36:53.660921`
- **Metadata_modified** `2025-11-15T21:30:39.784739`


# Load packages

```{r}
library(skimr)
library(tidyverse)
```

# Load the data

```{r}
url <- "https://data.stadt-zuerich.ch/dataset/prd_sar_schauspielhaus_repertoire/download/schauspielhaus_repertoire_1938-1968.csv"
if (str_detect(url, ".csv")) {
    df <- readr::read_csv(url)
} else if (str_detect(url, ".parquet")) {
    df <- arrow::read_parquet(url)
} else {
    print("File format not recognised!")
}
```

# Analyze the data

look at the data
```{r}
head(df)
```

```{r}
glimpse(df)
```

```{r}
skim(df)
```

# Continue your code here...

```{r}

```

------------------------------------------------------------------------

# Contact

opendata@zuerich.ch
