---
title: "Open Government Data, OpenDataZurich"
date: "2025-07-27"
output: html_document
---

## Dataset: Daten der Bevölkerungsbefragung der Stadt Zürich 2019 bis 2023

Dieser Datensatz enthält die Daten der Bevölkerungsbefragungen 2019 bis 2023. Weil ab 2019 die Stichprobe vergrössert wurde, konnte dieser Datensatz mit vier soziodemografischen Variablen aus dem Bevölkerungsregister der Stadt Zürich angereichert werden: die Stadtquartiere (`A1BVSQuar03`), das Alter (`A1BVSAlterV03`) in drei Alterskategorien sowie das amtliche Geschlecht (`A1BVSSex01`) der Befragten. Eine Datensatz-Version mit sämtlichen Erhebungsjahren (1999 bis 2023) finden Sie [unter diesem Link](https://data.stadt-zuerich.ch/dataset/prd_stez_bevoelkerungsbefragungen_seit1999_od4731), wobei dort aus datenschutzrechtlichen Gründen als soziodemografische Variablen «lediglich» die Stadtkreise (`A1BVSKreis01`) und das amtliche Geschlecht (`A1BVSSex01`) der befragten Personen ausgewiesen werden.

**Publikationen und Methodik**

Zu den Bevölkerungsbefragungen 1999 bis 2023 existieren bereits mehrere Publikationen, die Sie auf der Webseite der Stadtentwicklung unter [Bevölkerungsbefragung](https://www.stadt-zuerich.ch/bevoelkerungsbefragung) finden können.

**Methode**
Von 1999 bis 2015 wurde die Bevölkerungsbefragung mittels sogenannten Computer Assisted Telephone Interviews (CATI), also telefonischen Interviews durchgeführt. Im Laufe der Zeit zeigte sich jedoch, dass sich die telefonische Erreichbarkeit der Stadtbevölkerung – namentlich der jungen und mobilen Bevölkerungsgruppen – zunehmend erschwerte. Dieser Umstand veranlasste die Stadt, die Befragungen ab 2019 im Mixed-Mode Online/Papier durchzuführen. 
2015 wurde parallel zur telefonischen Befragung eine Erhebung im Mixed-Mode Online/Papier durchgeführt, um mögliche Effekte eines Methodenwechsels von CATI zu Online/Papier zu evaluieren. Wissenschaftlich begleitet wurde diese Methodenevaluation durch die Stiftung FORS (Schweizer Kompetenzzentrum Sozialwissenschaften).

Die Methodenevaluation zeigte grundsätzlich die nach wissenschaftlichen Erkenntnissen zu erwartenden Effekte: Die Teilnehmenden der Online/Papier-Erhebung gaben tendenziell kritischere Antworten als jene der telefonischen Befragung. Dies hat damit zu tun, dass einerseits Teilnehmende, die mit einer interviewenden Person am Telefon sprechen, eher positivere Antworten geben, als wenn sie alleine einen schriftlichen Fragebogen ausfüllen («soziale Erwünschtheit»), und dass andererseits mittels Online/Papier-Befragung auch kritischere Personen erreicht werden können.

Weitere Informationen zum Vorgehen und zur **Methode** finden Sie in den Publikationen [Bevölkerungsbefragung](https://www.stadt-zuerich.ch/bevoelkerungsbefragung).
 

[]()

**Erhebungszeiten**


- 2019: 22.02.-20.05.2019 Online/Papier Befragung.
- 2021: 01.02.-03.05.2021 Online/Papier Befragung.
- 2023: 01.02.-24.04.2023 Online/Papier Befragung.

[]()

**Datengewichtung**

Bei Auswertungen muss die **Gewichtung mitberücksichtigt** werden, damit die Ergebnisse für die Wohnbevölkerung der Stadt Zürich repräsentativ sind. Im Datensatz hat es zwei Gewichtungsvariablen: das Populations- (`pgewicht`) und das Stichprobengewicht (`sgewicht`). Pro Jahr ergibt die Summe aller Populationsgewichte die Population (Wohnbevölkerung); die Summe der Stichprobengewichte ergibt die Stichprobengrösse. Es wird empfohlen die Populationsgewichte zu verwenden.
 

[]()

**Fragen mit Mehrfachantworten**

Bei den Variablen `A4007aa01` bis `A4007ah01` und `A4008aa01` bis `A4008am01` sind Mehrfachantworten erlaubt.
Bei den Variablen `A3007aa01` bis `A3007ac01` und `A3018aa01` bis `A3018af01` sind maximal 2 Antworten erlaubt. Bei den Variablen `A3019aa01` bis `3019af01` sind maximal 3 Antworten erlaubt.

Bei der Bevölkerungsbefragung 2019 sind bei folgenden Variablen maximal 3 Antworten erlaubt: `A7002aa01` bis `A7002cy01`, `A7003aa01` bis `A7003am01`, `A7004aa01` bis `A7004ai01`, `A7005aa01` bis `A7005ai01`, `A7007aa01` bis `A7007ag01`, `A7008aa01` bis `A7008ah01` und `A7010aa01` bis `A7010am01`.

[]()

**Antworterfassung bei offenen Fragen**

Bei sogenannt offenen Fragen konnten die Befragten jeweils mehrere Antworten geben und ihre Antworten frei formulieren. Die Anzahl an möglichen Antworten wurde entweder in der Fragestellung vorgegeben oder war offen. Um solche Variablen handelt es sich bei `A2003aa01 bis A2003ag01`,`A2013aa01 bis A2013af01`, `A3014aa01 bis A3014af01`,`A3015aa01 bis A3015af01` und `A4004aa01 bis A4004ah01`. 

- **Befragung ab 2019** (Online/Papier): In den Erhebungen ab 2019 (Online/Papier) lagen die Antworten alle in schriftlicher Form vor und wurden entsprechend den Codelisten nachträglich codiert. Bei Antworten, die nicht in die bestehenden Codelisten passten, wurden diese als neue Codes in die Codeliste aufgenommen. 

[]()

**Analyse von Antworten auf offene Fragen**

Es kann vorkommen, dass Befragte mehrmals die gleiche Antwort auf eine offene Frage gegeben haben. Solche Doppelnennungen sollten bei Analysen aus den Variablen gezählt werden, sodass pro Person jeweils nur eine gleiche Antwort berücksichtigt wird. Die Variablen mit Antworten auf offene Fragen müssen jeweils als Mehrfachantworten in Variablensets ausgewertet werden (keine Top of Mind Auswertungen zulässig, da die Erfassung der Antworten nicht auf eine solche Auswertung abzielte). Um solche Variablen handelt es sich bei `A2003aa01 bis A2003ag01`,`A2013aa01 bis A2013af01`, `A3014aa01 bis A3014af01`,`A3015aa01 bis A3015af01` und `A4004aa01 bis A4004ah01`.

[]()

**Fragebogen**

Die Fragebögen zu den hier publizierten Bevölkerungsbefragungsdaten finden Sie in den Dateien `fragebogen_bvb_2019`, `fragebogen_bvb_2021` und `fragebogen_bvb_2023`. Sie sind hier unter den Ressourcen zu finden.

[]()

**Attributbeschreibung**

Da die Bevölkerungsbefragung über 200 Attribute enthält, haben wir die unten aufgeführte Attributbeschreibung auch als csv-Datei erstellt und hier verfügbar gemacht. Sie heisst `Codeliste_BVB_OGD` und ist hier unter den Ressourcen zu finden. Die Schwerpunktfragen der Bevölkerungsbefragung 2019 sind in der Codeliste mit einem 'XX' im Feldname 'Frage' gekennzeichnet.

[]()



[Direct link by **OpenDataZurich** for dataset](https://data.stadt-zuerich.ch/dataset/prd_stez_bevoelkerungsbefragungen_seit2019_od4732)

Auto generated R starter code for data set prd_stez_bevoelkerungsbefragungen_seit2019_od4732.

## Metadata

- **Publisher** `Stadtentwicklung, Präsidialdepartement`
- **Maintainer** `Open Data Zürich`
- **Maintainer_email** `opendata@zuerich.ch`
- **Keywords** `Bevölk­erung`
- **Tags** `['befragung', 'bvb', 'lebensqualitat', 'sachdaten', 'stadtentwicklung', 'stichprobe', 'tabelle', 'umfrage', 'verkehr', 'wohnen', 'zeitreihe', 'zufriedenheit']`
- **Metadata_created** `2023-12-08T09:02:45.638361`
- **Metadata_modified** `2025-07-26T21:06:23.033838`


# Load packages

```{r}
library(skimr)
library(tidyverse)
```

# Load the data

```{r}
url <- "https://data.stadt-zuerich.ch/dataset/prd_stez_bevoelkerungsbefragungen_seit2019_od4732/download/BEV473OD4732.csv"
if (str_detect(url, ".csv")) {
    df <- readr::read_csv(url)
} else if (str_detect(url, ".parquet")) {
    df <- arrow::read_parquet(url)
} else {
    print("File format not recognised!")
}
```

# Analyze the data

look at the data
```{r}
head(df)
```

```{r}
glimpse(df)
```

```{r}
skim(df)
```

# Continue your code here...

```{r}

```

------------------------------------------------------------------------

# Contact

opendata@zuerich.ch
