---
title: "Open Government Data, OpenDataZurich"
date: "2026-03-22"
output: html_document
---

## Dataset: Bestand der Personenwagen nach Marke und Stadtquartier

Dieser Datensatz beinhaltet die Anzahl Personenwagen der Stadt Zürich nach Automarke, Stadtquartier und Jahr. 


**Stichtag:**

Der Stichtag zur Bestimmung des Jahresstandes ist jeweils der **30. September**. Nicht wie normalerweise üblich der 31. Dezember.


[]()

**Fahrzeugbestand:**

Die Daten zum Fahrzeugbestand werden jeweils einmal jährlich mit Stichtag 30. September vom kantonalen Strassenverkehrsamt geliefert. Der Datensatz enthält verschiedene Informationen zu den Motorfahrzeugen mit Zürcher Nummernschild im Besitz natürlicher und juristischen Personen, deren Lenker*innen in der Stadt Zürich wohnen.

[]()

**Personenwagen:**

Personenwagen sind Fahrzeuge mit höchstens 9 Sitzplätzen inklusive Sitzplatz für die Person, die fährt.

[]()

**Hinweis:**

Aufgrund einer genaueren Adressüberprüfung im Dezember 2023 reduziert sich die Grundgesamtheit der Fahrzeuge leicht, und die Anzahl Fahrzeuge kann von früheren Publikationen abweichen.

[]()

**Korrigendum Dezember 2025:**

Ab Dezember 2025 wird anhand der Adresse der Lenker*innen geprüft, ob ein Fahrzeug zur Stadt Zürich gehört. Davor wurde dies anhand der Halter*innen-Adresse gemacht. Dies macht v.a. bei Fahrzeugen im Besitz juristischer Personen einen Unterschied. Diese Zuteilung wurde auch rückwirkend angepasst, daher kann die Anzahl Fahrzeuge von früheren Publikationen abweichen.

[]()



[Direct link by **OpenDataZurich** for dataset](https://data.stadt-zuerich.ch/dataset/prd_ssz_fz_pw_bestand_marke_quartier_od2003)

Auto generated R starter code for data set prd_ssz_fz_pw_bestand_marke_quartier_od2003.

## Metadata

- **Publisher** `Statistik Stadt Zürich, Präsidialdepartement`
- **Maintainer** `Open Data Zürich`
- **Maintainer_email** `opendata@zuerich.ch`
- **Keywords** `Energie,Mobilität,Umwelt`
- **Tags** `['auto', 'fahrzeugbestand', 'motorfahrzeugbestand', 'motorisierung', 'motorrad', 'personenwagen', 'sachdaten', 'sasa', 'tabelle', 'verkehr', 'zeitreihe']`
- **Metadata_created** `2023-11-09T15:06:31.644731`
- **Metadata_modified** `2026-03-22T04:00:33.408930`


# Load packages

```{r}
library(skimr)
library(tidyverse)
```

# Load the data

```{r}
url <- "https://data.stadt-zuerich.ch/dataset/prd_ssz_fz_pw_bestand_marke_quartier_od2003/download/VER200OD2003.csv"
if (str_detect(url, ".csv")) {
    df <- readr::read_csv(url)
} else if (str_detect(url, ".parquet")) {
    df <- arrow::read_parquet(url)
} else {
    print("File format not recognised!")
}
```

# Analyze the data

look at the data
```{r}
head(df)
```

```{r}
glimpse(df)
```

```{r}
skim(df)
```

# Continue your code here...

```{r}

```

------------------------------------------------------------------------

# Contact

opendata@zuerich.ch
