---
title: "Open Government Data, OpenDataZurich"
date: "2026-01-04"
output: html_document
---

## Dataset: Bestand der Personenwagen nach Treibstoffart, Rechtsform und Stadtquartier

Dieser Datensatz beinhaltet die Anzahl Personenwagen der Stadt Zürich nach Treibstoffart, Stadtquartier, Jahr und Rechtsform (im Besitz natürlicher oder juristischer Personen). 


**Stichtag:**

Der Stichtag zur Bestimmung des Jahresstandes ist jeweils der **30. September**. Nicht wie normalerweise üblich der 31. Dezember.


[]()

**Fahrzeugbestand:**

Der Datensatz enthält verschiedene Informationen zu den in der Stadt Zürich gemeldeten Motorfahrzeugen mit Zürcher Nummernschild im Besitz von natürlichen und juristischen Fahrzeughalter*innen.

[]()

**Personenwagen:**

Personenwagen sind Fahrzeuge mit höchstens 9 Sitzplätzen inklusive Sitzplatz für die Person, die fährt.

[]()

**Rechtsform:**

Die Rechtsform sagt aus, ob das Fahrzeug einer natürlichen oder einer juristischen Person gehört. Wenn zusätzlich auch alle Fahrzeuge ausgewiesen werden, kann die Summe von Fahrzeugen von juristischen plus Fahrzeugen von natürlichen Personen leicht von 'allen Fahrzeugen' abweichen, da bei einigen Fahrzeugen die Rechtsform nicht bekannt ist.

[]()

**Treibstoffart:**

Die Treibstoffart wird folgendermassen aggregiert: 'Benzin' und 'Diesel' werden direkt übernommen, 'Elektrisch' setzt sich zusammen aus 'Elektrisch' und 'Elektrisch mit RE', 'Hybrid' aus 'Hybrid', 'Benzin /Elektrisch', 'Diesel/Elektrisch', und alle übrigen Arten fallen in die Kategorie 'übrige/unbekannt'.

[]()

**Hinweis:**

Aufgrund einer genaueren Adressüberprüfung im Dezember 2023 reduziert sich die Grundgesamtheit der Fahrzeuge leicht, und die Anzahl Fahrzeuge kann von früheren Publikationen abweichen.

[]()



[Direct link by **OpenDataZurich** for dataset](https://data.stadt-zuerich.ch/dataset/prd_ssz_fz_pw_bestand_jahr_quartier_antriebsart_rechtsform_od2001)

Auto generated R starter code for data set prd_ssz_fz_pw_bestand_jahr_quartier_antriebsart_rechtsform_od2001.

## Metadata

- **Publisher** `Statistik Stadt Zürich, Präsidialdepartement`
- **Maintainer** `Open Data Zürich`
- **Maintainer_email** `opendata@zuerich.ch`
- **Keywords** `Energie,Mobilität,Umwelt`
- **Tags** `['auto', 'fahrzeugbestand', 'motorfahrzeugbestand', 'motorisierung', 'motorrad', 'personenwagen', 'sachdaten', 'sasa', 'tabelle', 'verkehr', 'zeitreihe']`
- **Metadata_created** `2023-11-09T15:06:56.223080`
- **Metadata_modified** `2026-01-03T21:30:02.132749`


# Load packages

```{r}
library(skimr)
library(tidyverse)
```

# Load the data

```{r}
url <- "https://data.stadt-zuerich.ch/dataset/prd_ssz_fz_pw_bestand_jahr_quartier_antriebsart_rechtsform_od2001/download/VER200OD2001.csv"
if (str_detect(url, ".csv")) {
    df <- readr::read_csv(url)
} else if (str_detect(url, ".parquet")) {
    df <- arrow::read_parquet(url)
} else {
    print("File format not recognised!")
}
```

# Analyze the data

look at the data
```{r}
head(df)
```

```{r}
glimpse(df)
```

```{r}
skim(df)
```

# Continue your code here...

```{r}

```

------------------------------------------------------------------------

# Contact

opendata@zuerich.ch
