---
title: "Open Government Data, OpenDataZurich"
date: "2025-11-16"
output: html_document
---

## Dataset: Geschäftsberichte des Stadtrats, ab 1859

Seit 1859 legt der Stadtrat mit dem jährlich erscheinenden Geschäftsbericht der Gemeinde Rechenschaft über seine Tätigkeit ab.

**Hinweis:**

Die [Geschäftsberichte](https://www.stadt-zuerich.ch/geschaeftsbericht) sind auch auf der Webseite der Stadt Zürich verfügbar. Dort können alle Geschäftsberichte im Volltext durchsucht werden.



[Direct link by **OpenDataZurich** for dataset](https://data.stadt-zuerich.ch/dataset/sar_geschaeftsberichte)

Auto generated R starter code for data set sar_geschaeftsberichte.

## Metadata

- **Publisher** `Stadtarchiv Zürich, Präsidialdepartement`
- **Maintainer** `Open Data Zürich`
- **Maintainer_email** `opendata@zuerich.ch`
- **Keywords** `Politik,Ver­walt­ung`
- **Tags** `['archiv', 'archivdaten', 'geschaeftsbericht', 'geschichte', 'github', 'glam', 'openglam', 'stadtrat']`
- **Metadata_created** `2020-09-16T14:33:25.462772`
- **Metadata_modified** `2025-11-10T05:31:05.765451`


# Load packages

```{r}
library(skimr)
library(tidyverse)
```

# Load the data

```{r}
url <- "https://data.stadt-zuerich.ch/dataset/sar_geschaeftsberichte/download/sar_geschaeftsberichte.csv"
if (str_detect(url, ".csv")) {
    df <- readr::read_csv(url)
} else if (str_detect(url, ".parquet")) {
    df <- arrow::read_parquet(url)
} else {
    print("File format not recognised!")
}
```

# Analyze the data

look at the data
```{r}
head(df)
```

```{r}
glimpse(df)
```

```{r}
skim(df)
```

# Continue your code here...

```{r}

```

------------------------------------------------------------------------

# Contact

opendata@zuerich.ch
