---
title: "Open Government Data, OpenDataZurich"
date: "2025-07-20"
output: html_document
---

## Dataset: Anzahl Zusatzleistungs-Fälle der Stadt Zürich nach Rentenart (AHV, IV, HV) und Wohnsituation (Wohnung, Heim, selbstbewohnte Liegenschaft)

Auswertung über die Anzahl Zusatzleistungs-Fälle der Stadt Zürich nach Rentenart (AHV, IV, HV) und Wohnsituation (Wohnung, Heim, selbstbewohnte Liegenschaft) seit Dezember 2017. 


**Hinweis:**

Auswertung der Zusatzleistungs-Beziehenden der Stadt Zürich nach Renten- und Wohnart

[]()

**Dateninterpretation:**

Bei den selbstbewohnten Liegenschaften (SBW) ist der Verlauf migrationsbedingt, d.h. es wurden nur einzelne SBW-Fälle aus dem vorherigen Fallführungssystem übernommen und danach sind Bereinigungsarbeiten durchgeführt worden, daher der Anstieg bei den Fällen mit selbstbewohntem Wohneigentum seit dem Jahr 2017.

[]()



[Direct link by **OpenDataZurich** for dataset](https://data.stadt-zuerich.ch/dataset/sd_azl_zlbeziehende_rentenart_wohnart)

Auto generated R starter code for data set sd_azl_zlbeziehende_rentenart_wohnart.

## Metadata

- **Publisher** `Amt für Zusatzleistungen, Sozialdepartement`
- **Maintainer** `Open Data Zürich`
- **Maintainer_email** `opendata@zuerich.ch`
- **Keywords** `Bevölk­erung,Soziales,Ver­walt­ung`
- **Tags** `['anzahl', 'rentenart', 'sachdaten', 'tabelle', 'wohnart', 'zeitreihe', 'zusatzleistungen']`
- **Metadata_created** `2022-04-26T13:56:39.639226`
- **Metadata_modified** `2025-07-19T21:09:45.045155`


# Load packages

```{r}
library(skimr)
library(tidyverse)
```

# Load the data

```{r}
url <- "https://data.stadt-zuerich.ch/dataset/sd_azl_zlbeziehende_rentenart_wohnart/download/sd_azl_zlbeziehende_rentenart_wohnart.csv"
if (str_detect(url, ".csv")) {
    df <- readr::read_csv(url)
} else if (str_detect(url, ".parquet")) {
    df <- arrow::read_parquet(url)
} else {
    print("File format not recognised!")
}
```

# Analyze the data

look at the data
```{r}
head(df)
```

```{r}
glimpse(df)
```

```{r}
skim(df)
```

# Continue your code here...

```{r}

```

------------------------------------------------------------------------

# Contact

opendata@zuerich.ch
