---
title: "Open Government Data, OpenDataZurich"
date: "2025-11-23"
output: html_document
---

## Dataset: Anzahl Zusatzleistungs-Fälle der Stadt Zürich nach Rentenart (AHV, IV, HV) und Wohnsituation (Wohnung, Heim, selbstbewohnte Liegenschaft)

Auswertung über die Anzahl Zusatzleistungs-Fälle der Stadt Zürich nach Rentenart (AHV, IV, HV) und Wohnsituation (Wohnung, Heim, selbstbewohnte Liegenschaft) seit Dezember 2017. 


**Zusatzleistungen**

Die Zusatzleistungen zur AHV/IV sind Teil der Sozialversicherungen und gewährleisten Rentenberechtigten ein angemessenes, bedarfsorientiertes Mindesteinkommen. Sie sind ein wichtiger Bestandteil der staatlichen Vorsorge.

[]()

**Anzahl Fälle**

Dieser Datensatz zeigt eine Fallsicht; die Anzahl Personen ist höher als die Anzahl Fälle, weil pro Fall mehr als eine Person involviert sein können, beispielsweise bei Altersrenten von Ehepartner*innen.

[]()

**Rentenart**

Folgende Rentenarten werden unterschieden: 

- Altersrente (AV, zusätzliche Altersrente zur AHV),
- Hinterlassenenrente (HV, Hinterbliebenenrente für Ehepartner*innen und Waisen)
- sowie Invalidenrente (IV, Zusatzrente bei Invalidität). 

Die Zahlen in diesem Datensatz beziehen sich auf die Zusatzleistungen zu diesen Renten, nicht auf die Renten selbst.

[]()

**Selbstbewohnte Liegenschaften**

Der Anstieg der Fälle in selbstbewohnten Liegenschaften ist auf einen Systemwechsel zurückzuführen; diese Fälle wurden am Anfang der Zeitreihe nicht systematisch erfasst.

[]()



[Direct link by **OpenDataZurich** for dataset](https://data.stadt-zuerich.ch/dataset/sd_azl_od1023_zlbeziehende_rentenart_wohnart)

Auto generated R starter code for data set sd_azl_od1023_zlbeziehende_rentenart_wohnart.

## Metadata

- **Publisher** `Amt für Zusatzleistungen, Sozialdepartement`
- **Maintainer** `Open Data Zürich`
- **Maintainer_email** `opendata@zuerich.ch`
- **Keywords** `Bevölk­erung,Soziales,Ver­walt­ung`
- **Tags** `['rentenart', 'sachdaten', 'sasa', 'tabelle', 'wohnsituation', 'zeitreihe', 'zusatzleistungen']`
- **Metadata_created** `2025-08-04T07:06:38.342745`
- **Metadata_modified** `2025-11-22T21:07:21.880188`


# Load packages

```{r}
library(skimr)
library(tidyverse)
```

# Load the data

```{r}
url <- "https://data.stadt-zuerich.ch/dataset/sd_azl_od1023_zlbeziehende_rentenart_wohnart/download/SOS102OD1023.csv"
if (str_detect(url, ".csv")) {
    df <- readr::read_csv(url)
} else if (str_detect(url, ".parquet")) {
    df <- arrow::read_parquet(url)
} else {
    print("File format not recognised!")
}
```

# Analyze the data

look at the data
```{r}
head(df)
```

```{r}
glimpse(df)
```

```{r}
skim(df)
```

# Continue your code here...

```{r}

```

------------------------------------------------------------------------

# Contact

opendata@zuerich.ch
