---
title: "Open Government Data, OpenDataZurich"
date: "2025-08-03"
output: html_document
---

## Dataset: Zusatzleistungsbeziehende der Stadt Zürich nach Altersgruppen

Anzahl Zusatzleistungsbeziehende nach Altersgruppen seit Dezember 2017. 


**Hinweis:**

Das Alter einer Person bezieht sich auf die begünstigte Person des Falls, d.h. auf die Fallträgerin bzw. den Fallträger. 

Die Altersgruppen sind wie folgt aufgebaut:
- Kinder und Jugendliche (0-17 Jahre)
- Jungerwachsene (18-25 Jahre)
- 10-Jahresgruppen (26-35, 36-45, 46-55, 56-64)
- 5-Jahresgruppen (65-69, 70-74, 75-79, 80-84, 85-89)
- Gruppe 90+

[]()



[Direct link by **OpenDataZurich** for dataset](https://data.stadt-zuerich.ch/dataset/sd_azl_zlbeziehende_altersgruppen)

Auto generated R starter code for data set sd_azl_zlbeziehende_altersgruppen.

## Metadata

- **Publisher** `Amt für Zusatzleistungen, Sozialdepartement`
- **Maintainer** `Open Data Zürich`
- **Maintainer_email** `opendata@zuerich.ch`
- **Keywords** `Bevölk­erung,Soziales,Ver­walt­ung`
- **Tags** `['alter', 'sachdaten', 'tabelle', 'zeitreihe', 'zusatzleistungen']`
- **Metadata_created** `2022-04-26T13:56:28.717005`
- **Metadata_modified** `2025-08-02T20:53:50.481445`


# Load packages

```{r}
library(skimr)
library(tidyverse)
```

# Load the data

```{r}
url <- "https://data.stadt-zuerich.ch/dataset/sd_azl_zlbeziehende_altersgruppen/download/sd_azl_zlbeziehende_altersgruppen.csv"
if (str_detect(url, ".csv")) {
    df <- readr::read_csv(url)
} else if (str_detect(url, ".parquet")) {
    df <- arrow::read_parquet(url)
} else {
    print("File format not recognised!")
}
```

# Analyze the data

look at the data
```{r}
head(df)
```

```{r}
glimpse(df)
```

```{r}
skim(df)
```

# Continue your code here...

```{r}

```

------------------------------------------------------------------------

# Contact

opendata@zuerich.ch
