---
title: "Open Government Data, OpenDataZurich"
date: "2025-08-10"
output: html_document
---

## Dataset: Zusatzleistungs-Beziehende der Stadt Zürich nach Geschlecht

Auswertung der Zusatzleistungs-Beziehenden der Stadt Zürich nach Geschlecht seit Dezember 2017. 


**Zusatzleistungen**

Die Zusatzleistungen zur AHV/IV sind Teil der Sozialversicherungen und gewährleisten Rentenberechtigten ein angemessenes, bedarfsorientiertes Mindesteinkommen. Sie sind ein wichtiger Bestandteil der staatlichen Vorsorge.

[]()

**Anzahl Personen**

Dieser Datensatz zeigt eine Personensicht; die Anzahl Personen ist höher als die Anzahl Fälle, weil pro Fall mehr als eine Person involviert sein können, beispielsweise bei Altersrenten von Ehepartner*innen.

[]()



[Direct link by **OpenDataZurich** for dataset](https://data.stadt-zuerich.ch/dataset/sd_azl_od1021_zlbeziehende_geschlecht)

Auto generated R starter code for data set sd_azl_od1021_zlbeziehende_geschlecht.

## Metadata

- **Publisher** `Amt für Zusatzleistungen, Sozialdepartement`
- **Maintainer** `Open Data Zürich`
- **Maintainer_email** `opendata@zuerich.ch`
- **Keywords** `Bevölk­erung,Soziales,Ver­walt­ung`
- **Tags** `['geschlecht', 'sachdaten', 'sasa', 'tabelle', 'zeitreihe', 'zusatzleistungen']`
- **Metadata_created** `2025-08-04T07:06:43.348971`
- **Metadata_modified** `2025-08-09T20:54:29.563735`


# Load packages

```{r}
library(skimr)
library(tidyverse)
```

# Load the data

```{r}
url <- "https://data.stadt-zuerich.ch/dataset/sd_azl_od1021_zlbeziehende_geschlecht/download/SOS102OD1021.csv"
if (str_detect(url, ".csv")) {
    df <- readr::read_csv(url)
} else if (str_detect(url, ".parquet")) {
    df <- arrow::read_parquet(url)
} else {
    print("File format not recognised!")
}
```

# Analyze the data

look at the data
```{r}
head(df)
```

```{r}
glimpse(df)
```

```{r}
skim(df)
```

# Continue your code here...

```{r}

```

------------------------------------------------------------------------

# Contact

opendata@zuerich.ch
