---
title: "Open Government Data, OpenDataZurich"
date: "2025-10-12"
output: html_document
---

## Dataset: Anzahl Zusatzleistungs-Fälle nach Rentenart, Geschlecht und Altersgruppen

Anzahl Fälle seit Dezember 2017 mit Zusatzleistungs-Anspruch nach Stichtag, Rentenart (Altersrente, Hinterlassenen-Rente oder IV-Rente), Geschlecht und Altersgruppe 


**Zusatzleistungen:**

Die Zusatzleistungen zur AHV/IV sind Teil der Sozialversicherungen und gewährleisten Rentenberechtigten ein angemessenes, bedarfsorientiertes Mindesteinkommen. Sie sind ein wichtiger Bestandteil der staatlichen Vorsorge.

[]()

**Anzahl Fälle:**

Dieser Datensatz zeigt eine Fallsicht; die Anzahl Personen ist höher als die Anzahl Fälle, weil pro Fall mehr als eine Person involviert sein können, beispielsweise bei Altersrenten von Ehepartner*innen.

[]()

**Rentenart:**

Folgende Rentenarten werden unterschieden: 

- Altersrente (AV, zusätzliche Altersrente zur AHV),
- Hinterlassenenrente (HV, Hinterbliebenenrente für Ehepartner*innen und Waisen)
- sowie Invalidenrente (IV, Zusatzrente bei Invalidität). 

Die Zahlen in diesem Datensatz beziehen sich auf die Zusatzleistungen zu diesen Renten, nicht auf die Renten selbst.

[]()



[Direct link by **OpenDataZurich** for dataset](https://data.stadt-zuerich.ch/dataset/sd_azl_od1022_rentenart_geschlecht_alter)

Auto generated R starter code for data set sd_azl_od1022_rentenart_geschlecht_alter.

## Metadata

- **Publisher** `Amt für Zusatzleistungen, Sozialdepartement`
- **Maintainer** `Open Data Zürich`
- **Maintainer_email** `opendata@zuerich.ch`
- **Keywords** `Bevölk­erung,Soziales,Ver­walt­ung`
- **Tags** `['alter', 'geschlecht', 'rentenart', 'sachdaten', 'sasa', 'tabelle', 'zeitreihe', 'zusatzleistungen']`
- **Metadata_created** `2025-08-04T07:06:39.971893`
- **Metadata_modified** `2025-10-11T20:54:41.213469`


# Load packages

```{r}
library(skimr)
library(tidyverse)
```

# Load the data

```{r}
url <- "https://data.stadt-zuerich.ch/dataset/sd_azl_od1022_rentenart_geschlecht_alter/download/SOS102OD1022.csv"
if (str_detect(url, ".csv")) {
    df <- readr::read_csv(url)
} else if (str_detect(url, ".parquet")) {
    df <- arrow::read_parquet(url)
} else {
    print("File format not recognised!")
}
```

# Analyze the data

look at the data
```{r}
head(df)
```

```{r}
glimpse(df)
```

```{r}
skim(df)
```

# Continue your code here...

```{r}

```

------------------------------------------------------------------------

# Contact

opendata@zuerich.ch
