---
title: "Open Government Data, OpenDataZurich"
date: "2025-07-10"
output: html_document
---

## Dataset: Durchschnittlicher Zusatzleistungsanspruch von ZL-Beziehenden in der Stadt Zürich

Durchschnittlicher Zusatzleistungsanspruch seit Dezember 2017. 


**Hinweis:**

Der durchschnittliche ZL-Betrag ergibt sich aus der Summe der Zusatzleistungen pro Rentenart (AHV, IV, HV) und Wohnsituation (Wohnung, Heim) geteilt durch die Anzahl laufende Fälle der jeweiligen Renten- und Wohnart.

[]()

**Dateninterpretation:**

Die Finanzierung der Kosten für Kinder-, Jugend- und Schulheime sowie Familienpflege wurde ab 01.01.2022 gesetzlich neu geregelt. Ab 2022 ist das Amt für Jugend- und Berufsberatung des Kantons Zürich (AJB) zuständig für die Bewilligung, Prüfung (Kostenübernahmegarantie [KÜG]), Aufsicht und die Finanzierung der Heim- und Familienpflege. Dadurch reduziert sich der Kostenbeitrag des AZL gem. § 47 KJV auf den sog. Verpflegungsbeitrag von CHF 25 pro Tag, was den masiven Einbruch des Durchschnittswerts bei 'HVinHeim' ab 2022 erklärt.

[]()



[Direct link by **OpenDataZurich** for dataset](https://data.stadt-zuerich.ch/dataset/sd_azl_zlbeziehende_durchschnitt_zlanspruch)

Auto generated R starter code for data set sd_azl_zlbeziehende_durchschnitt_zlanspruch.

## Metadata

- **Publisher** `Amt für Zusatzleistungen, Sozialdepartement`
- **Maintainer** `Open Data Zürich`
- **Maintainer_email** `opendata@zuerich.ch`
- **Keywords** `Bevölk­erung,Soziales,Ver­walt­ung`
- **Tags** `['anspruch', 'durchschnitt', 'sachdaten', 'tabelle', 'zeitreihe', 'zusatzleistungen']`
- **Metadata_created** `2023-04-04T18:54:36.276799`
- **Metadata_modified** `2025-07-10T07:07:28.306461`


# Load packages

```{r}
library(skimr)
library(tidyverse)
```

# Load the data

```{r}
url <- "https://data.stadt-zuerich.ch/dataset/sd_azl_zlbeziehende_durchschnitt_zlanspruch/download/sd_alz_zl_durchschnitt.csv"
if (str_detect(url, ".csv")) {
    df <- readr::read_csv(url)
} else if (str_detect(url, ".parquet")) {
    df <- arrow::read_parquet(url)
} else {
    print("File format not recognised!")
}
```

# Analyze the data

look at the data
```{r}
head(df)
```

```{r}
glimpse(df)
```

```{r}
skim(df)
```

# Continue your code here...

```{r}

```

------------------------------------------------------------------------

# Contact

opendata@zuerich.ch
