---
title: "Open Government Data, OpenDataZurich"
date: "2025-07-20"
output: html_document
---

## Dataset: Kennzahlen zu  Kitas (Kindertagesstätten) der Stadt Zürich, seit 2006

Dieser Datensatz bietet eine Übersicht zu Kindertagesstätten (Kitas) in der Stadt Zürich anhand von Kennzahlen seit 2006, wie beispielsweise der Anzahl Betreuungsplätze von privaten und städtischen Kitas, der Versorgungsquote mit Kitaplätzen, die Anzahl Kinder in Tagesfamilien und der Kosten für die Kinderbetreuung.

**Grundsätzliches:**

Sämtliche Informationen zur familienergänzenden **Kinderbetreuung** in der Stadt Zürich finden Sie auf der folgenden Website des Sozialdepartementes: https://www.stadt-zuerich.ch/kinderbetreuung


[]()



[]()

**Publikation «Report Kinderbetreuung»**

Im der Publikation [**Report Kinderbetreuung**](https://www.stadt-zuerich.ch/sd/de/index/ueber_das_departement/publikationen/rep_kibe.html) werden jährlich die aktuellen Kennzahlen und Entwicklungen veröffentlicht.


[]()




[]()



[Direct link by **OpenDataZurich** for dataset](https://data.stadt-zuerich.ch/dataset/sd_ds_kitas_kennzahlen)

Auto generated R starter code for data set sd_ds_kitas_kennzahlen.

## Metadata

- **Publisher** `Kontraktmanagement, Departementssekretariat, Sozialdepartement`
- **Maintainer** `Open Data Zürich`
- **Maintainer_email** `opendata@zuerich.ch`
- **Keywords** `Bevölk­erung,Soziales,Ver­walt­ung`
- **Tags** `['kennzahlen', 'kinderbetreuung', 'kindertagesstatten', 'kita', 'sachdaten', 'tabelle', 'tagesfamilien', 'zeitreihe']`
- **Metadata_created** `2024-05-16T07:36:33.076204`
- **Metadata_modified** `2025-07-19T21:06:14.331658`


# Load packages

```{r}
library(skimr)
library(tidyverse)
```

# Load the data

```{r}
url <- "https://data.stadt-zuerich.ch/dataset/sd_ds_kitas_kennzahlen/download/kennzahlen_kitas_seit2006.csv"
if (str_detect(url, ".csv")) {
    df <- readr::read_csv(url)
} else if (str_detect(url, ".parquet")) {
    df <- arrow::read_parquet(url)
} else {
    print("File format not recognised!")
}
```

# Analyze the data

look at the data
```{r}
head(df)
```

```{r}
glimpse(df)
```

```{r}
skim(df)
```

# Continue your code here...

```{r}

```

------------------------------------------------------------------------

# Contact

opendata@zuerich.ch
