---
title: "Open Government Data, OpenDataZurich"
date: "2026-06-07"
output: html_document
editor: visual
---

## Dataset: Kennzahlen zu  Kitas (Kindertagesstätten) der Stadt Zürich nach Schulkreis, seit 2006

Dieser Datensatz bietet eine Übersicht zu Kindertagesstätten (Kitas) in der Stadt Zürich anhand von Kennzahlen nach Schulkreisen seit 2014. 

Die Kennzahlen umfassen die Anzahl Betreuungsplätze, die Anzahl Kinder im Vorschulalter sowie die Versorgungsquote pro Schulkreis.

**Grundsätzliches:**

Sämtliche Informationen zur familienergänzenden **Kinderbetreuung** in der Stadt Zürich finden Sie auf der folgenden Website des Sozialdepartementes: https://www.stadt-zuerich.ch/kinderbetreuung


[]()



[]()

**Publikation «Report Kinderbetreuung»**

In der Publikation [**Report Kinderbetreuung**](https://www.stadt-zuerich.ch/de/aktuell/publikationen/2026/report-kinderbetreuung.html) werden jährlich die aktuellen Kennzahlen und Entwicklungen veröffentlicht.


[]()




[]()



[Direct link by **OpenDataZurich** for dataset](https://data.stadt-zuerich.ch/dataset/sd_ds_kitas_schulkreis)

Auto generated R starter code for data set sd_ds_kitas_schulkreis.

## Metadata

- **Publisher** `Kontraktmanagement, Departementssekretariat, Sozialdepartement`
- **Maintainer** `Open Data Zürich`
- **Maintainer_email** `opendata@zuerich.ch`
- **Keywords** `Bevölk­erung,Soziales,Ver­walt­ung`
- **Tags** `['belegungsfaktor', 'kennzahlen', 'kinderbetreuung', 'kindertagesstatten', 'kita', 'sachdaten', 'tabelle', 'zeitreihe']`
- **Metadata_created** `2024-05-16T07:36:30.373543`
- **Metadata_modified** `2026-06-07T04:11:38.040466`


# Load packages

```{r}
library(skimr)
library(tidyverse)
```

```{r}
# Identifies requests from this notebook in the OpenDataZurich access logs.
# Picked up by curl-based readers (readr, arrow) via base R's HTTPUserAgent option.
options(HTTPUserAgent = "OpenDataZurich-StarterCode-Notebook/1.0 (lang=r; +https://github.com/opendatazurich/starter-code)")
```

# Load the data

```{r}
url <- "https://data.stadt-zuerich.ch/dataset/sd_ds_kitas_schulkreis/download/sd_zv_kitas_schulkreis.csv"
if (str_detect(url, ".csv")) {
    df <- readr::read_csv(url)
} else if (str_detect(url, ".parquet")) {
    df <- arrow::read_parquet(url)
} else {
    print("File format not recognised!")
}
```

# Analyze the data

look at the data
```{r}
head(df)
```

```{r}
glimpse(df)
```

```{r}
skim(df)
```

# Continue your code here...

```{r}

```

------------------------------------------------------------------------

# Contact

opendata@zuerich.ch
