---
title: "Open Government Data, OpenDataZurich"
date: "2025-12-07"
output: html_document
---

## Dataset: Anzahl Einzelberatungen beim Laufbahnzentrum nach Jahr, Geschlecht und Altersgruppe

Anzahl Beratungsfälle des Laufbahnzentrums der Stadt Zürich nach Jahr, Geschlecht und Altersgruppe.

**Zählmethodik:**

Die Methodik für die Zählweise, insbesondere bei der Altersklasse «bis 15», hat seit 2022 geändert.

[]()

**Laufbahnzentrum der Stadt Zürich:**

Weitere Informationen zum [**Laufbahnzentrum der Stadt Zürich**](https://www.stadt-zuerich.ch/laufbahnzentrum) finden Sie im städtischen Webauftritt.



[]()



[Direct link by **OpenDataZurich** for dataset](https://data.stadt-zuerich.ch/dataset/sd_lbz_einzelberatungen_alter_geschlecht_jahr)

Auto generated R starter code for data set sd_lbz_einzelberatungen_alter_geschlecht_jahr.

## Metadata

- **Publisher** `Laufbahnzentrum, Sozialdepartement`
- **Maintainer** `Open Data Zürich`
- **Maintainer_email** `opendata@zuerich.ch`
- **Keywords** `Arbeit und Erwerb,Bevölk­erung,Soziales`
- **Tags** `['beratung', 'beruf', 'berufsberatung', 'erwerb', 'sachdaten', 'tabelle', 'zeitreihe']`
- **Metadata_created** `2025-09-12T14:04:59.555781`
- **Metadata_modified** `2025-12-06T21:39:48.196890`


# Load packages

```{r}
library(skimr)
library(tidyverse)
```

# Load the data

```{r}
url <- "https://data.stadt-zuerich.ch/dataset/sd_lbz_einzelberatungen_alter_geschlecht_jahr/download/sd_lbz_einzelberatungen_alter_geschlecht_jahr.csv"
if (str_detect(url, ".csv")) {
    df <- readr::read_csv(url)
} else if (str_detect(url, ".parquet")) {
    df <- arrow::read_parquet(url)
} else {
    print("File format not recognised!")
}
```

# Analyze the data

look at the data
```{r}
head(df)
```

```{r}
glimpse(df)
```

```{r}
skim(df)
```

# Continue your code here...

```{r}

```

------------------------------------------------------------------------

# Contact

opendata@zuerich.ch
