---
title: "Open Government Data, OpenDataZurich"
date: "2026-05-31"
output: html_document
editor: visual
---

## Dataset: Anzahl Beratungen der Mû¥tter- und VûÊterberatung

Anzahl Beratungen der Mû¥tter- und VûÊterberatung ab 2006.

Die Mû¥tter- und VûÊterberatung richtet sich an Eltern und andere Bezugspersonen mit Kindern von 0 Jahren bis zum Kindergarteneintritt sowie an werdende Eltern. Sie berûÊt Eltern von Kleinkindern in Alltagsfragen, unter anderem in Fragen zu Schwangerschaft, Geburt und frû¥hkindlicher Entwicklung, zur kûÑrperlichen, geistigen und sozialen Gesundheit, Erziehung, familiûÊrem Zusammenleben, zur Konflikt- und KrisenbewûÊltigung.


**Definition**


**Erfasste Kinder**
Anzahl an Kindern, die im jeweiligen Jahr Dienste der Mû¥tter- und VûÊterberatung in Anspruch genommen haben (Beratung oder Wiegen des Kindes). Jedes Kind wird pro Jahr nur einmal gezûÊhlt.

**Einzelberatungen**
Anzahl Beratungen (persûÑnlich oder telefonisch) zwischen Eltern oder Bezugspersonen mit Mitarbeitenden der Mû¥tter- und VûÊterberatung.


[]()

**ErlûÊuterung**


2018 gab es eine ûnderung in der Erfassung der Kinder und Einzelberatungen. Neu werden alle Eltern als erfasst gezûÊhlt mit denen zumindest ein telefonischer Kontakt stattgefunden hat.


[]()

**GeschûÊftsbericht**


Im [**GeschûÊftsbericht**](https://www.stadt-zuerich.ch/geschaeftsbericht) werden jûÊhrlich alle Zahlen zum Thema Sozialhilfe verûÑffentlicht.


[]()



[Direct link by **OpenDataZurich** for dataset](https://data.stadt-zuerich.ch/dataset/sd_sod_beratungen_muetter_vaeterberatung)

Auto generated R starter code for data set sd_sod_beratungen_muetter_vaeterberatung.

## Metadata

- **Publisher** `Sozialstatistik / Evaluation, Soziale Dienste, Sozialdepartement`
- **Maintainer** `Open Data Zû¥rich`
- **Maintainer_email** `opendata@zuerich.ch`
- **Keywords** `BevûÑlkôÙerung,Soziales,VerôÙwaltôÙung`
- **Tags** `['beratung', 'jugend', 'jugendhilfe', 'kinder', 'kinderhilfe', 'mutter--und-vaterberatung', 'mvb', 'sachdaten', 'sozialhilfe', 'tabelle', 'zeitreihe']`
- **Metadata_created** `2019-12-13T10:33:41.797540`
- **Metadata_modified** `2026-05-31T04:20:19.118418`


# Load packages

```{r}
library(skimr)
library(tidyverse)
```

```{r}
# Identifies requests from this notebook in the OpenDataZurich access logs.
# Picked up by curl-based readers (readr, arrow) via base R's HTTPUserAgent option.
options(HTTPUserAgent = "OpenDataZurich-StarterCode-Notebook/1.0 (lang=r; +https://github.com/opendatazurich/starter-code)")
```

# Load the data

```{r}
url <- "https://data.stadt-zuerich.ch/dataset/sd_sod_beratungen_muetter_vaeterberatung/download/sd_sod_beratungen_muetter_vaeterberatung.csv"
if (str_detect(url, ".csv")) {
    df <- readr::read_csv(url)
} else if (str_detect(url, ".parquet")) {
    df <- arrow::read_parquet(url)
} else {
    print("File format not recognised!")
}
```

# Analyze the data

look at the data
```{r}
head(df)
```

```{r}
glimpse(df)
```

```{r}
skim(df)
```

# Continue your code here...

```{r}

```

------------------------------------------------------------------------

# Contact

opendata@zuerich.ch
