---
title: "Open Government Data, OpenDataZurich"
date: "2025-10-05"
output: html_document
---

## Dataset: Finanzielle Leistungen in der Kinder- und Jugendhilfe (Nachführung eingestellt)

Zu den finaziellen Leistungen nach dem Kinder- und Jugendhilfegesetz gehören die Alimentenbevorschussung und die Alimentenvermittlung. In der vorliegenden Tabelle werden die Anzahl der Fälle und die Beträge seit 2001 aufgelistet.

		Aufgrund der Neuerung, dass die ergänzenden Hilfen zur Erziehung (ehemals «erzieherische Hilfen») seit 2022 durch den Kanton Zürich bewilligt und finanziert werden, kann diese bis 2021 durch die Sozialen Dienste geführte Statistik **nicht weitergeführt werden**.


**Bemerkung**


Beträge werden in CHF 1'000 ausgewiesen


[]()

**Definitionen**


**Alimentenbevorschussung**
Die Alimente werden dem unterhaltsberechtigen Kind von der zuständigen Wohnsitzgemeinde, also für die Stadt Zürich von der Alimentenstelle, als Vorschuss ausbezahlt. Die Alimentenstelle fordert dann das Geld bei dem oder der Unterhaltspflichtigen direkt ein.

**Rückerstattung der Alimentenbevorschussung**
Die bevorschussten Alimente werden von dem zur Alimentenzahlung verpflichteten Elternteil per Inkasso eingetrieben.

**Alimentenvermittlung**
Die Alimentenstelle unterstützt die unterhaltsberechtigte Person, die geschuldeten Alimente einzutreiben. Für laufende Unterhaltsbeiträge, die nicht rechtzeitig oder nicht vollständig bezahlt werden, wird Inkassohilfe geleistet.


[]()

**Geschäftsbericht**


Im [**Geschäftsbericht**](https://www.stadt-zuerich.ch/geschaeftsbericht) werden jährlich alle Zahlen zum Thema Sozialhilfe veröffentlicht.


[]()



[Direct link by **OpenDataZurich** for dataset](https://data.stadt-zuerich.ch/dataset/sd_sod_finanzielle_leistungen_kinder_und_jugendhilfe)

Auto generated R starter code for data set sd_sod_finanzielle_leistungen_kinder_und_jugendhilfe.

## Metadata

- **Publisher** `Sozialstatistik / Evaluation, Soziale Dienste, Sozialdepartement`
- **Maintainer** `Open Data Zürich`
- **Maintainer_email** `opendata@zuerich.ch`
- **Keywords** `Bevölk­erung,Soziales,Ver­walt­ung`
- **Tags** `['alimente', 'alimentenbevorschussung', 'alimentenstelle', 'alimentenvermittlung', 'jugend', 'jugendhilfe', 'kinder', 'kinderhilfe', 'ruckerstattung', 'sachdaten', 'sozialhilfe', 'tabelle', 'zeitreihe']`
- **Metadata_created** `2019-12-13T10:33:45.171696`
- **Metadata_modified** `2025-10-03T21:12:15.502653`


# Load packages

```{r}
library(skimr)
library(tidyverse)
```

# Load the data

```{r}
url <- "https://data.stadt-zuerich.ch/dataset/sd_sod_finanzielle_leistungen_kinder_und_jugendhilfe/download/sd_sod_finanzielle_leistungen_kinder_und_jugendhilfe.csv"
if (str_detect(url, ".csv")) {
    df <- readr::read_csv(url)
} else if (str_detect(url, ".parquet")) {
    df <- arrow::read_parquet(url)
} else {
    print("File format not recognised!")
}
```

# Analyze the data

look at the data
```{r}
head(df)
```

```{r}
glimpse(df)
```

```{r}
skim(df)
```

# Continue your code here...

```{r}

```

------------------------------------------------------------------------

# Contact

opendata@zuerich.ch
