---
title: "Open Government Data, OpenDataZurich"
date: "2025-08-17"
output: html_document
---

## Dataset: Anzahl Beratungen der Fachstelle Pflegekinder (Nachführung eingestellt)

Anzahl Beratungen der Fachstelle Pflegekinder ab 2006.

Die Fachstelle Pflegekinder als gesamtstädtische Fachstelle ist zuständig für die Suche, Abklärung und Vermittlung von Pflegefamilien in der Stadt Zürich. Sie erteilt Pflegeplatzbewilligungen, nimmt die Aufsicht wahr und begleitet die Pflegeverhältnisse in der Stadt Zürich. Sie führt die Lohnadministration für Pflegeeltern aus und nimmt die Aufsicht über alle meldepflichtigen Betreuungsverhältnisse in Tagesfamilien wahr.

Aufgrund der Neuerung, dass die ergänzenden Hilfen zur Erziehung (ehemals «erzieherische Hilfen») seit 2022 durch den Kanton Zürich bewilligt und finanziert werden, kann diese bis 2021 durch die Sozialen Dienste geführte Statistik **nicht weitergeführt werden**.



**Erläuterung**


**Kumulierte Daten**
Die kumulative Zahl eines Jahres zählt alle Fälle, welche mindestens einmal in diesem Jahr den jeweiligen Aspekt in Anspruch genommen haben.

**Tagesverhältnisse**
Tagesfamilien betreuen ein Kind oder mehrere Kinder bei sich zu Hause. Die Betreuungszeiten werden individuell ausgestaltet und dienen den Eltern, Beruf und Familie vereinbaren zu können.

**Pflegeverhältnisse**
Das Kind wird dauerhaft oder regelmässig tageweise von einer Pflegefamilie betreut. Die Platzierung dient der Entlastung der Eltern. Im Unterschied zu einem Tagesplatz besteht eine psychische oder soziale Belastung in der Herkunftsfamilie.


[]()

**Geschäftsbericht**


Im [**Geschäftsbericht**](https://www.stadt-zuerich.ch/geschaeftsbericht) werden jährlich alle Zahlen zum Thema Sozialhilfe veröffentlicht.


[]()



[Direct link by **OpenDataZurich** for dataset](https://data.stadt-zuerich.ch/dataset/sd_sod_fachstelle_pflegekinder)

Auto generated R starter code for data set sd_sod_fachstelle_pflegekinder.

## Metadata

- **Publisher** `Sozialstatistik / Evaluation, Soziale Dienste, Sozialdepartement`
- **Maintainer** `Open Data Zürich`
- **Maintainer_email** `opendata@zuerich.ch`
- **Keywords** `Bevölk­erung,Soziales,Ver­walt­ung`
- **Tags** `['beratung', 'fachstelle', 'jugend', 'jugendhilfe', 'kinder', 'kinderhilfe', 'pflegekinder', 'sachdaten', 'sozialhilfe', 'tabelle', 'zeitreihe']`
- **Metadata_created** `2019-12-13T10:33:21.130551`
- **Metadata_modified** `2025-08-16T20:48:51.729645`


# Load packages

```{r}
library(skimr)
library(tidyverse)
```

# Load the data

```{r}
url <- "https://data.stadt-zuerich.ch/dataset/sd_sod_fachstelle_pflegekinder/download/sd_sod_fachstelle_pflegekinder.csv"
if (str_detect(url, ".csv")) {
    df <- readr::read_csv(url)
} else if (str_detect(url, ".parquet")) {
    df <- arrow::read_parquet(url)
} else {
    print("File format not recognised!")
}
```

# Analyze the data

look at the data
```{r}
head(df)
```

```{r}
glimpse(df)
```

```{r}
skim(df)
```

# Continue your code here...

```{r}

```

------------------------------------------------------------------------

# Contact

opendata@zuerich.ch
