---
title: "Open Government Data, OpenDataZurich"
date: "2026-06-14"
output: html_document
editor: visual
---

## Dataset: Alimentenstelle seit 2025

Alimentenstelle).


**Erläuterung**


Die Alimentenstelle unterstützt Personen, die in der Stadt Zürich wohnhaft sind, bei folgenden Anliegen:
- Bevorschussung (Vorauszahlung) von Kinderalimenten
- Inkasso (Eintreiben) von Kinder- und Ehegatt*innen-Alimenten
- Überbrückungshilfe (wenn Unterhaltsanspruch noch nicht geklärt ist).


[]()

**Definitionen**


**Alimentenbevorschussung**
sdf

**Rückerstattungen Alimentenbevorschussung**
sfds

**Alimentenvermittlung*
sdf

**Alimentenvermittlungen Anzahl Fälle**
Rüdfs.



[]()

**Geschäftsbericht**


Im [**Geschäftsbericht**](https://www.stadt-zuerich.ch/geschaeftsbericht) werden jährlich alle Zahlen zum Thema Sozialhilfe veröffentlicht.


[]()



[Direct link by **OpenDataZurich** for dataset](https://data.stadt-zuerich.ch/dataset/sd_sod_alimentenstelle)

Auto generated R starter code for data set sd_sod_alimentenstelle.

## Metadata

- **Publisher** `Sozialstatistik / Evaluation, Soziale Dienste, Sozialdepartement`
- **Maintainer** `Open Data Zürich`
- **Maintainer_email** `opendata@zuerich.ch`
- **Keywords** `Bevölk­erung,Soziales,Ver­walt­ung`
- **Tags** `['alimentenstellee', 'allimentenbevorschussung', 'anzahl-alimentenvermittlungen', 'ruckerstattung-alimentenbevorschussung', 'sachdaten', 'sozialhilfe', 'tabelle', 'zeitreihe']`
- **Metadata_created** `2026-06-11T20:58:39.709469`
- **Metadata_modified** `2026-06-14T04:09:22.244159`


# Load packages

```{r}
library(skimr)
library(tidyverse)
```

```{r}
# Identifies requests from this notebook in the OpenDataZurich access logs.
# Picked up by curl-based readers (readr, arrow) via base R's HTTPUserAgent option.
options(HTTPUserAgent = "OpenDataZurich-StarterCode-Notebook/1.0 (lang=r; +https://github.com/opendatazurich/starter-code)")
```

# Load the data

```{r}
url <- "https://data.stadt-zuerich.ch/dataset/sd_sod_alimentenstelle/download/sd_sod_alimentenstelle.csv"
if (str_detect(url, ".csv")) {
    df <- readr::read_csv(url)
} else if (str_detect(url, ".parquet")) {
    df <- arrow::read_parquet(url)
} else {
    print("File format not recognised!")
}
```

# Analyze the data

look at the data
```{r}
head(df)
```

```{r}
glimpse(df)
```

```{r}
skim(df)
```

# Continue your code here...

```{r}

```

------------------------------------------------------------------------

# Contact

opendata@zuerich.ch
