---
title: "Open Government Data, OpenDataZurich"
date: "2025-08-13"
output: html_document
---

## Dataset: Persönliche Hilfe gemäss Sozialhilfe-Gesetz

Anzahl Personen und Fälle in der persönlichen Hilfe gemäss Sozialhilfe-Gesetz seit 2006. 

Neben der wirtschaftlichen Hilfe bietet die Sozialhilfe auch persönliche Hilfe unter anderem in Form von Beratungen. An Migrantinnen und Migranten richtet sich das Beratungsangebot Infodona, das rein informativ ist und keine finanziellen Zahlungen leistet. Hier können sich ausländische Personen in Bereichen wie Familie, Recht, Finanzen oder Gesundheit beraten lassen. Eine weitere Dienstleistung der Stadt ist die Einkommens- und Vermögensverwaltung auf freiwilliger Basis.

**Methodische Hinweise**


**Kumulative Daten**
Die kumulative Fall- oder Personenzahl eines Jahres zählt alle Fälle oder Personen, welche mindestens einmal in diesem Jahr den jeweiligen Aspekt in Anspruch genommen haben.

**Fälle**
Ein Fall umfasst mindestens eine Person. Ein Fall kann aber auch aus einer Familie/einem Haushalt bestehen.

**Personen**
Hier handelt es sich um Einzelpersonen.


[]()

**Definitionen**


**Intake**
Das Intake ist die erste Anlaufstelle für die Bevölkerung. Dort werden die Anliegen der Menschen entgegen genommen. Das Angebot beinhaltet Information, Abklärung, Triage, Soforthilfe sowie Kurzberatung.

**Quartierteam**
Hier erfolgt die Überprüfung der Mittellosigkeit resp. die Festlegung des Unterstützungsanspruches bei laufenden Sozialhilfefällen. 

**Zentrale Abklärungs- und Vermittlungsstelle (ZAV)**
Personen, die keinen festen Wohnsitz in der Stadt Zürich haben, können sich für Anspruchsabklärungen bei der Zentralen Abklärungs- und Vermittlungsstelle (ZAV) melden.**Infodona**
Infodona bietet umfassende psycho-soziale Beratung für Migrantinnen und Migranten in der Stadt Zürich mit niederschwelligem, raschem Zugang zu Information und Hilfestellung. Ziel ist die rasche und möglichst nachhaltige persönliche, soziale und berufliche Integration der Klientinnen und Klienten unter Einbezug aller ihnen zur Verfügung stehenden Ressourcen.

**Freiwillige Einkommens- und Vermögensverwaltung**
Im Rahmen der persönlichen Hilfe führen die Sozialen Dienste Einkommens- und Vermögensverwaltung für Erwachsene auf freiwilliger Basis.

**Zivilrechtliche Massnahmen**
Ist jemand nicht in der Lage, seine Angelegenheiten selber zu regeln, legt die Kinder- und Erwachsenenschutzbehörde passende Massnahmen fest – in der Regel Beistandschaften. In diesem Fall erfüllen Sozialarbeitende oder private Beistände die anstehenden Aufgaben, welche Privatpersonen gewöhnlich für sich selbst erledigen.


[]()

**Geschäftsbericht**


Im [**Geschäftsbericht**](https://www.stadt-zuerich.ch/geschaeftsbericht) werden jährlich alle Zahlen zum Thema Sozialhilfe veröffentlicht.


[]()



[Direct link by **OpenDataZurich** for dataset](https://data.stadt-zuerich.ch/dataset/sd_sod_persoenliche_hilfe)

Auto generated R starter code for data set sd_sod_persoenliche_hilfe.

## Metadata

- **Publisher** `Sozialstatistik / Evaluation, Soziale Dienste, Sozialdepartement`
- **Maintainer** `Open Data Zürich`
- **Maintainer_email** `opendata@zuerich.ch`
- **Keywords** `Bevölk­erung,Soziales,Ver­walt­ung`
- **Tags** `['einkommen', 'freiwillig', 'infodona', 'personliche-hilfe', 'sachdaten', 'sozialhilfe', 'tabelle', 'vermogen', 'verwaltung', 'zeitreihe']`
- **Metadata_created** `2019-12-13T10:33:26.706549`
- **Metadata_modified** `2025-08-13T07:05:32.482978`


# Load packages

```{r}
library(skimr)
library(tidyverse)
```

# Load the data

```{r}
url <- "https://data.stadt-zuerich.ch/dataset/sd_sod_persoenliche_hilfe/download/sd_sod_persoenliche_hilfe.csv"
if (str_detect(url, ".csv")) {
    df <- readr::read_csv(url)
} else if (str_detect(url, ".parquet")) {
    df <- arrow::read_parquet(url)
} else {
    print("File format not recognised!")
}
```

# Analyze the data

look at the data
```{r}
head(df)
```

```{r}
glimpse(df)
```

```{r}
skim(df)
```

# Continue your code here...

```{r}

```

------------------------------------------------------------------------

# Contact

opendata@zuerich.ch
