---
title: "Open Government Data, OpenDataZurich"
date: "2025-03-17"
output: html_document
---

## Dataset: Anzahl Beratungen der Fachstelle Elternschaft und Unterhalt (Nachführung eingestellt)

Anzahl Beratungen der Fachstelle Elternschaft und Unterhalt ab 2016.

Die Fachstelle Elternschaft und Unterhalt (FEU) ist eine gesamtstädtische Beratungsstelle der Sozialen Dienste für Fragen bezüglich Vaterschaft, Unterhalt und Elternrechte.
Als Beratungsstelle für nicht miteinander verheiratete und geschiedene Eltern bietet die FEU umfassende Information und Beratung in allen Fragen der Herstellung des Kindesverhältnisses, der Regelung des Unterhalts und der elterlichen Sorge. Sie ist Triagestelle für Fragen der Erziehung, Betreuung und Existenzsicherung.

Aufgrund der Neuerung, dass die ergänzenden Hilfen zur Erziehung (ehemals «erzieherische Hilfen») seit 2022 durch den Kanton Zürich bewilligt und finanziert werden, kann diese bis 2021 durch die Sozialen Dienste geführte Statistik **nicht weitergeführt werden**.


**Erläuterung**


**Kumulierte Daten**
Die kumulative Fallzahl eines Jahres zählt alle Fälle, welche mindestens einmal in diesem Jahr den jeweiligen Aspekt in Anspruch genommen haben.

**Beratungsfälle**
Ein Beratungsfall umfasst mindestens eine Person. Ein Fall kann aber auch aus einer Familie/einem Haushalt bestehen.


[]()

**Geschäftsbericht**


Im [**Geschäftsbericht**](https://www.stadt-zuerich.ch/geschaeftsbericht) werden jährlich alle Zahlen zum Thema Sozialhilfe veröffentlicht.


[]()



[Direct link by **OpenDataZurich** for dataset](https://data.stadt-zuerich.ch/dataset/sd_sod_fachstelle_elternschaft_unterhalt)

Auto generated R starter code for data set sd_sod_fachstelle_elternschaft_unterhalt.

## Metadata

- **Publisher** `Sozialstatistik / Evaluation, Soziale Dienste, Sozialdepartement`
- **Maintainer** `Open Data Zürich`
- **Maintainer_email** `opendata@zuerich.ch`
- **Keywords** `Bevölk­erung,Soziales,Ver­walt­ung`
- **Tags** `['beratung', 'elternschaft', 'fachstelle', 'feu', 'jugend', 'jugendhilfe', 'kinder', 'kinderhilfe', 'sachdaten', 'sozialhilfe', 'tabelle', 'unterhalt', 'zeitreihe']`
- **Metadata_created** `2019-12-13T10:33:23.392684`
- **Metadata_modified** `2025-03-17T07:03:09.000644`


# Load packages

```{r}

library(tidyverse)
library(skimr)

```

# Load data

```{r}
url <- "https://data.stadt-zuerich.ch/dataset/sd_sod_fachstelle_elternschaft_unterhalt/download/sd_sod_fachstelle_elternschaft_unterhalt.csv"
if str_detect(url, ".csv") {
    df <- readr::read_csv(url)
} else if str_detect(url, ".parquet") {
    df <- arrow::read_parquet(url)
} else {
    print("File format not recognised!")
}
```
# Analyze data

```{r}

glimpse(df)
str(df)
skim(df)

head(df)
tail(df)

```

# Continue your code here...

```{r}

```

------------------------------------------------------------------------

# Contact

opendata@zuerich.ch
