---
title: "Open Government Data, OpenDataZurich"
date: "2025-07-28"
output: html_document
---

## Dataset: Sozialhilfebeziehende der Stadt Zürich nach Alter

Sozialhilfebeziehende nach Altersklassen seit 1999. 

Die Daten umfassen die kumulative Zahl der Sozialhilfebeziehenden nach Altersklassen.

**Definitionen**


Die Anzahl an Sozialhilfebeziehenden wird anhand der **kumulativen Personenzahl** ausgewiesen, das heisst es werden alle Personen gezählt, welche mindestens einmal im Jahr auf Sozialhilfe angewiesen waren (ab 2007 inkl. der von der Asylorganisation Zürich geführten sozialhilfebeziehenden Personen).


[]()

**Erläuterungen**


**Alter unbekannt**
Fälle mit unbekanntem Alter beziehen sich auf Fälle der Asylorganisation Zürich


[]()

**Geschäftsbericht**


Im [**Geschäftsbericht**](https://www.stadt-zuerich.ch/geschaeftsbericht) werden jährlich alle Zahlen zum Thema Sozialhilfe veröffentlicht.


[]()



[Direct link by **OpenDataZurich** for dataset](https://data.stadt-zuerich.ch/dataset/sd_sod_sozialhilfebeziehende_alter)

Auto generated R starter code for data set sd_sod_sozialhilfebeziehende_alter.

## Metadata

- **Publisher** `Sozialstatistik / Evaluation, Soziale Dienste, Sozialdepartement`
- **Maintainer** `Open Data Zürich`
- **Maintainer_email** `opendata@zuerich.ch`
- **Keywords** `Bevölk­erung,Soziales,Ver­walt­ung`
- **Tags** `['alter', 'sachdaten', 'sozialhilfe', 'tabelle', 'zeitreihe']`
- **Metadata_created** `2019-12-13T10:33:32.196999`
- **Metadata_modified** `2025-07-28T07:13:03.077087`


# Load packages

```{r}
library(skimr)
library(tidyverse)
```

# Load the data

```{r}
url <- "https://data.stadt-zuerich.ch/dataset/sd_sod_sozialhilfebeziehende_alter/download/sd_sod_sozialhilfe_alter.csv"
if (str_detect(url, ".csv")) {
    df <- readr::read_csv(url)
} else if (str_detect(url, ".parquet")) {
    df <- arrow::read_parquet(url)
} else {
    print("File format not recognised!")
}
```

# Analyze the data

look at the data
```{r}
head(df)
```

```{r}
glimpse(df)
```

```{r}
skim(df)
```

# Continue your code here...

```{r}

```

------------------------------------------------------------------------

# Contact

opendata@zuerich.ch
