---
title: "Open Government Data, OpenDataZurich"
date: "2025-08-17"
output: html_document
---

## Dataset: Anzahl Beratungen der Mütter- und Väterberatung

Anzahl Beratungen der Mütter- und Väterberatung ab 2006.

Die Mütter- und Väterberatung richtet sich an Eltern und andere Bezugspersonen mit Kindern von 0 Jahren bis zum Kindergarteneintritt sowie an werdende Eltern. Sie berät Eltern von Kleinkindern in Alltagsfragen, unter anderem in Fragen zu Schwangerschaft, Geburt und frühkindlicher Entwicklung, zur körperlichen, geistigen und sozialen Gesundheit, Erziehung, familiärem Zusammenleben, zur Konflikt- und Krisenbewältigung.


**Definition**


**Erfasste Kinder**
Anzahl an Kindern, die im jeweiligen Jahr Dienste der Mütter- und Väterberatung in Anspruch genommen haben (Beratung oder Wiegen des Kindes). Jedes Kind wird pro Jahr nur einmal gezählt.

**Einzelberatungen**
Anzahl Beratungen (persönlich oder telefonisch) zwischen Eltern oder Bezugspersonen mit Mitarbeitenden der Mütter- und Väterberatung.


[]()

**Erläuterung**


2018 gab es eine Änderung in der Erfassung der Kinder und Einzelberatungen. Neu werden alle Eltern als erfasst gezählt mit denen zumindest ein telefonischer Kontakt stattgefunden hat.


[]()

**Geschäftsbericht**


Im [**Geschäftsbericht**](https://www.stadt-zuerich.ch/geschaeftsbericht) werden jährlich alle Zahlen zum Thema Sozialhilfe veröffentlicht.


[]()



[Direct link by **OpenDataZurich** for dataset](https://data.stadt-zuerich.ch/dataset/sd_sod_beratungen_muetter_vaeterberatung)

Auto generated R starter code for data set sd_sod_beratungen_muetter_vaeterberatung.

## Metadata

- **Publisher** `Sozialstatistik / Evaluation, Soziale Dienste, Sozialdepartement`
- **Maintainer** `Open Data Zürich`
- **Maintainer_email** `opendata@zuerich.ch`
- **Keywords** `Bevölk­erung,Soziales,Ver­walt­ung`
- **Tags** `['beratung', 'jugend', 'jugendhilfe', 'kinder', 'kinderhilfe', 'mutter--und-vaterberatung', 'mvb', 'sachdaten', 'sozialhilfe', 'tabelle', 'zeitreihe']`
- **Metadata_created** `2019-12-13T10:33:41.797540`
- **Metadata_modified** `2025-08-16T21:01:22.009356`


# Load packages

```{r}
library(skimr)
library(tidyverse)
```

# Load the data

```{r}
url <- "https://data.stadt-zuerich.ch/dataset/sd_sod_beratungen_muetter_vaeterberatung/download/sd_sod_beratungen_muetter_vaeterberatung.csv"
if (str_detect(url, ".csv")) {
    df <- readr::read_csv(url)
} else if (str_detect(url, ".parquet")) {
    df <- arrow::read_parquet(url)
} else {
    print("File format not recognised!")
}
```

# Analyze the data

look at the data
```{r}
head(df)
```

```{r}
glimpse(df)
```

```{r}
skim(df)
```

# Continue your code here...

```{r}

```

------------------------------------------------------------------------

# Contact

opendata@zuerich.ch
