---
title: "Open Government Data, OpenDataZurich"
date: "2025-07-13"
output: html_document
---

## Dataset: Sozialhilfequoten der Stadt Zürich

 Sozialhilfequote seit 2000. 

Die Daten umfassen die durchschnittliche Anzahl Personen pro Monat, die durchschnittliche Sozialhilfequote sowie die kumulative Anzahl an Sozialhilfebeziehenden und kumulative Sozialhilfequote .

**Definition**


**Kumulative Personenzahl**
Alle Personen, welche mindestens einamal im Jahr auf Sozialhilfe angewiesen waren.

**Durchschnittliche Anzahl Personen pro Monat**
Anzahl Personen pro Jahr geteilt durch 12

**Zivilrechtliche Bevölkerung**
Der **zivilrechtliche Wohnsitz** einer Person ist diejenige Gemeinde, in der sie ihren Heimatschein (Schweizer/-in) oder ihre Aufenthalts- oder Niederlassungsbewilligung (Ausländer/-innen) hinterlegt hat. Am zivilrechtlichen Wohnsitz ist man in der Regel steuerpflichtig und sofern jemand ohne finanzielle Mittel ist, sozialhilfeberechtigt. Nicht zur zivilrechtlichen Bevölkerung gehören zum Beispiel Wochenaufenthalter/-innen, Kurzaufenthalter/-innen sowie Asylsuchende.


[]()

**Erläuterung**


**Ab 2007**
Sozialhilfebeziehende inklusive der von der Asylorganisation Zürich geführten sozialhilfebeziehenden Personen


[]()

**Geschäftsbericht**


Im [**Geschäftsbericht**](https://www.stadt-zuerich.ch/geschaeftsbericht) werden jährlich alle Zahlen zum Thema Sozialhilfe veröffentlicht.


[]()



[Direct link by **OpenDataZurich** for dataset](https://data.stadt-zuerich.ch/dataset/sd_sod_sozialhilfequote)

Auto generated R starter code for data set sd_sod_sozialhilfequote.

## Metadata

- **Publisher** `Sozialstatistik / Evaluation, Soziale Dienste, Sozialdepartement`
- **Maintainer** `Open Data Zürich`
- **Maintainer_email** `opendata@zuerich.ch`
- **Keywords** `Bevölk­erung,Soziales,Ver­walt­ung`
- **Tags** `['durchschnittlich', 'kumulativ', 'sachdaten', 'sozialhilfe', 'sozialhilfequote', 'tabelle', 'zeitreihe']`
- **Metadata_created** `2019-12-13T10:33:35.995799`
- **Metadata_modified** `2025-07-12T21:04:06.950158`


# Load packages

```{r}
library(skimr)
library(tidyverse)
```

# Load the data

```{r}
url <- "https://data.stadt-zuerich.ch/dataset/sd_sod_sozialhilfequote/download/sd_sod_sozialhilfequote.csv"
if (str_detect(url, ".csv")) {
    df <- readr::read_csv(url)
} else if (str_detect(url, ".parquet")) {
    df <- arrow::read_parquet(url)
} else {
    print("File format not recognised!")
}
```

# Analyze the data

look at the data
```{r}
head(df)
```

```{r}
glimpse(df)
```

```{r}
skim(df)
```

# Continue your code here...

```{r}

```

------------------------------------------------------------------------

# Contact

opendata@zuerich.ch
