---
title: "Open Government Data, OpenDataZurich"
date: "2025-09-07"
output: html_document
---

## Dataset: Anzahl Jugendberatungen

Anzahl Jugendberatungen seit 2002.

Die Jugendberatung bietet Jugendlichen und jungen Erwachsenen, die in ihrer Entwicklung oder Integration gefährdet sind, psychologische Beratung und Unterstützung.  


**Hinweis:**

Die telefonischen Beratungen und Email-Beratungen sind seit 2021 nicht mehr Bestandteil der Datenerfassung der Jugendberatung.

[]()

**Geschäftsbericht**


Im [**Geschäftsbericht**](https://www.stadt-zuerich.ch/geschaeftsbericht) werden jährlich alle Zahlen zum Thema Sozialhilfe veröffentlicht.


[]()



[Direct link by **OpenDataZurich** for dataset](https://data.stadt-zuerich.ch/dataset/sd_sod_anzahl_jugendberatungen)

Auto generated R starter code for data set sd_sod_anzahl_jugendberatungen.

## Metadata

- **Publisher** `Sozialstatistik / Evaluation, Soziale Dienste, Sozialdepartement`
- **Maintainer** `Open Data Zürich`
- **Maintainer_email** `opendata@zuerich.ch`
- **Keywords** `Bevölk­erung,Soziales,Ver­walt­ung`
- **Tags** `['beratung', 'jugend', 'jugendberatung', 'jugendhilfe', 'kinder', 'kinderhilfe', 'sachdaten', 'sozialhilfe', 'tabelle', 'zeitreihe']`
- **Metadata_created** `2019-12-13T10:33:33.789504`
- **Metadata_modified** `2025-09-06T21:16:04.715138`


# Load packages

```{r}
library(skimr)
library(tidyverse)
```

# Load the data

```{r}
url <- "https://data.stadt-zuerich.ch/dataset/sd_sod_anzahl_jugendberatungen/download/sd_sod_anzahl_jugendberatungen.csv"
if (str_detect(url, ".csv")) {
    df <- readr::read_csv(url)
} else if (str_detect(url, ".parquet")) {
    df <- arrow::read_parquet(url)
} else {
    print("File format not recognised!")
}
```

# Analyze the data

look at the data
```{r}
head(df)
```

```{r}
glimpse(df)
```

```{r}
skim(df)
```

# Continue your code here...

```{r}

```

------------------------------------------------------------------------

# Contact

opendata@zuerich.ch
