---
title: "Open Government Data, OpenDataZurich"
date: "2025-05-22"
output: html_document
---

## Dataset: Interdisziplinäre Fachberatung Kindesschutz

Neu an die Interdisziplinäre Fachberatung Kindesschutz gemeldeten Fälle seit 2006.

Die Interdisziplinäre Fachberatung Kindesschutz (IFK) steht für unklare und chronische Fallsituationen zur Verfügung, in welchen die anfragenden, zuständigen Fachpersonen eine Einschätzung zur Kindeswohlgefährdung benötigen, um ihr weiteres Vorgehen planen zu können. IFK ersetzt ab dem 1.9.2016 die regionalen Kindesschutzgruppen. 


**Geschäftsbericht**


Im [**Geschäftsbericht**](https://www.stadt-zuerich.ch/geschaeftsbericht) werden jährlich alle Zahlen zum Thema Sozialhilfe veröffentlicht.


[]()



[Direct link by **OpenDataZurich** for dataset](https://data.stadt-zuerich.ch/dataset/sd_sod_fachberatung_kinderschutz)

Auto generated R starter code for data set sd_sod_fachberatung_kinderschutz.

## Metadata

- **Publisher** `Sozialstatistik / Evaluation, Soziale Dienste, Sozialdepartement`
- **Maintainer** `Open Data Zürich`
- **Maintainer_email** `opendata@zuerich.ch`
- **Keywords** `Bevölk­erung,Soziales,Ver­walt­ung`
- **Tags** `['beratung', 'fachberatung', 'ifk', 'interdisziplinar', 'jugend', 'jugendhilfe', 'kinder', 'kinderhilfe', 'kindesschutz', 'sachdaten', 'sozialhilfe', 'tabelle', 'zeitreihe']`
- **Metadata_created** `2019-12-13T10:33:18.970516`
- **Metadata_modified** `2025-05-22T06:59:39.981824`


# Load packages

```{r}
library(skimr)
library(tidyverse)
```

# Load the data

```{r}
url <- "https://data.stadt-zuerich.ch/dataset/sd_sod_fachberatung_kinderschutz/download/ssd_sod_fachberatung_kinderschutz.csv"
if (str_detect(url, ".csv")) {
    df <- readr::read_csv(url)
} else if (str_detect(url, ".parquet")) {
    df <- arrow::read_parquet(url)
} else {
    print("File format not recognised!")
}
```

# Analyze the data

look at the data
```{r}
head(df)
```

```{r}
glimpse(df)
```

```{r}
skim(df)
```

# Continue your code here...

```{r}

```

------------------------------------------------------------------------

# Contact

opendata@zuerich.ch
