---
title: "Open Government Data, OpenDataZurich"
date: "2026-02-15"
output: html_document
---

## Dataset: Feuerwehreinsätze

Feuerwehreinsätze von Schutz und Rettung nach Kategorie (z.B. Brand, Unfall), Thema (höherer Detaillierungsgrad passend zur Kategorie), Jahr und Monat.

**Standorte**

- **Standorte**: 
Von 2003 bis 2007 nur Wache Süd. Seit 2008 die Wachen Süd und Flughafen.
 

[]()

**Zeitreihe zu Kategorien und Themen**

- **Zeitreihe zu Kategorien und Themen**: 
Je nach Jahr wurden von Schutz und Rettung andere Kategorien und Themen veröffentlicht.
 

[]()

**Elementarereignisse**

- **Elementarereignisse**: 
Ereignisse im Zusammenhang mit Unwetter oder Wasser
 

[]()

**Umweltgefährdung**

- **Umweltgefährdung**: 
Einsätze von Oel-, Chemie- oder Strahlenwehr 


[]()

**BMA**

- **BMA**: 
Brandmeldeanlagen
 

[]()



[Direct link by **OpenDataZurich** for dataset](https://data.stadt-zuerich.ch/dataset/sid_srz_od1022_feuerwehreinsaetze_jahr_monat_kategorie_thema)

Auto generated R starter code for data set sid_srz_od1022_feuerwehreinsaetze_jahr_monat_kategorie_thema.

## Metadata

- **Publisher** `Schutz und Rettung, Sicherheitsdepartement`
- **Maintainer** `Open Data Zürich`
- **Maintainer_email** `opendata@zuerich.ch`
- **Keywords** `Ge­sund­heit,Ver­walt­ung`
- **Tags** `['feuerwehr', 'gesundheit', 'sachdaten', 'sasa', 'sicherheit', 'tabelle', 'zeitreihe']`
- **Metadata_created** `2024-12-01T11:17:25.977514`
- **Metadata_modified** `2026-02-14T11:06:54.125833`


# Load packages

```{r}
library(skimr)
library(tidyverse)
```

# Load the data

```{r}
url <- "https://data.stadt-zuerich.ch/dataset/sid_srz_od1022_feuerwehreinsaetze_jahr_monat_kategorie_thema/download/GES102OD1022.csv"
if (str_detect(url, ".csv")) {
    df <- readr::read_csv(url)
} else if (str_detect(url, ".parquet")) {
    df <- arrow::read_parquet(url)
} else {
    print("File format not recognised!")
}
```

# Analyze the data

look at the data
```{r}
head(df)
```

```{r}
glimpse(df)
```

```{r}
skim(df)
```

# Continue your code here...

```{r}

```

------------------------------------------------------------------------

# Contact

opendata@zuerich.ch
