---
title: "Open Government Data, OpenDataZurich"
date: "2025-08-24"
output: html_document
---

## Dataset: Messwerte der Wetterstationen der Wasserschutzpolizei Zürich

Die beiden Wetterstationen [**Tiefenbrunnen**](https://www.tecson-data.ch/zurich/tiefenbrunnen/index.php) (beim Dienstgebäude der Wasserpolizei) und [**Mythenquai**](https://www.tecson-data.ch/zurich/mythenquai/index.php) (Hafen Enge) liefern Messwerte sowohl zu aktuellen wie auch zu vergangenen Wettersituationen. Über die REST-API namens [**Tecdottir**](https://data.stadt-zuerich.ch/showcase/wetterstation-api) können diese Daten direkt bezogen werden.

Die Daten können auch als csv-Dateien herunter geladen werden.

Die Messwerte umfassen: Lufttemperatur, Luftfeuchte, Luftdruck, Taupunkt, Wassertemperatur, Windböen, Windgeschwindigkeit, Windstärke, Windrichtung und Windchill. Zusätzlich liefert die Wetterstation Mythenquai noch die Messwerte zu Globalstrahlung, Niederschlagsmenge und dem Pegelstand des Zürichsees.


**Tecdottir API:**

Wenn Sie direkt mit den Messdaten der beiden Wetterstationen arbeiten möchten, können Sie die von **Stefan Oderbolz** aus Eigeninitiative privat entwickelte REST-API namens [**Tecdottir**](https://data.stadt-zuerich.ch/showcase/wetterstation-api) verwenden. Dieses ermöglicht ein einfaches abfragen und exportieren der Messdaten als JSON-Datei.

**Zeitzonen und Zeitumstellung**

In diesem Datensatz sind die Zeitangaben sowohl in MEZ/MESZ (Mitteleuropäische Zeit) wie auch in UTC (koordinierte Weltzeit) angegeben. Das Datumsformat entspricht jeweils [ISO 8601](https://de.wikipedia.org/wiki/ISO_8601).

Bei der Zeitumstellung im Frühling fehlt jeweils die Stunde zwischen 02:00-03:00 Uhr, d.h. auf die Messung von 01:50 Uhr folgt die Messung von 03:00 Uhr.
Im Herbst wird bei der Zeitumstellung systembedingt jeweils nur eine Messung pro Zeitangabe zwischen 02:00-03:00 Uhr übermittelt, d.h. die Stunde 01:00-02:00 UTC fehlt in den Daten.



[Direct link by **OpenDataZurich** for dataset](https://data.stadt-zuerich.ch/dataset/sid_wapo_wetterstationen)

Auto generated R starter code for data set sid_wapo_wetterstationen.

## Metadata

- **Publisher** `Wasserschutzpolizei, Stadtpolizei, Sicherheitsdepartement`
- **Maintainer** `Open Data Zürich`
- **Maintainer_email** `opendata@zuerich.ch`
- **Keywords** `Freizeit,Umwelt`
- **Tags** `['api', 'echtzeitdaten', 'feuchte', 'hitze', 'kälte', 'sachdaten', 'sturm', 'tabelle', 'temperatur', 'wetter', 'zeitreihe']`
- **Metadata_created** `2022-07-12T15:22:11.076091`
- **Metadata_modified** `2025-08-24T03:36:22.062934`


# Load packages

```{r}
library(skimr)
library(tidyverse)
```

# Load the data

```{r}
url <- "https://data.stadt-zuerich.ch/dataset/sid_wapo_wetterstationen/download/messwerte_mythenquai_seit2007-heute.csv"
if (str_detect(url, ".csv")) {
    df <- readr::read_csv(url)
} else if (str_detect(url, ".parquet")) {
    df <- arrow::read_parquet(url)
} else {
    print("File format not recognised!")
}
```

# Analyze the data

look at the data
```{r}
head(df)
```

```{r}
glimpse(df)
```

```{r}
skim(df)
```

# Continue your code here...

```{r}

```

------------------------------------------------------------------------

# Contact

opendata@zuerich.ch
