---
title: "Open Government Data, OpenDataZurich"
date: "2025-11-16"
output: html_document
---

## Dataset: Gummischroteinsätze nach Einsatzart

Anzahl Gummischroteinsätze nach Einsatzart der Stadtpolizei Zürich.

**Gummischrot**

Weitere Informationen zum Thema «Gummischrot» gibt es im Bericht «Gummischrot bei der Stadtpolizei»: https://www.stadt-zuerich.ch/de/aktuell/publikationen/2025/gummischrot-bei-der-stadtpolizei.html

[]()

**Einsätze**


Wie häufig Gummischrot eingesetzt wird, hat die Stadtpolizei Journaleinträge von 2013 bis 2024 im Polizei-Informationssystem POLIS herausgelesen, die einen der folgenden Begriffe enthalten: «Gummischrot», «Gummi*» oder «Mitteleinsatz». Weiter wurden im Faktenverzeichnis sämtliche Rapporte mit dem Begriff «Gummischrot» herausgezogen.

Diese Journalzahlen sind mit einiger Wahrscheinlichkeit nicht vollständig. Einzelne Einträge dürften bereits gelöscht worden sein. Wird einem Journaleintrag kein Rapport mit löschfristverlängernden Tatbeständen angehängt, so wird dieser nach spätestens fünf Jahren von Gesetzes wegen automatisch gelöscht. Das Gleiche gilt für die Rapporte.

[]()



[Direct link by **OpenDataZurich** for dataset](https://data.stadt-zuerich.ch/dataset/sid_stapo_gummischroteinsaetze_anzahl_od1015)

Auto generated R starter code for data set sid_stapo_gummischroteinsaetze_anzahl_od1015.

## Metadata

- **Publisher** `Stadtpolizei Zürich, Sicherheitsdepartement`
- **Maintainer** `Open Data Zürich`
- **Maintainer_email** `opendata@zuerich.ch`
- **Keywords** `Kri­mi­na­li­tät`
- **Tags** `['kriminalitaet', 'sachdaten', 'sasa', 'stadtpolizei', 'tabelle', 'zeitreihe']`
- **Metadata_created** `2025-11-10T16:04:09.190891`
- **Metadata_modified** `2025-11-15T11:15:56.736556`


# Load packages

```{r}
library(skimr)
library(tidyverse)
```

# Load the data

```{r}
url <- "https://data.stadt-zuerich.ch/dataset/sid_stapo_gummischroteinsaetze_anzahl_od1015/download/RCH101OD1015.csv"
if (str_detect(url, ".csv")) {
    df <- readr::read_csv(url)
} else if (str_detect(url, ".parquet")) {
    df <- arrow::read_parquet(url)
} else {
    print("File format not recognised!")
}
```

# Analyze the data

look at the data
```{r}
head(df)
```

```{r}
glimpse(df)
```

```{r}
skim(df)
```

# Continue your code here...

```{r}

```

------------------------------------------------------------------------

# Contact

opendata@zuerich.ch
