---
title: "Open Government Data, OpenDataZurich"
date: "2025-09-28"
output: html_document
---

## Dataset: Hundebestände der Stadt Zürich, seit 2014

In diesem Datensatz finden Sie Angaben zu Hunden und deren Besitzerinnen und Besitzern aus den Beständen des städtischen Hunderegisters seit 2014.
Bei den hundehaltenden Personen sind Informationen zur Altersgruppe, dem Geschlecht und dem statistischen Quartier des Wohnorts angegeben. Zu jedem Hund ist die Rasse, der Rassetyp, das Geschlecht, das Geburtsjahr, das Alter und die Farbe erfasst. Das Hunderegister wird von der Abteilung Hundekontrolle der Stadtpolizei Zürich geführt.

**Informationen zur Hundekontrolle**

Gemäss dem Gesetz über das Halten von Hunden ist die Stadtpolizei verpflichtet, ein Verzeichnis der in der Stadt Zürich gehaltenen Hunde zu führen. Jeder Hund im Alter von über drei Monaten muss bei der Hundekontrolle vom Haltenden persönlich oder mittels Anmeldeformular angemeldet werden.

Link zur [Webseite der Hundekontrolle](https://www.stadt-zuerich.ch/de/stadtleben/veranstaltungen-und-bewilligungen/hundekontrolle.html).


[]()

**Systemwechsel seit 2025**

Falls Sie bereits vor 2025 diesen Datensatz verwendet haben, kann es im Vergleich dazu im aktuellen Datensatz unterschiedliche Werte geben, da Anfangs 2025 vom System Bevepo zu Besys2 migriert wurde. Insbesondere bei den Angaben zur Rasse (Rasse1Text und Rasse2Text) gab es Anpassungen, da diese harmonisiert werden mussten.

[]()



[Direct link by **OpenDataZurich** for dataset](https://data.stadt-zuerich.ch/dataset/sid_stapo_hundebestand_od1001)

Auto generated R starter code for data set sid_stapo_hundebestand_od1001.

## Metadata

- **Publisher** `Hundekontrolle, Stadtpolizei Zürich, Sicherheitsdepartement`
- **Maintainer** `Open Data Zürich`
- **Maintainer_email** `opendata@zuerich.ch`
- **Keywords** `Bevölk­erung,Freizeit`
- **Tags** `['alter', 'geschlecht', 'hunde', 'hundehaltende', 'hunderasse', 'sachdaten', 'sasa', 'tabelle', 'zeitreihe']`
- **Metadata_created** `2022-09-29T06:57:59.653162`
- **Metadata_modified** `2025-09-27T10:53:46.570667`


# Load packages

```{r}
library(skimr)
library(tidyverse)
```

# Load the data

```{r}
url <- "https://data.stadt-zuerich.ch/dataset/sid_stapo_hundebestand_od1001/download/KUL100OD1001.csv"
if (str_detect(url, ".csv")) {
    df <- readr::read_csv(url)
} else if (str_detect(url, ".parquet")) {
    df <- arrow::read_parquet(url)
} else {
    print("File format not recognised!")
}
```

# Analyze the data

look at the data
```{r}
head(df)
```

```{r}
glimpse(df)
```

```{r}
skim(df)
```

# Continue your code here...

```{r}

```

------------------------------------------------------------------------

# Contact

opendata@zuerich.ch
