---
title: "Open Government Data, OpenDataZurich"
date: "2025-09-21"
output: html_document
---

## Dataset: Feuerpolizei

Kennzahlen der Feuerpolizei nach Jahr, Daten von Schutz und Rettung.

**Hinweis zum Jahr 2021**

- **Hinweis zum Jahr 2021**: 
Aufgrund der Pandemielage stellte die Gebäudeversicherung des Kantons Zürich (GVZ) als Auftraggeberin fällige Kontrollen teilweise zurück, zum Beispiel in Alters- und Pflegeheimen. 

[]()



[Direct link by **OpenDataZurich** for dataset](https://data.stadt-zuerich.ch/dataset/sid_srz_od1062_feuerpolizei_jahr_kategorie)

Auto generated R starter code for data set sid_srz_od1062_feuerpolizei_jahr_kategorie.

## Metadata

- **Publisher** `Schutz und Rettung, Sicherheitsdepartement`
- **Maintainer** `Open Data Zürich`
- **Maintainer_email** `opendata@zuerich.ch`
- **Keywords** `Ge­sund­heit,Ver­walt­ung`
- **Tags** `['feuerpolizei', 'gesundheit', 'sachdaten', 'sasa', 'sicherheit', 'tabelle', 'zeitreihe']`
- **Metadata_created** `2024-12-01T11:17:23.039999`
- **Metadata_modified** `2025-09-20T10:51:37.679684`


# Load packages

```{r}
library(skimr)
library(tidyverse)
```

# Load the data

```{r}
url <- "https://data.stadt-zuerich.ch/dataset/sid_srz_od1062_feuerpolizei_jahr_kategorie/download/GES106OD1062.csv"
if (str_detect(url, ".csv")) {
    df <- readr::read_csv(url)
} else if (str_detect(url, ".parquet")) {
    df <- arrow::read_parquet(url)
} else {
    print("File format not recognised!")
}
```

# Analyze the data

look at the data
```{r}
head(df)
```

```{r}
glimpse(df)
```

```{r}
skim(df)
```

# Continue your code here...

```{r}

```

------------------------------------------------------------------------

# Contact

opendata@zuerich.ch
