---
title: "Open Government Data, OpenDataZurich"
date: "2026-05-24"
output: html_document
editor: visual
---

## Dataset: Häusliche Gewalt

Anzahl der Verfügungen mit Gewaltschutzmassnahmen zum Schutz der Opfer.

**Anzahl der erstellten GSG-Verfügungen:**


Anzahl der Verfügungen mit Gewaltschutzmassnahmen zum Schutz der Opfer.

[]()



[Direct link by **OpenDataZurich** for dataset](https://data.stadt-zuerich.ch/dataset/sid_stapo_sicherheitsbericht_haeusliche_gewalt_od1014)

Auto generated R starter code for data set sid_stapo_sicherheitsbericht_haeusliche_gewalt_od1014.

## Metadata

- **Publisher** `Stadtpolizei Zürich, Sicherheitsdepartement`
- **Maintainer** `Open Data Zürich`
- **Maintainer_email** `opendata@zuerich.ch`
- **Keywords** `Kri­mi­na­li­tät`
- **Tags** `['kriminalitaet', 'sachdaten', 'sasa', 'stadtpolizei', 'tabelle', 'zeitreihe']`
- **Metadata_created** `2025-11-10T16:04:07.823823`
- **Metadata_modified** `2026-05-23T11:07:08.079725`


# Load packages

```{r}
library(skimr)
library(tidyverse)
```

```{r}
# Identifies requests from this notebook in the OpenDataZurich access logs.
# Picked up by curl-based readers (readr, arrow) via base R's HTTPUserAgent option.
options(HTTPUserAgent = "OpenDataZurich-StarterCode-Notebook/1.0 (lang=r; +https://github.com/opendatazurich/starter-code)")
```

# Load the data

```{r}
url <- "https://data.stadt-zuerich.ch/dataset/sid_stapo_sicherheitsbericht_haeusliche_gewalt_od1014/download/RCH101OD1014.csv"
if (str_detect(url, ".csv")) {
    df <- readr::read_csv(url)
} else if (str_detect(url, ".parquet")) {
    df <- arrow::read_parquet(url)
} else {
    print("File format not recognised!")
}
```

# Analyze the data

look at the data
```{r}
head(df)
```

```{r}
glimpse(df)
```

```{r}
skim(df)
```

# Continue your code here...

```{r}

```

------------------------------------------------------------------------

# Contact

opendata@zuerich.ch
