---
title: "Open Government Data, OpenDataZurich"
date: "2025-12-21"
output: html_document
---

## Dataset: Anzahl Ordnungsbussen nach dem Betäubungsmittelgesetz

Anzahl Ordnungsbussen nach dem Betäubungsmittelgesetz in der Stadt Zürich

**Ordnungsbussen:**


Anzahl Ordnungsbussen nach Art. 28b ff. Betäubungsmittelgesetz.

Am 6. September 2017 hat das Bundesgericht in einem Entscheid bestätigt, dass der Besitz < 10 Gramm Cannabis straffrei ist. Mit Urteil vom 2. Juli 2019 hat das Bundesgericht festgehalten, dass der blosse Besitz von weniger als zehn Gramm Cannabis auch bei Jugendlichen nicht strafbar ist.


[]()



[Direct link by **OpenDataZurich** for dataset](https://data.stadt-zuerich.ch/dataset/sid_stapo_sicherheitsbericht_ordnungsbussen_betmg_od1011)

Auto generated R starter code for data set sid_stapo_sicherheitsbericht_ordnungsbussen_betmg_od1011.

## Metadata

- **Publisher** `Stadtpolizei Zürich, Sicherheitsdepartement`
- **Maintainer** `Open Data Zürich`
- **Maintainer_email** `opendata@zuerich.ch`
- **Keywords** `Kri­mi­na­li­tät`
- **Tags** `['kriminalitaet', 'sachdaten', 'sasa', 'stadtpolizei', 'tabelle', 'zeitreihe']`
- **Metadata_created** `2025-11-10T16:04:02.093452`
- **Metadata_modified** `2025-12-20T10:30:27.461573`


# Load packages

```{r}
library(skimr)
library(tidyverse)
```

# Load the data

```{r}
url <- "https://data.stadt-zuerich.ch/dataset/sid_stapo_sicherheitsbericht_ordnungsbussen_betmg_od1011/download/RCH101OD1011.csv"
if (str_detect(url, ".csv")) {
    df <- readr::read_csv(url)
} else if (str_detect(url, ".parquet")) {
    df <- arrow::read_parquet(url)
} else {
    print("File format not recognised!")
}
```

# Analyze the data

look at the data
```{r}
head(df)
```

```{r}
glimpse(df)
```

```{r}
skim(df)
```

# Continue your code here...

```{r}

```

------------------------------------------------------------------------

# Contact

opendata@zuerich.ch
