---
title: "Open Government Data, OpenDataZurich"
date: "2025-07-27"
output: html_document
---

## Dataset: Aktueller Hundebestand der Stadt Zürich

In diesem Datensatz finden Sie die aktuellsten Angaben zu Hunden und deren Besitzer*innen gemäss des städtischen Hunderegisters.
Bei den hundehaltenden Personen sind Informationen zur Altersgruppe, dem Geschlecht und dem statistischen Quartier des Wohnorts angegeben. Zu jedem Hund ist die Rasse, der Rassetyp, das Geschlecht, das Geburtsjahr, das Alter und die Farbe erfasst. Das Hunderegister wird von der Abteilung Hundekontrolle der Stadtpolizei Zürich geführt.

**Links zu Jahresendbeständen:**

Wenn Sie sich eher für die Entwicklungen der Hundebestände seit 2014 interessieren, dann finden Sie Daten dazu unter:

- **[Hundebestände der Stadt Zürich, seit 2014](https://data.stadt-zuerich.ch/dataset/sid_stapo_hundebestand_od1001)**

- **[Hundenamen aus dem Hundebeständen der Stadt Zürich, seit 2014](https://data.stadt-zuerich.ch/dataset/sid_stapo_hundenamen_od1002)**

[]()

**Informationen zur Hundekontrolle**

Gemäss dem Gesetz über das Halten von Hunden ist die Stadtpolizei verpflichtet, ein Verzeichnis der in der Stadt Zürich gehaltenen Hunde zu führen. Jeder Hund im Alter von über drei Monaten muss bei der Hundekontrolle vom Haltenden persönlich oder mittels Anmeldeformular angemeldet werden.

Link zur [Webseite der Hundekontrolle](https://www.stadt-zuerich.ch/de/stadtleben/veranstaltungen-und-bewilligungen/hundekontrolle.html).


[]()



[Direct link by **OpenDataZurich** for dataset](https://data.stadt-zuerich.ch/dataset/sid_stapo_aktueller_hundebestand_monat_od1003)

Auto generated R starter code for data set sid_stapo_aktueller_hundebestand_monat_od1003.

## Metadata

- **Publisher** `Hundekontrolle, Stadtpolizei Zürich, Sicherheitsdepartement`
- **Maintainer** `Open Data Zürich`
- **Maintainer_email** `opendata@zuerich.ch`
- **Keywords** `Bevölk­erung,Freizeit`
- **Tags** `['alter', 'geschlecht', 'hunde', 'hundehaltende', 'hunderasse', 'monatsendbestand', 'sachdaten', 'sasa', 'tabelle', 'zeitreihe']`
- **Metadata_created** `2025-06-03T15:12:01.997984`
- **Metadata_modified** `2025-07-26T10:30:16.996319`


# Load packages

```{r}
library(skimr)
library(tidyverse)
```

# Load the data

```{r}
url <- "https://data.stadt-zuerich.ch/dataset/sid_stapo_aktueller_hundebestand_monat_od1003/download/KUL100OD1003.csv"
if (str_detect(url, ".csv")) {
    df <- readr::read_csv(url)
} else if (str_detect(url, ".parquet")) {
    df <- arrow::read_parquet(url)
} else {
    print("File format not recognised!")
}
```

# Analyze the data

look at the data
```{r}
head(df)
```

```{r}
glimpse(df)
```

```{r}
skim(df)
```

# Continue your code here...

```{r}

```

------------------------------------------------------------------------

# Contact

opendata@zuerich.ch
