---
title: "Open Government Data, OpenDataZurich"
date: "2025-05-21"
output: html_document
---

## Dataset: Dispositionen

Dispositionen von Schutz und Rettung nach Gebiet und Jahr

**Gebiete**

- **Gebiete**: 
Bei diesen Daten werden zwei Gebiete unterschieden: Stadt Zürich/Flughafen sowie die übrigen Gebiete.

Das Dispositionsgebiet der Einsatzleitzentrale von Schutz & Rettung Zürich für den Feuerwehr-Notruf 118 umfasst den ganzen Kanton Zürich.
Das Dispositionsgebiet der Einsatzleitzentrale von Schutz & Rettung Zürich für den Sanitätsnotruf 144 umfasst(e) 
- ab 2008 den Grossteil des Kantons Zürich ohne Winterthur und Umgebung, den Kanton Schaffhausen und wesentliche Teile des Kantons Schwyz
- ab dem 1.2.2010 den ganzen Kanton Zürich, den Kanton Schaffhausen sowie den Grossteil des Kantons Schwyz
- ab 2012 die Kantone Zürich, Schaffhausen sowie Schwyz
- ab dem 2.12.2014 die Kantone Zürich, Schaffhausen, Schwyz und Zug.
 

[]()

**Dispositionen**

- **Dispositionen**: 
Die notwendigen Einsatzmittel werden dem Einsatz zugeordnet (disponiert). Ein Einsatz kann mehrere Dispositionen umfassen. Eine Disposition kann ein oder mehrere Mittel umfassen. 

[]()

**Vergleichbarkeit**

- **Vergleichbarkeit**: 
Bis 2009 wurden bei der Feuerwehr die Einsatzzahlen aufgeführt. Ab 2010 sind es die Dispositionen.


[]()



[Direct link by **OpenDataZurich** for dataset](https://data.stadt-zuerich.ch/dataset/sid_srz_od1052_dispositionen_jahr_gebiet)

Auto generated R starter code for data set sid_srz_od1052_dispositionen_jahr_gebiet.

## Metadata

- **Publisher** `Schutz und Rettung, Sicherheitsdepartement`
- **Maintainer** `Open Data Zürich`
- **Maintainer_email** `opendata@zuerich.ch`
- **Keywords** `Ge­sund­heit,Ver­walt­ung`
- **Tags** `['dispositionen', 'feuerwehr', 'gesundheit', 'rettungsdienste', 'sachdaten', 'sasa', 'sicherheit', 'tabelle', 'zeitreihe']`
- **Metadata_created** `2024-12-01T11:17:20.608657`
- **Metadata_modified** `2025-05-21T02:50:32.608315`


# Load packages

```{r}
library(skimr)
library(tidyverse)
```

# Load the data

```{r}
url <- "https://data.stadt-zuerich.ch/dataset/sid_srz_od1052_dispositionen_jahr_gebiet/download/GES105OD1052.csv"
if (str_detect(url, ".csv")) {
    df <- readr::read_csv(url)
} else if (str_detect(url, ".parquet")) {
    df <- arrow::read_parquet(url)
} else {
    print("File format not recognised!")
}
```

# Analyze the data

look at the data
```{r}
head(df)
```

```{r}
glimpse(df)
```

```{r}
skim(df)
```

# Continue your code here...

```{r}

```

------------------------------------------------------------------------

# Contact

opendata@zuerich.ch
