---
title: "Open Government Data, OpenDataZurich"
date: "2026-05-19"
output: html_document
editor: visual
---

## Dataset: Verletzte bei Gummischroteinsรคtzen

Anzahl Verletzte bei Gummischroteinsรคtzen durch die Stadtpolizei Zรผrich.

**Gummischrot**

Weitere Informationen zum Thema ยซGummischrotยป gibt es im Bericht ยซGummischrot bei der Stadtpolizeiยป: https://www.stadt-zuerich.ch/de/aktuell/publikationen/2025/gummischrot-bei-der-stadtpolizei.html

[]()

**Verletzte**


Zu Verletzungen durch Gummischroteinsรคtze liegen nur unvollstรคndige Daten vor. Wenn jemand durch einen Gummischroteinsatz verletzt wird, so erhรคlt die Stadtpolizei davon nur Kenntnis, wenn:
โ€“ihre Mitarbeitenden die Verletzung selbst beobachten oder eine verletzte Person antreffen und diese bei Bedarf einer medizinischen Betreuung zufรผhren;
โ€“eine Anzeige oder Beschwerde gegen die Polizei eingereicht wird;
โ€“eine Haftungsklage fรผr entstandene Schรคden erhoben wird;
โ€“der Vorfall medial bekannt gemacht wird.
Somit ist davon auszugehen, dass der Stadtpolizei nicht alle Verletzungsfรคlle bekannt werden. Gegen einen Gang zur Polizei kann sprechen,
dass eine verletzte Person ihrerseits je nach Kontext des Vorfalls mit
einer Anzeige rechnen muss (beispielsweise wegen Gewalt und Drohung gegen Beamte, Landfriedensbruch oder Nichtbefolgen einer polizeilichen Anweisung).

[]()



[Direct link by **OpenDataZurich** for dataset](https://data.stadt-zuerich.ch/dataset/sid_stapo_gummischroteinsaetze_verletzte_od1016)

Auto generated R starter code for data set sid_stapo_gummischroteinsaetze_verletzte_od1016.

## Metadata

- **Publisher** `Stadtpolizei Zรผrich, Sicherheitsdepartement`
- **Maintainer** `Open Data Zรผrich`
- **Maintainer_email** `opendata@zuerich.ch`
- **Keywords** `Kriยญmiยญnaยญliยญtรคt`
- **Tags** `['kriminalitaet', 'sachdaten', 'sasa', 'stadtpolizei', 'tabelle', 'zeitreihe']`
- **Metadata_created** `2025-11-10T16:04:12.264967`
- **Metadata_modified** `2026-05-19T11:07:43.786510`


# Load packages

```{r}
library(skimr)
library(tidyverse)
```

```{r}
# Identifies requests from this notebook in the OpenDataZurich access logs.
# Picked up by curl-based readers (readr, arrow) via base R's HTTPUserAgent option.
options(HTTPUserAgent = "OpenDataZurich-StarterCode-Notebook/1.0 (lang=r; +https://github.com/opendatazurich/starter-code)")
```

# Load the data

```{r}
url <- "https://data.stadt-zuerich.ch/dataset/sid_stapo_gummischroteinsaetze_verletzte_od1016/download/RCH101OD1016.csv"
if (str_detect(url, ".csv")) {
    df <- readr::read_csv(url)
} else if (str_detect(url, ".parquet")) {
    df <- arrow::read_parquet(url)
} else {
    print("File format not recognised!")
}
```

# Analyze the data

look at the data
```{r}
head(df)
```

```{r}
glimpse(df)
```

```{r}
skim(df)
```

# Continue your code here...

```{r}

```

------------------------------------------------------------------------

# Contact

opendata@zuerich.ch
