---
title: "Open Government Data, OpenDataZurich"
date: "2026-02-24"
output: html_document
---

## Dataset: Anzahl Parkplätze nach Stadtquartier

Dieser Datensatz beinhaltet die Anzahl Parkplätze (weiss und blau) in der Stadt Zürich nach Stadtquartier und Jahr. 


**Parkplätze DAV (ab 2022)**

Seit 2022 werden die Strassenparkplätze im Rahmen der Markierungsarbeiten von der Dienstabteilung Verkehr (DAV) laufend erfasst. In diesem Datensatz werden Jahresendbestände zur Verfügung gestellt.

[]()

**Parkplätze TAZ (2011 - 2021)**

2011 – 2021 hatte das Tiefbauamt (TAZ) im Rahmen des Monitorings zur Städte-Initiative den Auftrag, die Parkplätze zu zählen. Diese Erhebung wurde alle 2 Jahre durchgeführt.

[]()

**Bruch in der Zeitreihe 2021 - 2022**

Beim Übergang von TAZ zu DAV hat sich die Erhebungsmethode verändert. Ebenfalls geändert hat sich die Definition der weissen Parkplätze: bis und mit 2021 wurde Parkplätze auf öffentlichem Grund abseits des Strassenraums (Stellplätze bei Krankenhäusern, Sportanlagen, Friedhöfen etc) erfasst, ab 2022 nicht mehr. Das führt zu einem Rückgang der weissen Parkplätze zwischen 2021 und 2022.

[]()



[Direct link by **OpenDataZurich** for dataset](https://data.stadt-zuerich.ch/dataset/sid_taz_pp_stadtquartier_jahr_od2151)

Auto generated R starter code for data set sid_taz_pp_stadtquartier_jahr_od2151.

## Metadata

- **Publisher** `Statistik Stadt Zürich, Präsidialdepartement`
- **Maintainer** `Open Data Zürich`
- **Maintainer_email** `opendata@zuerich.ch`
- **Keywords** `Mobilität`
- **Tags** `['sachdaten', 'sasa', 'tabelle', 'verkehr', 'zeitreihe']`
- **Metadata_created** `2026-01-22T13:01:05.952845`
- **Metadata_modified** `2026-02-24T04:30:17.661446`


# Load packages

```{r}
library(skimr)
library(tidyverse)
```

# Load the data

```{r}
url <- "https://data.stadt-zuerich.ch/dataset/sid_taz_pp_stadtquartier_jahr_od2151/download/VER215OD2151.csv"
if (str_detect(url, ".csv")) {
    df <- readr::read_csv(url)
} else if (str_detect(url, ".parquet")) {
    df <- arrow::read_parquet(url)
} else {
    print("File format not recognised!")
}
```

# Analyze the data

look at the data
```{r}
head(df)
```

```{r}
glimpse(df)
```

```{r}
skim(df)
```

# Continue your code here...

```{r}

```

------------------------------------------------------------------------

# Contact

opendata@zuerich.ch
