---
title: "Open Government Data, OpenDataZurich"
date: "2026-03-01"
output: html_document
---

## Dataset: Historisierte Bestände der Gastwirtschaftsbetriebe

Historisierte Bestände der Gastwirtschaftsbetriebe der Stadt Zürich, welche von der Fachgruppe «Bewilligung Gastro» der Stadtpolizei Zürich seit 2012 bewilligt wurden. Die Bestände bilden immer den Jahresendbestand ab.

Die Geodaten zum aktuellen Bestand finden Sie unter [«Gastwirtschaftsbetriebe»](https://www.stadt-zuerich.ch/geodaten/download/Gastwirtschaftsbetriebe).


**Zu beachten:**

**Hinweis zum Attribut «Betriebsart»**:

Das Attribut «**`Betriebsart`**» wird anhand der **baulichen Ausstattung** und Infrastruktur, sowie der **baurechtlichen Nutzung** definiert. 

Dies kann in der Interpretation etwas irreführend sein, da die Betriebsart **nicht dem Typ des Betriebs entspricht**. So kann beispielsweise ein Kiosk gemäss dieser Definition eine Klein- und Mittelverkaufsstelle (Shop) oder eine Nebenwirtschaft (Hauptgeschäft ist etwas anderes) oder eine Gastwirtschaft sein. 



[]()

**Geodaten des aktuellen Bestands:**

Geodaten in den gängingen Formaten zum aktuellen Bestand der Gastwirtschaftsbetriebe finden Sie auf dem städtischen Geoportal unter diesem [**Link**](https://www.stadt-zuerich.ch/geodaten/download/Gastwirtschaftsbetriebe).

[]()



[Direct link by **OpenDataZurich** for dataset](https://data.stadt-zuerich.ch/dataset/sid_wipo_gastwirtschaftsbetriebe_od1111)

Auto generated R starter code for data set sid_wipo_gastwirtschaftsbetriebe_od1111.

## Metadata

- **Publisher** `Fachgruppe Bewilligung Gastro (BG), Kommissariat Wirtschaftspolizei, Stadtpolizei, Sicherheitsdepartement`
- **Maintainer** `Open Data Zürich`
- **Maintainer_email** `opendata@zuerich.ch`
- **Keywords** `Freizeit,Tour­is­mus,​​Volks​­wirt​­schaft`
- **Tags** `['adressen', 'ausgang', 'bar', 'essen', 'gastronomie', 'gastwirtschaftsbetriebe', 'punktdaten', 'restaurant', 'sachdaten', 'standort', 'tabelle', 'vektordaten', 'verpflegungsbetriebe', 'zeitreihe']`
- **Metadata_created** `2026-02-24T04:30:08.984531`
- **Metadata_modified** `2026-02-28T11:09:47.816049`


# Load packages

```{r}
library(skimr)
library(tidyverse)
```

# Load the data

```{r}
url <- "https://data.stadt-zuerich.ch/dataset/sid_wipo_gastwirtschaftsbetriebe_od1111/download/WIR111OD1110.csv"
if (str_detect(url, ".csv")) {
    df <- readr::read_csv(url)
} else if (str_detect(url, ".parquet")) {
    df <- arrow::read_parquet(url)
} else {
    print("File format not recognised!")
}
```

# Analyze the data

look at the data
```{r}
head(df)
```

```{r}
glimpse(df)
```

```{r}
skim(df)
```

# Continue your code here...

```{r}

```

------------------------------------------------------------------------

# Contact

opendata@zuerich.ch
