---
title: "Open Government Data, OpenDataZurich"
date: "2026-02-15"
output: html_document
---

## Dataset: Anrufe bei der Einsatzleitzentrale

Anrufe bei der Einsatzleitzentrale nach Kategorie und Jahr.

**118**

- **118**: 
Notrufnummer der Feuerwehr.
 

[]()

**144**

- **144**: 
Notrufnummer für Sanität.

[]()

**Anrufe zu Brandmeldeanlagen**

- **Anrufe zu Brandmeldeanlagen**: 
Statusänderungen für Wartung und/oder Umbauarbeiten.

[]()

**Pocket Calls**

- **Pocket Calls**: 
Unbeabsichtigte und häufig unbemerkte Notrufe über das Smartphone, die durch Berührung oder bestimmte Tastenkombinationen ausgelöst werden.

[]()

**Vergleichbarkeit**

- **Vergleichbarkeit**: 
Ab 2014 werden bei den übrigen Anrufen nur noch die eingehenden Anrufe berücksichtigt und keine abgehenden Anrufe etwa im Rahmen von Rückfragen; die Zahlen sind deshalb mit den Vorjahren nicht vergleichbar. 

Im Jahr 2015 übernahm der Rettungsdienst von SRZ von Februar bis Dezember zusätzlich die notärztliche Abdeckung des Gebiets Horgen. 

Eingehende Anrufe, die von den zugeteilten Calltaker*innen nicht innert der vorgegebenen Frist entgegengenommen werden können, werden intern an andere Mitarbeiter*innen weitergeleitet. Bis und mit 2015 wurden solche Weiterleitungen als zusätzliche Notrufe gezählt. Seit 2016 ist es technisch möglich, Weiterleitungen herauszufiltern. Die Zahlen ab 2016 sind deshalb nicht vergleichbar mit den Vorjahren.


[]()

**Zuständigkeitsgebiet**

- **Zuständigkeitsgebiet**: 
Das Zuständigkeitsgebiet der Einsatzleitzentrale von Schutz & Rettung Zürich für den Feuerwehr-Notruf 118 umfasst den ganzen Kanton Zürich.

Das Zuständigkeitsgebiet der Einsatzleitzentrale von Schutz & Rettung Zürich für den Sanitätsnotruf 144 umfasst(e) 
- ab 2008 den Grossteil des Kantons Zürich ohne Winterthur und Umgebung, den Kanton Schaffhausen und wesentliche Teile des Kantons Schwyz
- ab dem 1.2.2010 den ganzen Kanton Zürich, den Kanton Schaffhausen sowie den Grossteil des Kantons Schwyz
- ab 2012 die Kantone Zürich, Schaffhausen sowie Schwyz
- ab dem 2.12.2014 die Kantone Zürich, Schaffhausen, Schwyz und Zug.


[]()



[Direct link by **OpenDataZurich** for dataset](https://data.stadt-zuerich.ch/dataset/sid_srz_od1042_einsatzleitzentrale_anrufe_jahr_kategorie)

Auto generated R starter code for data set sid_srz_od1042_einsatzleitzentrale_anrufe_jahr_kategorie.

## Metadata

- **Publisher** `Schutz und Rettung, Sicherheitsdepartement`
- **Maintainer** `Open Data Zürich`
- **Maintainer_email** `opendata@zuerich.ch`
- **Keywords** `Ge­sund­heit,Ver­walt­ung`
- **Tags** `['dispositionen', 'feuerwehr', 'gesundheit', 'rettungsdienste', 'sachdaten', 'sasa', 'sicherheit', 'tabelle', 'zeitreihe']`
- **Metadata_created** `2024-12-01T11:17:18.245344`
- **Metadata_modified** `2026-02-14T10:30:39.008449`


# Load packages

```{r}
library(skimr)
library(tidyverse)
```

# Load the data

```{r}
url <- "https://data.stadt-zuerich.ch/dataset/sid_srz_od1042_einsatzleitzentrale_anrufe_jahr_kategorie/download/GES104OD1042.csv"
if (str_detect(url, ".csv")) {
    df <- readr::read_csv(url)
} else if (str_detect(url, ".parquet")) {
    df <- arrow::read_parquet(url)
} else {
    print("File format not recognised!")
}
```

# Analyze the data

look at the data
```{r}
head(df)
```

```{r}
glimpse(df)
```

```{r}
skim(df)
```

# Continue your code here...

```{r}

```

------------------------------------------------------------------------

# Contact

opendata@zuerich.ch
