---
title: "Open Government Data, OpenDataZurich"
date: "2025-12-14"
output: html_document
---

## Dataset: Verletzte bei Gummischroteinsätzen

Anzahl Verletzte bei Gummischroteinsätzen durch die Stadtpolizei Zürich.

**Gummischrot**

Weitere Informationen zum Thema «Gummischrot» gibt es im Bericht «Gummischrot bei der Stadtpolizei»: https://www.stadt-zuerich.ch/de/aktuell/publikationen/2025/gummischrot-bei-der-stadtpolizei.html

[]()

**Verletzte**


Zu Verletzungen durch Gummischroteinsätze liegen nur unvollständige Daten vor. Wenn jemand durch einen Gummischroteinsatz verletzt wird, so erhält die Stadtpolizei davon nur Kenntnis, wenn:
–ihre Mitarbeitenden die Verletzung selbst beobachten oder eine verletzte Person antreffen und diese bei Bedarf einer medizinischen Betreuung zuführen;
–eine Anzeige oder Beschwerde gegen die Polizei eingereicht wird;
–eine Haftungsklage für entstandene Schäden erhoben wird;
–der Vorfall medial bekannt gemacht wird.
Somit ist davon auszugehen, dass der Stadtpolizei nicht alle Verletzungsfälle bekannt werden. Gegen einen Gang zur Polizei kann sprechen,
dass eine verletzte Person ihrerseits je nach Kontext des Vorfalls mit
einer Anzeige rechnen muss (beispielsweise wegen Gewalt und Drohung gegen Beamte, Landfriedensbruch oder Nichtbefolgen einer polizeilichen Anweisung).

[]()



[Direct link by **OpenDataZurich** for dataset](https://data.stadt-zuerich.ch/dataset/sid_stapo_gummischroteinsaetze_verletzte_od1016)

Auto generated R starter code for data set sid_stapo_gummischroteinsaetze_verletzte_od1016.

## Metadata

- **Publisher** `Stadtpolizei Zürich, Sicherheitsdepartement`
- **Maintainer** `Open Data Zürich`
- **Maintainer_email** `opendata@zuerich.ch`
- **Keywords** `Kri­mi­na­li­tät`
- **Tags** `['kriminalitaet', 'sachdaten', 'sasa', 'stadtpolizei', 'tabelle', 'zeitreihe']`
- **Metadata_created** `2025-11-10T16:04:12.264967`
- **Metadata_modified** `2025-12-13T11:08:54.549607`


# Load packages

```{r}
library(skimr)
library(tidyverse)
```

# Load the data

```{r}
url <- "https://data.stadt-zuerich.ch/dataset/sid_stapo_gummischroteinsaetze_verletzte_od1016/download/RCH101OD1016.csv"
if (str_detect(url, ".csv")) {
    df <- readr::read_csv(url)
} else if (str_detect(url, ".parquet")) {
    df <- arrow::read_parquet(url)
} else {
    print("File format not recognised!")
}
```

# Analyze the data

look at the data
```{r}
head(df)
```

```{r}
glimpse(df)
```

```{r}
skim(df)
```

# Continue your code here...

```{r}

```

------------------------------------------------------------------------

# Contact

opendata@zuerich.ch
