---
title: "Open Government Data, OpenDataZurich"
date: "2026-02-24"
output: html_document
---

## Dataset: Anzahl Kontrollen nach Kontrollart

Anzahl Personenkontrollen, Verkehrskontrollen und Velokontrollen durch die Stadtpolizei Zürich.

**Personenkontrollen**

Der Begriff Personenkontrolle umfasst einerseits die polizeirechtliche Kontrolle gemäss § 21 PolG und andererseits die strafprozessuale polizeiliche Anhaltung gemäss Art. 215 Strafprozessordnung.
Personenkontrollen sind polizeiliche Zwangsmassnahmen, da dabei vorübergehend Grundrechte eingeschränkt werden. Die betroffene Person muss gegebenenfalls gegen ihren Willen polizeiliche Massnahmen erdulden (ID-Feststellung, Befragung, eventuell Durchsuchung der Effekten). 

Anzahl Personenkontrollen der Stadtpolizei (Auswertung Mobil-Applikation Personenkontrolle).

[]()

**Verkehrskontrollen (Motorisierter Individualverkehr)**

Gesamtzahl der Verkehrskontrollen - ohne Schwerpunkt Velo.

[]()

**Velokontrollen**

Gesamtzahl der Kontrollen mit Schwerpunkt Velo (Sicherheit, Verkehrsregeln).

[]()



[Direct link by **OpenDataZurich** for dataset](https://data.stadt-zuerich.ch/dataset/sid_stapo_sicherheitsbericht_kontrollen_od1018)

Auto generated R starter code for data set sid_stapo_sicherheitsbericht_kontrollen_od1018.

## Metadata

- **Publisher** `Stadtpolizei Zürich, Sicherheitsdepartement`
- **Maintainer** `Open Data Zürich`
- **Maintainer_email** `opendata@zuerich.ch`
- **Keywords** `Kri­mi­na­li­tät`
- **Tags** `['kriminalitaet', 'sachdaten', 'sasa', 'stadtpolizei', 'tabelle', 'zeitreihe']`
- **Metadata_created** `2025-11-10T16:03:56.545168`
- **Metadata_modified** `2026-02-24T04:30:13.530303`


# Load packages

```{r}
library(skimr)
library(tidyverse)
```

# Load the data

```{r}
url <- "https://data.stadt-zuerich.ch/dataset/sid_stapo_sicherheitsbericht_kontrollen_od1018/download/RCH101OD1018.csv"
if (str_detect(url, ".csv")) {
    df <- readr::read_csv(url)
} else if (str_detect(url, ".parquet")) {
    df <- arrow::read_parquet(url)
} else {
    print("File format not recognised!")
}
```

# Analyze the data

look at the data
```{r}
head(df)
```

```{r}
glimpse(df)
```

```{r}
skim(df)
```

# Continue your code here...

```{r}

```

------------------------------------------------------------------------

# Contact

opendata@zuerich.ch
