---
title: "Open Government Data, OpenDataZurich"
date: "2025-06-29"
output: html_document
---

## Dataset: Standorte der Musikschule Konservatorium Zürich (MKZ) im 1. Semester 2019/2020


Angaben zu den Standorten, in denen MKZ-Unterrichte stattfinden.





[Direct link by **OpenDataZurich** for dataset](https://data.stadt-zuerich.ch/dataset/ssd_mkz_standorte)

Auto generated R starter code for data set ssd_mkz_standorte.

## Metadata

- **Publisher** `Musikschule Konservatorium Zürich, Schul- und Sportdepartement`
- **Maintainer** `Open Data Zürich`
- **Maintainer_email** `opendata@zuerich.ch`
- **Keywords** `Bildung,Freizeit`
- **Tags** `['bildung', 'kunst', 'musik', 'schule', 'standort']`
- **Metadata_created** `2019-07-29T13:33:41.046860`
- **Metadata_modified** `2025-06-28T21:05:37.824067`


# Load packages

```{r}
library(skimr)
library(tidyverse)
```

# Load the data

```{r}
url <- "https://data.stadt-zuerich.ch/dataset/ssd_mkz_standorte/download/mkz_standorte.csv"
if (str_detect(url, ".csv")) {
    df <- readr::read_csv(url)
} else if (str_detect(url, ".parquet")) {
    df <- arrow::read_parquet(url)
} else {
    print("File format not recognised!")
}
```

# Analyze the data

look at the data
```{r}
head(df)
```

```{r}
glimpse(df)
```

```{r}
skim(df)
```

# Continue your code here...

```{r}

```

------------------------------------------------------------------------

# Contact

opendata@zuerich.ch
