---
title: "Open Government Data, OpenDataZurich"
date: "2026-02-15"
output: html_document
---

## Dataset: Ferien und schulfreie Tage der Volksschule der Stadt Zürich, Schuljahre 2020/2021 bis 2029/2030

Terminliste Ferien und schulfreie Tage der Volksschule der Stadt Zürich.

**Wie und von wem werden die Termine festgelegt?**

Die **Bildungsdirektion des Kantons Zürich** legt den Schuljahresbeginn und die Weihnachtsferien einheitlich für den ganzen Kanton fest. 

Die **Feriendaten** basieren auf der DIN-Norm-Wochenzählung und sind für die **Volksschule der Stadt Zürich** wie folgt fixiert:

- Sportferien: Wochen 7 und 8
- Frühlingsferien: Wochen 17 und 18 (Wochen 16 und 17, wenn Ostermontag in die 16. Woche fällt)
- Sommerferien: Wochen 29 bis 33
- Herbstferien: Wochen 41 und 42

**Wer erfasst die Daten in der Stadt Zürich?**

Aktuell werden die Daten von der Kommunikationsstelle des Schulamts erfasst, was sich aber möglicherweise in Zukunft ändert.

**Weitere Informationen:**

Weitere Informationen, unter anderem auch den Download als Kalenderdatei (iCal), finden Sie auf der Webseite vom Schul- und Sportdepartement unter «[Ferien und schulfreie Tage](https://www.stadt-zuerich.ch/de/bildung/volksschule/schulferien.html)».



[Direct link by **OpenDataZurich** for dataset](https://data.stadt-zuerich.ch/dataset/ssd_schulferien)

Auto generated R starter code for data set ssd_schulferien.

## Metadata

- **Publisher** `Behörden und Politik, Schulamt, Schul- und Sportdepartement`
- **Maintainer** `Open Data Zürich`
- **Maintainer_email** `opendata@zuerich.ch`
- **Keywords** `Bevölkerung,Bildung`
- **Tags** `['ferien', 'github', 'schulfrei', 'termine', 'volksschule']`
- **Metadata_created** `2023-11-24T18:57:14.815441`
- **Metadata_modified** `2026-02-14T15:26:46.625550`


# Load packages

```{r}
library(skimr)
library(tidyverse)
```

# Load the data

```{r}
url <- "https://data.stadt-zuerich.ch/dataset/ssd_schulferien/download/schulferien.csv"
if (str_detect(url, ".csv")) {
    df <- readr::read_csv(url)
} else if (str_detect(url, ".parquet")) {
    df <- arrow::read_parquet(url)
} else {
    print("File format not recognised!")
}
```

# Analyze the data

look at the data
```{r}
head(df)
```

```{r}
glimpse(df)
```

```{r}
skim(df)
```

# Continue your code here...

```{r}

```

------------------------------------------------------------------------

# Contact

opendata@zuerich.ch
