---
title: "Open Government Data, OpenDataZurich"
date: "2025-08-17"
output: html_document
---

## Dataset: Daten der permanenten Velozählstellen - Stundenwerte (Nachführung eingestellt)

**Die Nachführung dieses Datensatzes wurde eingestellt. Stattdessen kann der folgende, wöchentlich aktualisierte, Datensatz [«Daten der automatischen Fuss- und Velozählung - Viertelstundenwerte»](https://data.stadt-zuerich.ch/dataset/ted_taz_verkehrszaehlungen_werte_fussgaenger_velo) verwendet werden.**

Die Zähldaten werden vom Tiefbauamt der Stadt Zürich in eigener Regie erhoben. Die permanenten Velozählstellen sind im gesamten Stadtgebiet installiert. Die Erfassung des Veloverkehrs erfolgt mittels im Strassenbelag eingelassenen Induktionsschlaufen. Bei der Überfahrt erzeugen die Felgen des Velos, sofern sie Metall enthalten, einen elektromagnetischen Impuls, wodurch die Zählung ausgelöst wird. Diese erfolgt vollständig anonym. Die Velodaten sind wichtige Analysegrundlagen zur Beurteilung des Veloaufkommens an den jeweiligen Standorten und deren langfristige Entwicklung. Sie bilden damit eine wichtige Datengrundlage zur Dokumentation der Bedeutung des Veloverkehrs und für die Erfolgskontrolle der Veloförderung.

**Grundsätzlich:**

Die Daten der Dauerzählgeräte wurden bereinigt und informieren über die von den Zählgeräten am Querschnitt detektierten Velofahrten. Bei Interpretationen der Zähldaten (z.B. Entwicklung der Frequenzen) sind Randbedingungen zu berücksichtigen wie z.B. die Witterung, die Bevölkerungs- und Arbeitsplatzentwicklung oder lokale Verkehrsverlagerungen wie etwa durch Baustellen oder Umleitungen.

[]()

**Wichtige Zusatzdaten:**

Zusätzlich zu den Velozählstellendaten werden noch zwei weitere Dateien zum Download angeboten, nämlich: A) Mappingtabelle zum Datensatz: In dieser Tabelle finden Sie die X- und Y-Koordinaten der Zählstellen, deren ausgeschriebene Namen und die entsprechenden Zählstellencodes. Diese Datei kann mit dem Hauptdatensatz verbunden werden. B) Ausfallprotokoll der Velozählstellen: Hier finden Sie alle Informationen (Datum von, Datum bis, Zählstellencode, Art und Massnahme) zu den Ausfällen der Zählstationen.

[]()

**Hinweis:**

Zu diesem Datensatz gibt es drei spannende Blogbeiträge von Ralph Straumann und ein interaktives Tool zur Datenauswertung (siehe unter Anwendungen).

[]()

**Kundenfrage:**

'Sind die Zeiten eigentlich UTC oder lokal? Falls lokal: was passiert bei Winterzeit-Übergang?' Die Zeiten sind lokale Zeiten. Bei der Zeitumstellung passiert folgendes: Vorstellen von 2 auf 3 Uhr: Es fehlt einfach eine Stunde. An diesem Tag werden nur für 23 Stunden Werte geliefert. Rückstellen von 3 auf 2 Uhr: Der Wert zwischen 2 und 3 Uhr gibt die Frequenzen zweier Stunden an.

[]()



[Direct link by **OpenDataZurich** for dataset](https://data.stadt-zuerich.ch/dataset/ted_taz_velozaehlstellen_stundenwerte)

Auto generated R starter code for data set ted_taz_velozaehlstellen_stundenwerte.

## Metadata

- **Publisher** `Abteilung Mobilität + Verkehr, Tiefbauamt, Tiefbau- und Entsorgungsdepartement`
- **Maintainer** `Open Data Zürich`
- **Maintainer_email** `opendata@zuerich.ch`
- **Keywords** `Mobilität,Umwelt`
- **Tags** `['messwerte', 'planung', 'punktdaten', 'sachdaten', 'standort']`
- **Metadata_created** `2019-07-29T13:34:27.602134`
- **Metadata_modified** `2025-08-16T20:59:12.707747`


# Load packages

```{r}
library(skimr)
library(tidyverse)
```

# Load the data

```{r}
url <- "https://data.stadt-zuerich.ch/dataset/ted_taz_velozaehlstellen_stundenwerte/download/velozaehlung_stundenwerte_2011.csv"
if (str_detect(url, ".csv")) {
    df <- readr::read_csv(url)
} else if (str_detect(url, ".parquet")) {
    df <- arrow::read_parquet(url)
} else {
    print("File format not recognised!")
}
```

# Analyze the data

look at the data
```{r}
head(df)
```

```{r}
glimpse(df)
```

```{r}
skim(df)
```

# Continue your code here...

```{r}

```

------------------------------------------------------------------------

# Contact

opendata@zuerich.ch
