---
title: "Open Government Data, OpenDataZurich"
date: "2025-07-27"
output: html_document
---

## Dataset: Stadtklima Zürich - Standorte Messstationen Messnetz meteoblue


Dieses Dataset umfasst die geografischen Informationen zu den **Messorten des Messnetzes meteoblue**.


**Messwerte**


Die vom Messnetz meteoblue erhobenen Messwerte sind im Datensatz [Stadtklima Zürich - Temperaturmessungen Messnetz meteoblue](https://data.stadt-zuerich.ch/dataset/ugz_stadtklima_zuerich_temperaturmessungen_messnetz_meteoblue) zu finden.


[]()

**Weitere Daten**

**Stadtklimamessungen meteoblue**
[meteoblue Stadtklima](https://www.meteoblue.com/de/products/cityclimate/zurich)

Bei den aktuell zur Verfügung gestellten Messwerten handelt es sich um Rohdaten. Temperatur- und Niederschlagsdaten können durch Gebäude und andere Infrastruktur beeinflusst sein..


[]()



[Direct link by **OpenDataZurich** for dataset](https://data.stadt-zuerich.ch/dataset/ugz_stadtklima_zuerich_messorte_messnetz_meteoblue)

Auto generated R starter code for data set ugz_stadtklima_zuerich_messorte_messnetz_meteoblue.

## Metadata

- **Publisher** `Messung Luftqualität, Umwelt- und Gesundheitsschutz, Gesundheits- und Umweltdepartement`
- **Maintainer** `Open Data Zürich`
- **Maintainer_email** `opendata@zuerich.ch`
- **Keywords** `Ge­sund­heit,Umwelt`
- **Tags** `['hitze', 'kaelte', 'messorte', 'meteo', 'meteoblue', 'sachdaten', 'stadtklima', 'tabelle', 'temperatur', 'wetter', 'zeitreihe']`
- **Metadata_created** `2024-11-27T11:18:07.539143`
- **Metadata_modified** `2025-07-27T03:47:50.815112`


# Load packages

```{r}
library(skimr)
library(tidyverse)
```

# Load the data

```{r}
url <- "https://data.stadt-zuerich.ch/dataset/ugz_stadtklima_zuerich_messorte_messnetz_meteoblue/download/ugz_stadtklima_zuerich_messorte_messnetz_meteoblue.csv"
if (str_detect(url, ".csv")) {
    df <- readr::read_csv(url)
} else if (str_detect(url, ".parquet")) {
    df <- arrow::read_parquet(url)
} else {
    print("File format not recognised!")
}
```

# Analyze the data

look at the data
```{r}
head(df)
```

```{r}
glimpse(df)
```

```{r}
skim(df)
```

# Continue your code here...

```{r}

```

------------------------------------------------------------------------

# Contact

opendata@zuerich.ch
