---
title: "Open Government Data, OpenDataZurich"
date: "2025-11-02"
output: html_document
---

## Dataset: Endenergieverbrauch Stadt Zürich, ohne Klimakorrektur, 1990 - 2016


Endenergieverbrauch Haushalte, Wirtschaft und Verkehr, mit Anteil internationalem Flugverkehr, ohne Klimakorrektur [GWh Ho/a].


**Definition Endenergie:**


Als **Endenergie** wird jene Energie bezeichnet, die nach allen Umwandlungs- und Übertragungsverlusten bei den Kundinnen und Kunden ankommt.
Sie wird zum einen Teil aus gemessenen Werten (Strom, Erdgas und Biogas) und zum anderen Teil mit Hilfe von Modellrechnungen (Verkehr, Heizöl, Holz, Umweltwärme und Sonnenkollektoren) ermittelt. 

Die Energiezahlen werden nicht klimakorrigiert. 

Die Daten werden **alle zwei Jahre aktualisiert**.


[]()

**Einheit GWh Ho/Jahr**


Der Energieinhalt der Endenergieträger (Brenn- und Treibstoffe) ist durch ihren **Brennwert** (oberer Heizwert Ho) gegeben. Die Endenergiestatistik wird entsprechend auf der Basis der Brennwerte abgebildet. 

Zur **Definition Brennwert** siehe: 
[Link](https://de.wikipedia.org/wiki/Brennwert)

Zum Thema **Wattstunden (Wh)** siehe: 
[Link](https://de.wikipedia.org/wiki/Wattstunde)



[]()

**Datenquellen:**


Die Daten der einzelnen Energieträger stammen von den einzelnen Werken (ewz, ERZ, Energie 360°AG, UGZ) und werden von UGZ Fachbereich 2000-Watt-Gesellschaft ausgewertet.


[]()

**Weitere Informationen:**


Finden Sie im [Monitoring Energiepolitik](https://www.stadt-zuerich.ch/de/umwelt-und-energie/energie/planung-strategien/monitoring.html).


[]()



[Direct link by **OpenDataZurich** for dataset](https://data.stadt-zuerich.ch/dataset/ugz_endenergiebilanz)

Auto generated R starter code for data set ugz_endenergiebilanz.

## Metadata

- **Publisher** `Fachbereich 2000-Watt-Gesellschaft, Umwelt- und Gesundheitsschutz, Gesundheits- und Umweltdepartement`
- **Maintainer** `Open Data Zürich`
- **Maintainer_email** `opendata@zuerich.ch`
- **Keywords** `Energie,Umwelt`
- **Tags** `['endenergie', 'endenergieverbrauch', 'sachdaten', 'tabelle', 'zeitreihe']`
- **Metadata_created** `2019-07-29T13:26:51.349019`
- **Metadata_modified** `2025-11-02T03:41:50.701770`


# Load packages

```{r}
library(skimr)
library(tidyverse)
```

# Load the data

```{r}
url <- "https://data.stadt-zuerich.ch/dataset/ugz_endenergiebilanz/download/ugz_endenergiebilanz.csv"
if (str_detect(url, ".csv")) {
    df <- readr::read_csv(url)
} else if (str_detect(url, ".parquet")) {
    df <- arrow::read_parquet(url)
} else {
    print("File format not recognised!")
}
```

# Analyze the data

look at the data
```{r}
head(df)
```

```{r}
glimpse(df)
```

```{r}
skim(df)
```

# Continue your code here...

```{r}

```

------------------------------------------------------------------------

# Contact

opendata@zuerich.ch
