---
title: "Open Government Data, OpenDataZurich"
date: "2025-08-10"
output: html_document
---

## Dataset: Stadtklima Zürich - bereinigte Temperaturmessungen Messnetz meteoblue


Dieses Dataset umfasst **Temperatur-Messwerte seit August 2019 bis zum letzten abgeschlossenen Monat**, aufgeteilt in Jahresdateien und einmal als kompletter Datensatz im parquet-Format. Darin enthalten sind die **15-Minuten-Mittelwerte** des entsprechenden Jahres für rund 90 Stationen auf dem Gebiet der Stadt Zürich. Gemessen wird die Temperatur, wo jeweils in genügender Qualität vorhanden.

Die Messwerte des laufenden Jahres werden jeweils nach Abschluss eines Monats ergänzt.


**Metadaten Messorte**


Die Informationen zu den Messorten sind im Datensatz [Stadtklima Zürich - Standorte Messstationen meteoblue](https://data.stadt-zuerich.ch/dataset/ugz_stadtklima_zuerich_messorte_messnetz_meteoblue) zu finden  (Koordinaten in WGS84 und CH1903+, Name und Standort-Geländehöhe über Meeresniveau (in m)).


[]()

**Metadaten Qualitätssicherung**


In der [Metadaten-Datei Qualitätssicherung](https://data.stadt-zuerich.ch/dataset/ugz_stadtklima_zuerich_temperaturmessungen_messnetz_meteoblue/download/ugz_stadtklima_temperaturmessungen_messnetz_meteoblue_metadaten_qa.csv) finden sich alle wichtigen Informationen zur Qualitätskontrolle und Strahlungskorrektur.


[]()

**Zeitangaben:**


Alle Daten werden in **koordinierter Weltzeit (UTC+0)** angegeben. Die Zeitangabe des Messwertes entspricht dem Mittel der vorangehenden Viertelstunde.



[]()

**Weitere Daten**

Live Daten können unter
[meteoblue Stadtklima](https://www.meteoblue.com/de/products/cityclimate/zurich) abgerufen werden.


[]()



[Direct link by **OpenDataZurich** for dataset](https://data.stadt-zuerich.ch/dataset/ugz_stadtklima_zuerich_temperaturmessungen_messnetz_meteoblue)

Auto generated R starter code for data set ugz_stadtklima_zuerich_temperaturmessungen_messnetz_meteoblue.

## Metadata

- **Publisher** `Messung Luftqualität, Umwelt- und Gesundheitsschutz, Gesundheits- und Umweltdepartement`
- **Maintainer** `Open Data Zürich`
- **Maintainer_email** `opendata@zuerich.ch`
- **Keywords** `Ge­sund­heit,Umwelt`
- **Tags** `['hitze', 'kaelte', 'messwerte', 'meteo', 'meteoblue', 'sachdaten', 'stadtklima', 'tabelle', 'temperatur', 'wetter', 'zeitreihe']`
- **Metadata_created** `2024-11-27T11:15:25.001905`
- **Metadata_modified** `2025-08-10T03:45:04.168289`


# Load packages

```{r}
library(skimr)
library(tidyverse)
```

# Load the data

```{r}
url <- "https://data.stadt-zuerich.ch/dataset/ugz_stadtklima_zuerich_temperaturmessungen_messnetz_meteoblue/download/ugz_stadtklima_zuerich_temperaturmessungen_messnetz_meteoblue_2025.csv"
if (str_detect(url, ".csv")) {
    df <- readr::read_csv(url)
} else if (str_detect(url, ".parquet")) {
    df <- arrow::read_parquet(url)
} else {
    print("File format not recognised!")
}
```

# Analyze the data

look at the data
```{r}
head(df)
```

```{r}
glimpse(df)
```

```{r}
skim(df)
```

# Continue your code here...

```{r}

```

------------------------------------------------------------------------

# Contact

opendata@zuerich.ch
