---
title: "Open Government Data, OpenDataZurich"
date: "2025-10-12"
output: html_document
---

## Dataset: Täglich aktualisierte Meteodaten, seit 1992


Der Datensatz umfasst **Tageswerte** **ab 1992 bis zum aktuellen Vortag** aufgeteilt in Jahresdateien und einmal als kompletter Datensatz im parquet-Format. Darin enthalten sind die Stationen Stampfenbachstrasse, Schimmelstrasse und Rosengartenstrasse. Gemessen wird der Luftdruck (p), die Niederschlagsdauer (RainDur), die Globalstrahlung (StrGlo), die Temperatur (T) und die relative Luftfeuchtigkeit (Hr). Die Winddaten werden zur Zeit nicht auf Tageswerte gemittelt, sind aber im Datensatz 'Stündlich aktualisierte Meteodaten, seit 1988' als Stundenwerte verfügbar.

Die Tageswerte des laufenden Jahres werden jeweils 30 Minuten nach Mitternacht (UTC+1) aktualisiert.


**Metadaten**


In den **Metadaten** (Datei: uzg_ogd_metadaten.json) finden sich alle wichtigen Informationen zu:

- den Messstationen (Koordinaten, ID, Namen, Adresse, etc.)
- den Messparametern (was wird gemessen, Erläuterungen zu den Parametern, etc.)


[]()

**Zeitangaben:**


Alle Daten werden in **Winterzeit (UTC+1)** angegeben. Die Zeitangabe der Mittelungsperiode entspricht der Startzeit.



[]()

**Weitere Daten**

* Die Daten stammen vom **Umwelt- und Gesundheitsschutz der Stadt Zürich** (UGZ) und werden in der Datenbank «**OSTLUFT**» gespeichert. Daraus können auch  Daten unter folgendem [**Link**](https://www.ostluft.ch/index.php?id=datenabfragen) abgefragt und exportiert werden.
  * Meteodaten für Zürich finden Sie auch [**hier**](https://www.stadt-zuerich.ch/de/politik-und-verwaltung/statistik-und-daten/daten/umwelt-und-energie/klima.html).


[]()



[Direct link by **OpenDataZurich** for dataset](https://data.stadt-zuerich.ch/dataset/ugz_meteodaten_tagesmittelwerte)

Auto generated R starter code for data set ugz_meteodaten_tagesmittelwerte.

## Metadata

- **Publisher** `Messung Luftqualität, Umwelt- und Gesundheitsschutz, Gesundheits- und Umweltdepartement`
- **Maintainer** `Open Data Zürich`
- **Maintainer_email** `opendata@zuerich.ch`
- **Keywords** `Ge­sund­heit,Umwelt`
- **Tags** `['echtzeit', 'feuchte', 'global-strahlung', 'hitze', 'hr', 'kalte', 'luft', 'luftdruck', 'luftfeuchte', 'lufttemperatur', 'messwerte', 'meteo', 'niederschlag', 'p_', 'regen', 'regendauer', 'sachdaten', 't_', 'tabelle', 'temperatur', 'umweltdaten', 'wd', 'wetter', 'wind', 'windgeschwindigkeit', 'windrichtung', 'wv', 'zeitreihe']`
- **Metadata_created** `2024-11-27T11:12:46.948439`
- **Metadata_modified** `2025-10-12T03:41:43.790932`


# Load packages

```{r}
library(skimr)
library(tidyverse)
```

# Load the data

```{r}
url <- "https://data.stadt-zuerich.ch/dataset/ugz_meteodaten_tagesmittelwerte/download/ugz_ogd_meteo_d1_2009.csv"
if (str_detect(url, ".csv")) {
    df <- readr::read_csv(url)
} else if (str_detect(url, ".parquet")) {
    df <- arrow::read_parquet(url)
} else {
    print("File format not recognised!")
}
```

# Analyze the data

look at the data
```{r}
head(df)
```

```{r}
glimpse(df)
```

```{r}
skim(df)
```

# Continue your code here...

```{r}

```

------------------------------------------------------------------------

# Contact

opendata@zuerich.ch
