---
title: "Open Government Data, OpenDataZurich"
date: "2025-09-07"
output: html_document
---

## Dataset: Verkehrszähldaten an der Stampfenbachstrasse nach Fahrzeugtypen, 2007-2023 [Nachführung eingestellt]


Dieses Dataset umfasst die Verkehrszahlen an der Stampfenbachstrasse von 2007 bis 2023, aufgeteilt in Jahresdateien. Die Messung findet mittels Radardetektoren statt. Es wird die Länge des vorbeifahrenden Fahrzeugs gemessen. Aufgrund der Länge wird das Fahrzeug einer von 3 Klassen (0-2.7m = 2R, 2.7-7m = PW, 7-25m = LKW) zugeteilt. Die Zählstelle befindet sich auf der Höhe der Berufsschule für Detailhandel Zürich direkt neben dem Parkhaus Unterstrasse. 
Während den Bauarbeiten an der Stampfenbachstrasse in den Jahren 2018 und 2019 sind die Verkehrszahlen nicht erfasst worden.


**Metadaten**


In den **Metadaten** (Datei: uzg_ogd_metadaten.json) finden sich alle wichtigen Informationen zu:

- den Messstationen (Koordinaten, ID, Namen, Adresse, etc.)
- den Fahrzeugklassen (Bus, Motorrad, Personenwagen, Personenwagen mit Anhänger, Lieferwagen, Lastwagen, etc.)
- Spuren (Standort, Richtung, Spur und Beschreibungstext)



[]()

**Zeitangaben:**


Alle Daten werden in **Winterzeit (UTC+1)** angegeben. Die Zeitangabe der Zählperiode entspricht der Startzeit.



[]()

**Fahrzeugkategorien**


Folgende Klassen werden gezählt:

- **ID 101, Zweirad**:
  Fahrrad, Moped, Motorrad oder Motorroller (bis 2.7 m Länge)
- **ID 102, Personenwagen**:
  Personenwagen und Lieferwagen (von 2.7 m bis 7m Länge)
- **ID 103, Lastwagen**: 
  Lastwagen, Lastenzug und Sattelzug (von 7 m bis 25m Länge)


[]()



[Direct link by **OpenDataZurich** for dataset](https://data.stadt-zuerich.ch/dataset/ugz_verkehrsdaten_stundenwerte_stampfenbachstrasse)

Auto generated R starter code for data set ugz_verkehrsdaten_stundenwerte_stampfenbachstrasse.

## Metadata

- **Publisher** `Messung Luftqualität, Umwelt- und Gesundheitsschutz, Gesundheits- und Umweltdepartement`
- **Maintainer** `Open Data Zürich`
- **Maintainer_email** `opendata@zuerich.ch`
- **Keywords** `Ge­sund­heit,Umwelt`
- **Tags** `['echtzeit', 'fahrzeugtypen', 'miv', 'mobilitaet', 'sachdaten', 'tabelle', 'verkehr', 'zeitreihe']`
- **Metadata_created** `2024-11-27T11:17:41.712677`
- **Metadata_modified** `2025-09-07T02:49:23.981989`


# Load packages

```{r}
library(skimr)
library(tidyverse)
```

# Load the data

```{r}
url <- "https://data.stadt-zuerich.ch/dataset/ugz_verkehrsdaten_stundenwerte_stampfenbachstrasse/download/ugz_ogd_traffic_h1_2015.csv"
if (str_detect(url, ".csv")) {
    df <- readr::read_csv(url)
} else if (str_detect(url, ".parquet")) {
    df <- arrow::read_parquet(url)
} else {
    print("File format not recognised!")
}
```

# Analyze the data

look at the data
```{r}
head(df)
```

```{r}
glimpse(df)
```

```{r}
skim(df)
```

# Continue your code here...

```{r}

```

------------------------------------------------------------------------

# Contact

opendata@zuerich.ch
