---
title: "Open Government Data, OpenDataZurich"
date: "2026-02-08"
output: html_document
---

## Dataset: Verkehrszähldaten an der Rosengartenstrasse nach Fahrzeugtypen, seit 2020


Dieses Dataset umfasst die Verkehrszahlen an der Rosengartenstrasse **seit Januar 2020 bis zum letzten vollendeten Tag**, aufgeteilt in Jahresdateien. Die Daten werden mit dem Profiling-System TIC501 der Firma SICK erfasst. Die 2D LiDAR Sensoren sind an der nördlichen Seite der Rosengartenbrücke Richtung Bucheggplatz montiert. An dieser Stelle hat die Rosengartenstrasse sieben Spuren. Die Daten werden für jede Spur separat erfasst.
Die einzelnen Fahrzeuge werden gemäss dem Klassierungssystem SWISS10 des ASTRA eingeteilt. Zusätzlich wird den Trolleybussen die Kategorie Trolleybus mit ID = 11 zugewiesen.


**Metadaten**


In den **Metadaten** (Datei: uzg_ogd_metadaten.json) finden sich alle wichtigen Informationen zu:

- den Messstationen (Koordinaten, ID, Namen, Adresse, etc.)
- den Fahrzeugklassen (Bus, Motorrad, Personenwagen, Personenwagen mit Anhänger, Lieferwagen, Lastwagen, etc.)
- Spuren (Standort, Richtung, Spur und Beschreibungstext)



[]()

**Zeitangaben:**


Alle Daten werden in **Winterzeit (UTC+1)** angegeben. Die Zeitangabe der Zählperiode entspricht der Startzeit.



[]()

**Trolleybusse**


Die Erfassung der Trolleybusse ist erst seit dem 19.02.2020 aktiv. Vor diesem Datum sind die Trolleybusse einer anderen Kategorie zugewiesen worden.



[]()

**Fahrzeugklassen**

Folgende Klassen werden gezählt:

- **ID 0, Unbekannt**:<br />Fahrzeug detektierbar, aber nicht klassifizierbar
- **ID 1, Bus**:<br /> Bus für den Transport einer größeren Anzahl von Personen (Reisebus, Regionalbus, > 9 Sitze)<br /> Bus für den Transport einer größeren Anzahl von Personen, mit Anhänger (Reisebus, Regionalbus, > 9 Sitze)
- **ID 2, Motorrad**:<br /> Fahrrad, Moped, Motorrad oder Motorroller
- **ID 3, Personenwagen**:<br /> Pkw (bis 9 Sitze, Gesamtgewicht 3.5t)
- **ID 4, Personenwagen mit Anhänger**:<br /> Pkw mit Anhänger (bis 9 Sitze, Gesamtgewicht 3.5t)
- **ID 5, Lieferwagen**:<br /> Van mit abgeschrägter Front, Aufbau mindestens so hoch wie das Fahrerhaus (einschließlich Kleintransporter und Umzugswagen, Gewicht 2.8t bis 3.5t<br /> Pickup mit oder ohne kleiner Ladung (Fahrerhaus vorne, kein Aufbau, Gewicht 3.5t)<br /> Wohnmobil (würfelförmig, Dach ohne Erweiterung (z. B. Schlafkoje) Gewicht 3.5t)
- **ID 6, Lieferwagen mit Anhänger**:<br /> Van mit Anhänger (Gewicht 2.8t bis 3.5t)<br /> Pickup ohne oder mit kleiner Ladung, mit Anhänger (Fahrerhaus vorne, kein Aufbau, Gewicht 3.5t)<br /> Wohnmobil mit Anhänger (würfelförmig, Dach ohne Erweiterung (z. B. Schlafkoje) Gewicht 3.5t)
- **ID 7, Lieferwagen mit Auflieger**:<br /> Van mit Sattelauflieger (Gewicht 3.5t)
- **ID 8, Lastwagen**:<br /> Lkw mit Aufbau (bis 12 m Länge, Gewicht >3.5t)<br /> Kipper mit leerer oder fast leerer Ladefläche (Bis 12m Länge, Gewicht >3.5t)<br /> Tanker für den Transport von Flüssigkeiten (ovaler Querschnitt, bis 12 m Länge, Gewicht >3.5t)<br /> Tieflader ohne Aufbau oder mit niedriger Fracht (Fracht niedriger als Fahrerhaus, bis 12 m Länge, Gewicht >3.5t)<br /> Sattelschlepper ohne Sattelauflieger
- **ID 9, Lastenzug**:<br /> Lkw mit Aufbau und Anhänger (Bis 18.75 m Länge, Gewicht >3.5t)<br /> Kipper mit leerer oder fast leerer Ladefläche, mit Anhänger (Bis 18.75m Länge, Gewicht >3.5t)<br /> Tanker für den Transport von Flüssigkeiten mit Anhänger (ovaler Querschnitt, bis 18.75m Länge, Gewicht >3.5t)<br /> Lkw ohne Aufbau oder mit niedriger Fracht, mit Anhänger (Fracht niedriger als Fahrerhaus, bis 18.75 m Länge, Gewicht >3.5t)<br /> Fahrzeugtransporter, beladen, mit Anhänger (2 Ladeflächen, Länge bis 21.5 m, Gewicht > 3.5t)<br /> Fahrzeugtransporter, unbeladen, mit Anhänger (2 Ladeflächen, Länge bis 21.5 m, Gewicht > 3.5t)
- **ID 10, Sattelzug**:<br /> Lkw mit Sattelauflieger (beladen, bis 16.5 m Länge, Gewicht >3.5t)<br /> Kipper mit Sattelauflieger mit leerer oder fast leerer Ladefläche (bis 16.5 m Länge, Gewicht >3.5t)<br /> Tanker mit Sattelauflieger (ovaler Querschnitt, bis 16.5 m Länge, Gewicht >3.5t)<br /> Tieflader mit Sattelauflieger (bis 16.5 m Länge, Gewicht >3.5t)
- **ID 11, Trolleybus**:<br /> Oberleitungsbus der Verkehrsbetriebe Zürich (VBZ)



[]()



[Direct link by **OpenDataZurich** for dataset](https://data.stadt-zuerich.ch/dataset/ugz_verkehrsdaten_stundenwerte_rosengartenbruecke)

Auto generated R starter code for data set ugz_verkehrsdaten_stundenwerte_rosengartenbruecke.

## Metadata

- **Publisher** `Messung Luftqualität, Umwelt- und Gesundheitsschutz, Gesundheits- und Umweltdepartement`
- **Maintainer** `Open Data Zürich`
- **Maintainer_email** `opendata@zuerich.ch`
- **Keywords** `Ge­sund­heit,Umwelt`
- **Tags** `['echtzeit', 'fahrzeugtypen', 'miv', 'mobilitaet', 'sachdaten', 'tabelle', 'verkehr', 'zeitreihe']`
- **Metadata_created** `2024-11-27T11:19:07.949357`
- **Metadata_modified** `2026-02-08T03:53:50.627340`


# Load packages

```{r}
library(skimr)
library(tidyverse)
```

# Load the data

```{r}
url <- "https://data.stadt-zuerich.ch/dataset/ugz_verkehrsdaten_stundenwerte_rosengartenbruecke/download/ugz_ogd_traffic_rosengartenbruecke_h1_2020.csv"
if (str_detect(url, ".csv")) {
    df <- readr::read_csv(url)
} else if (str_detect(url, ".parquet")) {
    df <- arrow::read_parquet(url)
} else {
    print("File format not recognised!")
}
```

# Analyze the data

look at the data
```{r}
head(df)
```

```{r}
glimpse(df)
```

```{r}
skim(df)
```

# Continue your code here...

```{r}

```

------------------------------------------------------------------------

# Contact

opendata@zuerich.ch
