---
title: "Open Government Data, OpenDataZurich"
date: "2026-01-11"
output: html_document
---

## Dataset: Heizgradtage und akkumulierte Temperaturdifferenzen für verschiedene Standorte in der Stadt Zürich

Der Datensatz enthält die monatlichen Heiztgradtage und akkumulierten Temperaturdifferenzen für die Standorte Fluntern, Stampfenbachstrasse, Schimmelstrasse, Rosengartenstrasse und Heubeeribühl.

**Heizgradtage:**


Die Heizgradtage (HGT) sind ein Mass für den Einfluss des Wetters auf den Heizenergieverbrauch eines Gebäudes. Grundsätzlich gilt: Je niedriger die Temperaturen, desto höher sind die Heizgradtage.

Die Heizgradtage werden mit Temperatur-Tagesmittelwerten (Aussentemperatur), einer Heizgrenze von 12°C und einer Raumtemperatur von 20°C berechnet. Falls die Aussentemperatur unter der Heizgrenze liegt, wird die Differenz zur Raumtemperatur berechnet. 

Beispiel für einen Tagesmittelwert (Aussentemperatur) von 5°C: HGT = 20°C - 5°C = 15 Kelvintage
Beispiel für einen Tagesmittelwert (Aussentemperatur) von 16°C : HGT = 0 Kelvintage
Für die HGT pro Monat werden die Tageswerte (Kelvintage) pro Monat addiert.


[]()

**Akkumulierte Temperaturdifferenzen**


Wie die Heizgradtage sind die akkumulierten Temperaturdifferenzen (ATD) ein Mass für den Einfluss des Wetters auf den Heizenergieverbrauch eines Gebäudes. Grundsätzlich gilt: Je niedriger die Temperaturen, desto höher sind die akkumulierten Temperaturdifferenzen.

Die akkumulierten Temperaturdifferenzen (ATD) werden mit Temperatur-Tagesmittelwerten (Aussentemperatur) und einer Heizgrenze von 12°C berechnet. Falls die Aussentemperatur unter der Heizgrenze liegt, wird die Differenz zur Heizgrenze berechnet. 

Beispiel für einen Tagesmittelwert (Aussentemperatur) von 5°C: ATD = 12°C - 5°C = 7 Kelvintage
Beispiel für einen Tagesmittelwert (Aussentemperatur) von 16°C : ATD = 0 Kelvintage
Für die ATD pro Monat werden die Tageswerte (Kelvintage) pro Monat addiert.


[]()

**Standort Fluntern**


Quelle: Bundesamt für Meteorologie und Klimatologie MeteoSchweiz
Adresse: Krähbühlstrasse 58, 8044 Zürich
Koordinaten: 2685118 / 1248066
Höhe über Meer: 556 m ü. M.
Höhe über Boden: 2 m
Standorttyp: Südhang


[]()

**Standort Stampfenbachstrasse**


Quelle: Gesundheits- und Umweltdepartement, Umwelt- und Gesundheitsschutz Zürich (UGZ)
Adresse: Stampfenbachstrasse 144, 8006 Zürich
Koordinaten: 2683148 / 1249020
Höhe über Meer: 445 m ü. M.
Strassenabstand: 2 m
Höhe über Boden: 6 m
Standorttyp: Die Messstation steht an zentraler Lage in der Stadt Zürich. Sie repräsentiert eine städtische Lage mit mässigem Verkehr.


[]()

**Standort Schimmelstrasse**


Quelle: Gesundheits- und Umweltdepartement, Umwelt- und Gesundheitsschutz Zürich (UGZ)
Adresse: Schimmelstrasse 83, 8003 Zürich
Koordinaten: 2681943 / 1247245
Höhe über Meer: 413 m ü. M.
Strassenabstand: 3 m
Höhe über Boden: 3 m
Standorttyp: Die Messstation steht an einer städtischen Hauptverkehrsachse in zentraler Lage in einem Wohn- und Geschäftsquartier in der Stadt Zürich. Sie repräsentiert eine städtische Lage mit sehr starkem Verkehr.


[]()

**Standort Rosengartenstrasse**


Quelle: Gesundheits- und Umweltdepartement, Umwelt- und Gesundheitsschutz Zürich (UGZ)
Adresse: Rosengartenstrasse
Koordinaten: 2682106 / 1249935
Höhe über Meer: 433 m ü. M.
Strassenabstand: 6 m
Höhe über Boden: 2 m
Standorttyp: Die Messstation steht an einer städtischen Hauptverkehrsachse in zentraler Lage in einem Wohn- und Geschäftsquartier in der Stadt Zürich. Sie repräsentiert eine städtische Lage mit sehr starkem Verkehr.


[]()

**Standort Heubeeribühl**


Quelle: Gesundheits- und Umweltdepartement, Umwelt- und Gesundheitsschutz Zürich (UGZ)
Adresse: Heubeeriweg 30, 8044 Zürich
Koordinaten: 2685137 / 1248473
Höhe über Meer: 610 m. ü. M.
Strassenabstand: 50 m
Höhe über Boden: 4 m
Standorttyp: Die Messstation liegt in einem Schulareal an erhöhter Hanglage am Siedlungsrand der Stadtt Zürich angrenzend an ein offenes Feld gegen den Zürichberg-Wald. Der Standort ist repräsentativ für wenig verkehrsbeinflusste Wohn- und Erholungs-Gebiete am Rand der grossen Agglomerationen.


[]()

**Fehlende Werte, Datenstand**

Die Summen pro Monat werden nur ausgewiesen, wenn mindestens 80 Prozent der Tagesmittelwerte vorhanden sind. Bei den Stationen Stampfenbachstrasse, Schimmelstrasse, Rosengartenstrasse und Heubeeribühl sind die Werte des aktuellen Jahres provisorisch. Beim Standort Fluntern sind die Werte grundsätzlich zwei Wochen nach Monatsende definitiv.

[]()



[Direct link by **OpenDataZurich** for dataset](https://data.stadt-zuerich.ch/dataset/umw_heizgradtage_standort_jahr_monat_od1031)

Auto generated R starter code for data set umw_heizgradtage_standort_jahr_monat_od1031.

## Metadata

- **Publisher** `Fachbereich Labor, Umwelt- und Gesundheitsschutz, Gesundheits- und Umweltdepartement (UGZ), Bundesamt für Meteorologie und Klimatologie MeteoSchweiz`
- **Maintainer** `Open Data Zürich`
- **Maintainer_email** `opendata@zuerich.ch`
- **Keywords** `Energie`
- **Tags** `['energie', 'sachdaten', 'sasa', 'tabelle', 'zeitreihe']`
- **Metadata_created** `2024-12-01T11:40:38.213242`
- **Metadata_modified** `2026-01-10T21:10:27.834185`


# Load packages

```{r}
library(skimr)
library(tidyverse)
```

# Load the data

```{r}
url <- "https://data.stadt-zuerich.ch/dataset/umw_heizgradtage_standort_jahr_monat_od1031/download/UMW103OD1031.csv"
if (str_detect(url, ".csv")) {
    df <- readr::read_csv(url)
} else if (str_detect(url, ".parquet")) {
    df <- arrow::read_parquet(url)
} else {
    print("File format not recognised!")
}
```

# Analyze the data

look at the data
```{r}
head(df)
```

```{r}
glimpse(df)
```

```{r}
skim(df)
```

# Continue your code here...

```{r}

```

------------------------------------------------------------------------

# Contact

opendata@zuerich.ch
