---
title: "Open Government Data, OpenDataZurich"
date: "2025-06-16"
output: html_document
---

## Dataset: Heizgradtage für verschiedene Standorte in der Stadt Zürich

Der Datensatz enthält die monatlichen Heiztgradtage für die Standorte Stampfenbachstrasse, Schimmelstrasse und Rosengartenstrasse.

**Heizgradtage:**


Heizgradtage sind ein Mass für den Einfluss des Wetters auf den Heizenergieverbrauch eines Gebäudes. Heizgradtage sind die Differenz zwischen der gewünschten Raumtemperatur (20°C) und der mittleren Aussentemperatur eines Tages, falls diese Aussentemperatur unter einer bestimmten Heizgrenze liegt. Für die Berechnung der Tabellenwerte wird die Heizgrenze 12 °C verwendet. Bei einer mittleren Tagestemperatur von 2°C ergeben sich 18 Heizgradtage (20°C – 2°C). Je kälter die mittlere Tagestemperatur in einem Monat ist, desto höher sind die Heizgradtage.


[]()

**Akkumulierte Temperaturdifferenzen**


Wie die Heizgradtage ist die akkumulierte Temperaturdifferenz ein Mass für den Einfluss des Wetters auf den Heizenergieverbrauch eines Gebäudes. Die akkumulierten Temperaturdifferenzen werden mit der Differenz zwischen der Basistemperatur (12°C) und dem Tagesmittel der Aussentemperatur berechnet. Bei einer mittleren Tagestemperatur von 2°C ergebt sich eine akkumulierte Temperaturdifferenz von 10  (12°C – 2°C). Je kälter die mittlere Tagestemperatur in einem Monat ist, desto höher sind die akkumulierten Temperaturdifferenzen.


[]()

**Standort Stampfenbachstrasse:**

Adresse: Stampfenbachstrasse 144, 8006 Zürich
Koordinaten: 2683140 / 1249040
Höhe über Meer: 445 m.ü.M.
Strassenabstand: 2 m
Höhe über Boden: 6 m
Standorttyp: Stadtzentrum, mässig befahrene Strasse, Wohnquartier, geschlossene Bebauung (einseitig) 

[]()

**Standort Schimmelstrasse**

Adresse: Schimmelstrasse 83, 8003 Zürich
Koordinaten: 2681950 / 1247250
Höhe über Meer: 413 m.ü.M.
Strassenabstand: 3 m
Höhe über Boden: 3 m
Standorttyp: Stadtzentrum, stark befahrene Strasse, Wohnquartier, geschlossene Bebauung 

[]()

**Standort Rosengartenstrasse**

Adresse: Rosengartenstrasse
Koordinaten: 2682095 / 1249940
Höhe über Meer: 433 m.ü.M.
Strassenabstand: 6 m
Höhe über Boden: 2 m
Standorttyp: Starke Verkehrsexposition an Hauptverkehrsachse. Stadtzentrum, geschlossene Bebauung

[]()

**Fehlende Werte**

Der Monatswert wird bei einer Datenverfügbarkeit von 80 Prozent ausgewiesen.

[]()



[Direct link by **OpenDataZurich** for dataset](https://data.stadt-zuerich.ch/dataset/umw_heizgradtage_standort_jahr_monat_od1031)

Auto generated R starter code for data set umw_heizgradtage_standort_jahr_monat_od1031.

## Metadata

- **Publisher** `Fachbereich Labor, Umwelt- und Gesundheitsschutz, Gesundheits- und Umweltdepartement`
- **Maintainer** `Open Data Zürich`
- **Maintainer_email** `opendata@zuerich.ch`
- **Keywords** `Energie`
- **Tags** `['energie', 'sachdaten', 'sasa', 'tabelle', 'zeitreihe']`
- **Metadata_created** `2024-12-01T11:40:38.213242`
- **Metadata_modified** `2025-06-16T07:03:41.516528`


# Load packages

```{r}
library(skimr)
library(tidyverse)
```

# Load the data

```{r}
url <- "https://data.stadt-zuerich.ch/dataset/umw_heizgradtage_standort_jahr_monat_od1031/download/UMW103OD1031.csv"
if (str_detect(url, ".csv")) {
    df <- readr::read_csv(url)
} else if (str_detect(url, ".parquet")) {
    df <- arrow::read_parquet(url)
} else {
    print("File format not recognised!")
}
```

# Analyze the data

look at the data
```{r}
head(df)
```

```{r}
glimpse(df)
```

```{r}
skim(df)
```

# Continue your code here...

```{r}

```

------------------------------------------------------------------------

# Contact

opendata@zuerich.ch
