---
title: "Open Government Data, OpenDataZurich"
date: "2025-08-13"
output: html_document
---

## Dataset: Arbeitsstätten und Beschäftigte nach Jahr, Quartier und NOGA

Betriebszählung 2001, 2005, 2008

Wenn die Anzahl Arbeitsstätten in einer Zelle (Kreuzung aller Dimensionen) kleiner als 4 ist, dürfen Beschäftigte und Arbeitsstätten gemäss Bundesamt für Statistik nicht ausgegeben werden – diese Datenwerte werden mit „( )“ dargestellt.  
  



[Direct link by **OpenDataZurich** for dataset](https://data.stadt-zuerich.ch/dataset/wirtschaft-arbeitsstaetten-beschaeftigte-jahr-quartier-noga)

Auto generated R starter code for data set wirtschaft-arbeitsstaetten-beschaeftigte-jahr-quartier-noga.

## Metadata

- **Publisher** `Sektion Unternehmensstruktur, Bundesamt für Statistik`
- **Maintainer** `Open Data Zürich`
- **Maintainer_email** `opendata@zuerich.ch`
- **Keywords** `Arbeit und Erwerb,​​Volks​­wirt​­schaft`
- **Tags** `['arbeit', 'beschäftigte', 'betriebe', 'quartier', 'sachdaten', 'tabellen', 'zeitreihe']`
- **Metadata_created** `2015-07-08T13:31:14.852974`
- **Metadata_modified** `2025-01-06T14:08:45.466166`


# Load packages

```{r}
library(skimr)
library(tidyverse)
```

# Load the data

```{r}
url <- "https://data.stadt-zuerich.ch/dataset/wirtschaft-arbeitsstaetten-beschaeftigte-jahr-quartier-noga/download/arbeitsstaetten_beschaeftigte_jahr_quartier_noga.csv"
if (str_detect(url, ".csv")) {
    df <- readr::read_csv(url)
} else if (str_detect(url, ".parquet")) {
    df <- arrow::read_parquet(url)
} else {
    print("File format not recognised!")
}
```

# Analyze the data

look at the data
```{r}
head(df)
```

```{r}
glimpse(df)
```

```{r}
skim(df)
```

# Continue your code here...

```{r}

```

------------------------------------------------------------------------

# Contact

opendata@zuerich.ch
